# 你好，数据 {#sec-data-hello}

```{r}
#| include: false

source("_common.R")
```


::: {.chapterintro data-latex=""}
科学家试图通过严谨的方法和仔细的观测来解答问题。这些观测——收集自野外记录、调查和实验等——构成了统计研究的支柱，被称为**数据**。统计学是研究如何最好地收集、分析数据并从中得出结论的学科。在这第一章中，我们将聚焦于数据的性质以及数据的收集。
:::

```{r}
#| include: false
terms_chp_1 <- c("data")
```



## 案例研究：使用支架预防卒中 {#sec-case-study-stents-strokes}

在本节中，我们将介绍统计学中的一个经典挑战：评估医疗处理的疗效。本节中的术语，实际上也是本章大部分内容的术语，都将在后文中再次讨论。我们现在的目的只是让大家初步了解统计学在实践中可以发挥的作用。

为了研究支架在治疗卒中高危患者中的有效性，研究人员设计了一项实验 [@chimowitz2011stenting]。支架是一种小型网状管，被置入狭窄或脆弱的动脉内，以帮助患者在心脏事件后恢复，并降低再次心脏病发作或死亡的风险。

许多医生希望，对于卒中高危患者也能有类似的益处。我们首先写下研究人员希望回答的主要问题：

> 使用支架是否能降低卒中的风险？

提出这个问题的研究人员对 451 名高危患者进行了一项实验。每位自愿参与的患者都被随机分配到以下两组之一：

-   **处理组**。处理组患者接受支架和医疗管理。医疗管理包括药物、风险因素管理以及生活方式调整方面的帮助。
-   **对照组**。对照组患者接受与处理组相同的医疗管理，但他们不接受支架。

研究人员将 224 名患者随机分配到处理组，227 名分配到对照组。在这项研究中，对照组提供了一个参照点，我们可以据此衡量处理组中支架的医疗效果。

研究人员在两个时间点研究了支架的效果：入组后 30 天和入组后 365 天。5 名患者的结果汇总在 @tbl-stentStudyResultsDF 中。患者的结果变量记录为 `stroke` 或 `no event`，代表患者在该时间段内是否发生了卒中。

::: {.data data-latex=""}
[`stent30`](http://openintrostat.github.io/openintro/reference/stent30.html) 数据和 [`stent365`](http://openintrostat.github.io/openintro/reference/stent365.html) 数据可以在 [**openintro**](http://openintrostat.github.io/openintro) R 包中找到。
:::

```{r}
#| label: tbl-stentStudyResultsDF
#| tbl-cap: "支架研究中五名患者的结果。"
#| tbl-pos: H
stent30_renamed <- stent30 |> rename(`30 days` = outcome)
stent365_renamed <- stent365 |> rename(`365 days` = outcome)
stent <- stent30_renamed |>
  select(-group) |>
  bind_cols(stent365_renamed) |>
  relocate(group) |>
  mutate(
    group = fct_rev(group),
    `30 days` = fct_rev(`30 days`),
    `365 days` = fct_rev(`365 days`),
  )
stent |>
  sample_n(5) |>
  arrange(group) |>
  mutate(patient = 1:n()) |>
  relocate(patient) |>
  kbl(linesep = "", booktabs = TRUE, align = "llll", col.names = c("患者", "组别", "30天", "365天")) |>
  kable_styling(
    bootstrap_options = c("striped", "condensed"),
    latex_options = c("striped"),
    full_width = FALSE
  ) |>
  column_spec(1:4, width = "8em")
```



仅凭这些*单独的*观测，很难回答支架对**所有**研究患者卒中发生率的影响这个问题。这个问题最好通过对*所有*观测进行统计数据分析来解决。@tbl-stentStudyResultsDFsummary 以一种更清晰的方式总结了原始数据。在这个表格中，我们可以快速了解整个研究发生了什么。例如，要找出处理组中在处理后 30 天内发生卒中的患者数量，我们可以查看最左边的列（30 天），在处理组与卒中行的交叉处：33。要确定对照组中在接受处理后 365 天内未发生卒中的患者数量，我们可以查看最右边的列（365 天），在对照组与无事件行的交叉处：199。

```{r}
#| label: tbl-stentStudyResultsDFsummary
#| tbl-cap: "支架研究的描述性统计。"
#| tbl-pos: H
stent |>
  mutate(group = str_to_title(group)) |>
  pivot_longer(
    cols = c(`30 days`, `365 days`),
    names_to = "stage",
    values_to = "outcome"
  ) |>
  count(group, stage, outcome) |>
  pivot_wider(names_from = c(stage, outcome), values_from = n) |>
  adorn_totals(where = "row") |>
  kbl(
    linesep = "",
    booktabs = TRUE,
    col.names = c("组别", "卒中", "无事件", "卒中", "无事件")
  ) |>
  add_header_above(
    c(" " = 1, "30天" = 2, "365天" = 2),
    extra_css = "border-bottom: 2px solid"
  ) |>
  row_spec(1, extra_css = "border-top: 2px solid") |>
  row_spec(3, extra_css = "border-top: 2px solid") |>
  kable_styling(
    bootstrap_options = c("striped", "condensed"),
    latex_options = c("striped")
  )
```


::: {.guidedpractice data-latex=""}
在处理组的 224 名患者中，有 45 名在第一年内发生了卒中。
请根据这两个数字，计算处理组中在第一年末发生卒中的患者比例。
（注：所有“指导练习”的答案都附在脚注中！）[^01-data-hello-1]
:::

[^01-data-hello-1]: 224 名患者在 365 天内发生卒中的比例：$45/224 = 0.20$。

我们可以从表中计算汇总统计量，以便更好地了解支架处理在两组间的影响有何不同。
**汇总统计量**是概括样本数据的单一数字。\index{summary statistic}
例如，研究一年后的主要结果可以通过两个汇总统计量来描述：处理组和对照组中发生卒中的人的比例。

```{r}
#| include: false
terms_chp_1 <- c(terms_chp_1, "summary statistic")
```



-   处理（支架）组中发生卒中的比例：$45/224 = 0.20 = 20\%.$
-   对照组中发生卒中的比例：$28/227 = 0.12 = 12\%.$

这两个汇总统计量有助于寻找组间差异，而我们得到了一个令人意外的结果：治疗组中额外有 8% 的患者发生了卒中！
这很重要，原因有两点。
首先，这与医生们的预期相反，他们原本预期支架会*降低*卒中发生率。
其次，它引出了一个统计问题：数据是否显示了组间"真实"的差异？

\clearpage

这第二个问题很微妙。
假设你抛一枚硬币 100 次。
尽管在任何一次抛掷中硬币正面朝上的概率是50%，但我们可能不会恰好观察到50次正面朝上。
这种类型的变异性几乎存在于任何类型的数据生成过程中。
支架研究中观察到的8%差异正是由于这种自然变异性。
然而，我们观察到的差异越大（对于特定的样本量），就越难以相信该差异仅仅是由偶然性造成的。
因此，我们真正要问的是：如果支架实际上没有效果，那么我们观察到如此大差异的可能性有多大？

虽然我们尚未掌握统计工具来完全独立地解答这个问题，但我们可以理解已发表分析的结论：在这项针对卒中患者的研究中，有强有力的证据表明支架造成了伤害。

**注意：** 不要将这项研究的结果推广到所有患者和所有支架。
这项研究关注的是具有非常特定特征、且自愿参加本研究的患者，他们可能无法代表所有卒中患者。
此外，支架种类繁多，而本研究仅考虑了自膨式 Wingspan 支架（Boston Scientific）。
不过，这项研究确实给了我们一个重要的教训：我们应该对意外发现保持警觉。

## 数据基础 {#sec-data-basics}

有效地呈现和描述数据是大多数分析的第一步。
本节将介绍一种组织数据的结构，以及一些将贯穿全书使用的术语。

### 观测、变量与数据矩阵

@tbl-loan50-df 显示了通过 Lending Club（一家点对点借贷公司）提供的 50 笔随机抽样贷款数据集中的六行数据。
这个数据集将被称为 `loan50`。

::: {.data data-latex=""}
[`loan50`](http://openintrostat.github.io/openintro/reference/loans_full_schema.html) 数据可以在 [**openintro**](http://openintrostat.github.io/openintro) R 包中找到。
:::

表中的每一行代表一笔贷款。
一行的正式名称是 \index{case}**观测单位** 或 \index{observation}**观测** 或 \index{unit of observation}**观测单位**。
各列代表每笔贷款的特征，其中每一列被称为一个 \index{variable}**变量**。
例如，第一行代表一笔 22,000 美元、利率为 10.90% 的贷款，借款人位于新泽西州（NJ），收入为 \$59,000。

```{r}
#| include: false
terms_chp_1 <- c(
  terms_chp_1,
  "case",
  "unit of observation",
  "observation",
  "variable"
)
```


::: {.guidedpractice data-latex=""}
在 @tbl-loan50-df 中，第一笔贷款的等级是什么？该借款人的住房所有权状态是什么？
提醒：对于这些引导练习，你可以在脚注中核对答案。[^01-data-hello-2]
:::

[^01-data-hello-2]: 该贷款的等级是 B，借款人租房居住。

在实践中，提出明确问题以确保理解数据的重要方面尤为重要。
例如，确保我们始终了解每个变量的含义及其测量单位，这一点至关重要。
`loan50` 数据集中变量的描述见 @tbl-loan-50-variables。

```{r}
#| label: tbl-loan50-df
#| tbl-cap: "`loan50` 数据集的六条观测。"
#| tbl-pos: H
loan50 |>
  select(
    loan_amount,
    interest_rate,
    term,
    grade,
    state,
    total_income,
    homeownership
  ) |>
  slice_head(n = 6) |>
  kbl(
    linesep = "",
    booktabs = TRUE,
    row.names = TRUE,
    format.args = list(big.mark = ",")
  ) |>
  kable_styling(
    bootstrap_options = c("striped", "condensed"),
    latex_options = c("striped")
  )
```


```{r}
#| label: tbl-loan-50-variables
#| tbl-cap: "`loan50` 数据集的变量及其描述。"
#| tbl-pos: H
loan50_var_def <- tribble(
  ~variable       , ~description                                                                                                              ,
  "loan_amount"   , "贷款金额，单位为美元。"                                                                             ,
  "interest_rate" , "贷款利率，以年百分比表示。"                                                                     ,
  "term"          , "贷款期限，总是以整数月份设定。"                                                ,
  "grade"         , "贷款等级，取值为 A 到 G，代表贷款质量和还款可能性。" ,
  "state"         , "借款人居住的美国州。"                                                                                    ,
  "total_income"  , "借款人的总收入（包括任何第二份收入），单位为美元。"                                                    ,
  "homeownership" , "表示此人是拥有住房、有抵押贷款的住房，还是租房。"
)

loan50_var_def |>
  kbl(
    linesep = "",
    booktabs = TRUE,
    col.names = c("变量", "描述")
  ) |>
  kable_styling(
    bootstrap_options = c("striped", "condensed"),
    latex_options = c("striped"),
    full_width = FALSE
  ) |>
  column_spec(1, monospace = TRUE) |>
  column_spec(2, width = "30em")
```



@tbl-loan50-df 中的数据构成了一个 \index{data frame}**数据框**，这是一种便捷且常见的数据组织方式，尤其是在电子表格中收集数据时。
如果一个数据框的每一行都是一个唯一的观测单位，每一列都是一个变量，每个单元格都是一个单一值，则通常被称为 \index{tidy data}**整洁数据** [@wickham2014]。

```{r}
#| include: false
terms_chp_1 <- c(terms_chp_1, "data frame", "tidy data")
```



在记录数据时，除非有充分的理由使用其他结构，否则应使用整洁的数据框。
这种结构允许以新行的形式添加新的观测单位，或以新列的形式添加新的变量，便于进行可视化、汇总和其他统计分析。

::: {.guidedpractice data-latex=""}
课程中作业、测验和考试的成绩通常记录在数据框形式的成绩册中。
你会如何使用数据框来组织一门课程的成绩数据？
描述观测单位和变量。[^01-data-hello-3]
:::

[^01-data-hello-3]: 可以遵循多种策略。
    一种常见策略是让每个学生表示为一行，然后为每项作业、测验或考试添加一列。
    在这种结构下，很容易通过查看单独的一行来了解学生的成绩历史。
    还应该包含一些列来记录学生信息，例如用一列列出学生姓名。

::: {.guidedpractice data-latex=""}
我们考虑美国 3,142 个县的数据，其中包括每个县的名称、所在州、2017 年的人口、2010 年至 2017 年的人口变化、贫困率以及其他九个特征。
如何将这些数据组织在一个数据框中？[^01-data-hello-4]
:::

[^01-data-hello-4]: 每个县可看成一个观测单位，每个观测单位记录了十一条信息。
    一个包含 3,142 行和 14 列的表可以容纳这些数据，其中每一行代表一个县，每一列代表一条特定的信息。

上述引导练习中描述的数据就是 `county` 数据集，它以数据框的形式呈现在 @tbl-county-df 中。
该数据集中的变量（包括未在 @tbl-county-df 中展示的变量）均在 @tbl-county-variables 中进行了描述。

```{r}
#| label: tbl-county-df
#| tbl-cap: "`county` 数据集的六个观测和六个变量。"
#| tbl-pos: H
county |>
  select(name, state, pop2017, pop_change, unemployment_rate, median_edu) |>
  slice_head(n = 6) |>
  kbl(
    linesep = "",
    booktabs = TRUE,
    format.args = list(big.mark = ",")
  ) |>
  kable_styling(
    bootstrap_options = c("striped", "condensed"),
    latex_options = c("striped")
  )
```


```{r}
#| label: tbl-county-variables
#| tbl-cap: "`county` 数据集的变量及其描述。"
#| tbl-pos: H
county_var_def <- tribble(
  ~variable           , ~description                                                                                                                 ,
  "name"              , "县名称。"                                                                                                            ,
  "state"             , "州名称。"                                                                                                             ,
  "pop2000"           , "2000 年人口。"                                                                                                        ,
  "pop2010"           , "2010 年人口。"                                                                                                        ,
  "pop2017"           , "2017 年人口。"                                                                                                        ,
  "pop_change"        , "2010 年至 2017 年的人口变化（百分比）。"                                                                          ,
  "poverty"           , "2017 年贫困人口百分比。"                                                                                  ,
  "homeownership"     , "2006-2010 年住房自有率。"                                                                                             ,
  "multi_unit"        , "多单元房屋比例：位于多单元结构中的住房单元的百分比，2006-2010 年。"                                    ,
  "unemployment_rate" , "2017 年失业率。"                                                                                                 ,
  "metro"             , "该县是否包含大都会区，取 `yes` 或 `no` 值。"                                       ,
  "median_edu"        , "2013-2017 年受教育水平中位数，取 `below_hs`、`hs_diploma`、`some_college` 或 `bachelors` 值。"             ,
  "per_capita_income" , "2013-2017 年人均收入。"                                                                                ,
  "median_hh_income"  , "家庭收入中位数。"                                                                                                   ,
  "smoking_ban"       , "描述 2010 年实施的县级禁烟令类型，取 `none`、`partial` 或 `comprehensive` 值。"
)

county_var_def |>
  kbl(
    linesep = "",
    booktabs = TRUE,
    col.names = c("变量", "描述")
  ) |>
  kable_styling(
    bootstrap_options = c("striped", "condensed"),
    latex_options = c("striped")
  ) |>
  column_spec(1, monospace = TRUE) |>
  column_spec(2, width = "30em")
```


::: {.data data-latex=""}
[`county`](http://openintrostat.github.io/usdata/reference/county.html) 数据可以在 [**usdata**](http://openintrostat.github.io/usdata) R 包中找到。
:::

### 变量类型 {#sec-variable-types}

考察 `county` 数据集中的 `unemployment_rate`、`pop2017`、`state` 和 `median_edu` 变量。
每个变量都与其他三个有着本质的不同，但其中一些又具有共同的特性。

首先考虑 `unemployment_rate`，它被称为 \index{variable!numerical}**数值**变量，因为它可以取广泛的数值，并且对这些值进行加、减或求平均是有意义的。
另一方面，我们不会将报告电话区号的变量归类为数值变量，因为区号的平均值、总和与差值没有任何明确的含义。
相反，我们会将区号视为分类变量。

```{r}
#| include: false
terms_chp_1 <- c(terms_chp_1, "numerical")
```



`pop2017` 变量也是数值变量，尽管它看起来和 `unemployment_rate` 略有不同。
这个表示人口数量的变量只能取非负整数 (0, 1, 2, ...)。
因此，人口变量被称为**离散**\index{variable!discrete}变量，因为它只能取跳跃式的数值。
另一方面，失业率变量被称为**连续**\index{variable!continuous}变量。

```{r}
#| include: false
terms_chp_1 <- c(terms_chp_1, "discrete", "continuous")
```



加上华盛顿特区后，变量 `state` 最多可以取 51 个值：Alabama, Alaska, ..., Wyoming。
因为其取值本身是类别，`state` 被称为**分类**\index{variable!categorical}变量，而可能的值（州名）被称为该变量的**水平**\index{variable!levels}（例如 District of Columbia, Alabama, Alaska 等）。

```{r}
#| include: false
terms_chp_1 <- c(terms_chp_1, "categorical", "level")
```



最后，考虑变量 `median_edu`，它描述了县居民的中位教育水平，在每个县的取值为 `below_hs`、`hs_diploma`、`some_college` 或 `bachelors`。
这个变量看起来像是一个混合体：它是分类变量，但其水平具有自然的顺序。
具有这种性质的变量称为**有序**\index{variable!ordinal}变量，而没有这种特殊顺序的普通分类变量称为**名义**\index{variable!nominal}变量。
为了简化分析，本书中的任何分类变量都将视为名义（无序）分类变量（参见 @fig-variables）。

```{r}
#| include: false
terms_chp_1 <- c(terms_chp_1, "ordinal", "nominal")
```


```{r}
#| label: fig-variables
#| fig-cap: 变量按其各自类型的细分。
#| fig-asp: 0.4
#| fig-alt: |
#|   变量类型可细分为数值型（可以是离散或连续的）和分类型（可以是有序的或名义的）。
par_og <- par(no.readonly = TRUE) # save original par
par(mar = rep(0, 4))
plot(c(-0.15, 1.3), 0:1, type = "n", axes = FALSE)

text(0.6, 0.9, "all variables")
rect(0.4, 0.8, 0.8, 1)

text(0.25, 0.5, "numerical")
rect(0.1, 0.4, 0.4, 0.6)
arrows(0.45, 0.78, 0.34, 0.62, length = 0.08)

text(0.9, 0.5, "categorical")
rect(0.73, 0.4, 1.07, 0.6)
arrows(0.76, 0.78, 0.85, 0.62, length = 0.08)

text(0, 0.1, "discrete")
rect(-0.17, 0, 0.17, 0.2)
arrows(0.13, 0.38, 0.05, 0.22, length = 0.08)

text(0.39, 0.1, "continuous")
rect(0.25, 0, 0.53, 0.2)
arrows(0.35, 0.38, 0.4, 0.22, length = 0.08)

text(0.77, 0.105, "ordinal")
rect(0.64, 0, 0.9, 0.2)
arrows(0.82, 0.38, 0.77, 0.22, length = 0.08)

text(1.12, 0.1, "nominal")
rect(0.99, 0, 1.25, 0.2)
arrows(1.02, 0.38, 1.1, 0.22, length = 0.08)
par(par_og) # restore original par
```


::: {.workedexample data-latex=""}
数据收集自一门统计学课程的学生。
记录了三个变量：兄弟姐妹的数量、学生身高，以及学生此前是否修读过统计学课程。
将每个变量分类为连续数值型、离散数值型或分类变量。

------------------------------------------------------------------------

兄弟姐妹的数量和学生身高是数值变量。
由于兄弟姐妹的数量是计数，因此它是离散的。
身高的取值是连续变化的，所以它是连续数值变量。
最后一个变量将学生分为两类——修读过和未修读过统计学课程——因此它是分类变量。
:::

::: {.guidedpractice data-latex=""}
一项实验正在评估一种新药治疗偏头痛的效果。
变量 `group` 用于指示每位患者的实验分组：处理组或对照组。
变量 `num_migraines` 代表患者在 3 个月内经历的偏头痛次数。
将每个变量分类为数值型或分类变量？[^01-data-hello-5]
:::

[^01-data-hello-5]: `group` 变量只能取两个组名之一，因此它是分类变量。
    `num_migraines` 变量描述的是偏头痛次数的计数，这是一个基本算术运算有意义的结果变量，这意味着它是数值型结果变量；更具体地说，由于它代表的是计数，`num_migraines` 是离散数值变量。

### 变量间的关系 {#sec-variable-relations}

许多分析都源于研究者想要探索两个或多个变量之间的关系。
一位社会科学家可能想要回答以下某些问题：

> 人口增长幅度高于平均数的县，往往对应着家庭收入中位数较高还是较低的县？

> 如果某县的自有住房率低于全国平均数，那么该县住房单元中属于多单元结构（如公寓、共管公寓）的比例，往往会高于还是低于全国平均数？

> 教育水平中位数能在多大程度上解释美国各县的家庭收入中位数？

要回答这些问题，必须收集数据，例如 @tbl-county-df 中显示的 `county` 数据集。
考察 \index{summary statistic}**汇总统计量**可以为每个问题的具体情况提供数值上的见解。
或者，也可以使用图形对数据进行可视化探索，这有可能比汇总统计量提供更多见解。

\clearpage

\index{scatterplot}**散点图**是一种用于研究两个数值变量之间关系的图形。
@fig-county-multi-unit-homeownership 展示了变量 `homeownership`（自有住房率）和 `multi_unit`（多单元结构住房单元百分比）之间的关系。
图上的每个点代表一个县。
例如，高亮点对应的是 `county` 数据集中的 413 号县：佐治亚州的查特胡奇县，其39.4%的住房单元为多单元结构，自有住房率为31.3%。
散点图表明这两个变量之间存在关联：多单元结构住房比例较高的县，其自有住房率往往较低。
我们可能会集思广益，探讨为何存在这种关联，并对每个想法进行调查，以确定哪些是最合理的解释。

```{r}
#| label: fig-county-multi-unit-homeownership
#| fig-cap: 美国各县自有住房率与多单元结构住房单元百分比关系的散点图。高亮点代表佐治亚州查特胡奇县，该县的多单元住房比例为 39.4%，
#|   自有住房率为 31.3%。
#| fig-alt: 美国各县自有住房率（y 轴）与多单元结构住房单元百分比（x 轴）关系的散点图。佐治亚州查特胡奇县的观测值被高亮显示，其多单元住房比例为 39.4%，
#|   自有住房率为 31.3%。
ggplot(county, aes(x = multi_unit, y = homeownership)) +
  geom_point(alpha = 0.3, fill = IMSCOL["black", "full"], shape = 21) +
  labs(
    x = "多单元结构住房单元百分比",
    y = "自有住房率"
  ) +
  geom_point(
    data = county |> filter(name == "Chattahoochee County"),
    size = 3,
    stroke = 2,
    color = IMSCOL["red", "full"],
    shape = 1
  ) +
  geom_text(
    data = county |> filter(name == "Chattahoochee County"),
    label = "Chattahoochee County",
    fontface = "italic",
    nudge_x = 21,
    nudge_y = -5,
    color = IMSCOL["red", "full"]
  ) +
  guides(color = FALSE) +
  geom_segment(
    data = county |> filter(name == "Chattahoochee County"),
    aes(
      x = 0,
      y = homeownership,
      xend = multi_unit,
      yend = homeownership,
      color = IMSCOL["red", "full"]
    ),
    linetype = "dashed"
  ) +
  geom_segment(
    data = county |> filter(name == "Chattahoochee County"),
    aes(
      x = multi_unit,
      y = 0,
      xend = multi_unit,
      yend = homeownership,
      color = IMSCOL["red", "full"]
    ),
    linetype = "dashed"
  ) +
  scale_x_continuous(labels = percent_format(scale = 1)) +
  scale_y_continuous(labels = percent_format(scale = 1))
```



由于该图呈现出一种可辨别的模式，因此我们说多单元住房比例和自有住房率是**有关联的**。
当两个变量彼此间显示出某种联系时，它们被称为**有关联的**\index{association}变量。

```{r}
#| include: false
terms_chp_1 <- c(terms_chp_1, "associated")
```


::: {.guidedpractice data-latex=""}
查看 @tbl-loan-50-variables 中描述的 `loan50` 数据集里的变量。
针对 `loan50` 数据集中你感兴趣的变量间可能存在的关联，提出两个问题。[^01-data-hello-6]
:::

[^01-data-hello-6]: 两个示例问题：(1) 贷款金额与总收入之间有什么关联？
    (2) 如果某人的收入高于平均数，那么其贷款利率倾向于高于还是低于平均数？

::: {.workedexample data-latex=""}
此示例考察了2010年至2017年间各县的人口百分比变化与家庭收入中位数之间的关系，该关系在 @fig-county-pop-change-med-hh-income 中被可视化为散点图。
这些变量有关联吗？

------------------------------------------------------------------------

一个县的家庭收入中位数越大，该县观测到的人口增长率就越高。
虽然并非每个家庭收入中位数较高的县都有更高的人口增长率，但图中的趋势是明显的。
由于变量之间存在某种关系，因此它们是有关联的。
:::

```{r}
#| label: fig-county-pop-change-med-hh-income
#| fig-cap: |
#|   显示人口变化与家庭收入中位数关系的散点图。
#|   肯塔基州的奥克斯利县被高亮显示，该县在 2010 至 2017 年间人口减少了 3.63%，
#|   家庭收入中位数为 22,736 美元。
#| fig-alt: |
#|   一张显示人口变化（y轴）与家庭收入中位数（x轴）关系的散点图。
#|   肯塔基州的奥克斯利县被高亮显示，该县在 2010 至 2017 年间人口减少了 3.63%，
#|   家庭收入中位数为 22,736 美元。
ggplot(county, aes(x = median_hh_income, y = pop_change)) +
  geom_point(alpha = 0.3, fill = IMSCOL["black", "full"], shape = 21) +
  labs(
    x = "家庭收入中位数",
    y = "7年间人口变化"
  ) +
  geom_point(
    data = county |> filter(name == "Owsley County"),
    size = 3,
    stroke = 2,
    color = IMSCOL["red", "full"],
    shape = 1
  ) +
  guides(color = FALSE) +
  geom_text(
    data = county |> filter(name == "Owsley County"),
    label = "Owsley\nCounty",
    fontface = "italic",
    nudge_x = -2000,
    nudge_y = 10,
    color = IMSCOL["red", "full"],
    hjust = 1
  ) +
  geom_segment(
    data = county |> filter(name == "Owsley County"),
    aes(
      x = 0,
      y = pop_change,
      xend = median_hh_income,
      yend = pop_change,
      color = IMSCOL["red", "full"]
    ),
    linetype = "dashed"
  ) +
  geom_segment(
    data = county |> filter(name == "Owsley County"),
    aes(
      x = median_hh_income,
      y = -40,
      xend = median_hh_income,
      yend = pop_change,
      color = IMSCOL["red", "full"]
    ),
    linetype = "dashed"
  ) +
  scale_x_continuous(labels = dollar_format(scale = 0.001, suffix = "K")) +
  scale_y_continuous(labels = percent_format(scale = 1), limits = c(-40, 40))
```



由于 @fig-county-multi-unit-homeownership 中呈现下降趋势——拥有更多多单元结构住房单元的县，其住房自有率往往较低——我们称这些变量是**负关联**\index{association}的。
图 @fig-county-pop-change-med-hh-income 中 `median_hh_income` 和 `pop_change` 变量之间的关系展示了**正关联**\index{association}，即家庭收入中位数越高的县，其人口增长率往往也越高。

```{r}
#| include: false
terms_chp_1 <- c(terms_chp_1, "positive association", "negative association")
```



如果两个变量之间没有关联，则称它们是**独立的**\index{independence}\index{independent}。
也就是说，如果两个变量之间没有明显的关系，那么它们就是独立的。

```{r}
#| include: false
terms_chp_1 <- c(terms_chp_1, "independent")
```


::: {.important data-latex=""}
**关联或独立，非此即彼。**

一对变量要么以某种方式相关（有关联的），要么不相关（独立的）。
没有哪对变量能同时既有关联又相互独立。
:::

### 解释变量和响应变量

当我们探究两个变量之间的关系时，有时还想确定一个变量的变化是否会导致另一个变量的变化。
请思考以下对之前关于 `county` 数据集问题的换一种表述：

> 如果一个县的家庭收入中位数有所提高，这是否会推动其人口增长？

在这个问题中，我们是在探究一个变量是否影响另一个变量。
如果这是我们的潜在假设，那么在所假设的关系中，*家庭收入中位数*就是**解释变量**\index{explanatory variable}\index{variable!explanatory}，而*人口变化*则是**响应变量**\index{response variable}\index{variable!response}。[^01-data-hello-7]

[^01-data-hello-7]: 在一些学科中，习惯将解释变量称为**独立变量**\index{variable!independent}\index{independent variable}，将响应变量称为**相依变量**\index{variable!dependent}\index{dependent variable}。
    然而，这种做法可能造成混淆，因为一对变量之间可能是*独立的*或*相依的*，所以我们避免使用这种说法。

```{r}
#| include: false
terms_chp_1 <- c(
  terms_chp_1,
  "explanatory variable",
  "response variable",
  "dependent"
)
```


::: {.important data-latex=""}
**解释变量和响应变量。**

当我们怀疑一个变量可能在因果上影响另一个变量时，我们将第一个变量标记为解释变量，第二个标记为响应变量。
即使没有因果关系，只要**响应**变量可以根据**解释**变量进行预测，我们也会使用**解释**和**响应**这两个术语来描述变量。

<center>解释变量 $\rightarrow$ *可能影响* $\rightarrow$ 响应变量</center>

<br> 对于许多变量对，不存在假设的关系，在这种情况下，这些标签不会应用于任何一个变量。
:::

要记住，这样标记变量的行为并不能保证存在因果关系。
正式评估一个变量是否引起另一个变量的变化，需要通过实验来进行。

### 观察性研究和实验

数据收集主要有两种类型：实验和观察性研究。

当研究人员想要评估特定特征、处理或条件的效果时，他们会进行一项**实验**\index{experiment}\index{study!experiment}。
例如，我们可能怀疑饮用高热量能量饮料会提高比赛成绩。
为了检验解释变量（跑者是否饮用了能量饮料）和响应变量（比赛用时）之间是否真的存在因果关系，研究人员会抽取一个由个体组成的样本并将其分成若干组。
每组中的个体被*分配*一种处理。
当个体被随机分配到某个组时，该实验称为**随机化实验**\index{study!randomized experiment}\index{randomized experiment}。
随机分配将研究中的参与者组织成在所有方面都大致相等的组，从而使我们能够控制可能影响结果变量的任何混杂变量（例如，健康水平、比赛经验等）。（关于混杂变量的更多信息，参见 @sec-principles-experimental-design。）
例如，实验中的每位跑者可以被随机分配（比如通过抛硬币的方式）到两组之一：第一组接受**安慰剂**\index{placebo}（假处理，在此例中是无热量饮料），第二组接受高热量能量饮料。
关于另一个实验的例子，参见 @sec-case-study-stents-strokes 中的案例研究，尽管该研究未使用安慰剂。

```{r}
#| include: false
terms_chp_1 <- c(terms_chp_1, "experiment", "randomized experiment", "placebo")
```



当研究人员以不直接干扰数据产生过程的方式收集数据时，他们进行的是**观察性研究**\index{study!observational}\index{observational study}。
例如，研究人员可能通过调查、查阅医疗或公司记录，或跟踪一个**队列**\index{cohort}\index{study!cohort}的许多相似个体来收集信息，从而形成关于某些疾病为何可能发生的假设。
在每种情况下，研究人员仅仅是观测产生的数据。
一般而言，观察性研究可以提供变量之间自然发生的**关联**的证据，但它们自身无法显示**因果**联系，因为它们没有提供控制混杂变量的机制。（关于混杂变量的更多信息，参见 @sec-principles-experimental-design。）

```{r}
#| include: false
terms_chp_1 <- c(terms_chp_1, "observational study", "cohort")
```


::: {.important data-latex=""}
**关联** $\neq$ **因果**。

一般而言，关联并不意味着因果。
随机化实验的一个优势是，用这样的研究更容易确立因果关系。
其主要原因是观察性研究不控制混杂变量，因此用观察性研究确立因果关系需要高级的统计方法（这些方法超出了本书的范围）。
在第 @sec-principles-experimental-design 节讨论实验时，我们会重新探讨混杂的概念。
:::

\vspace{10mm}

## 章节回顾 {#sec-chp1-review}

### 总结

本章带你走进了数据的世界。
数据可以有多种组织形式，但**整洁数据**——其中每一行代表一个**观测**，每一列代表一个**变量**——最便于进行统计分析。
本章的许多概念在我们接下来进行端到端的数据分析时还将再次出现。
在下一章，你将学习如何设计研究来收集所需的数据，从而在所期望的推断范围内得出结论。

### 术语

本章引入的术语列在 @tbl-terms-chp-1 中。
如果你不确定其中某些术语的含义，建议返回正文回顾它们的定义。
你应该能很容易找到它们，因为它们都以**粗体**显示。

```{r}
#| label: tbl-terms-chp-1
#| tbl-cap: 本章引入的术语。
#| tbl-pos: H
make_terms_table(terms_chp_1)
```



\clearpage

## 练习题 {#sec-chp1-exercises}

奇数编号练习题的答案见 [附录 -@sec-exercise-solutions-01]。

::: {.exercises data-latex=""}

{{< include exercises/_01-ex-data-hello.qmd >}}

:::
