# 应用：数据 {#sec-data-applications}

```{r}
#| include: false
source("_common.R")
```



## 案例研究：奥运 1500 米 {#sec-case-study-paralympics}

虽然许多人可能每四年（或者如果你同时喜爱夏季和冬季运动，那就是每两年）都会紧盯着奥运会，但残奥会的受欢迎程度却不及奥运会，尽管它们同样充满竞争的魅力。

残奥会最初是为了帮助二战中受伤的士兵康复而设立的。
第一届残奥会于 1960 年在意大利罗马举行。
自 1988 年（韩国首尔）以来，夏季和冬季残奥会都在奥运会几周后于同一城市举行。

在本案例研究中，我们引入一个数据集，用于比较奥运会和残奥会 1500 米跑步比赛（即奥林匹克“英里”，尽管比一英里略短）的金牌完赛者。
本案例研究的目标是引导你了解数据科学家首次拿到数据集时的操作步骤。
我们还将对后续关于探索性数据分析的章节中将介绍的概念和技术做一些“铺垫”。
最后，我们将介绍 [Simpson 悖论](https://en.wikipedia.org/wiki/Simpson%27s_paradox)，并讨论理解分析中多个变量影响的重要性。

::: {.data data-latex=""}
[`paralympic_1500`](http://openintrostat.github.io/openintro/reference/paralympic_1500.html) 数据集可在 [openintro](http://openintrostat.github.io/openintro/) R 包中找到。
:::

[表 -@tbl-paralympic-df-tail]展示了数据集的最后五行，即最近五场 1500 米比赛。
请注意，其中包含来自男子组和女子组的选手，以及具有不同视觉障碍级别（T11、T12、T13 和 Olympic）的选手。
T11 运动员几乎完全丧失视力，他们戴着全黑眼罩跑步，并允许配有一名领跑员。
T12 和 T13 运动员有一定程度的视觉障碍，而奥运会选手的视力则没有规定。

当你遇到一个新的数据集时，像我们在 [表 -@tbl-paralympic-df-tail]中所做的那样，看一眼最后几行应当成为一种习惯。
查看数据的前几行也很有帮助，这有助于了解数据中可能在最后几行不太明显的其他特征。
[表 -@tbl-paralympic-df-head]显示了 `paralympic_1500` 数据集的前五行，从中可以看出，至少在前五届奥运会中，没有女子组或残奥会的选手。

```{r}
#| label: tbl-paralympic-df-tail
#| tbl-cap: "`paralympic_1500` 数据集的最后五行。"
#| tbl-pos: H
paralympic_1500 |>
  rowid_to_column() |>
  slice_tail(n = 5) |>
  kbl(
    col.names = c(
      "",
      "year",
      "city",
      "country_of_games",
      "division",
      "type",
      "name",
      "country_of_athlete",
      "time",
      "time_min"
    ),
    linesep = "",
    booktabs = TRUE,
    row.names = FALSE
  ) |>
  kable_styling(
    bootstrap_options = c("striped", "condensed"),
    latex_options = c("striped")
  ) |>
  column_spec(3, width = "3em") |>
  column_spec(4, width = "4em") |>
  column_spec(7, width = "5em") |>
  column_spec(8, width = "5em") |>
  column_spec(10, width = "4em")
```


```{r}
#| label: tbl-paralympic-df-head
#| tbl-cap: "`paralympic_1500` 数据集的前五行。"
#| tbl-pos: H
paralympic_1500 |>
  rowid_to_column() |>
  slice_head(n = 5) |>
  kbl(
    col.names = c(
      "",
      "year",
      "city",
      "country_of_games",
      "division",
      "type",
      "name",
      "country_of_athlete",
      "time",
      "time_min"
    ),
    linesep = "",
    booktabs = TRUE,
    row.names = FALSE
  ) |>
  kable_styling(
    bootstrap_options = c("striped", "condensed"),
    latex_options = c("striped")
  ) |>
  column_spec(3, width = "3em") |>
  column_spec(4, width = "4em") |>
  column_spec(7, width = "5em") |>
  column_spec(8, width = "5em") |>
  column_spec(10, width = "4em")
```



在这个阶段，思考数据是如何收集的也很有用，因为这会影响你基于数据分析所能作出的推断范围。

::: {.guidedpractice data-latex=""}
这些数据是来自观察性研究还是实验？[^03-data-applications-1]
:::

[^03-data-applications-1]: 这是一项观察性研究。研究人员收集了过去奥运会和残奥会金牌赛的成绩数据。

::: {.guidedpractice data-latex=""}
数据集中有 `r nrow(paralympic_1500)` 行和 `r ncol(paralympic_1500)` 列。每一行和每一列代表什么？[^03-data-applications-2]
:::

[^03-data-applications-2]: 每一行代表一场 1500 米金牌赛，每一列代表包含每场比赛相关信息的一个变量。

确定行和列之后，查阅数据字典以了解数据集中每列的含义会很有帮助。
数据字典在 [表 -@tbl-paralympic-var-def]中提供。

```{r}
#| label: tbl-paralympic-var-def
#| tbl-cap: |
#|   `paralympic_1500` 数据集的变量及其描述。
#| tbl-pos: H
paralympic_var_def <- tribble(
  ~variable            , ~description                                                  ,
  "year"               , "举办赛事的年份。"                                               ,
  "city"               , "赛事举办城市。"                                                 ,
  "country_of_games"   , "赛事举办国。"                                                   ,
  "division"           , "组别：`Men`（男子）或 `Women`（女子）。"                         ,
  "type"               , "类型：`Olympic`、`T11`、`T12` 或 `T13`。"                       ,
  "name"               , "运动员姓名。"                                                   ,
  "country_of_athlete" , "运动员所属国家。"                                                ,
  "time"               , "金牌赛成绩，以分:秒表示。"                                       ,
  "time_min"           , "金牌赛成绩，以十进制分钟表示（分 + 秒/60）。"
)

paralympic_var_def |>
  kbl(
    linesep = "",
    booktabs = TRUE,
    col.names = c("变量", "描述")
  ) |>
  kable_styling(
    bootstrap_options = c("striped", "condensed"),
    latex_options = c("striped"),
    full_width = TRUE
  ) |>
  column_spec(1, monospace = TRUE) |>
  column_spec(2, width = "30em")
```



我们现在对每一列代表什么有了更好的理解，但对每个变量的特征还不太了解。

::: {.workedexample data-latex=""}
判断 `paralympic_1500` 数据集中的每个变量是数值变量还是分类变量。
对于数值变量，进一步将其分类为连续的或离散的。
对于分类变量，判断该变量是否为有序变量。

------------------------------------------------------------------------

数据集中的数值变量有 `year`（离散的）和 `time_min`（连续的）。
分类变量有 `city`、`country_of_games`、`division`、`type`、`name` 和 `country_of_athlete`。
`time` 变量的分类比较棘手——我们可以将其视为数值变量，但它被归类为分类变量。
它之所以被归为分类变量，是因为冒号 `:` 将分钟和秒分隔开了。
有时，（ [表 -@tbl-paralympic-var-def]中提供的）数据字典并不足以支持完整的分析，我们需要回到数据源，努力更好地理解数据，才能有效地继续进行分析。
:::

接下来，让我们试着进一步了解每个变量。
对于分类变量，这包括弄清楚它们的水平有哪些，以及它们在数据中出现的频率。
[图 -@fig-paralympic-cat]显示了此数据集中两个分类变量的分布。
我们可以看到，美国举办运动会的次数最多，但赢得 1500 米比赛金牌最多的是来自英国和肯尼亚的选手。
有许多国家仅有一位 1500 米金牌得主。
类似地，也有很多国家仅举办过一次运动会。
在过去的一个世纪里，来自某一特定地区的运动员所属国家的名称发生了变化，包括 Russian Federation（俄罗斯联邦）、Unified Team（独联体队）和 Russian Paralympic Committee（俄罗斯残奥委会）。
这两个可视化图形都是条形图，你将在 [第 -@sec-explore-categorical 章]中学到更多关于条形图的知识。

同样地，我们也可以检查数值变量的分布。
根据 [表 -@tbl-paralympic-df-tail]和 [表 -@tbl-paralympic-df-head]，我们已经知道 1500 米成绩大多在 3.5 分钟到 4.5 分钟之间。
我们可以按组别和比赛类型对 1500 米成绩进行细分。
[表 -@tbl-paralympic-summary]显示了按组别和比赛类型细分的 1500 米成绩的均值、最小值和最大值。
回想一下，男子奥运组别自 1896 年就已开始举行，而男子残奥组别仅始于 1960 年。
因此，对于最长的比赛时间，应结合运动会的举办年份来考虑。

```{r}
#| label: fig-paralympic-cat
#| fig-cap: |
#|   `paralympic_1500` 数据集中分类变量的分布。
#| fig-subcap:
#|   - 举办运动会的国家
#|   - 运动员所属国
#| fig-alt: |
#|   两幅独立的条形图。左图统计了来自各个国家的金牌运动员数量：英国有8位顶尖选手，
#|   肯尼亚有7位，突尼斯和阿尔及利亚各有5位。右图统计了在各个国家举办过的运动会
#|   届数：美国主办过4届，英国主办过3届，日本、希腊、德国、法国和澳大利亚各主办过两届。
#| fig-asp: 2
#| fig-width: 4
#| layout-ncol: 2
paralympic_1500 |>
  group_by(country_of_games, year) |>
  sample_n(size = 1) |>
  ungroup() |>
  group_by(country_of_games) |>
  count(country_of_games, sort = TRUE) |>
  ungroup() |>
  mutate(country_of_games = fct_reorder(country_of_games, n)) |>
  ggplot(aes(
    y = country_of_games,
    x = n,
    fill = fct_rev(country_of_games)
  )) +
  geom_col(show.legend = FALSE) +
  scale_fill_openintro() +
  labs(
    x = "计数",
    y = NULL,
    title = "运动会举办国"
  ) +
  theme(plot.title.position = "plot")

paralympic_1500 |>
  group_by(country_of_athlete, year) |>
  sample_n(size = 1) |>
  ungroup() |>
  group_by(country_of_athlete) |>
  count(country_of_athlete, sort = TRUE) |>
  ungroup() |>
  mutate(country_of_athlete = fct_reorder(country_of_athlete, n)) |>
  ggplot(aes(y = country_of_athlete, x = n)) +
  geom_col(show.legend = FALSE) +
  labs(
    x = "计数",
    y = NULL,
    title = "运动员所属国"
  ) +
  theme(plot.title.position = "plot")
```


```{r}
#| label: tbl-paralympic-summary
#| tbl-cap: |
#|   1500米比赛金牌成绩的均值、最小值和最大值，按组别和比赛类型细分。
#| tbl-pos: H
paralympic_1500 |>
  group_by(division, type) |>
  summarise(
    mean = round(mean(time_min), 3),
    min = round(min(time_min), 3),
    max = round(max(time_min), 3)
  ) |>
  kbl(linesep = "", booktabs = TRUE) |>
  kable_styling(
    bootstrap_options = c("striped", "condensed"),
    latex_options = c("striped")
  )
```



**有趣的事实！**
有时探索数据集能揭示数据收集背景中的有趣细节。
按比赛类型细分的男子1500米散点图显示，在每一年，奥运选手都比残奥选手快得多，仅有一个例外。
在2016年里约热内卢运动会中，[T13组金牌运动员比奥运金牌运动员跑得更快（3:48.29 vs. 3:50.00）](https://www.paralympic.org/news/remarkable-finish-1500m-rio-2016)（见 [图 -@fig-paralympic-rio]）。
事实上，在网上稍加搜索就会发现，T13组*前四名*选手的1500米成绩都低于3分50秒！

```{r}
#| label: fig-paralympic-rio
#| fig-cap: |
#|   男子奥运与残奥运动员的1500米比赛用时。灰色虚线代表2016年里约运动会。
#| fig-alt: |
#|   一幅散点图，x轴为年份，y轴为1500米金牌成绩。点根据运动员所属组别（T11、T12、T13
#|   或奥运）着色。一条位于2016年的垂直线显示，在里约运动会上，T13组金牌运动员比
#|   奥运金牌运动员更快。
#| fig-asp: 0.5
paralympic_1500 |>
  filter(division == "Men") |>
  filter(year > 1950) |>
  ggplot(aes(
    x = year,
    y = time_min,
    group = type,
    color = type,
    shape = type
  )) +
  geom_vline(xintercept = 2016, color = "darkgrey", lty = 2, lwd = 0.5) +
  geom_point(size = 2) +
  scale_color_openintro() +
  labs(
    x = "年份",
    y = NULL,
    color = "比赛类型",
    shape = "比赛类型",
    title = "1500米比赛用时（分钟）"
  ) +
  theme(
    legend.position = c(0.1, 0.75),
    legend.background = element_rect(
      fill = "white",
      color = "gray",
      linewidth = 0.1
    )
  )
```



目前为止，我们考察了部分单个变量的特征，并按组别和比赛类型细分了1500米比赛用时。
你可能已经好奇比赛用时如何随年份变化。
`paralympic_1500` 数据集将使我们能够探索一个重要的统计概念——Simpson 悖论。

## Simpson 悖论

Simpson 悖论\index{Simpson's paradox}描述的是三个（或更多）变量。
当第三个变量反转了前两个变量之间的关系时，悖论就发生了。

让我们首先考虑1500米金牌成绩是如何随年份变化的。
[图 -@fig-paralympic-ungrouped]展示了一幅散点图，描述了男子奥运会和残奥会（T11）运动员的1500米比赛用时与年份的关系，并叠加了一条（对整个数据集拟合的）最佳拟合线（参见 [第 -@sec-model-slr 章]，我们将在那里介绍如何为散点图拟合一条线）。
请注意，最佳拟合线显示比赛用时与年份之间存在*正向*关系。
也就是说，对于较晚的年份，预测的金牌成绩比较早的年份更高。

```{r}
#| label: fig-paralympic-ungrouped
#| fig-cap: |
#|   男子奥运会和残奥会（T11）运动员的1500米比赛用时。直线代表对整个数据集拟合的
#|   最佳拟合线。
#| fig-alt: |
#|   一幅散点图，x轴为年份，y轴为1500米金牌成绩。所有数据点上绘制了一条最佳拟合线。
#| fig-asp: 0.5
paralympic_1500 |>
  filter(division == "Men", type == "Olympic" | type == "T11") |>
  filter(year > 1950) |>
  ggplot(aes(x = year, y = time_min)) +
  geom_smooth(method = "lm", se = FALSE) +
  geom_point(size = 2) +
  labs(
    x = "年份",
    y = NULL,
    title = "1500米比赛用时（分钟）"
  )
```

当然，你的眼睛和直觉很可能都在告诉你，试图把所有运动员合在一起建模是没有任何意义的。
相反，应该为两种比赛类型分别建立模型：奥运会和残奥会（T11）。
[图 -@fig-paralympic-grouped]展示了一幅散点图，描述了男子奥运会和残奥会（T11）运动员的1500米比赛用时与年份的关系，并分别为两种比赛类型叠加了最佳拟合线。
请注意，在每个比赛类型内部，1500米比赛用时与年份的关系现在变成了*负向*。

```{r}
#| label: fig-paralympic-grouped
#| fig-cap: |
#|   男子奥运会和残奥会（T11）运动员的1500米比赛用时。最佳拟合线现在分别对奥运会和
#|   残奥会运动员进行拟合。
#| fig-alt: |
#|   一幅散点图，x轴为年份，y轴为1500米金牌成绩。点按运动员类型（T11或奥运会）着色。
#|   分别为两组（T11和奥运会）绘制了最佳拟合线。
#| fig-asp: 0.5
paralympic_1500 |>
  filter(division == "Men", type == "Olympic" | type == "T11") |>
  filter(year > 1950) |>
  ggplot(aes(
    x = year,
    y = time_min,
    group = type,
    color = type,
    shape = type
  )) +
  geom_point(size = 2) +
  geom_smooth(method = "lm", se = FALSE) +
  scale_color_openintro() +
  labs(
    x = "年份",
    y = NULL,
    color = "比赛类型",
    shape = "比赛类型",
    title = "1500米比赛用时（分钟）"
  ) +
  theme(
    legend.position = c(0.1, 0.8),
    legend.background = element_rect(
      fill = "white",
      color = "gray",
      linewidth = 0.1
    )
  )
```

::: {.important data-latex=""}
**Simpson 悖论。**

当考虑第三个变量时，两个变量之间的关联或关系的方向（例如正向）发生逆转（例如变为负向），Simpson 悖论就发生了。
:::

在1500米比赛数据中观察到了 Simpson 悖论，这是因为汇总数据显示年份与比赛用时之间存在正向关系（斜率为正），但按比赛类型分解后，年份与比赛用时之间却呈现负向关系（斜率为负）。

Simpson 悖论在分类数据和数值数据中均可被观察到。
这种悖论通常发生是因为第三个变量（这里是比赛类型）不平衡。
要么其中一组的观测更多，要么观测在两组中分布于不同的区间。
在1500米数据中，我们看到T11运动员的观测数量较少，而且他们的比赛用时通常比奥运会运动员更慢，且发生在更近的年份。

在1500米分析中，最稳妥的做法是分别报告奥运会运动员和T11运动员的趋势。
然而，在其他情况下，汇总数据并报告总体趋势可能更好。
Simpson 悖论的更多例子和进一步探讨可在 @Witmer:2021 中找到。

在本案例研究中，我们向你介绍了数据科学家开始处理新数据集时最初采取的步骤。
在接下来的几章中，我们将介绍探索性数据分析，你将了解更多可以用于更好地了解数据的各种类型的数据可视化和汇总统计量。

在继续学习之前，我们鼓励你思考以下问题是否可以用这个数据集来回答，如果可以，你将如何着手回答它们？
如果你的答案是"我不确定"，也没有关系，我们只是想激发你的探索欲，为接下来的内容做好准备！

1.  是否曾有某一年，视力受损的残奥会金牌运动员击败了奥运会金牌运动员？
2.  在比较残奥会和奥运会1500米金牌运动员时，Simpson 悖论在女子组中是否成立？
3.  是否存在一个生物学界限，设定了人类跑完1500米所需时间的下限？

\clearpage

## 交互式 R 教程 {#sec-data-tutorials}

请使用以下自定进度的教程，在 R 中探索你在本部分学到的概念。
你只需要一个浏览器就可以开始！

::: {.alltutorials data-latex=""}
[教程 1：数据导论](https://openintrostat.github.io/ims-tutorials/01-data/)

::: {.content-hidden unless-format="pdf"}
<https://openintrostat.github.io/ims-tutorials/01-data>
:::
:::

::: {.singletutorial data-latex=""}
[教程 1 - 第 1 课：数据的语言](https://openintro.shinyapps.io/ims-01-data-01/)

::: {.content-hidden unless-format="pdf"}
<https://openintro.shinyapps.io/ims-01-data-01>
:::
:::

::: {.singletutorial data-latex=""}
[教程 1 - 第 2 课：研究类型](https://openintro.shinyapps.io/ims-01-data-02/)

::: {.content-hidden unless-format="pdf"}
<https://openintro.shinyapps.io/ims-01-data-02>
:::
:::

::: {.singletutorial data-latex=""}
[教程 1 - 第 3 课：抽样策略与实验设计](https://openintro.shinyapps.io/ims-01-data-03/)

::: {.content-hidden unless-format="pdf"}
<https://openintro.shinyapps.io/ims-01-data-03>
:::
:::

::: {.singletutorial data-latex=""}
[教程 1 - 第 4 课：案例研究](https://openintro.shinyapps.io/ims-01-data-04/)

::: {.content-hidden unless-format="pdf"}
<https://openintro.shinyapps.io/ims-01-data-04>
:::
:::

::: {.content-hidden unless-format="pdf"}
你也可以在以下网址访问支持本书的全部教程列表：\
<https://openintrostat.github.io/ims-tutorials>。
:::

::: {.content-visible when-format="html"}
你也可以在[这里](https://openintrostat.github.io/ims-tutorials)访问支持本书的全部教程列表。
:::

## R 实验 {#sec-data-labs}

通过指导你完成数据分析案例研究的计算实验，进一步在 R 中应用你在本部分学到的概念。

::: {.singlelab data-latex=""}
[R 入门 - 出生率](https://www.openintro.org/go?id=ims-r-lab-intro-to-r)

::: {.content-hidden unless-format="pdf"}
<https://www.openintro.org/go?id=ims-r-lab-intro-to-r>
:::
:::

::: {.content-hidden unless-format="pdf"}
你也可以在以下网址访问支持本书的全部实验列表：\
<https://www.openintro.org/go?id=ims-r-labs>。
:::

::: {.content-visible when-format="html"}
你也可以在[这里](https://www.openintro.org/go?id=ims-r-labs)访问支持本书的全部实验列表。
:::
