# 探索数值数据 {#sec-explore-numerical}

```{r}
#| include: false
source("_common.R")
```


::: {.chapterintro data-latex=""}
本章重点介绍如何使用汇总统计量和可视化图形来探索**数值**数据。
本章介绍的汇总统计量和图形均使用统计软件创建；然而，考虑到这可能是你第一次接触这些概念，我们会在本章花时间详细讲解如何创建它们。
掌握本章所介绍的内容，对于理解本书其余部分介绍的方法和技术至关重要。
:::

考虑 `loan50` 数据集中的 `loan_amount` 变量，它代表了该数据集中 50 笔贷款里每一笔的贷款规模。

这个变量是数值变量，因为我们可以合理地讨论两笔贷款规模的数值差异。
另一方面，区号和邮政编码则不是数值变量，它们是分类变量。

在整个章节中，我们将使用在 [第 -@sec-data-basics 节]中介绍过的 `loan50` 和 `county` 数据集来应用数值方法。
如果你需要复习这两个数据集中任何一个的变量，请查阅 [表 -@tbl-loan-50-variables]和 [表 -@tbl-county-variables]。

::: {.data data-latex=""}
[`county`](http://openintrostat.github.io/usdata/reference/county.html) 数据可以在 [**usdata**](http://openintrostat.github.io/usdata) R 包中找到，[`loan50`](http://openintrostat.github.io/openintro/reference/loan50.html) 数据可以在 [**openintro**](http://openintrostat.github.io/openintro) R 包中找到。
:::

## 配对数据的散点图 {#sec-scatterplots}

**散点图**\index{plot!scatterplot}\index{scatterplot} 为两个数值变量提供了逐个观测单位的视图。
在 [图 -@fig-county-multi-unit-homeownership]中，散点图被用来考察 `county` 数据集中房屋自有率与多单元结构（例如公寓）住房单元百分比之间的关系。
[图 -@fig-loan50-amount-income]展示了另一个散点图，它比较了 `loan50` 数据集中借款人的总收入 `total_income` 和他们所借款项 `loan_amount` 的大小。
在任何散点图中，每个点代表一个观测单位。
由于 `loan50` 中有 `r nrow(loan50)` 个观测单位，因此 [图 -@fig-loan50-amount-income]中有 `r nrow(loan50)` 个点。

```{r}
#| include: false
terms_chp_05 <- c("scatterplot")
```


```{r}
#| label: fig-loan50-amount-income
#| fig-cap: |
#|   `loan50` 数据集中贷款金额与总收入的散点图。
#| fig-alt: |
#|   一个以总收入为 x 轴、贷款金额为 y 轴的散点图。两者呈中度正相关关系。
#| fig-asp: 0.48
ggplot(loan50, aes(x = total_income, y = loan_amount)) +
  geom_point(alpha = 0.6, shape = 21, size = 3) +
  labs(x = "总收入", y = "贷款金额") +
  scale_x_continuous(labels = dollar_format(scale = 0.001, suffix = "K")) +
  scale_y_continuous(labels = dollar_format(scale = 0.001, suffix = "K"))
```



观察 [图 -@fig-loan50-amount-income]，我们可以看到图左侧有许多收入低于 \$100,000 的借款人，同时还有少数收入超过 \$250,000 的借款人。

```{r}
#| label: fig-median-hh-income-poverty
#| fig-cap: |
#|   `county` 数据集中家庭收入中位数与贫困率的散点图。数据来自 2017 年。
#|   此外，数据还拟合了一个统计模型，以虚线表示。
#| fig-alt: |
#|   一个以贫困率为 x 轴、家庭收入中位数为 y 轴的散点图。两者呈负向的曲线关系。
#|   大部分点落在贫困率为 10% 到 20%、家庭收入中位数为 2.5 万到 7.5 万美元的范围内。
#| fig-asp: 0.48
ggplot(county, aes(x = poverty / 100, y = median_hh_income)) +
  geom_point(
    alpha = 0.3,
    fill = IMSCOL["black", "full"],
    shape = 21,
    size = 3
  ) +
  geom_smooth(linetype = "dashed", color = IMSCOL["red", "full"], se = FALSE) +
  labs(x = "贫困率", y = "家庭收入中位数") +
  scale_x_continuous(labels = percent_format(accuracy = 1)) +
  scale_y_continuous(labels = dollar_format(scale = 0.001, suffix = "K"))
```



\vspace{-5mm}

::: {.workedexample data-latex=""}
[图 -@fig-median-hh-income-poverty]展示了美国 `r nrow(county)` 个县的家庭收入中位数与贫困率的图形。
关于这些变量之间的关系，我们能说些什么？

------------------------------------------------------------------------

如虚线所示，这种关系显然是**非线性的**\index{nonlinear}。
这与我们之前见过的散点图不同，那些图显示的趋势几乎没有弯曲，或弯曲程度微乎其微。
:::

```{r}
#| include: false
terms_chp_05 <- c(terms_chp_05, "nonlinear")
```



\vspace{-5mm}

::: {.guidedpractice data-latex=""}
散点图揭示了数据的什么信息？它们有什么用处？[^05-explore-numerical-1]
:::

[^05-explore-numerical-1]: 答案可能因人而异。
    散点图有助于快速发现变量之间存在的关联，无论这些关联是以简单的趋势形式呈现，还是关系更为复杂。

\vspace{-5mm}

::: {.guidedpractice data-latex=""}
描述两个在散点图中呈马蹄形关联的变量 $(\cap$ 或 $\frown)$。[^05-explore-numerical-2]
:::

[^05-explore-numerical-2]: 想象一下，你的纵轴代表某种“好的”事物，而横轴代表一种只有适度才好、过量则有害的事物。
    健康与饮水量符合这个描述：我们需要一些水才能生存，但饮用过多则会产生毒性，甚至致人死亡。

\clearpage

## 点图和均值 {#sec-dotplots}

有时我们会对单个变量的分布感兴趣。
在这些情况下，点图提供了最基本的展示方式。
**点图**\index{plot!dot}\index{dot plot}是一种单变量的散点图； [图 -@fig-loan-int-rate-dotplot]展示了一个使用 `r nrow(loan50)` 笔贷款利率的例子。

```{r}
#| include: false
terms_chp_05 <- c(terms_chp_05, "dot plot")
```


```{r}
#| label: fig-loan-int-rate-dotplot
#| fig-cap: |
#|   `loan50` 数据集中利率的点图。此图中的利率已四舍五入到最近的整数百分比，
#|   分布的均值用红色三角形标示。
#| fig-alt: |
#|   关于利率的点图（范围大约为 5% 到 25%）。
#|   该分布呈右偏态，均值显示在利率约为 11%.
#| fig-asp: 0.4
loan50_interest_rate_mean <- mean(loan50$interest_rate)

ggplot(loan50, aes(x = interest_rate)) +
  geom_dotplot() +
  labs(x = "Interest rate") +
  scale_x_continuous(labels = label_percent(scale = 1)) +
  theme(
    axis.title.y = element_blank(),
    axis.text.y = element_blank(),
    axis.ticks.y = element_blank()
  ) +
  geom_polygon(
    data = tibble(
      x = c(
        loan50_interest_rate_mean - 1,
        loan50_interest_rate_mean + 1,
        loan50_interest_rate_mean
      ),
      y = c(-0.1, -0.1, 0)
    ),
    aes(x = x, y = y),
    fill = IMSCOL["red", "full"]
  )
```



**均值**\index{mean}，常被称为**平均数**\index{average}，是衡量数据**分布**\index{distribution}中心位置的一种常用方法。
要计算利率的均值，我们将所有利率相加，然后除以观测的数量。

```{r}
#| include: false
terms_chp_05 <- c(terms_chp_05, "mean", "average", "distribution")
```



样本均值通常用 $\bar{x}$ 表示。字母 $x$ 在这里充当一个通用占位符，代表我们所关心的变量，而 $x$ 上的横线表示我们关注的是平均利率，对于这 50 笔贷款而言是 `r round(loan50_interest_rate_mean, 2)`%.
将均值视为分布的平衡点很有帮助，均值在 [图 -@fig-loan-int-rate-dotplot]中用一个三角形标示。

::: {.important data-latex=""}
**均值。**

样本均值可以通过将观测值之和除以观测数量来计算：

\vspace{-5mm}

$$ \bar{x} = \frac{x_1 + x_2 + \cdots + x_n}{n} $$
:::

\vspace{-5mm}

::: {.guidedpractice data-latex=""}
观察均值的计算公式。
$x_1$ 对应什么？
$x_2$ 呢？
你能推断出 $x_i$ 可能代表的一般含义吗？[^05-explore-numerical-3]
:::

[^05-explore-numerical-3]: $x_1$ 对应样本中第一笔贷款的利率，$x_2$ 对应第二笔贷款的利率，而 $x_i$ 对应数据集中第 $i$ 笔贷款的利率。
    例如，如果 $i = 4,$ 那么我们在考察 $x_4,$ 它指的是数据集中的第四个观测。

\vspace{-5mm}

::: {.guidedpractice data-latex=""}
这个贷款样本中的 $n$ 是多少？[^05-explore-numerical-4]
:::

[^05-explore-numerical-4]: 样本量为 $n = 50.$

`loan50` 数据集代表了通过 Lending Club 发放的更大贷款总体的一个样本。
我们可以用与计算样本均值相同的方式计算整个总体的均值。
然而，总体均值有一个特殊的符号：$\mu.$ 符号 $\mu$ 是希腊字母 *mu*，代表总体中所有观测的平均数。
有时会使用下标，例如 $_x,$ 来表示总体均值是针对哪个变量的，例如 $\mu_x.$ 通常，精确测量总体均值的成本太高，因此我们经常使用样本均值 $\bar{x}$ 来估计 $\mu.$

\clearpage

::: {.content-visible when-format="html"}
::: {.pronunciation data-latex=""}
希腊字母 $\mu$ 读作 *mu*，请在[这里](https://youtu.be/PStgY5AcEIw?t=47)听发音。
:::
:::

::: {.content-visible when-format="pdf"}
::: {.pronunciation data-latex=""}
希腊字母 $\mu$ 读作 *mu*。
:::
:::

::: {.workedexample data-latex=""}
虽然我们无法*计算*总体中所有贷款的平均利率，但我们可以利用样本数据来*估计*这个总体值。
基于50笔贷款的样本，对于完整数据集中所有贷款的均值利率 $\mu_x$，一个合理的估计值是多少？

------------------------------------------------------------------------

样本均值 `r round(loan50_interest_rate_mean, 2)` 提供了对 $\mu_x$ 的粗略估计。虽然它并不完美，但这是我们对所研究总体中所有贷款平均利率的唯一最佳猜测，即**点估计**\index{point estimate}。
在 [第 -@sec-foundations-randomization 章]及后续章节中，我们将开发一些工具来表征点估计（如样本均值）的准确性。
你可能已经猜到，基于较大样本的点估计往往比基于较小样本的点估计更准确。
:::

```{r}
#| include: false
terms_chp_05 <- c(terms_chp_05, "point estimate")
```



均值很有用，因为它允许我们将一个度量指标重新缩放或标准化，使其更容易解释和比较。
假设我们想了解一种新药是否比标准药更有效地治疗哮喘发作。
一项针对1500名成人的试验就此展开，其中500人接受新药，1000人作为对照组接受标准药。
该试验的结果汇总于 [表 -@tbl-drug-asthma-results]。

```{r}
#| label: tbl-drug-asthma-results
#| tbl-cap: 针对1500名哮喘成人患者的试验结果。
#| tbl-pos: H
drug_asthma <- tribble(
  ~x                     , ~`New drug` , ~`Standard drug` ,
  "患者人数"             ,         500 ,             1000 ,
  "哮喘发作总次数"       ,         200 ,              300
)

drug_asthma |>
  kbl(
    linesep = "",
    booktabs = TRUE,
    col.names = c("", "新药", "标准药"),
    align = "lcc"
  ) |>
  kable_styling(
    bootstrap_options = c("striped", "condensed"),
    latex_options = c("striped"),
    full_width = FALSE
  ) |>
  column_spec(1, width = "12em") |>
  column_spec(2:3, width = "8em")
```



直接比较200次和300次哮喘发作的原始计数，会让人感觉新药更好，但这其实是组别规模不平衡造成的假象。

相反，我们应该考察各组中每位患者的哮喘发作平均次数：

-   新药：$200 / 500 = 0.4$ 次哮喘发作/人
-   标准药：$300 / 1000 = 0.3$ 次哮喘发作/人

标准药组每位患者的哮喘发作平均次数低于处理组。

::: {.workedexample data-latex=""}
请另外构想一个例子，说明均值在比较时是如何发挥作用的。

------------------------------------------------------------------------

Emilio去年开了一家售卖墨西哥卷饼的餐车，过去3个月他的生意已趋于稳定。在这3个月期间，他工作了625小时，赚了11,000美元。
Emilio的平均小时收入提供了一个有用的统计量，用于评估他的创业项目是否（至少从财务角度看）值得：

$$ \frac{\$11000}{625\text{ hours}} = \$17.60\text{ per hour} $$

通过了解自己的平均小时工资，Emilio现在将他的收入转换成了一个标准单位，更容易与他可能考虑的许多其他工作进行比较。
:::

\clearpage

::: {.workedexample data-latex=""}
假设我们想计算美国的人均收入。为此，我们可能首先想到对 `county` 数据集中3,142个县的人均收入求均值。那么，更好的方法是什么？

------------------------------------------------------------------------

`county` 数据集的特殊之处在于，每个县实际上代表了众多独立的个人。如果我们只是简单地对 `income` 变量求平均，那么在计算中就会把拥有5,000名居民和5,000,000名居民的县同等对待。
相反，我们应该计算每个县的总收入，将所有县的总收入加总，然后再除以所有县的总人口。如果我们对 `county` 数据执行这些步骤，就会发现美国的人均收入是\$30,861。
如果我们计算各县人均收入的*简单*均值，结果将仅为\$26,093！

这个例子使用了所谓的**加权均值**\index{weighted mean}。有关此主题的更多信息，请查看以下关于[加权均值](https://www.openintro.org/go/?id=stat_extra_weighted_mean)的在线补充材料。
:::

```{r}
#| include: false
terms_chp_05 <- c(terms_chp_05, "weighted mean")
```



## 直方图与形状 {#sec-histograms}

点图显示了每个观测的确切值。它们对于小型数据集很有用，但当样本量较大时会变得难以阅读。我们不再展示每个观测的值，而是倾向于将其视为属于一个*分组*（bin）。例如，在 `loan50` 数据集中，我们创建了一个频数表，用于统计利率在 5.0% 到 7.5% 之间的贷款数量，然后是利率在 7.5% 到 10.0% 之间的贷款数量，依此类推。
如果观测值恰好落在分组的边界上（例如，10.00%），则将其分配到较低的分组中。
分组计数结果见 [表 -@tbl-binnedIntRateAmountTable]，分组后的计数在 [图 -@fig-loan50IntRateHist]中以条形绘制，这样的图形称为**直方图**\index{plot!histogram}\index{histogram}。请注意，该直方图类似于 [图 -@fig-loan-int-rate-dotplot]中堆叠点图的一个分组更粗的版本。

```{r}
#| include: false
terms_chp_05 <- c(terms_chp_05, "histogram")
```


```{r}
#| label: tbl-binnedIntRateAmountTable
#| tbl-cap: 分组后利率数据的计数。
#| tbl-pos: H
loan50 |>
  mutate(interest_rate_cat = cut(interest_rate, breaks = seq(5, 27.5, 2.5))) |>
  count(interest_rate_cat, name = "计数") |>
  separate(interest_rate_cat, into = c("lower", "upper"), sep = ",") |>
  mutate(
    lower = str_remove(lower, "\\("),
    upper = str_remove(upper, "]"),
    lower = paste0(lower, "%"),
    upper = paste0(upper, "%"),
    lower = str_c("(", lower),
    upper = str_c(upper, "]")
  ) |>
  unite("利率", lower:upper, sep = " - ") |>
  kbl(linesep = "", booktabs = TRUE, align = "lr") |>
  kable_styling(
    bootstrap_options = c("striped", "condensed"),
    latex_options = c("striped"),
    full_width = FALSE
  ) |>
  column_spec(1:2, width = "9em")
```


```{r}
#| label: fig-loan50IntRateHist
#| fig-cap: |
#|   利率的直方图。该分布是强烈右偏的。
#| fig-alt: |
#|   利率的直方图（范围大约为 5% 到 25%）。
#|   分布是右偏的。
#| fig-asp: 0.4
ggplot(loan50, aes(x = interest_rate)) +
  geom_histogram(breaks = seq(5, 27.5, 2.5)) +
  labs(x = "利率", y = "计数") +
  scale_x_continuous(
    breaks = seq(5, 25, 5),
    labels = label_percent(scale = 1, accuracy = 1)
  )
```



直方图提供了对**数据密度**\index{data density}的视图。较高的条形代表数据在该处相对更常见。例如，数据集中利率在 5% 到 10% 之间的贷款比利率在 20% 到 25% 之间的贷款更多。
这些条形让我们很容易看出数据密度如何随利率变化。

```{r}
#| include: false
terms_chp_05 <- c(terms_chp_05, "data density")
```



直方图特别便于理解数据分布的形状。 [图 -@fig-loan50IntRateHist]表明，大多数贷款利率低于 15%，而只有少数贷款的利率高于 20%。
当一个变量的分布以这种方式向右衰减，并且有一个较长的右**尾部**\index{tail}时，其形状被称为**右偏的**\index{right skewed}。[^05-explore-numerical-5]

[^05-explore-numerical-5]: 描述右偏数据的其他方式：向右偏、向高端偏或向正端偏。

```{r}
#| label: fig-loan50IntRateDensity
#| fig-cap: |
#|   利率的密度图。同样，该分布是强烈右偏的。
#| fig-alt: |
#|   利率的密度图（范围大约为 5% 到 25%）。
#|   分布是右偏的。
#| fig-asp: 0.4
ggplot(loan50, aes(x = interest_rate)) +
  geom_density(fill = IMSCOL[1, 1], alpha = 0.5) +
  labs(x = "利率", y = "密度") +
  scale_x_continuous(
    breaks = seq(5, 25, 5),
    labels = label_percent(scale = 1, accuracy = 1)
  )
```



[图 -@fig-loan50IntRateDensity]展示了一个**密度图**\index{plot!density}\index{density plot}，它是平滑后的直方图。如何绘制密度图（即如何精确平滑直方图）的技术细节超出了本书的范畴，但你会注意到，观测值的形状、尺度和展布在直方图和密度图中的显示方式是相似的。

```{r}
#| include: false
terms_chp_05 <- c(terms_chp_05, "density plot")
```



具有相反特征的变量——向左有一条长而细的尾部——被称为**左偏的**\index{left skewed}。我们也说这样的分布具有长左尾。在两个方向上大致同等衰减的变量被称为**对称的**\index{symmetric}。

```{r}
#| include: false
terms_chp_05 <- c(
  terms_chp_05,
  "tail",
  "right skewed",
  "left skewed",
  "symmetric"
)
```

::: {.important data-latex=""}
当数据向某一方向逐渐稀疏时，该分布具有**长尾部**\index{tail}。
如果分布的左尾较长，则是左偏的。
如果分布的右尾较长，则是右偏的。
:::

::: {.guidedpractice data-latex=""}
除了均值（因为它已被标出），你在点图（ [图 -@fig-loan-int-rate-dotplot]）中能看到哪些在直方图（ [图 -@fig-loan50IntRateHist]）中看不到的信息？[^05-explore-numerical-6]
:::

[^05-explore-numerical-6]: 单个贷款的利率。

除了观察一个分布是偏态的还是对称的之外，直方图还可以用来识别众数。
**众数**由分布中的一个显著峰来表示。
在 `interest_rate` 的直方图中，只有一个显著峰。

在数学课上，众数有时被定义为数据集中出现次数最多的值。
然而，对于许多现实世界的数据集，往往没有任何观测值具有相同的值，这使得该定义在数据分析中不切实际。

\clearpage

[图 -@fig-singleBiMultiModalPlots]展示了分别具有一个、两个或三个显著峰的直方图。
这样的分布分别称为**单峰的**\index{unimodal}、**双峰的**\index{bimodal}和**多峰的**\index{multimodal}分布。
任何具有两个以上显著峰的分布都称为多峰的分布。
请注意，在单峰的分布中有一个显著峰，以及第二个不太显著的峰，但由于它仅比相邻的区间多出几个观测，因此未被计入。

```{r}
#| include: false
terms_chp_05 <- c(terms_chp_05, "unimodal", "bimodal", "multimodal")
```

```{r}
#| label: fig-singleBiMultiModalPlots
#| fig-cap: |
#|   仅计算显著峰的情况，这些分布分别是（从左到右）单峰的、双峰的和多峰的。
#|   注意，左图是单峰的，因为我们计算的是显著峰，而非任何一个峰。
#| fig-alt: |
#|   基于人造数据的三个独立的直方图。第一个直方图显示单峰的分布，
#|   第二个直方图显示双峰的分布，第三个直方图显示多峰的分布。
#| fig-asp: 0.3
#| out-width: 95%
df_modes <- tibble(
  uni = rchisq(65, 6),
  bi = c(rchisq(25, 5.8), rnorm(40, 20, 2)),
  multi = c(rchisq(25, 3), rnorm(25, 15), rnorm(15, 25, 1.5))
)

p_uni <- ggplot(df_modes, aes(x = uni)) +
  geom_histogram(binwidth = 2) +
  labs(x = NULL, y = NULL) +
  ylim(0, 23) +
  xlim(0, 30)
p_bi <- ggplot(df_modes, aes(x = bi)) +
  geom_histogram(binwidth = 2) +
  labs(x = NULL, y = NULL) +
  ylim(0, 23) +
  xlim(0, 30)
p_multi <- ggplot(df_modes, aes(x = multi)) +
  geom_histogram(binwidth = 2) +
  labs(x = NULL, y = NULL) +
  ylim(0, 23) +
  xlim(0, 30)

p_uni + p_bi + p_multi
```

::: {.workedexample data-latex=""}
[图 -@fig-loan50IntRateHist]显示 `interest_rate` 只有一个显著众数。
该分布是单峰的、双峰的还是多峰的呢？

------------------------------------------------------------------------

记住，*uni* 代表 1（想想 *uni*cycle 独轮车），*bi* 代表 2（想想 *bi*cycle 自行车）。
:::

::: {.guidedpractice data-latex=""}
某小学测量了年轻学生和成年教师的身高。
你预计这个身高数据集中会有几个众数？[^05-explore-numerical-8]
:::

[^05-explore-numerical-8]: 数据中可能可以看到两个身高组：儿童（学生）和成人（教师）。
    也就是说，这些数据可能是双峰的。

寻找众数并不是为了得出关于分布中众数数量的明确且正确的答案，这就是为什么本书没有对*显著*\index{prominent}进行严格的定义。
这一考察最重要的部分是为了更好地理解你的数据。

## 方差和标准差 {#sec-variance-sd}

前面介绍了用均值来描述一个变量的中心，而数据中的**变异性**\index{variability}也很重要。
这里，我们介绍两种变异性的度量：方差和标准差。
尽管它们的公式手动计算起来有点繁琐，但这两者在数据分析中都非常有用。
标准差是两者中较易于理解的一个，因为它大致描述了典型观测值与均值之间的距离。

```{r}
#| include: false
terms_chp_05 <- c(terms_chp_05, "variability")
```

我们称一个观测值与其均值的距离为其**离差**\index{deviation}。
以下是 `interest_rate` 变量中第 $1^{st},$ $2^{nd},$ $3^{rd},$ 和 $50^{th}$ 个观测值的离差：

```{r}
#| include: false
terms_chp_05 <- c(terms_chp_05, "deviation")
```

```{r}
#| include: false
loan50_interest_rate_deviation <- round(
  loan50$interest_rate - loan50_interest_rate_mean,
  2
)
loan50_interest_rate_deviation_squared <- round(
  loan50_interest_rate_deviation^2,
  2
)
loan50_interest_rate_var <- var(loan50$interest_rate)
loan50_interest_rate_sd <- sd(loan50$interest_rate)
```



$$
\begin{aligned}
x_1 - \bar{x} &= `r round(loan50$interest_rate[1], 2)` - `r round(loan50_interest_rate_mean, 2)` = `r loan50_interest_rate_deviation[1]` \\
x_2 - \bar{x} &= `r round(loan50$interest_rate[2], 2)` - `r round(loan50_interest_rate_mean, 2)` = `r loan50_interest_rate_deviation[2]` \\
x_3 - \bar{x} &= `r round(loan50$interest_rate[3], 2)` - `r round(loan50_interest_rate_mean, 2)` = `r loan50_interest_rate_deviation[3]` \\
&\vdots \\
x_{50} - \bar{x} &= `r round(loan50$interest_rate[50], 2)` - `r round(loan50_interest_rate_mean, 2)` = `r loan50_interest_rate_deviation[50]` \\
\end{aligned}
$$

\clearpage

如果我们把这些离差平方再取平均值，结果就等于样本**方差**\index{variance}，记作 $s^2$：

```{r}
#| include: false
terms_chp_05 <- c(terms_chp_05, "variance")
```



$$
s^2 = \frac{(`r loan50_interest_rate_deviation[1]`)^2 + (`r loan50_interest_rate_deviation[2]`)^2 + (`r loan50_interest_rate_deviation[3]`)^2 + \cdots + (`r loan50_interest_rate_deviation[50]`)^2}{50 - 1} = \frac{`r loan50_interest_rate_deviation_squared[1]` + `r loan50_interest_rate_deviation_squared[2]` + \cdots + `r loan50_interest_rate_deviation_squared[50]`}{49} = `r round(loan50_interest_rate_var, 2)`
$$

计算样本方差时，我们除以 $n - 1,$ 而不是除以 $n.$ 这背后有一些数学上的精妙之处，但最终结果是这样做使得这个统计量略微更可靠、更有用。

注意，将离差平方会起到两个作用。
第一，它使得较大的值变得相对更大。
第二，它去掉了所有的负号。

::: {.important data-latex=""}
**标准差。**

样本标准差可以计算为每个值与均值之差的平方和除以观测数量减一后的平方根：

\vspace{-5mm}

$$s = \sqrt{\frac{\sum_{i=1}^n (x_i - \bar{x})^2}{n-1}}$$
:::

**标准差**\index{standard deviation}定义为方差的平方根：

$$s = \sqrt{`r round(loan50_interest_rate_var, 2)`} = `r round(loan50_interest_rate_sd, 2)`$$

虽然常常被省略，但如果有助于提醒它们是观测值 $x_1,$ $x_2,$ ..., $x_n$ 的方差和标准差，可以给方差和标准差加上下标 $_x$，即 $s_x^2$ 和 $s_x^{},$ 。

```{r}
#| include: false
terms_chp_05 <- c(terms_chp_05, "standard deviation")
```

::: {.important data-latex=""}
**方差和标准差。**

方差是与均值的平均平方距离。
标准差是方差的平方根。
在考虑数据分布距离均值多远时，标准差很有用。

标准差代表了观测值相对于均值的典型离差。
通常约有 68% 的数据落在均值的一个标准差范围内，约 95% 的数据落在均值的两个标准差范围内。
然而，这些百分比并非严格的规则。
:::

与均值类似，总体方差和标准差也有特殊的符号：$\sigma^2$ 表示方差，$\sigma$ 表示标准差。

::: {.content-visible when-format="html"}
::: {.pronunciation data-latex=""}
希腊字母 $\sigma$ 读作 *sigma*，可在此处[收听发音](https://youtu.be/PStgY5AcEIw?t=72)。
:::
:::

::: {.content-visible when-format="pdf"}
::: {.pronunciation data-latex=""}
希腊字母 $\sigma$ 读作 *sigma*。
:::
:::

::: {.guidedpractice data-latex=""}
一个好的分布形状描述应该包括众数形态以及分布是对称的还是偏向某一侧的。
以 [图 -@fig-severalDiffDistWithSdOf1]为例，解释为什么这样的描述很重要。[^05-explore-numerical-9]
:::

[^05-explore-numerical-9]: [图 -@fig-severalDiffDistWithSdOf1]展示了三个看起来相当不同的分布，但它们都有相同的均值、方差和标准差。
    我们可以用众数形态来区分第一个图（双峰的）和最后两个图（单峰的）。
    我们可以用偏态来区分最后一个图（右偏的）和前两个图。
    虽然像直方图这样的图能展现更完整的全貌，但我们可以使用众数形态和形状（对称性/偏态）来刻画分布的基本特征。

\clearpage

```{r}
#| label: sdRuleForIntRate
#| fig-cap: |
#|   对于利率变量，50 笔贷款中有 34 笔（68%）的
#|   利率在均值的一个标准差内，而 50 笔贷款中有 48 笔（96%）的利率在均值的两个标准差内。通常约有 68% 的
#|   数据在均值的一个标准差内，约 95% 的数据在均值的两个标准差内。
#|   标准差，不过这远非一条硬性规则。
#| fig-alt: |
#|   一个右偏变量（利率）的直方图。灰色阴影表示经验法则在一个和两个标准差处的截断点。
#|   因为变量是右偏的，经验法则的两个范围没有分别捕捉到预期的 68% 和 95% 的数据。
#| fig-asp: 0.5
box_sd1 <- tibble(
  x = c(
    loan50_interest_rate_mean - loan50_interest_rate_sd,
    loan50_interest_rate_mean - loan50_interest_rate_sd,
    loan50_interest_rate_mean + loan50_interest_rate_sd,
    loan50_interest_rate_mean + loan50_interest_rate_sd
  ),
  y = c(0, 17, 17, 0)
)

box_sd2 <- tibble(
  x = c(
    loan50_interest_rate_mean - 2 * loan50_interest_rate_sd,
    loan50_interest_rate_mean - 2 * loan50_interest_rate_sd,
    loan50_interest_rate_mean + 2 * loan50_interest_rate_sd,
    loan50_interest_rate_mean + 2 * loan50_interest_rate_sd
  ),
  y = c(0, 17, 17, 0)
)

box_sd3 <- tibble(
  x = c(
    loan50_interest_rate_mean - 3 * loan50_interest_rate_sd,
    loan50_interest_rate_mean - 3 * loan50_interest_rate_sd,
    loan50_interest_rate_mean + 3 * loan50_interest_rate_sd,
    loan50_interest_rate_mean + 3 * loan50_interest_rate_sd
  ),
  y = c(0, 17, 17, 0)
)

ggplot(loan50, aes(x = interest_rate)) +
  labs(x = "利率", y = "频数") +
  geom_histogram(breaks = seq(5, 27.5, 2.5)) +
  geom_polygon(
    data = box_sd1,
    aes(x = x, y = y),
    fill = IMSCOL["gray", "f5"],
    alpha = 0.3
  ) +
  geom_polygon(
    data = box_sd2,
    aes(x = x, y = y),
    fill = IMSCOL["gray", "f5"],
    alpha = 0.3
  ) +
  geom_polygon(
    data = box_sd3,
    aes(x = x, y = y),
    fill = IMSCOL["gray", "f5"],
    alpha = 0.3
  ) +
  scale_x_continuous(
    breaks = seq(-5, 25, 5),
    labels = label_percent(scale = 1, accuracy = 1)
  ) +
  theme(
    panel.grid.major.x = element_blank(),
    panel.grid.minor.x = element_blank(),
    panel.grid.minor.y = element_blank()
  )
```


```{r}
#| label: fig-severalDiffDistWithSdOf1
#| fig-cap: |
#|   三个不同的总体分布，具有相同的均值（0）和标准差（1）。
#| fig-alt: |
#|   三个构造数据的直方图，叠加了经验法则在一个和两个标准差处的阴影。
#|   双峰和右偏的直方图表明经验法则并不是一个好的近似。
#|   经验法则很好地拟合了单峰钟形分布。
#| fig-asp: 0.5
x1 <- c(rep(-0.975, 1000), rep(0.975, 1000))
x1 <- (x1 - mean(x1)) / sd(x1)
x2 <- rnorm(2000)
x2 <- (x2 - mean(x2)) / sd(x2)
x3 <- qchisq(seq(0.26, 0.8, 0.0005), 4)
x3 <- (x3 - mean(x3)) / sd(x3)

dists_mean0_sd1 <- tibble(
  x = c(x1, x2, x3),
  group = c(rep("A", length(x1)), rep("B", length(x2)), rep("C", length(x3)))
)

ggplot(dists_mean0_sd1, aes(x = x)) +
  geom_histogram(binwidth = 1) +
  facet_grid(group ~ ., scales = "free_y") +
  theme(
    # remove y axis
    axis.title.y = element_blank(),
    axis.text.y = element_blank(),
    axis.ticks.y = element_blank(),
    # strip facet labels
    strip.background = element_blank(),
    strip.text.y = element_blank()
  ) +
  scale_x_continuous(breaks = seq(-3, 3, 1)) +
  labs(x = NULL) +
  geom_polygon(
    data = tibble(x = c(-1, -1, 1, 1), y = c(0, 1000, 1000, 0)),
    aes(x = x, y = y),
    fill = IMSCOL["gray", "f5"],
    alpha = 0.3
  ) +
  geom_polygon(
    data = tibble(x = c(-2, -2, 2, 2), y = c(0, 1000, 1000, 0)),
    aes(x = x, y = y),
    fill = IMSCOL["gray", "f5"],
    alpha = 0.3
  ) +
  geom_polygon(
    data = tibble(x = c(-3, -3, 3, 3), y = c(0, 1000, 1000, 0)),
    aes(x = x, y = y),
    fill = IMSCOL["gray", "f5"],
    alpha = 0.3
  ) +
  theme(
    panel.grid.major.x = element_blank(),
    panel.grid.minor.x = element_blank(),
    panel.grid.minor.y = element_blank()
  )
```


::: {.workedexample data-latex=""}
使用 [图 -@fig-loan50IntRateHist]中的直方图描述 `interest_rate` 变量的分布。
描述应结合分布的中心、变异性和形状，并应结合实际背景。同时注意任何特别异常的观测。

------------------------------------------------------------------------

利率的分布是单峰的，并向高值端偏斜。
许多利率落在均值 11.57% 附近，且大多数落在均值的一个标准差（5.05%）范围内。
样本中有一些异常大的利率，超过 20%。
:::

在实际应用中，方差和标准差有时被作为达成某种目的的工具，这里的“目的”是能够准确估计与样本统计量相关的不确定性。
例如，在 [第 -@sec-foundations-mathematical 章]中，标准差被用于计算，以帮助我们理解样本均值在不同样本之间的变化程度。

\clearpage

## 箱线图、四分位数和中位数 {#sec-boxplots}

**箱线图**\index{plot!box}\index{box plot}使用五个统计量来汇总一个数据集，同时识别出异常观测。
[图 -@fig-loan-int-rate-boxplot-dotplot]展示了 `loan50` 数据集中 `interest_rate` 变量的点图和箱线图。^[箱线图由 Mary Eleanor Spear（玛丽·埃莉诺·斯皮尔）引入，她认为箱线图是一种特殊的条形图，详见 @Spear1952 第166页。箱线图常被误认为是 John Tukey（约翰·图基）提出的，他是第一个将其称为“箱须图”的人。]

```{r}
#| include: false
terms_chp_05 <- c(terms_chp_05, "box plot")
```


```{r}
#| label: fig-loan-int-rate-boxplot-dotplot
#| fig-cap: "`loan50` 数据集中利率的分布。"
#| fig-subcap:
#|   - 点图
#|   - 箱线图
#| fig-alt: |
#|   展示同一变量（利率）的两个图形。上方是点图，下方是箱线图。两图均再次表明利率的分布是右偏的。
#| fig-asp: 0.3
ggplot(loan50, aes(x = interest_rate)) +
  geom_dotplot(binwidth = 1, dotsize = 0.6) +
  labs(x = NULL, y = NULL) +
  theme(
    axis.title.y = element_blank(),
    axis.text.y = element_blank(),
    axis.ticks.y = element_blank()
  ) +
  scale_x_continuous(
    labels = label_percent(scale = 1, accuracy = 1),
    limits = c(0, 30)
  )

ggplot(loan50, aes(x = interest_rate)) +
  geom_boxplot(outlier.size = 2.5) +
  theme(
    axis.title.y = element_blank(),
    axis.text.y = element_blank(),
    axis.ticks.y = element_blank()
  ) +
  labs(x = "利率") +
  scale_x_continuous(
    labels = label_percent(scale = 1, accuracy = 1),
    limits = c(0, 30)
  )
```



箱内的黑线代表**中位数**\index{median}，它将数据平分为两半。
50% 的数据低于该值，50% 的数据高于该值。由于在 `loan50` 数据集中有 `r nrow(loan50)` 个观测（偶数个），中位数被定义为最接近第 $50^{th}$ 百分位的两个观测的平均数。
[表 -@tbl-loan50-int-rate-sorted]按升序列出了所有的利率。
我们可以看到第 $25^{th}$ 和第 $26^{th}$ 个值都是 `r sort(loan50$interest_rate)[25]`，这对应于 [图 -@fig-loan-int-rate-boxplot-dotplot-2]中的粗线。

```{r}
#| label: tbl-loan50-int-rate-sorted
#| tbl-cap: |
#|   按升序排列的 `loan50` 数据集中的利率。
#| tbl-pos: H
loan50_interest_rate_sorted <- sort(loan50$interest_rate)
matrix(
  c(
    loan50_interest_rate_sorted[1:10],
    loan50_interest_rate_sorted[11:20],
    loan50_interest_rate_sorted[21:30],
    loan50_interest_rate_sorted[31:40],
    loan50_interest_rate_sorted[41:50]
  ),
  byrow = TRUE,
  ncol = 10
) |>
  data.frame(row.names = c("1", "10", "20", "30", "40")) |>
  kbl(
    linesep = "",
    booktabs = TRUE,
    col.names = as.character(1:10)
  ) |>
  kable_styling(
    bootstrap_options = c("striped", "condensed"),
    latex_options = c("striped")
  )
```



当观测数为奇数时，恰好会有一个观测将数据分成两半，在这种情况下，该观测就是中位数（无需取平均数）。

```{r}
#| include: false
terms_chp_05 <- c(terms_chp_05, "median")
```


::: {.important data-latex=""}
**中位数：位于中间的数。**

如果数据按从小到大排序，**中位数**就是正中间的观测值。
如果观测数为偶数，则中间会有两个值，中位数取这两个值的平均数。
:::

\clearpage

构建箱线图的第二步是绘制一个矩形来代表数据中间的 50%。箱子的长度被称为**四分位距**\index{interquartile range}，简称 **IQR**\index{IQR}。和标准差一样，它是数据\index{variability}变异性的一个度量。数据的变异性越大，标准差和 IQR 往往也越大。箱子的两个边界分别称为**第一四分位数**\index{first quartile}（第 $25^{th}$ 百分位数，即 25% 的数据低于此值）和**第三四分位数**\index{third quartile}（第 $75^{th}$ 百分位数，即 75% 的数据低于此值），它们通常分别记为 $Q_1$ 和 $Q_3$。

```{r}
#| include: false
terms_chp_05 <- c(
  terms_chp_05,
  "interquartile range",
  "IQR",
  "first quartile",
  "third quartile",
  "percentile"
)
```

::: {.important data-latex=""}
**四分位距（IQR）。**

四分位距（IQR）是箱线图中箱子的长度。
它的计算公式是 $IQR = Q_3 - Q_1$，其中 $Q_1$ 和 $Q_3$ 分别是第 $25^{th}$ 和 $75^{th}$ 百分位数。

一个 $\alpha$ **百分位数**\index{percentile} 是一个满足有 $\alpha$% 的观测值低于它，且有 $100-\alpha$% 的观测值高于它的数值。
例如，SAT 分数的第 $90^{th}$ 百分位数是指在所有 SAT 分数中，有 90% 的学生分数低于该值，10% 的学生分数高于该值。
:::

::: {.guidedpractice data-latex=""}
$Q_1$ 和中位数之间包含多少百分比的数据？
中位数和 $Q_3$ 之间又包含多少百分比？[^05-explore-numerical-10]
:::

[^05-explore-numerical-10]: 因为 $Q_1$ 和 $Q_3$ 涵盖了中间的 50% 数据，且中位数将数据从中间平分，所以有 25% 的数据落在 $Q_1$ 和中位数之间，另有 25% 的数据落在中位数和 $Q_3$ 之间。

从箱子延伸出去的**须**\index{whisker}试图捕捉箱子外的数据。
除非数据中存在被认为是异常高或异常低的点——这些点在箱线图中被识别为潜在的**离群值**\index{outlier}——否则箱线图的须会延伸到数据中的最小值和最大值。
这些离群点会在箱线图上用一个点来标记。
标记出离群点（而不是将须延伸到观测到的最小值和最大值）的目的是帮助识别那些看起来与其余数据异常遥远的观测值。
对于如何判定一个特定的数据点是否为离群值，存在多种公式，不同的统计软件会使用不同的公式。
一个常用的公式是，任何距离第一或第三四分位数超过 $1.5\times IQR$ 的观测值即被视为离群值。
从某种意义上看，箱子就像箱线图的身体，而须则像它的手臂，试图触及其余的数据，直到离群点。

```{r}
#| include: false
terms_chp_05 <- c(terms_chp_05, "outlier", "whiskers")
```


::: {.important data-latex=""}
**离群值是极端的。**

**离群值**是一个相对于其余数据显得极端的观测。
检查数据中的离群值有许多有益的用途，包括：

-   识别分布中的**强偏态** \index{strong skew}，
-   识别可能的数据收集或数据录入错误，以及
-   帮助我们洞察数据的有趣特性。

不过请记住，有些数据集天然具有长尾偏态，其中的离群点**并不**代表数据集中存在任何问题。
:::

::: {.guidedpractice data-latex=""}
使用 [图 -@fig-loan-int-rate-boxplot-dotplot-2]中的箱线图，估计 `loan50` 数据集中 `interest_rate` 变量的 $Q_1,$ $Q_3,$ 和 IQR 的取值。[^05-explore-numerical-11]
:::

[^05-explore-numerical-11]: 这些视觉估计会因人而异：$Q_1 \approx$ 8%, $Q_3 \approx$ 14%, IQR $\approx$ 14 - 8 = 6%.

\clearpage

## 稳健统计量

`interest_rate` 数据集的**样本统计量** \index{sample statistic}会如何受到那个 26.3% 的观测值的影响？
如果这笔贷款的利率是 15% 而不是 26.3%，情况又会怎样？
如果那个 26.3% 的观测值更大，比如 35% 呢？这些汇总统计量 \index{summary statistic}又会发生什么变化？
这三个假设的场景已与原始数据一同绘制在 [图 -@fig-loan-int-rate-robust-ex]中， [表 -@tbl-robustOrNotTable]中计算了每个场景下的样本统计量。

```{r}
#| label: tbl-robustOrNotTable
#| tbl-cap: |
#|   比较中位数、IQR、均值和标准差如何随原始利率数据
#|   中某个极端观测值的变化而变化。
#| tbl-pos: H
loan50_original <- loan50 |>
  select(interest_rate) |>
  mutate(
    mark = if_else(interest_rate == 26.30, TRUE, FALSE)
  )

loan50_15 <- loan50 |>
  select(interest_rate) |>
  mutate(
    mark = if_else(interest_rate == 26.30, TRUE, FALSE),
    interest_rate = if_else(interest_rate == 26.30, 15, interest_rate)
  )

loan50_35 <- loan50 |>
  select(interest_rate) |>
  mutate(
    mark = if_else(interest_rate == 26.30, TRUE, FALSE),
    interest_rate = if_else(interest_rate == 26.30, 35, interest_rate)
  )

loan50_robust_check <- bind_rows(
  loan50_original |> mutate(Scenario = "原始数据"),
  loan50_15 |> mutate(Scenario = "将 26.3% 调整为 15%"),
  loan50_35 |> mutate(Scenario = "将 26.3% 调整为 35%")
) |>
  mutate(
    Scenario = fct_relevel(
      Scenario,
      "原始数据",
      "将 26.3% 调整为 15%",
      "将 26.3% 调整为 35%"
    )
  )

loan50_robust_check |>
  group_by(Scenario) |>
  summarise(
    Median = median(interest_rate),
    IQR = IQR(interest_rate),
    Mean = mean(interest_rate),
    SD = sd(interest_rate)
  ) |>
  kbl(linesep = "", booktabs = TRUE, align = "lcccc") |>
  kable_styling(
    bootstrap_options = c("striped", "condensed"),
    latex_options = c("striped")
  ) |>
  add_header_above(c(" " = 1, "稳健" = 2, "非稳健" = 2))
```

```{r}
#| label: fig-loan-int-rate-robust-ex
#| fig-cap: 原始利率数据及两个修改后数据集的点图。
#| fig-subcap:
#|   - 原始数据
#|   - 将 26.3% 移到 15%
#|   - 将 26.3% 移到 35%
#| fig-alt: |
#|   展示了三幅点图，其中有一个点被高亮显示。
#|   最上面的图是原始数据，其中高亮点是最大值 26.3%。第二幅图展示了
#|   将高亮点从 26.3% 移到 15% 后的利率分布。
#|   第三幅图展示了将高亮点从 26.3% 移到 35% 后的利率分布，以及统计量相应的变化。
#|   [表 -@tbl--robustOrNotTable]中给出了三种情况下的汇总统计量。
#| fig-asp: 0.3
#| fig-width: 5
ggplot(loan50_original, aes(x = interest_rate)) +
  geom_dotplot(binwidth = 1, dotsize = 0.7) +
  scale_x_continuous(
    labels = label_percent(scale = 1, accuracy = 1),
    limits = c(0, 35)
  ) +
  theme(
    axis.title.y = element_blank(),
    axis.text.y = element_blank(),
    axis.ticks.y = element_blank()
  ) +
  gghighlight(mark) +
  labs(x = NULL)

ggplot(loan50_15, aes(x = interest_rate)) +
  geom_dotplot(binwidth = 1, dotsize = 0.7) +
  scale_x_continuous(
    labels = label_percent(scale = 1, accuracy = 1),
    limits = c(0, 35)
  ) +
  theme(
    axis.title.y = element_blank(),
    axis.text.y = element_blank(),
    axis.ticks.y = element_blank()
  ) +
  gghighlight(mark) +
  labs(x = NULL)

ggplot(loan50_35, aes(x = interest_rate)) +
  geom_dotplot(binwidth = 1, dotsize = 0.7) +
  labs(x = "利率") +
  scale_x_continuous(
    labels = label_percent(scale = 1, accuracy = 1),
    limits = c(0, 35)
  ) +
  theme(
    axis.title.y = element_blank(),
    axis.text.y = element_blank(),
    axis.ticks.y = element_blank()
  ) +
  gghighlight(mark) +
  labs(x = NULL)
```



\clearpage

::: {.guidedpractice data-latex=""}
极端观测对哪个影响更大，是均值还是中位数？
极端观测对标准差还是四分位距（IQR）影响更大？[^05-explore-numerical-12]
:::

[^05-explore-numerical-12]: 均值比中位数受影响更大。
    标准差比四分位距（IQR）受影响更大。

中位数和四分位距（IQR）被称为**稳健统计量**\index{robust statistic}，因为极端观测对它们的值影响甚微：移动最极端的值通常对这些统计量影响不大。
另一方面，均值和标准差更容易受到极端观测值变动的影响，这在某些情况下可能很重要。

```{r}
#| include: false
terms_chp_05 <- c(terms_chp_05, "robust statistics")
```


::: {.workedexample data-latex=""}
在 [表 -@tbl-robustOrNotTable]的三种情景下，中位数和四分位距（IQR）都没有变化。
为什么会这样呢？

------------------------------------------------------------------------

中位数和四分位距（IQR）只对 $Q_1$、中位数和 $Q_3$ 附近的数值敏感。由于这些区域的值在三个数据集中是稳定的，因此中位数和四分位距（IQR）的估计值也是稳定的。
:::

对于“均值和中位数哪个更好？”这个问题，你可能不会惊讶答案是：*视情况而定*。这两个统计量衡量的是不同的特征，因此它们的使用取决于分析中的具体情境。考虑以下场景：

* 衡量每位客户的平均利润更好，还是每位客户的中位数利润更好？
  - 如果关注的是公司整体的利润空间，均值是评估整个公司情况的更好度量。公司可能每位客户的中位数利润为正，但总体上仍然不盈利。
  - 如果关注的是了解典型客户的利润，可能是为了理解公司利润的增长空间，那么每位客户的中位数利润能告诉你更多关于个体客户利润的信息。

* 如果你运营一个应用，想知道该应用在客户手机上打开需要多长时间，你是想知道时间的均值还是中位数？
  - 均值有助于理解在打开应用上浪费的总时间。
  - 中位数告诉你典型用户的体验。
  - 但是，如果该应用对 50% 的用户来说打开很快，但对 10% 的用户来说需要超过 10 秒才能启动，中位数并不能提供你需要的信息。在这种情况下，你可能需要一个较高的百分位数，例如第 95 百分位数。

::: {.guidedpractice data-latex=""}
`loan50` 数据集中贷款金额的分布是右偏的，少数大额贷款延伸到右尾。
如果你想了解典型的贷款规模，你应该更关注均值还是中位数？[^05-explore-numerical-13]
:::

[^05-explore-numerical-13]: 如果我们只是想了解一笔典型的个人贷款是什么样，中位数可能更有用。
    然而，如果目标是了解可以按比例推算的量，例如如果我们提供 1,000 笔贷款可能需要手头准备的总金额，那么均值会更有用。

无论选择哪种中心性统计量（均值或中位数），对大多数分析而言，仅仅考虑中心性是不够的，这一点非常重要。其他统计量，如上侧和下侧百分位数、四分位距（IQR）或标准差，提供了关于观测值变异性的信息。而通过图形表示来可视化数据，通常能提供理解与研究问题相关的完整数据全貌所需的大量信息。

\clearpage

## 变换数据 {#sec-transforming-data}

当数据呈现严重偏态时，我们有时会对它们进行**变换**，以便更容易建模。
[图 -@fig-county-unemployed-pop-transform-1]和 [图 -@fig-county-unemployed-pop-transform-2]展示了右偏的分布：美国所有县的失业人口百分比分布和人口分布。
人口分布比失业百分比分布的偏态更严重，因此对数变换导致分布形状产生了更大的变化。

::: {.workedexample data-latex=""}
考虑 [图 -@fig-county-unemployed-pop-transform-3]中所示的县人口直方图，它呈现出极端的偏态。
该图的什么特征使其无法发挥作用？

------------------------------------------------------------------------

几乎所有数据都落入了最左侧的区间，极端的偏态掩盖了低数值处许多潜在有趣的细节。
:::

```{r}
#| label: fig-county-unemployed-pop-transform
#| fig-cap: |
#|   美国所有县的失业百分比、人口及其对数变换版本的直方图。
#|   对于变换后变量的图，x 轴的值对应 10 的幂，例如，x 轴上的 1 对应 $10^1 =$ 10，
#|   而 x 轴上的 5 对应 $10^5=$ 100,000。数据来自 2017 年。
#| fig-subcap:
#|   - 失业百分比
#|   - log$_{10}$ 变换后的失业百分比
#|   - 人口
#|   - log$_{10}$ 变换后的人口
#| fig-alt: |
#|   展示了两对直方图。在第一对直方图中，美国所有县的失业百分比与经过 log-10
#|   变换的失业百分比并排显示。原始的失业百分比呈右偏的分布，而 log-10 变换后的
#|   数据呈对称的钟形。在第二对直方图中，每个美国县的人口与经过 log-10 变换
#|   的人口并排显示。原始人口呈极端右偏的分布，而 log-10 变换后的数据呈合理的对称
#|   钟形。
#| out-width: 100%
#| layout-ncol: 2
#| fig-width: 5
#| fig-asp: 0.5
ggplot(county, aes(x = unemployment_rate)) +
  geom_histogram(binwidth = 1) +
  scale_x_continuous(labels = label_percent(scale = 1)) +
  labs(
    x = "失业百分比",
    y = "频数"
  )

ggplot(county, aes(x = log(unemployment_rate, base = 10))) +
  geom_histogram(binwidth = 0.1) +
  labs(
    x = expression(log[10] * "(失业百分比)"),
    y = "频数"
  )

ggplot(county_complete, aes(x = pop_2019)) +
  geom_histogram(binwidth = 500000) +
  scale_x_continuous(
    labels = label_number(scale = 0.000001, suffix = "M", accuracy = 1)
  ) +
  labs(
    x = "人口（M = 百万）",
    y = "频数"
  )

ggplot(county_complete, aes(x = log(pop_2019, base = 10))) +
  geom_histogram(binwidth = 0.5) +
  labs(
    x = expression(log[10] * "(人口)"),
    y = "频数"
  )
```



有一些标准的变换可能对严重右偏的数据很有用，这类数据的大部分取值为正但集中在零附近。
**变换**\index{transformation}是使用函数对数据进行重新缩放。
例如，绘制失业率和县人口的对数（以 10 为底）的图，会得到 [图 -@fig-county-unemployed-pop-transform-2]中的新直方图。
变换后的数据是对称的，任何潜在的离群值与原始数据集相比看起来都不再那么极端。
通过约束离群值和极端偏态，变换通常使建立统计模型变得更容易。

```{r}
#| include: false
terms_chp_05 <- c(terms_chp_05, "transformation")
```



变换也可以应用于散点图中的一个或两个变量。
[图 -@fig-county-pop-change-transform-1]展示了 2010 年至 2017 年人口变化相对于 2010 年人口的散点图。
由于人口变量偏态非常严重，因此很难从中解读出任何有趣的模式。
然而，如果我们对人口变量应用 log$_{10}$ 变换，如 [图 -@fig-county-pop-change-transform-2]所示，变量间的正关联就显现了出来。
事实上，当我们在 [第 -@sec-model-slr 章]中探讨拟合回归线的方法时，我们可能会有兴趣为这些数据拟合一条趋势线。

\clearpage

```{r}
#| label: fig-county-pop-change-transform
#| fig-cap: |
#|   人口变化及 log$_{10}$ 变换后的人口变化与变化前人口的散点图。
#| fig-subcap:
#|   - 人口变化
#|   - log$_{10}$ 变换后的人口变化
#| fig-alt: |
#|   给定一对散点图。两幅图的 y 轴都是人口变化。在第一幅图中，
#|   x 轴是原始的“变化前人口”变量，大多数点都挤在一起，掩盖了任何 x-y 关联。
#|   在第二幅图中，x 轴是变换后的变量“变化前人口的以 10 为底的对数”。
#|   “变化前人口的以 10 为底的对数”与“人口变化”之间的关系被认为是中等强度、正关联且线性的。
#| layout-ncol: 2
#| fig-width: 4
#| fig-asp: 0.8
ggplot(county, aes(y = pop_change, x = pop2010)) +
  geom_point(alpha = 0.5) +
  scale_x_continuous(
    labels = label_number(scale = 0.000001, suffix = "M", accuracy = 1)
  ) +
  labs(
    x = "变化前人口\n（M = 百万）",
    y = "人口变化"
  )

ggplot(county, aes(y = pop_change, x = log(pop2010, base = 10))) +
  geom_point(alpha = 0.5) +
  labs(
    x = expression(log[10] * "(变化前人口)"),
    y = "人口变化"
  )
```



除了对数变换之外，其他变换也可能很有用。
例如，数据科学家经常使用平方根 $(\sqrt{\text{原始观测值}})$ 和倒数 $\bigg ( \frac{1}{\text{原始观测值}} \bigg )$。
变换数据的常见目的是换个角度看待数据结构、减轻偏态、辅助建模，或者拉直散点图中的非线性关系。

## 数据地图

`county` 数据集提供了许多数值变量，我们可以用点图、散点图或箱线图来绘制它们，但这些图形可能会忽略数据的地理属性。
当遇到地理数据时，我们应该创建一幅**强度图**\index{plot!intensity map}\index{intensity map}，其中使用颜色来显示变量的较高值和较低值。
[图 -@fig-county-intensity-maps]显示了以下变量的强度图：以百分比表示的贫困率（`poverty`）、以百分比表示的失业率（`unemployment_rate`）、以百分比表示的房屋自有率（`homeownership`）以及以千美元为单位的家庭收入中位数（`median_hh_income`）。
颜色图例指示了哪些颜色对应哪些值。
强度图通常对于获取任何特定县的精确值帮助不大，但它们对于观察地理趋势和产生有趣的研究问题或假设非常有帮助。

```{r}
#| include: false
terms_chp_05 <- c(terms_chp_05, "intensity map")
```


::: {.workedexample data-latex=""}
在 [图 -@fig-county-intensity-maps-1]和 [图 -@fig-county-intensity-maps-2]的贫困率和失业率强度图中，有哪些明显的特征？

------------------------------------------------------------------------

显然，贫困率在某些地区更高。
值得注意的是，深南部显示出较高的贫困率，亚利桑那州和新墨西哥州的大部分地区也是如此。
密西西比河洪泛区（新奥尔良稍北处）以及肯塔基州的一大片区域，其高贫困率也很明显。

失业率呈现出相似的趋势，我们可以看到这两个变量之间存在对应关系。
事实上，较高的失业率与贫困率密切相关是合理的。
比较这两幅地图时，一个突出的观察结果是：贫困率远高于失业率，这意味着虽然很多人可能在工作，但他们的收入并不足以摆脱贫困。
:::

::: {.guidedpractice data-latex=""}
在 [图 -@fig-county-intensity-maps-4]的家庭收入中位数强度图中，有哪些明显的特征？[^05-explore-numerical-14]
:::

[^05-explore-numerical-14]: 答案可能因人而异。
    高收入与都市区之间存在一些对应关系，我们可以在地图上看到颜色较深的点（代表较高的家庭收入中位数），不过也有不少例外。
    你可以试着寻找一些你熟悉的大城市，然后看看能否在地图上找到它们对应的深色斑点。

\clearpage

```{r}
#| label: county-map-prep
dfips <- maps::county.fips |>
  as_tibble() |>
  extract(polyname, c("region", "subregion"), "^([^,]+),([^,]+)$")

map_county <- map_data("county") |>
  as_tibble() |>
  left_join(dfips) |>
  mutate(
    fips = case_when(
      subregion == "okaloosa" & region == "florida" ~ 12091L,
      subregion == "st martin" & region == "louisiana" ~ 22099L,
      subregion == "currituck" & region == "north carolina" ~ 37053L,
      # 奥格拉拉·拉科塔县，参见 https://en.wikipedia.org/wiki/Oglala_Lakota_County,_South_Dakota
      subregion == "shannon" & region == "south dakota" ~ 46113L,
      subregion == "galveston" & region == "texas" ~ 48167L,
      subregion == "accomack" & region == "virginia" ~ 51001L,
      subregion == "pierce" & region == "washington" ~ 53053L,
      subregion == "san juan" & region == "washington" ~ 53055L,
      TRUE ~ fips
    )
  )

county_for_map <- county_complete |>
  select(
    fips,
    name,
    state,
    poverty_2017,
    unemployment_rate_2017,
    homeownership_2010,
    median_household_income_2017
  )

map_county <- map_county |>
  left_join(county_for_map, by = "fips")
```


```{r}
#| label: fig-county-intensity-maps
#| fig-cap: |
#|   美国各县强度图
#| fig-subcap:
#|   - 贫困率
#|   - 失业率
#|   - 住房自有率
#|   - 家庭收入中位数，单位为千美元
#| fig-alt: |
#|   四幅美国强度图（也称为热力图）。
#|   每个县都根据一个变量的值着色。在第一幅图中，县的颜色表示贫困率，该比率在南部和中西部地区较高。
#|   在第二幅图中，县的颜色表示失业率，该比率在西南部和后工业化中西部的部分地区似乎较高。
#|   在第三幅图中，县的颜色表示住房自有率，该比率在西海岸最低。
#|   在第四幅也是最后一幅图中，县的颜色表示家庭收入中位数，该数值在湾区和新英格兰沿海地区最高。
#| fig-asp: 0.42
ggplot(map_county, aes(x = long, y = lat, group = group)) +
  geom_polygon(aes(fill = poverty_2017)) +
  scale_fill_viridis_c(option = "D", labels = label_percent(scale = 1)) +
  labs(x = NULL, y = NULL, fill = "贫困率") +
  theme(
    axis.title.x = element_blank(),
    axis.text.x = element_blank(),
    axis.ticks.x = element_blank(),
    axis.title.y = element_blank(),
    axis.text.y = element_blank(),
    axis.ticks.y = element_blank(),
    panel.grid.major = element_blank(),
    panel.grid.minor = element_blank()
  ) +
  coord_quickmap()

ggplot(map_county, aes(x = long, y = lat, group = group)) +
  geom_polygon(aes(fill = unemployment_rate_2017)) +
  scale_fill_viridis_c(
    option = "A",
    labels = label_percent(scale = 1, accuracy = 1)
  ) +
  labs(x = NULL, y = NULL, fill = "失业率") +
  theme(
    axis.title.x = element_blank(),
    axis.text.x = element_blank(),
    axis.ticks.x = element_blank(),
    axis.title.y = element_blank(),
    axis.text.y = element_blank(),
    axis.ticks.y = element_blank(),
    panel.grid.major = element_blank(),
    panel.grid.minor = element_blank()
  ) +
  coord_quickmap()

ggplot(map_county, aes(x = long, y = lat, group = group)) +
  geom_polygon(aes(fill = homeownership_2010)) +
  scale_fill_viridis_c(option = "B", labels = label_percent(scale = 1)) +
  labs(x = NULL, y = NULL, fill = "住房自有率") +
  theme(
    axis.title.x = element_blank(),
    axis.text.x = element_blank(),
    axis.ticks.x = element_blank(),
    axis.title.y = element_blank(),
    axis.text.y = element_blank(),
    axis.ticks.y = element_blank(),
    panel.grid.major = element_blank(),
    panel.grid.minor = element_blank()
  ) +
  coord_quickmap()

ggplot(map_county, aes(x = long, y = lat, group = group)) +
  geom_polygon(aes(fill = median_household_income_2017)) +
  scale_fill_viridis_c(
    option = "C",
    labels = label_dollar(scale = 0.001, suffix = "K")
  ) +
  labs(x = NULL, y = NULL, fill = "家庭收入\n中位数") +
  theme(
    axis.title.x = element_blank(),
    axis.text.x = element_blank(),
    axis.ticks.x = element_blank(),
    axis.title.y = element_blank(),
    axis.text.y = element_blank(),
    axis.ticks.y = element_blank(),
    panel.grid.major = element_blank(),
    panel.grid.minor = element_blank()
  ) +
  coord_quickmap()
```



\clearpage

## 章节回顾 {#sec-chp5-review}

### 小结

熟练处理数值变量是数据分析师的一项重要技能。
在本章中，我们介绍了应用于数值变量的不同可视化方法和数值摘要。
当同时呈现两个变量时，图形可视化的描述性会更强。
我们介绍了散点图、点图、直方图和箱线图。
数值变量可以用均值、中位数、四分位数、标准差和方差来概括。

### 术语

本章引入的术语在 [表 -@tbl-terms-chp-05]中列出。
如果你不确定其中某些术语的含义，我们建议你回顾正文，复习它们的定义。
你应该能够轻易地识别它们，因为它们是**加粗文本**。

```{r}
#| label: tbl-terms-chp-05
#| tbl-cap: 本章引入的术语。
#| tbl-pos: H
make_terms_table(terms_chp_05)
```



\clearpage

## 练习 {#sec-chp5-exercises}

奇数编号练习的答案可以在 [附录 -@sec-exercise-solutions-05]中找到。

::: {.exercises data-latex=""}
{{< include exercises/_05-ex-explore-numerical.qmd >}}
:::
