# 应用：基础 {#sec-foundations-applications}

```{r}
#| include: false
source("_common.R")
```



## 复习：基础 {#sec-foundations-sec-summary}

在统计推断基础的这几章里，我们介绍了三种不同的统计推断方法。
在本书后续部分，我们将继续以这三种方法为基础展开论述，最终，你应该能理解它们之间的相似之处与区别。
同时，需要注意的一点是，这些方法旨在用数据模拟变异性，而且我们知道变异性可能有不同的来源（例如，随机抽样与随机分配，参见 @fig-randsampValloc）。
在 @tbl-foundations-summary 中，我们总结了这些推断过程如何体现特定变异性来源的一些方式。
我们希望你深入学习后续章节中的推断思想时，能时常回顾这个表格。

```{r}
#| label: tbl-foundations-summary
#| tbl-cap: |
#|   作为统计推断方法的随机化、自助法和数学模型的总结与比较。
inference_method_summary_table |>
  filter(question != "What are the technical conditions?") |>
  kbl(
    linesep = "\\addlinespace\\addlinespace",
    booktabs = TRUE,
    col.names = c(
      "问题",
      "随机化",
      "自助法",
      "数学模型"
    )
  ) |>
  kable_styling(
    bootstrap_options = c("striped", "condensed"),
    latex_options = c("striped"),
    full_width = TRUE
  ) |>
  column_spec(1, width = "8em") |>
  add_header_above(c("", "答案" = 3))
```



你可能已经注意到，*分布*这个词在基础推断这一部分（并且在后续章节中还会继续）被频繁使用。
分布总是用来描述变异性，但有时值得思考一下*什么*在变异。
通常，分布要么描述观测如何变异，要么描述某个统计量如何变异。
但即使是在描述一个统计量如何变异时，也需要进一步考虑研究设计的影响，例如：这个统计量是在不同的随机样本之间变异，还是在不同的随机分配之间变异？
本文介绍的方法（以及科学中普遍使用的方法）通常在随机抽样或处理随机分配这两个概念下可以互换使用。
两种不同的分析方法往往会给出等价的结论。
最重要的一点是，要考虑如何结合具体问题的背景来阐释你的结论。请参阅 @fig-randsampValloc，以确保你得出的结论是恰当的。

在下文中，我们汇总了全书中讨论过的不同类型的分布。
通读这些不同的定义并巩固你的理解，将有助于你在后续章节中遇到这些分布时能从容应对；你也随时可以回到这里，重温各种分布之间的区别。

::: {.important data-latex=""}
**分布。**

-   **数据分布**描述**观测数据**的形状、中心及变异性。

    它也可以被称为**样本分布**，但我们会避免这个说法，因为它听起来太像“抽样分布”，而二者是不同的。

-   **总体分布**描述整个**数据总体**的形状、中心及变异性。

    除了极少数定义非常明确的小总体情况外，总体分布从未被观测到过。

-   **抽样分布**描述来自给定总体的、样本量给定的样本中，某个**样本统计量**的所有可能值的形状、中心及变异性。

    由于总体永远无法被观测，因此真实的抽样分布也永远无法被观测。然而，当特定条件满足时，中心极限定理会告诉我们抽样分布是什么。

-   **随机化分布**描述通过对处理变量进行随机分配所得到的某个**样本统计量**所有可能值的形状、中心及变异性。

    我们通过计算生成随机化分布。不过，通常生成该样本统计量所有可能值的完整分布并不可行，因此我们转而生成大量这样的统计量。几乎在所有情况下，通过随机分配处理变量，随机化分布描述的是原假设，即其中心位于参数的原假设值处。

-   **自助分布**描述通过对观测数据进行重抽样（自助法）所得到的某个**样本统计量**所有可能值的形状、中心及变异性。

    我们通过计算生成自助分布。不过，生成观测数据所有可能的重抽样并不可行，因此我们转而生成大量自助样本。由于自助分布是通过从观测数据中随机重抽样生成的，因此其中心位于样本统计量处。自助分布最常用于估计，即我们基于它们构建置信区间。
:::

## 案例研究：疟疾疫苗 {#sec-case-study-malaria-vaccine}

在本案例研究中，我们考虑一种名为 PfSPZ 的新型疟疾疫苗。
在这项疟疾研究中，志愿者患者被随机分配到两个实验组之一：14 名患者接种了实验性疫苗，6 名患者接种了安慰剂疫苗。
19 周后，所有 20 名患者均暴露于一种药物敏感的疟原虫菌株；这里使用药物敏感菌株的动机是出于伦理考虑，以确保任何感染都能得到有效治疗。

::: {.data data-latex=""}
[`malaria`](http://openintrostat.github.io/openintro/reference/malaria.html) 数据可在 [**openintro**](http://openintrostat.github.io/openintro) R 包中找到。
:::

结果汇总在 @tbl-malaria-vaccine-20-ex-summary 中，其中 14 名处理组患者中有 9 名未出现感染迹象，而对照组的 6 名患者均显示出一些基线感染迹象。

```{r}
#| label: tbl-malaria-vaccine-20-ex-summary
#| tbl-cap: 疟疾疫苗实验的结果摘要。
#| tbl-pos: H
malaria |>
  count(treatment, outcome, .drop = FALSE) |>
  pivot_wider(names_from = outcome, values_from = n) |>
  rename(
    处理 = treatment,
    感染 = infection,
    无感染 = `no infection`
  ) |>
  adorn_totals(where = c("row", "col")) |>
  kbl(linesep = "", booktabs = TRUE) |>
  kable_styling(
    bootstrap_options = c("striped", "condensed"),
    latex_options = c("striped"),
    full_width = FALSE
  )
```


::: {.guidedpractice data-latex=""}
这是一项观察性研究还是一项实验？
研究类型会对我们能够从结果中作出哪些推断产生什么影响？[^15-foundations-applications-1]
:::

[^15-foundations-applications-1]: 这项研究是一项实验，因为患者被随机分配到实验组。
    由于这是一项实验，因此可以利用研究结果来评估疟疾疫苗与患者是否出现感染迹象之间的因果关系。

### 数据内部的变异性

在这项研究中，接种疫苗的患者中呈现感染迹象的比例较小（35.7%，未接种组为 100%）。
不过，样本量非常小，目前尚不清楚这一差异是否提供了疫苗有效的*有说服力的证据*。

::: {.workedexample data-latex=""}
统计学家和数据科学家有时需要评估证据的强度。
当查看这项研究中两组患者的感染率时，我们如何判断数据是否提供了存在真实差异的令人信服的证据？

------------------------------------------------------------------------

观察到的感染率（治疗组 35.7%，对照组 100%）表明疫苗可能是有效的。
但是，我们无法确定观察到的差异是代表了疫苗的有效性，还是实际上没有处理效应，观察到的差异仅仅来自随机偶然。
通常，样本数据总会有些波动，即使事实上感染率与是否接种疫苗是独立的，我们也不会期望样本比例*完全*相等。
此外，在如此小的样本下，仅由于偶然性而将一组人随机拆分时，也许观察到这么大的差异也是常见的！
:::

这个例子提醒我们，由于存在**随机噪声**，样本数据中观察到的结果可能并不能完美地反映变量之间的真实关联。
虽然观察到的感染率差异很大，但该研究的样本量很小，因此不清楚这一观察到的差异是代表了疫苗的有效性，还是仅仅源于偶然。
我们将这两个相互竞争的声明标记为 $H_0$ 和 $H_A$：

-   $H_0$：**独立性模型。**变量是独立的。它们之间没有关联，观察到的两组患者感染比例之差 64.3% 是由随机性造成的。

-   $H_A$：**备择模型。**变量*不是*独立的。64.3% 的感染率差异并非由偶然造成。
    （由于进行了一项实验），如果感染率的差异不是由偶然造成的，那么就是疫苗影响了感染率。

如果独立性模型（即声称疫苗对感染率没有影响）是真的，那意味着什么？
那将意味着，有 11 位患者*无论被随机分配到哪一组*都会发生感染，而有 9 位患者*无论被随机分配到哪一组*都不会发生感染。
也就是说，如果疫苗不影响感染率，那么感染率的差异完全源于对患者进行随机分配的偶然性。

现在考虑备择模型：感染率受到患者是否接种疫苗的影响。
如果这是真的，尤其是如果这种影响很显著，我们会期望在两组患者的感染率中看到一些差异。

我们通过评估数据是否与 $H_0$ 严重冲突，以至于独立性模型不再合理，来在这两个竞争性声明之间做出选择。
如果是这种情况，并且数据支持 $H_A$，那么我们将拒绝独立性的观点，并得出疫苗有效的结论。

### 模拟研究

我们将在假设我们知道所测试的疟疾疫苗*没有*效果的设定下，进行**模拟**。
最终，我们想了解，我们在数据中观察到的巨大差异，在这些代表独立性情景的模拟中是否常见。
如果它很常见，那么我们观察到的差异可能纯粹源于偶然。
如果它非常罕见，那么疫苗有效的可能性就显得更可信了。

@tbl-malaria-vaccine-20-ex-summary 显示有 11 位患者发生了感染，9 位没有。
对于我们的模拟，我们将假定感染与疫苗是独立的，并且我们能够*倒回*到研究人员对研究中的患者进行随机分配的时刻。
如果我们碰巧以不同的方式随机分配患者，在这个疫苗不影响感染的假设世界里，我们可能会得到一个不同的结果。
让我们通过模拟来完成另一次**随机化**。

在这次**模拟**中，我们用 20 张卡片来代表 20 位患者，在其中 11 张卡片上写下“感染”，在 9 张卡片上写下“无感染”。
在这个假设的世界里，我们认为每一位发生感染的患者无论在哪一组都会感染，所以让我们看看，如果我们再次将患者随机分配到处理组和对照组会发生什么。
我们把这些卡片彻底洗匀，然后分发成 14 张一堆和 6 张一堆。
最后，我们汇总结果，如 @tbl-malaria-vaccine-20-ex-summary-rand-1 所示。

```{r}
#| label: tbl-malaria-vaccine-20-ex-summary-rand-1
#| tbl-cap: |
#|   模拟结果，其中任何感染比例的差异纯粹源于偶然。
#| tbl-pos: H
# matching OS4
malaria_rand <- tibble(
  treatment = c(
    rep("infection", 11),
    rep("no infection", 9)
  ),
  outcome = c(
    rep("vaccine", 7),
    rep("placebo", 4),
    rep("vaccine", 7),
    rep("placebo", 2)
  )
)

malaria_rand |>
  count(treatment, outcome, .drop = FALSE) |>
  pivot_wider(names_from = outcome, values_from = n) |>
  adorn_totals(where = c("row", "col")) |>
  kbl(linesep = "", booktabs = TRUE) |>
  kable_styling(
    bootstrap_options = c("striped", "condensed"),
    latex_options = c("striped"),
    full_width = FALSE
  )
```


::: {.guidedpractice data-latex=""}
这与实际数据中观察到的 64.3% 的差异相比如何？[^15-foundations-applications-2]
:::

[^15-foundations-applications-2]: $4 / 6 - 7 / 14 = 0.167$ 或大约 16.7% 偏向疫苗。
    这种由偶然引起的差异，远小于在实际组别中观察到的差异。

### 处理与结果变量之间的独立性

在前面的引导练习中，我们计算了在独立性模型下可能得到的一个差异，它代表了假设疫苗没有效应时，由偶然导致的一个差异。
虽然在第一次模拟中，我们实际分发了卡片来代表患者，但使用计算机进行模拟更为高效。

在计算机上重复模拟，我们得到另一个偶然导致的差异：$$ \frac{2}{6{}} - \frac{9}{14} = -0.310 $$

又得到一个：$$ \frac{3}{6{}} - \frac{8}{14} = -0.071$$

如此重复，直到我们进行了足够多次模拟，从而构建出*原假设为真时可能出现的差异的分布*。

@fig-malaria-rand-dot-plot 展示了根据 100 次模拟得到的差异的堆叠点图，其中每个点代表一次模拟中感染率之间的差异（对照组感染率减去处理组感染率）。

```{r}
#| label: fig-malaria-rand-dot-plot
#| fig-cap: |
#|   在独立性模型 $H_0$（在这些模拟中，感染不受疫苗影响）下，根据100次模拟生成的差异的堆叠点图。
#|   100 次模拟中有 2 次模拟的差异至少达到了研究中观察到的 64.3%。
#| fig-alt: |
#|   在独立性模型 $H_0$（在这些模拟中，感染不受疫苗影响）下，根据100次模拟生成的差异的堆叠点图。
#|   100 次模拟中有 2 次模拟的差异至少达到了研究中观察到的 64.3%。
#| fig-width: 7
#| fig-asp: 0.5
set.seed(19)
malaria |>
  specify(response = outcome, explanatory = treatment, success = "infection") |>
  hypothesize(null = "independence") |>
  generate(reps = 100, type = "permute") |>
  calculate(stat = "diff in props", order = c("placebo", "vaccine")) |>
  # simplify by rounding
  mutate(stat = round(stat, 3)) |>
  ggplot(aes(x = stat)) +
  geom_dotplot(binwidth = 0.1, dotsize = 0.2) +
  labs(y = NULL, x = "感染率差异") +
  theme(
    axis.title.y = element_blank(),
    axis.text.y = element_blank(),
    axis.ticks.y = element_blank()
  ) +
  gghighlight(stat >= 0.643)
```



注意到这些模拟差异的分布以 0 为中心。
我们是在假设独立性模型为真的前提下模拟这些差异的，在此条件下，我们预期差异会在 0 附近随机波动，而在这个研究中，由于样本量很小，这里的“附近”范围其实相当宽泛。

::: {.workedexample data-latex=""}
根据 @fig-malaria-rand-dot-plot，观察到至少 64.3%（0.643）差异的频率有多高？
经常、有时、罕见，还是从不？

------------------------------------------------------------------------

看起来，仅由于偶然性而出现至少 64.3% 的差异是很罕见的——根据 @fig-malaria-rand-dot-plot，大约只有 2% 的时间会发生。
如此低的概率表明这是一个罕见事件。
:::

64.3% 的差异作为罕见事件，提示对研究结果有两种可能的解释：

-   $H_0$：**独立性模型。** 疫苗对感染率没有影响，我们只是碰巧观察到了一个通常只会在罕见情况下出现的差异。

-   $H_A$：**备择模型。** 疫苗对感染率有影响，我们观察到的差异实际上是疫苗能有效对抗疟疾所致，这解释了 64.3%. 这一巨大差异。

基于模拟，我们有两种选择。
(1) 我们得出结论，研究结果并未提供反对独立性模型的有力证据。
也就是说，我们没有足够强的证据断定疫苗在此临床环境中产生了效果。
(2) 我们得出结论，证据足够充分，可以拒绝 $H_0$ 并断言疫苗是有效的。
当我们进行正式研究时，通常会拒绝“我们只是碰巧观测到了一个罕见事件”这一说法。
因此，在疫苗案例中，我们拒绝独立性模型，转而支持备择模型。
也就是说，我们得出的结论是：数据提供了强有力的证据，表明疫苗在此临床环境中对疟疾具有一定的保护作用。

统计学的一个领域——统计推断——建立在评估这类差异是否由随机因素导致的基础上。
在统计推断中，数据科学家根据数据评估哪个模型最合理。
正如罕见事件会发生一样，错误确实也会发生，我们可能会选错模型。
虽然我们并不总能做出正确选择，但统计推断为我们提供了工具，用以控制和评估决策错误发生的频率。

\clearpage

## 交互式 R 教程 {#sec-foundations-tutorials}

使用以下自定进度的教程，在 R 中探索你在本部分学到的概念。
你只需要一个浏览器就可以开始！

::: {.alltutorials data-latex=""}
[教程 4：推断基础](https://openintrostat.github.io/ims-tutorials/04-foundations/)

::: {.content-hidden unless-format="pdf"}
<https://openintrostat.github.io/ims-tutorials/04-foundations>
:::
:::

::: {.singletutorial data-latex=""}
[教程 4 - 第 1 课：抽样变异性](https://openintro.shinyapps.io/ims-04-foundations-01/)

::: {.content-hidden unless-format="pdf"}
<https://openintro.shinyapps.io/ims-04-foundations-01>
:::
:::

::: {.singletutorial data-latex=""}
[教程 4 - 第 2 课：随机化检验](https://openintro.shinyapps.io/ims-04-foundations-02/)

::: {.content-hidden unless-format="pdf"}
<https://openintro.shinyapps.io/ims-04-foundations-02>
:::
:::

::: {.singletutorial data-latex=""}
[教程 4 - 第 3 课：假设检验中的错误](https://openintro.shinyapps.io/ims-04-foundations-03/)

::: {.content-hidden unless-format="pdf"}
<https://openintro.shinyapps.io/ims-04-foundations-03>
:::
:::

::: {.singletutorial data-latex=""}
[教程 4 - 第 4 课：参数与置信区间](https://openintro.shinyapps.io/ims-04-foundations-04/)

::: {.content-hidden unless-format="pdf"}
<https://openintro.shinyapps.io/ims-04-foundations-04>
:::
:::

::: {.content-hidden unless-format="pdf"}
你也可以在 <https://openintrostat.github.io/ims-tutorials> 访问支持本书的完整教程列表。
:::

::: {.content-visible when-format="html"}
你也可以在[此处](https://openintrostat.github.io/ims-tutorials)访问支持本书的完整教程列表。
:::

## R 实验 {#sec-foundations-labs}

这些计算实验将引导你完成数据分析的案例研究，帮助你在 R 中进一步应用本部分学到的概念。

::: {.singlelab data-latex=""}
[抽样分布——科学让你受益了吗？](https://www.openintro.org/go?id=ims-r-lab-foundations-1)\

::: {.content-hidden unless-format="pdf"}
<https://www.openintro.org/go?id=ims-r-lab-foundations-1>
:::
:::

::: {.singlelab data-latex=""}
[置信区间——气候变化](https://www.openintro.org/go?id=ims-r-lab-foundations-2)

::: {.content-hidden unless-format="pdf"}
<https://www.openintro.org/go?id=ims-r-lab-foundations-2>
:::
:::

::: {.content-hidden unless-format="pdf"}
你也可以在 <https://www.openintro.org/go?id=ims-r-labs> 访问支持本书的完整实验列表。
:::

::: {.content-visible when-format="html"}
你也可以在[此处](https://www.openintro.org/go?id=ims-r-labs)访问支持本书的完整实验列表。
:::
