# 应用：建模与推断 {#sec-inf-model-applications}

```{r}
#| include: false
source("_common.R")
```



## 案例研究：马里奥赛车 {#sec-case-study-mario-cart}

在本案例研究中，我们考察的是任天堂 Wii 游戏*马里奥赛车*在 eBay 上的拍卖数据。
我们关心的结果变量是拍卖的总价，即最高出价加上运费。
我们试图在控制其他变量的同时，确定总价与拍卖的每个特征是如何关联的。
例如，在其他特征保持不变的情况下，更长的拍卖时间是否与更高或更低的价格有关联？
并且，平均而言，买家愿意为拍卖中包含的额外 Wii 方向盘（一种可连接 Wii 遥控器的塑料方向盘配件）多付多少钱？
多元回归将帮助我们回答这些问题以及其他问题。

::: {.data data-latex=""}
[`mariokart`](http://openintrostat.github.io/openintro/reference/mariokart.html) 数据集可以在 [**openintro**](http://openintrostat.github.io/openintro) R 包中找到。
:::

`mariokart` 数据集包含了 141 次拍卖的结果。
该数据集的前四个观测显示在 [表 -@tbl-mariokart-data-frame]中，每个变量的描述显示在 [表 -@tbl-mariokart-var-def]中。
请注意，`condition`（状况）和 `stock_photo`（库存照片）变量是**指示变量**\index{indicator variable}\index{variable!indicator}，类似于 [第 -@sec-inf-model-mlr 章]中 `loans` 数据集里的 `bankruptcy`（破产）变量。

```{r}
#| label: tbl-mariokart-data-frame
#| tbl-cap: "`mariokart` 数据集的前四行。"
#| tbl-pos: H
mariokart <- mariokart |>
  mutate(price = total_pr, cond_new = forcats::fct_rev(cond)) |>
  filter(price < 100)

mariokart |>
  select(price, cond_new, stock_photo, duration, wheels) |>
  slice_head(n = 4) |>
  kbl(linesep = "", booktabs = TRUE, row.names = FALSE, align = "ccccc") |>
  kable_styling(
    bootstrap_options = c("striped", "condensed"),
    latex_options = c("striped"),
    full_width = FALSE
  ) |>
  column_spec(1:5, width = "7em")
```


```{r}
#| label: tbl-mariokart-var-def
#| tbl-cap: "`mariokart` 数据集的变量及其描述。"
#| tbl-pos: H
mariokart_var_def <- tribble(
  ~variable     , ~description                                                                                                                             ,
  "price"       , "最终拍卖价格加上运费，单位为美元。"                                                                                ,
  "cond_new"    , "指示变量，表示游戏是新的 (1) 还是二手的 (0)。"                                                                             ,
  "stock_photo" , "指示变量，表示拍卖的主图是否为库存图片。"                                                                   ,
  "duration"    , "拍卖时长，单位为天，取值从 1 到 10。"                                                                        ,
  "wheels"      , "拍卖中包含的 Wii 方向盘数量。Wii 方向盘是一个可选的连接 Wii 遥控器的方向盘配件。"
)

mariokart_var_def |>
  kbl(
    linesep = "",
    booktabs = TRUE,
    col.names = c("变量", "描述")
  ) |>
  kable_styling(
    bootstrap_options = c("striped", "condensed"),
    latex_options = c("striped"),
    full_width = TRUE
  ) |>
  column_spec(1, monospace = TRUE) |>
  column_spec(2, width = "30em")
```



\clearpage

### 线性模型的数学方法

在 [表 -@tbl-mariokart-model-output]中，我们拟合了一个以游戏状况为预测变量、拍卖价格为结果变量的线性回归模型。

$$E[\texttt{price}] = \beta_0 + \beta_1\times \texttt{cond\_new}$$

模型结果总结如下：

```{r}
#| label: tbl-mariokart-model-output
#| tbl-cap: "基于 `cond_new` 预测 `price` 的线性模型摘要。"
#| tbl-pos: H
mariokart <- mariokart |>
  mutate(
    cond_new = ifelse(cond_new == "used", 0, 1),
    stock_photo = ifelse(stock_photo == "yes", 1, 0)
  )

lm(price ~ cond_new, data = mariokart) |>
  tidy() |>
  mutate(p.value = ifelse(p.value < 0.0001, "<0.0001", round(p.value, 4))) |>
  kbl(linesep = "", booktabs = TRUE, digits = 2, align = "lrrrr") |>
  kable_styling(
    bootstrap_options = c("striped", "condensed"),
    latex_options = c("striped")
  ) |>
  column_spec(1, width = "10em", monospace = TRUE) |>
  column_spec(2:5, width = "5em")
```


::: {.guidedpractice data-latex=""}
写出该模型的方程，指明斜率是否统计显著异于零，并解释该系数。[^27-inf-model-applications-1]
:::

[^27-inf-model-applications-1]: 回归线方程可写为 $\widehat{\texttt{price}} = 47.15 + 10.90\times \texttt{cond\_new}$。
    查看 [表 -@tbl-mariokart-model-output]中的回归输出，我们可以看到 `cond_new` 的 p 值非常接近零，这表明在使用这个单变量模型时，有强证据表明该系数异于零。
    变量 `cond_new` 是一个二水平分类变量，当游戏为新品时取值为 1，当游戏为二手时取值为 0。
    这意味着，10.90 的模型系数预测新品游戏的价格将比二手游戏高出 \$10.90。

有时预测变量之间存在潜在的结构或关联。
例如，eBay 上出售的新游戏往往会附带更多的 Wii 方向盘，这可能导致这些拍卖的价格更高。
我们希望拟合一个同时包含所有潜在重要变量的模型，这有助于我们在控制其他变量的潜在影响的同时，评估预测变量与结果变量之间的关联。

我们希望构建一个不仅能解释游戏状况，还能同时解释以下三个其他变量的模型：

$$
E[\texttt{price}] = \beta_0 + \beta_1 \times \texttt{cond\_new} + \beta_2\times \texttt{stock\_photo} + \beta_3 \times \texttt{duration} + \beta_4 \times  \texttt{wheels}
$$

[表 -@tbl-mariokart-full-model-output]总结了全模型。
根据该输出，我们确定了每个系数的点估计及其相应的影响（利用用于计算 p 值的标准误信息来衡量）。

```{r}
#| label: tbl-mariokart-full-model-output
#| tbl-cap: |
#|   基于 `cond_new`、`stock_photo`、`duration` 和 `wheels` 预测 `price` 的线性模型摘要。
#| tbl-pos: H
lm(price ~ cond_new + stock_photo + duration + wheels, data = mariokart) |>
  tidy() |>
  mutate(p.value = ifelse(p.value < 0.0001, "<0.0001", round(p.value, 4))) |>
  kbl(linesep = "", booktabs = TRUE, digits = 2, align = "lrrrr") |>
  kable_styling(
    bootstrap_options = c("striped", "condensed"),
    latex_options = c("striped")
  ) |>
  column_spec(1, width = "10em", monospace = TRUE) |>
  column_spec(2:5, width = "5em")
```


::: {.guidedpractice data-latex=""}
使用 [表 -@tbl-mariokart-full-model-output]中的点估计，写出该模型的方程。
模型中有多少个预测变量？
估计了多少个系数？[^27-inf-model-applications-2]
:::

[^27-inf-model-applications-2]: $\widehat{\texttt{price}} = 36.21 + 5.13 \times \texttt{cond\_new} + 1.08 \times \texttt{stock\_photo} - 0.03 \times \texttt{duration} + 7.29 \times \texttt{wheels},$，其中有 4 个预测变量，但估计了 5 个系数（包括截距项）。

::: {.guidedpractice data-latex=""}
$\beta_4$，即变量 $x_4$ (Wii 方向盘) 的系数，代表什么？
$\beta_4$ 的点估计是多少？[^27-inf-model-applications-3]
:::

[^27-inf-model-applications-3]: 在所有拍卖构成的总体中，它是在保持其他变量不变的条件下，每增加一个 Wii 方向盘时拍卖价格的平均差异。
    点估计为 $b_4 = 7.29$

::: {.guidedpractice data-latex=""}
使用 [表 -@tbl-mariokart-full-model-output]中确定的方程，计算 [表 -@tbl-mariokart-data-frame]中第一个观测的残差。[^27-inf-model-applications-4]
:::

[^27-inf-model-applications-4]: $e_i = y_i - \hat{y_i} = 51.55 - 49.62 = 1.93$.

::: {.workedexample data-latex=""}
在 [表 -@tbl-mariokart-model-output]中，使用简单线性回归时，我们估计出 `cond_new` 的系数为 $b_1 = 10.90$，标准误为 $SE_{b_1} = 1.26$。
为什么这个估计值与多元回归环境下的估计值可能不同？

------------------------------------------------------------------------

如果我们仔细检查数据，会发现某些预测变量之间存在**多重共线性**\index{multicollinearity}。
例如，当我们使用简单线性回归估计结果变量 `price` 与预测变量 `cond_new` 的关联时，我们无法控制拍卖中包含的 Wii 方向盘数量等其他变量。
该模型受到了混杂变量 `wheels` 的**偏差**影响。
当我们同时使用这两个变量时，这种特定的、潜在且非有意的偏差便被减少或消除了（尽管来自其他混杂变量的偏差可能仍然存在）。
:::

### 线性模型的计算方法

此前，我们使用数学模型，研究了在线性模型中预测 `price` 时与 `cond_new` 有关联的系数。

```{r}
#| label: fig-mariokart-rand-dist
#| fig-cap: |
#|   基于 1000 个随机置换数据集构建的线性模型（`price` 对 `cond_new` 回归）的估计斜率。每个数据集都在原假设下进行了置换。
#| fig-alt: |
#|   基于 1000 个随机置换数据集构建的线性模型（价格对 cond_new 回归）的估计斜率。每个数据集都在原假设下进行了置换。随机化得到的斜率范围大约在 -5 到 +5 之间，而观察到的斜率值为 10.9，它并不在随机化斜率的分布附近。
#| fig-asp: 0.5
set.seed(47)
mariokart |>
  specify(price ~ cond_new) |>
  hypothesize(null = "independence") |>
  generate(reps = 1000, type = "permute") |>
  calculate(stat = "slope") |>
  ggplot(aes(x = stat)) +
  geom_histogram(binwidth = 0.5, fill = IMSCOL["green", "full"]) +
  labs(
    title = "基于 1000 次数据置换拟合模型得到的斜率",
    x = "基于置换数据拟合模型的斜率",
    y = "频数"
  ) +
  geom_vline(xintercept = 10.9, color = IMSCOL["red", "full"], size = 1) +
  theme(plot.title.position = "plot")
```



::: {.workedexample data-latex=""}
在 [图 -@fig-mariokart-rand-dist]中，红线（观察到的斜率）远离直方图的主体。
解释为什么随机置换数据集产生的斜率与观察到的斜率截然不同。

------------------------------------------------------------------------

原假设是，在总体中，*马里奥卡丁车*游戏的`price`与`cond_new`之间不存在线性关系。
当数据被随机置换时，价格被随机分配到某种状况（新或旧），从而强制原假设成立，即，置换是在假设两个变量之间不存在任何关联的前提下进行的。
在实际的研究中，新的*马里奥卡丁车*游戏确实（平均而言）比二手游戏更贵！
因此，描述实际观察到的关联的斜率，在原假设为真的前提下随机置换的数据集中是不太可能出现的。
:::

::: {.guidedpractice data-latex=""}
利用 [图 -@fig-mariokart-rand-dist]中的直方图，求出 p 值，并根据该问题背景得出假设检验的结论。[^27-inf-model-applications-5]
:::

[^27-inf-model-applications-5]: 观察到的斜率为 10.9，它完全不在置换斜率的取值范围（大约 -5 到 +5）内。因为观察到的斜率在原假设分布下不是一个合理取值，所以 p 值实际上为零。我们拒绝原假设，并宣称游戏的新旧状况与其预测的平均价格之间存在关联。

::: {.guidedpractice data-latex=""}
基于随机化斜率直方图得出的结论，与使用数学模型得出的结论一致吗？
请解释。[^27-inf-model-applications-6]
:::

[^27-inf-model-applications-6]: [表 -@tbl-mariokart-model-output]中的 p 值实际上也为零，因此当采用数学模型方法时，同样会拒绝原假设。通常，进行推断的数学方法和计算方法会给出相当一致的答案。

尽管我们已经知道游戏的状况与其价格之间存在关联，但我们可能更感兴趣的是价格的差异，此处在回归中由斜率表示。
也就是说，$\beta_1$ 代表了新*马里奥卡丁车*游戏与二手游戏之间价格差异的总体参数值。

```{r}
#| label: fig-mariokart-boot-dist
#| fig-cap: |
#|   基于 1000 个自助数据集构建的线性模型（`price` 对 `cond_new` 回归）的估计斜率。每个自助样本都是从原始的马里奥卡丁车拍卖数据中抽取的。
#| fig-alt: |
#|   基于 1000 个自助数据集构建的线性模型（价格对 cond_new 回归）的估计斜率。每个自助样本都是从原始的马里奥卡丁车拍卖数据中抽取的。自助法得到的斜率直方图呈钟形、对称，且以观察值 10.9 为中心。
#| fig-asp: 0.5
set.seed(47)
mariokart |>
  specify(price ~ cond_new) |>
  generate(reps = 1000, type = "bootstrap") |>
  calculate(stat = "slope") |>
  ggplot(aes(x = stat)) +
  geom_histogram(binwidth = 0.5, fill = IMSCOL["green", "full"]) +
  labs(
    title = "基于 1000 个数据自助样本拟合模型得到的斜率",
    x = "基于自助数据拟合模型的斜率",
    y = "频数"
  ) +
  theme(plot.title.position = "plot")
```

::: {.workedexample data-latex=""}
[图 -@fig-mariokart-boot-dist]展示了从原始数据的自助样本中得到的斜率估计值。
利用该直方图，估计斜率的标准误。
你的估计值与数学模型输出中提供的斜率标准误的值相似吗？

------------------------------------------------------------------------

斜率似乎在约 8 到 14 之间变化。
根据经验法则，我们知道，如果一个变量服从钟形分布，那么大多数观测将落在距离中心 2 个标准误的范围内。
因此，标准误的一个粗略近似值是 1.5。
[表 -@tbl-mariokart-model-output]中给出的标准误是 1.26，这与使用自助法计算的值相差不大。
:::

::: {.guidedpractice data-latex=""}
使用 [图 -@fig-mariokart-boot-dist]创建真实斜率的 90% 自助法标准误置信区间。
结合背景解释该区间。[^27-inf-model-applications-7]
:::

[^27-inf-model-applications-7]: 使用自助标准误法，我们知道正态百分位数是 $z^\star = 1.645$，由此得到的置信区间为 $b_1 \pm 1.645 \cdot SE \rightarrow 10.9 \pm 1.645 \cdot 1.5 \rightarrow (8.43, 13.37)$。对于全新的游戏，其平均价格比二手游戏高出 8.43 美元到 13.37 美元，置信水平为 90%。

::: {.guidedpractice data-latex=""}
使用 [图 -@fig-mariokart-boot-dist]创建真实斜率的 90% 自助法百分位置信区间。
结合背景解释该区间。[^27-inf-model-applications-8]
:::

[^27-inf-model-applications-8]: 因为有 1,000 个自助重样本，我们寻找能使得左侧有 50 个自助斜率、中间有 900 个、右侧有 50 个的截断值。
    观察自助直方图，粗略的 90% 置信区间为 9.00 美元到 13.10 美元。
    对于全新的游戏，我们有 90% 的置信水平认为其平均价格比二手游戏高出 9.00 美元到 13.10 美元。

### 交叉验证

在 [第 -@sec-model-mlr 章]中，模型是通过 $R^2_{adj}$ 进行比较的。然而，在 [第 -@sec-inf-model-mlr 章]中，我们引入了一种计算方法来比较模型，即每次移除一部分数据，并评估变量对被留出观测的预测效果。

[图 -@fig-mariokart-cv-residuals]是通过对与 [表 -@tbl-mariokart-model-output]和 [表 -@tbl-mariokart-full-model-output]中变量相同的模型进行交叉验证而创建的。
我们应用了 3 折交叉验证，因此每次移除 1/3 的数据，同时使用 2/3 的观测来构建每个模型（首先仅基于 `cond_new`，然后基于 `cond_new`、`stock_photo`、`duration` 和 `wheels`）。
请注意，每次移除 1/3 的数据后，得到的模型会产生略为不同的模型系数。

[图 -@fig-mariokart-cv-residuals]中的点代表了每个观测代入交叉验证模型后的预测值（x轴）和残差（y轴）。
换句话说，模型是在不使用该观测（位于那 1/3 中）的情况下（使用另外 2/3 的数据）构建的。
这些残差让我们了解模型在预测那些不属于原始数据集的观测（例如，未来研究）时表现如何。

```{r}
#| label: fig-mariokart-cv-residuals
#| fig-cap: |
#|   基于两组不同变量构建的线性模型得到的交叉验证预测值与误差。
#| fig-subcap:
#|   - "`price` 对 `cond_new`"
#|   - "`price` 对 `cond_new`、`stock_photo`、`duration` 和 `wheels`"
#| fig-alt: |
#|   基于两组不同变量构建的线性模型得到的交叉验证预测值与误差。左图将 price 对 cond_new 进行回归；右图将 price 对 cond_new、stock_photo、duration 和 wheels 进行回归。对于这两个模型，x 轴表示预测值，y 轴表示预测误差。使用更多变量会使得预测误差更小。
#| out-width: 100%
#| layout-ncol: 2
#| fig-width: 5
#| fig-asp: 0.7
set.seed(4)
mario_CV1 <- train(
  price ~ cond_new,
  data = mariokart,
  na.action = na.omit,
  method = "lm",
  trControl = trainControl(
    method = "cv",
    number = 3,
    savePredictions = TRUE
  )
)

mario_CV2 <- train(
  price ~ cond_new + stock_photo + duration + wheels,
  data = mariokart,
  na.action = na.omit,
  method = "lm",
  trControl = trainControl(
    method = "cv",
    number = 3,
    savePredictions = TRUE
  )
)

SSE_CV1 <- mario_CV1$pred |>
  mutate(resid = obs - pred) |>
  select(resid) |>
  pull() %>%
  `^`(2) |>
  sum() |>
  round(2)

SSE_CV2 <- mario_CV2$pred |>
  mutate(resid = obs - pred) |>
  select(resid) |>
  pull() %>%
  `^`(2) |>
  sum() |>
  round(2)

mario_CV1$pred |>
  mutate(resid = obs - pred) |>
  ggplot() +
  geom_point(aes(x = pred, y = resid, color = Resample, shape = Resample)) +
  geom_rug(aes(y = resid)) +
  geom_hline(yintercept = 0) +
  ylim(c(-15, 25)) +
  xlim(c(20, 65)) +
  labs(
    color = "交叉验证折",
    shape = "交叉验证折",
    x = "预测值",
    y = "预测误差（残差）"
  ) +
  annotate(geom = "text", x = 55, y = 25, label = paste("CV SSE =", SSE_CV1)) +
  labs(title = "单预测变量模型") +
  theme(
    legend.position = c(0.2, 0.7),
    legend.background = element_rect(color = "gray", fill = "white")
  ) +
  scale_color_openintro("three")

mario_CV2$pred |>
  mutate(resid = obs - pred) |>
  ggplot() +
  geom_point(aes(x = pred, y = resid, color = Resample, shape = Resample)) +
  geom_rug(aes(y = resid)) +
  geom_hline(yintercept = 0) +
  ylim(c(-15, 25)) +
  xlim(c(20, 65)) +
  labs(
    color = "交叉验证折",
    shape = "交叉验证折",
    x = "预测值",
    y = "预测误差（残差）"
  ) +
  annotate(geom = "text", x = 55, y = 25, label = paste("CV SSE =", SSE_CV2)) +
  labs(title = "四预测变量模型") +
  scale_color_openintro("three")
```


::: {.guidedpractice data-latex=""}
在 [图 -@fig-mariokart-cv-residuals-2]中，注意大约在预测值 = 50 且预测误差 = 10 处的点。
估计该观测的观测值和预测值。[^27-inf-model-applications-9]
:::

[^27-inf-model-applications-9]: 预测值大约为 $\widehat{\texttt{price}} = \$50.$，观测值大约为 $\texttt{price}_i = \$60$ 玩家（使用 $e_i = y_i - \hat{y}_i).$

::: {.guidedpractice data-latex=""}
在 [图 -@fig-mariokart-cv-residuals-2]中，对于大约在预测值 = 50 且预测误差 = 10 的同一个点，描述是哪个（或哪些）交叉验证折被用于构建其预测模型。[^27-inf-model-applications-10]
:::

[^27-inf-model-applications-10]: 该点似乎位于第 2 折中，因此第 1 折和第 3 折被用于构建预测模型。

::: {.guidedpractice data-latex=""}
通过观察 [图 -@fig-mariokart-cv-residuals]中交叉验证预测误差（在 y 轴上）的散布情况，对于这些数据，最终报告应选择哪个模型？[^27-inf-model-applications-11]
:::

[^27-inf-model-applications-11]: 在 `cond_new` 模型上的交叉验证残差大致在 -15 到 15 之间波动，而基于四个预测变量模型的交叉验证残差波动较小，大致在 -10 到 10 之间。
    鉴于四预测变量模型的残差更小，似乎更大的模型更优。

::: {.guidedpractice data-latex=""}
使用汇总统计量——交叉验证误差平方和（CV SSE），对于这些数据，最终报告应选择哪个模型？[^27-inf-model-applications-12]
:::

[^27-inf-model-applications-12]: 对于具有四个预测变量的模型，其 CV SSE 更小（几乎是另一个模型的一半！）。使用单一数值标准（CV SSE）使我们能够做出决策，选择具有四个预测变量的模型。

\clearpage

## 交互式 R 教程 {#inferential-modeling-tutorials}

使用以下自主进度的教程，在 R 中探索你在此部分学到的概念。
你只需要一个浏览器就可以开始了！

::: {.alltutorials data-latex=""}
[教程 6：推断建模](https://openintrostat.github.io/ims-tutorials/06-model-infer/)

::: {.content-hidden unless-format="pdf"}
https://openintrostat.github.io/ims-tutorials/06-model-infer
:::
:::

::: {.singletutorial data-latex=""}
[教程 6 - 第 1 课：回归推断](https://openintro.shinyapps.io/ims-06-model-infer-01/)

::: {.content-hidden unless-format="pdf"}
https://openintro.shinyapps.io/ims-06-model-infer-01
:::
:::

::: {.singletutorial data-latex=""}
[教程 6 - 第 2 课：斜率的随机化检验](https://openintro.shinyapps.io/ims-06-model-infer-02/)

::: {.content-hidden unless-format="pdf"}
https://openintro.shinyapps.io/ims-06-model-infer-02
:::
:::

::: {.singletutorial data-latex=""}
[教程 6 - 第 3 课：斜率的 t 检验](https://openintro.shinyapps.io/ims-06-model-infer-03/)

::: {.content-hidden unless-format="pdf"}
https://openintro.shinyapps.io/ims-06-model-infer-03
:::
:::

::: {.singletutorial data-latex=""}
[教程 6 - 第 4 课：检查斜率推断的技术条件](https://openintro.shinyapps.io/ims-06-model-infer-04/)

::: {.content-hidden unless-format="pdf"}
https://openintro.shinyapps.io/ims-06-model-infer-04
:::
:::

::: {.singletutorial data-latex=""}
[教程 6 - 第 5 课：超越简单线性回归模型的推断](https://openintro.shinyapps.io/ims-06-model-infer-05/)

::: {.content-hidden unless-format="pdf"}
https://openintro.shinyapps.io/ims-06-model-infer-05
:::
:::

::: {.content-hidden unless-format="pdf"}
你还可以通过以下网址访问支持本书的全部教程列表：\
<https://openintrostat.github.io/ims-tutorials>。
:::

::: {.content-visible when-format="html"}
你还可以[在此](https://openintrostat.github.io/ims-tutorials)访问支持本书的全部教程列表。
:::

## R 实验

通过一系列引导你完成数据分析案例研究的计算实验，在 R 中进一步应用你在此部分学到的概念。

::: {.singlelab data-latex=""}
[多元线性回归 - 给教授评分](https://www.openintro.org/go?id=ims-r-lab-model-infer)

::: {.content-hidden unless-format="pdf"}
https://www.openintro.org/go?id=ims-r-lab-model-infer
:::

:::

::: {.content-hidden unless-format="pdf"}
你还可以通过以下网址访问支持本书的完整实验列表：\
<https://www.openintro.org/go?id=ims-r-labs>。
:::

::: {.content-visible when-format="html"}
你还可以[在此](https://www.openintro.org/go?id=ims-r-labs)访问支持本书的完整实验列表。
:::
