# 单预测变量线性回归的推断 {#sec-inf-model-slr}

```{r}
#| include: false

source("_common.R")
```



\chaptermark{单预测变量回归的推断}

\vspace{-3mm}

::: {.chapterintro data-latex=""}
现在，我们将推断分析的思想与 [第 -@sec-model-slr 章]中看到的描述性模型结合起来。
具体来说，我们将使用最小二乘回归线来检验两个连续变量之间是否存在关联。
此外，我们将构建置信区间来量化线性回归线的斜率。
现在的重点在于预测数值型响应变量（对于线性模型）或二分响应变量（对于逻辑斯谛模型），我们继续探讨模型因样本不同而产生的变异性问题。
抽样变异性将为我们得出有关总体的结论提供依据。

许多推断思想与前面章节所涵盖的内容非常相似。
线性模型的技术条件通常通过图形来评估，尽管观测的独立性仍然至关重要。

我们鼓励读者对所处理的模型进行宽泛的思考，不要过于依赖统计软件报告的确切 p 值。
对包含多个解释变量的模型进行推断可能会受到数据窥探的影响，从而导致假阳性结论。
我们提供了一些指导，并希望读者在学完本书的材料后能进一步深入学习统计学。
:::

```{r}
#| include: false
terms_chp_24 <- c("inference with single predictor regression")
```



\vspace{-7mm}

## 案例研究：三明治店

### 观测数据

我们以一个假设的例子开始本章，该例子描述了一家连锁三明治店的广告支出金额与月收入之间的线性关系。
这个假设例子的目的是说明线性模型如何因样本不同而变化。
由于我们编造了这个例子和数据（以及整个总体），我们可以从总体中抽取大量样本来可视化这种变异性。
请注意，在现实生活中，我们总是恰好只有一个样本（即一个数据集），而通过推断过程，我们想象如果抽取了不同的样本可能会发生什么。
从一个样本到另一个样本的变化，有助于我们理解单一观测到的数据集与取值总体的差异，这通常是推断的根本目标。

\clearpage

考虑 [图 -@fig-sandpop]中所示的某个特定连锁品牌所有三明治店的假设总体。
在这个虚构的世界里，CEO 实际上拥有所有相关数据，这就是他们能在此绘制出这些数据的原因。
这位 CEO 是全知的，能够写下描述广告支出与收入之间真实总体关系的总体模型。
广告支出与收入之间似乎存在线性关系（均以千美元计）。

```{r}
#| label: fig-sandpop
#| fig-cap: |
#|   三明治店总体中，收入关于广告支出的线性模型（单位：千美元）。
#| fig-alt: |
#|   横轴为广告支出金额、纵轴为收入的散点图。
#|   叠加了一条线性模型线。数据点呈现出较强且正向的线性趋势。
set.seed(4747)
popsize <- 1000
ad <- rnorm(popsize, 4, 1)
rev <- 12 + 4.7 * ad + rnorm(popsize, 0, 8)
sandwich <- tibble(ad, rev)

ggplot(sandwich, aes(x = ad, y = rev)) +
  geom_point(alpha = 0.5, size = 2) +
  geom_smooth(method = "lm", se = FALSE, fullrange = TRUE) +
  scale_x_continuous(labels = label_dollar(suffix = "K")) +
  scale_y_continuous(labels = label_dollar(suffix = "K")) +
  labs(
    x = "广告支出金额",
    y = "收入",
    title = "连锁三明治店",
    subtitle = "假设总体"
  ) +
  coord_cartesian(ylim = c(0, 65))
```



你可能还记得，在 [第 -@sec-model-slr 章]中，总体模型是：$$y = \beta_0 + \beta_1 x + \varepsilon.$$

同样，全知的 CEO（拥有完整的总体信息）可以将真实的总体模型写为：$$\texttt{expected revenue} = 11.23 + 4.8 \times \texttt{advertising}.$$

### 统计量的变异性

遗憾的是，在我们的情景中，CEO 不愿意提供完整的数据集，但他们允许潜在加盟商查看一小部分数据样本，以帮助潜在加盟商决定是否开设新的加盟店。
CEO 愿意给每位潜在的加盟商一份来自 20 家店铺的随机数据样本。

与描述总体子集的任何数值特征一样，样本的斜率估计值也会因样本而异。
考虑描述收入（单位：千美元）基于广告支出（单位：千美元）的线性模型。

最小二乘回归模型利用数据找到样本的线性拟合：$$\hat{y} = b_0 + b_1 x.$$

两个各包含 20 家店的随机样本在 [图 -@fig-sand-samp-1]和 [图 -@fig-sand-samp-2]中显示了不同的最小二乘回归线，具体取决于选中的观测。
这两个趋势都与 [图 -@fig-sandpop]中描述总体的趋势相似。

```{r}
set.seed(470)
sandwich2 <- sandwich |>
  sample_n(size = 20)
sandwich3 <- sandwich |>
  sample_n(size = 20)
sandwich_many <- sandwich |>
  rep_sample_n(size = 20, replace = FALSE, reps = 50)
```


```{r}
#| label: fig-sand-samp
#| fig-cap: |
#|   从整个总体中抽取的两个随机样本，每个样本包含 20 家店。在两个样本中
#|   都观察到了广告支出与收入之间的线性趋势。
#| fig-subcap:
#|   - 第一个样本。
#|   - 第二个样本。
#| fig-alt: |
#|   对于两个各包含 20 家店的随机样本，横轴为广告支出金额、纵轴为收入的散点图。
#|   叠加了线性模型。每个图中的数据点都呈现出较强且正向的线性趋势。
#| layout-ncol: 2
#| out-width: 100%
#| fig-width: 5
ggplot(sandwich2, aes(x = ad, y = rev)) +
  geom_point(
    size = 3,
    fill = IMSCOL["green", "full"],
    color = "#FFFFFF",
    shape = 22
  ) +
  geom_smooth(
    method = "lm",
    se = FALSE,
    fullrange = TRUE,
    color = IMSCOL["green", "full"]
  ) +
  scale_x_continuous(labels = label_dollar(suffix = "K")) +
  scale_y_continuous(labels = label_dollar(suffix = "K")) +
  labs(
    x = "广告支出金额",
    y = "收入",
    title = "连锁三明治店",
    subtitle = "20 家店的随机样本"
  ) +
  coord_cartesian(ylim = c(0, 65))

ggplot(sandwich3, aes(x = ad, y = rev)) +
  geom_point(
    size = 3,
    fill = IMSCOL["gray", "full"],
    color = "#FFFFFF",
    shape = 23
  ) +
  geom_smooth(
    method = "lm",
    se = FALSE,
    fullrange = TRUE,
    color = IMSCOL["gray", "full"]
  ) +
  scale_x_continuous(labels = label_dollar(suffix = "K")) +
  scale_y_continuous(labels = label_dollar(suffix = "K")) +
  labs(
    x = "广告支出金额",
    y = "收入",
    title = "连锁三明治店",
    subtitle = "另一个包含 20 家店的随机样本"
  ) +
  coord_cartesian(ylim = c(0, 65))
```



\vspace{-5mm}

[图 -@fig-sand-samp12]将 [图 -@fig-sand-samp]中的两个样本及其最小二乘回归线展示在同一张图上。
我们可以看到两条线是不同的。
也就是说，回归线在样本之间存在**变异性**。
抽样变异性的概念你之前已经见过，但在本节中，你将重点关注回归线的变异性，这通常通过单一统计量的变异性来度量：**回归线的斜率**。

```{r}
#| include: false
terms_chp_24 <- c(terms_chp_24, "variability of the slope")
```


```{r}
#| label: fig-sand-samp12
#| fig-cap: |
#|   两个随机样本拟合得到的线性模型非常相似，但并不完全相同。
#| fig-alt: |
#|   将两个不同的随机样本叠加在同一张图上，横轴为广告支出金额、纵轴为收入的散点图。
#|   绘制了两条线性模型线，表明这两条线非常相似，但并不完全相同。
#| fig-asp: 0.5
ggplot() +
  geom_point(
    data = sandwich2,
    aes(x = ad, y = rev),
    size = 3,
    shape = 22,
    fill = IMSCOL["green", "full"],
    color = "#FFFFFF"
  ) +
  geom_smooth(
    data = sandwich2,
    aes(x = ad, y = rev),
    method = "lm",
    se = FALSE,
    fullrange = TRUE,
    color = IMSCOL["green", "full"]
  ) +
  geom_point(
    data = sandwich3,
    aes(x = ad, y = rev),
    size = 3,
    ,
    shape = 23,
    fill = IMSCOL["gray", "full"],
    color = "#FFFFFF"
  ) +
  geom_smooth(
    data = sandwich3,
    aes(x = ad, y = rev),
    method = "lm",
    se = FALSE,
    fullrange = TRUE,
    color = IMSCOL["gray", "full"]
  ) +
  scale_x_continuous(labels = label_dollar(suffix = "K")) +
  scale_y_continuous(labels = label_dollar(suffix = "K")) +
  labs(
    x = "广告支出金额",
    y = "收入",
    title = "连锁三明治店",
    subtitle = "两个包含 20 家店的随机样本"
  ) +
  coord_cartesian(ylim = c(0, 65))
```



[图 -@fig-slopes]展示了从总体中抽取更多包含 20 家店的随机样本所拟合的最小二乘回归线。

\vspace{-5mm}

```{r}
#| label: fig-slopes
#| fig-cap: |
#|   如果从整个总体中重复抽取大小为20的样本，每个线性模型都会略有不同。
#|   红线表示基于整个总体的线性拟合。
#| fig-alt: |
#|   一个x-y坐标系，展示了来自多个大小为20的随机样本的最小二乘回归线（未绘制数据点）。
#|   这些线围绕真实的总体回归线波动。x轴表示广告支出，y轴表示营收。
#| fig-asp: 0.5
ggplot() +
  geom_smooth(
    data = sandwich_many,
    aes(x = ad, y = rev, group = replicate),
    method = "lm",
    se = FALSE,
    fullrange = TRUE,
    color = IMSCOL["gray", "f2"],
    size = 0.5
  ) +
  geom_smooth(
    data = sandwich,
    aes(x = ad, y = rev),
    method = "lm",
    se = FALSE,
    fullrange = TRUE,
    color = IMSCOL["red", "full"]
  ) +
  scale_x_continuous(labels = label_dollar(suffix = "K")) +
  scale_y_continuous(labels = label_dollar(suffix = "K")) +
  labs(
    x = "广告支出金额",
    y = "营收",
    title = "连锁三明治店",
    subtitle = "20家门店的多个随机样本"
  ) +
  coord_cartesian(ylim = c(0, 65))
```



\clearpage

读者可能会在 [图 -@fig-slopes]中注意到，由这些回归线给出的 $\hat{y}$ 值在数据集中间部分比在两端更为集中。原因是数据本身起到了锚定作用，使得回归线必须穿过数据云的中心。这些呈扇形展开的回归线意味着，对于接近4000美元的广告支出，其营收预测将比1000美元或7000美元广告支出的预测精确得多。

斜率的分布（针对样本量 $n=20$）可见于 [图 -@fig-sand20lm]。

```{r}
#| label: fig-sand20lm
#| fig-cap: |
#|   来自多个不同门店样本（每个样本大小为20）的斜率估计值的变异性。
#| fig-alt: |
#|   来自多个大小为20的随机样本的斜率值直方图。
#|   斜率估计值大约在2.1到8之间变化。直方图大致呈钟形。
sandwich_many_lm <- sandwich_many |>
  group_by(replicate) |>
  do(tidy(lm(rev ~ ad, data = .))) |>
  filter(term == "ad")

ggplot(sandwich_many_lm, aes(x = estimate)) +
  geom_histogram(binwidth = 0.5) +
  labs(
    x = "斜率估计值",
    y = "计数",
    title = "连锁三明治店",
    subtitle = "20家门店的多个随机样本"
  )
```



请记住，本节引言中描述的例子是假设性的。也就是说，我们构建了整个总体，目的是演示回归线的斜率在不同样本间是如何变化的。本教材中的工具旨在仅对单一的数据样本进行评估。在实际研究中，我们没有重复样本，因此无法利用重复样本来可视化斜率的变异性。在全书各处我们早已见过样本的变异性，因此不同样本会产生不同的线性模型并不令人意外。不过，直观地观察由不同斜率拟合出的线性模型也是很有价值的。此外，正如衡量先前统计量（如 $\overline{X}_1 - \overline{X}_2$ 或 $\hat{p}_1 - \hat{p}_2$）的变异性一样，样本统计量的直方图也能为统计推断提供相关信息。

在接下来的几节中，我们将以三种可能早已为读者所熟悉的方式来构建 $b_1$（估计的斜率系数）的分布（即直方图）。首先（在 [第 -@sec-randslope 节]中），当 $\beta_1 = 0$ 时，$b_1$ 的分布是通过随机化（置换）响应变量来构建的。接着（在 [第 -@sec-bootbeta1 节]中），我们通过从原始数据集中抽取大小为 $n$ 的随机样本来实施自助法。最后（在 [第 -@sec-mathslope 节]中），我们使用数学工具，借助首次在 [第 -@sec-one-mean-math 节]中遇到的 $t$ 分布来描述变异性。

\clearpage

## 斜率的随机化检验 {#sec-randslope}

\index{randomization test for the slope}

考虑最初从美国卫生与公众服务部收集的100例随机选择的出生数据。部分变量绘制于 [图 -@fig-babyweight]。

当前的研究兴趣在于确定婴儿出生体重（磅）与妊娠周数之间的线性关系。该数据集相当丰富，值得深入探索，但在此例中，我们仅关注婴儿的体重。

::: {.data data-latex=""}
[`births14`](http://openintrostat.github.io/openintro/reference/births14.html) 数据集可在 [**openintro**](http://openintrostat.github.io/openintro) R 包中找到。
我们将使用这些数据中的100个随机观测样本。
:::

```{r}
#| include: false
terms_chp_24 <- c(terms_chp_24, "randomization test for the slope")
```


```{r}
#| label: fig-babyweight
#| fig-cap: |
#|   婴儿出生体重（磅）相对于其他四个出生变量（母亲增重、母亲年龄、产检次数和妊娠周期）的散点图。
#| fig-alt: |
#|   四幅不同的散点图，y轴均为婴儿体重。x轴分别是母亲增重、母亲年龄、产检次数和妊娠周期。妊娠周期与婴儿体重的线性关系（正相关）最强。
set.seed(47)
births14_100 <- births14 |>
  drop_na() |>
  sample_n(100)

p_gained <- ggplot(births14_100) +
  geom_jitter(aes(y = weight, x = gained)) +
  xlab("母亲增重") +
  ylab("婴儿体重")
p_mage <- ggplot(births14_100) +
  geom_jitter(aes(y = weight, x = mage)) +
  xlab("母亲年龄") +
  ylab("婴儿体重")
p_visits <- ggplot(births14_100) +
  geom_jitter(aes(y = weight, x = visits)) +
  xlab("孕期产检次数") +
  ylab("婴儿体重")
p_weeks <- ggplot(births14_100) +
  geom_jitter(aes(x = weeks, y = weight)) +
  xlab("妊娠周期（周）") +
  ylab("婴儿体重")

p_gained + p_mage + p_visits + p_weeks + plot_layout(ncol = 2)
```



正如之前所见，统计推断通常依赖于设立一个原假设，并希望随后能拒绝它。
在线性模型设定中，当已知妊娠`weeks`且需要预测婴儿`weight`时，我们希望`weeks`和`weight`之间存在线性关系。

线性模型设定下的相关假设可以用总体斜率参数来表述。
这里的总体指的是美国更大的出生人口总体。

-   $H_0: \beta_1= 0$，`weight`和`weeks`之间没有线性关系。
-   $H_A: \beta_1 \ne 0$，`weight`和`weeks`之间存在某种线性关系。

回顾随机化检验，我们通过置换其中一个变量来消除变量之间任何已存在的关联。
也就是说，我们设定原假设为真，然后测量仅由抽样引起（而**非**由变量相关引起）的数据中的自然变异性。
[图 -@fig-permweightScatter-1]显示了观测数据， [图 -@fig-permweightScatter-2]显示了一次对`weight`变量的置换结果。
细心的观察者可以看到，`weight`（以及`weeks`）的每个观测值既存在于原始数据图中，也存在于置换后的`weight`图中，但对于某个特定的出生记录，`weight`和妊娠`weeks`不再匹配。
也就是说，每个`weight`值被随机分配到了一个新的妊娠`weeks`。

通过反复置换响应变量，在线性模型中观察到的任何模式都仅由随机机会（而非潜在关联）导致。
随机化检验将根据置换后的响应变量计算出的斜率与观测斜率进行比较。
如果观测斜率与置换后得到的斜率不一致，我们就可以得出结论：变量之间存在某种潜在的关联（且斜率并非仅仅由随机机会产生）。

```{r}
#| label: fig-permweightScatter
#| fig-cap: |
#|   置换消除了`weight`和`weeks`之间的线性关系。
#|   通过反复置换，我们可以在不存在线性关系（即原假设为真）的条件下，量化斜率的变异性。
#| fig-subcap:
#|   - 原始数据。
#|   - 置换后的数据。
#| fig-alt: |
#|   两幅散点图，x轴均为妊娠时长，y轴均为婴儿体重。左图是原始数据。右图是将婴儿体重在各观测间置换后的数据。
#| out-width: 100%
#| layout-ncol: 2
#| fig-width: 5
set.seed(4747)
ggplot(births14_100) +
  geom_point(aes(x = weeks, y = weight)) +
  labs(
    x = "妊娠时长（周）",
    y = "婴儿体重（磅）",
    title = "原始数据"
  )

ggplot(births14_100) +
  geom_point(aes(x = weeks, y = sample(weight))) +
  labs(
    x = "妊娠时长（周）",
    y = "置换后的婴儿体重（磅）",
    title = "置换后的数据"
  )
```



### 观测数据

我们将继续使用出生数据来研究`weight`和妊娠`weeks`之间的线性关系。
请注意，描述该关系的最小二乘模型（参见 [第 -@sec-model-slr 章]）在 [表 -@tbl-ls-births]中给出。
[表 -@tbl-ls-births]中的各列将在 [第 -@sec-mathslope 节]中进一步描述。

```{r}
#| label: tbl-ls-births
#| tbl-cap: |
#|   截距和斜率的最小二乘估计值在 estimate 列中给出。
#|   观测到的斜率为 0.335。
#| tbl-pos: H
lm(weight ~ weeks, data = births14_100) |>
  tidy() |>
  mutate(p.value = ifelse(p.value < 0.0001, "<0.0001", round(p.value, 4))) |>
  kbl(linesep = "", booktabs = TRUE, digits = 2, align = "lrrrr") |>
  kable_styling(
    bootstrap_options = c("striped", "condensed"),
    latex_options = c("striped")
  ) |>
  column_spec(1, width = "10em", monospace = TRUE) |>
  column_spec(2:5, width = "5em")
```



### 统计量的变异性

在对数据进行置换后，可以计算该直线的最小二乘估计。对这种置换和斜率计算的重复，描述了仅由自然变异性（而非 `weight` 与孕周 `weeks` 之间的关联）所导致的直线（即斜率）的变异性。 [图 -@fig-permweekslm]展示了 `weight` 的两种不同置换及其产生的线性模型。

```{r}
#| label: fig-permweekslm
#| fig-cap: |
#|   `weight` 的两次置换及其稍有不同的最小二乘回归线。
#| fig-subcap:
#|   - 第一次置换。
#|   - 第二次置换。
#| fig-alt: |
#|   两个散点图，x 轴均为孕周，y 轴均为婴儿体重。每个图包含的数据中，
#|   婴儿体重已在各观测间进行了置换。两种不同的置换产生了稍有不同的最小二乘回归线。
#| out-width: 100%
#| layout-ncol: 2
#| fig-width: 5
set.seed(470)
ggplot(births14_100, aes(x = weeks, y = sample(weight))) +
  geom_point() +
  geom_smooth(method = "lm", se = FALSE, fullrange = TRUE) +
  labs(
    y = "Permuted weight of baby (lbs)",
    x = "Length of gestation (weeks)",
    title = "First permutation of weight"
  )

ggplot(births14_100, aes(x = weeks, y = sample(weight))) +
  geom_point() +
  geom_smooth(method = "lm", se = FALSE, fullrange = TRUE) +
  labs(
    y = "Permuted weight of baby (lbs)",
    x = "Length of gestation (weeks)",
    title = "Second permutation of weight"
  )
```



如图所示，置换数据的斜率有时为正，有时为负。由于随机化是在不存在潜在关联的条件下进行的（因为响应变量已与解释变量完全混合），我们预期随机化斜率分布的中心为零。

### 观测统计量与原假设下的统计量

```{r}
#| label: fig-nulldistBirths
#| fig-cap: |
#|   `weight` 变量不同置换下得到的斜率直方图。
#|   红色竖线位于观测斜率值 0.335 处。
#| fig-alt: |
#|   描述由置换后的体重对孕周进行回归的线性模型所得斜率的直方图。
#|   置换斜率的范围大约从 -0.15 到 +0.15，与观测到的斜率值 0.335 相差甚远。
#| fig-asp: 0.48
perm_slope <- births14_100 |>
  specify(weight ~ weeks) |>
  hypothesize(null = "independence") |>
  generate(reps = 1000, type = "permute") |>
  calculate(stat = "slope")

obs_slope <- births14_100 |>
  specify(weight ~ weeks) |>
  calculate(stat = "slope") |>
  pull()

ggplot(data = perm_slope, aes(x = stat)) +
  geom_histogram() +
  geom_vline(xintercept = obs_slope, color = IMSCOL["red", "full"]) +
  labs(x = "Randomly generated slopes", y = "Count")
```



\vspace{-2mm}

从 [图 -@fig-nulldistBirths]可以看出，在 `weight` 变量的多次重复置换中，从未出现过像观测到的斜率估计值（红色竖线）那样极端的斜率估计值。也就是说，如果 `weight` 和 `weeks` 之间确实不存在线性关联，斜率的自然变异性产生的估计值大约会在 -0.15 到 +0.15 之间。我们拒绝原假设。因此，我们认为在原始数据上观测到的斜率不仅仅是自然变异性的结果，事实上，对于美国的新生儿，婴儿 `weight` 与孕周 `weeks` 之间存在线性关联。

\vspace{-2mm}

## 斜率的自助法置信区间 {#sec-bootbeta1}

\index{bootstrap CI for the slope}

正如我们在前几章所见，我们可以使用自助法来估计感兴趣的统计量（此处为斜率）的抽样分布，而无需"不存在关联"的原假设（这是在随机化检验中使用的条件）。由于现在的重点是构建置信区间，不再有原假设，因此也就没有任何理由去置换任何一个变量。

```{r}
#| include: false
terms_chp_24 <- c(terms_chp_24, "bootstrap CI for the slope")
```



### 观测数据

回到出生数据，我们可能要探讨 `mage`（母亲年龄）和 `weight` 之间的关联。
`mage` 是 `weight` 的一个好预测变量吗？
如果是的话，它们之间的关联是怎样的？
也就是说，即将婴儿平均 `weight` 建模为 `mage`（母亲年龄）的函数时，斜率是多少？
将 `weight` 对 `mage` 进行线性回归的结果如 [表 -@tbl-ls-births-mage]所示。

```{r}
#| echo: false
set.seed(4747)
births4 <- births14_100 |>
  sample_n(size = 100, replace = TRUE)
births5 <- births14_100 |>
  sample_n(size = 100, replace = TRUE)
births_many_BS <- births14_100 |>
  rep_sample_n(size = 100, replace = TRUE, reps = 50)
```



\vspace{-3mm}

```{r}
#| label: fig-magePlot
#| fig-cap: |
#|   使用原始数据，以母亲年龄的线性模型拟合婴儿体重。请注意，母亲年龄与婴儿体重的关联不如我们先前看到的孕周与婴儿体重的关联那么强。
#| fig-alt: |
#|   散点图，x轴为母亲年龄，y轴为婴儿体重。图中叠加了一条线性模型线。数据点呈现微弱的正线性趋势。
#| fig-asp: 0.5
ggplot(births14_100) +
  geom_point(aes(x = mage, y = weight)) +
  geom_smooth(
    aes(x = mage, y = weight),
    method = "lm",
    se = FALSE,
    fullrange = TRUE,
  ) +
  labs(x = "Mother's age", y = "Weight of baby")
```


```{r}
#| label: tbl-ls-births-mage
#| tbl-cap: |
#|   截距和斜率的最小二乘估计值在 estimate 列中给出。观测到的斜率为 0.036。
#| tbl-pos: H
lm(weight ~ mage, data = births14_100) |>
  tidy() |>
  mutate(p.value = ifelse(p.value < 0.0001, "<0.0001", round(p.value, 4))) |>
  kbl(linesep = "", booktabs = TRUE, digits = 2, align = "lrrrr") |>
  kable_styling(
    bootstrap_options = c("striped", "condensed"),
    latex_options = c("striped")
  ) |>
  column_spec(1, width = "10em", monospace = TRUE) |>
  column_spec(2:5, width = "5em")
```



### 统计量的变异性

因为此处的重点*不*在于原假设分布，所以我们从原始数据集中有放回地抽取 $n = 100$ 个观测。
回忆一下，自助法的再抽样观测数总是与原数据集相同，这是为了模拟从总体中抽取样本的过程。
在线性模型情形下进行抽样时，将每个观测视为一个点。
如果这个点被再次抽取，那么 `weight` 和 `mage` 的测量值都会被观测到。
这些测量值与该点（即样本中的某次出生）是绑定在一起的。

```{r}
#| label: fig-birth2BS
#| fig-cap: |
#|   出生数据的原始数据和一个自助样本。两个图很难区分，因为（在单个自助样本中）被重复抽取两次的观测点会相互重叠绘制。红色圆圈代表原始数据中未被纳入自助样本的点。蓝色圆圈代表自助样本中被重复抽取（因此颜色更深）的数据点。绿色圆圈代表在原始样本和自助样本中都观察到的一种特定的数据结构。
#| fig-subcap:
#|   - 原始数据。
#|   - 自助样本数据。
#| fig-alt: |
#|   两张散点图，x轴均为母亲年龄，y轴均为婴儿体重。左图是原始数据。右图是自助样本数据。将自助样本点与原始点进行比较，我们可以看到有些观测被抽取了不止一次，而有些观测则完全未被自助样本选中。
#| out-width: 100%
#| layout-ncol: 2
#| fig-width: 5
ggplot(births14_100) +
  geom_point(aes(x = mage, y = weight), alpha = 0.4) +
  geom_smooth(
    aes(x = mage, y = weight),
    method = "lm",
    se = FALSE,
    fullrange = TRUE
  ) +
  xlab("mother's age") +
  ylab("weight of baby") +
  ggtitle("Original data") +
  geom_point(
    x = 29,
    y = 9,
    color = IMSCOL["green", "full"],
    pch = 1,
    size = 8
  ) +
  geom_point(x = 20, y = 6, color = IMSCOL["red", "full"], pch = 1, size = 8) +
  geom_point(x = 39, y = 9, pch = 1, size = 8)

ggplot(births5) +
  geom_point(aes(x = mage, y = weight), alpha = 0.4) +
  geom_smooth(
    aes(x = mage, y = weight),
    method = "lm",
    se = FALSE,
    fullrange = TRUE
  ) +
  xlab("mother's age") +
  ylab("weight of baby") +
  ggtitle("Bootstrap sample") +
  geom_point(
    x = 29,
    y = 9,
    color = IMSCOL["green", "full"],
    pch = 1,
    size = 8
  ) +
  geom_point(x = 20, y = 6, color = IMSCOL["red", "full"], pch = 1, size = 8) +
  geom_point(x = 39, y = 9, pch = 1, size = 8)
```

[图 -@fig-birth2BS-1]显示了原始数据，而 [图 -@fig-birth2BS-2]则显示了一个自助样本，两者得到的线性模型（略有）不同。
红圈代表原始数据中未包含在自助样本中的点。
蓝圈代表在自助样本中被重复重采样（因此颜色更深）的点。
绿圈代表一种在原始数据和自助样本中均能观察到的特定数据结构。
通过重复重采样，我们可以在 [图 -@fig-birthBS]的同一张图中看到数十条自助斜率。

```{r}
#| label: fig-birthBS
#| fig-cap: |
#|   从原始数据中抽取了大小为 100 的重复自助样本。每个
#|   自助线性模型都略有不同。
#| fig-alt: |
#|   一个带有来自许多自助样本的最小二乘回归线的 x-y 坐标系
#|   （未绘制点）。这些线围绕观察到的总体线波动。x 轴是母亲年龄；y 轴是婴儿体重。
ggplot(births_many_BS, aes(x = mage, y = weight, group = replicate)) +
  geom_smooth(
    method = "lm",
    se = FALSE,
    color = IMSCOL["blue", "f2"],
    fullrange = TRUE
  ) +
  labs(
    x = "母亲年龄",
    y = "婴儿体重"
  )
```



回想一下，为了构建斜率的置信区间，我们需要找出该统计量（此处为斜率）在不同自助样本中的取值范围。
[图 -@fig-mageBSslopes]是相关自助斜率的直方图。
我们可以看到，真实总体斜率的 95% 自助法百分位数区间为 (-0.01, 0.081)。
我们有 95% 的把握认为，对于描述出生总体、从母亲年龄预测婴儿体重的模型，`mage`（以年为单位）每增加一个单位，预测的婴儿平均`weight`的增加量在 -0.01 到 0.081 磅之间。注意，该置信区间包含零，因此真实关系*可能*为零！

```{r}
#| label: fig-mageBSslopes
#| fig-cap: |
#|   关于婴儿体重和母亲年龄的原始出生数据被自助法重采样了 1,000 次。
#|   该直方图直观展示了线性模型斜率在样本间的变异性。
#| fig-alt: |
#|   根据许多自助样本计算的斜率的直方图。
#|   自助样本的斜率范围从 -0.05（2.5 百分位数在 -0.01）到
#|   +0.1（97.5 百分位数在 0.081）。自助斜率形成的直方图大致对称且呈钟形。
set.seed(47)
births_many_BS_1000 <- births14_100 |>
  rep_sample_n(size = 100, replace = TRUE, reps = 1000)

births_many_lm_BS <- births_many_BS_1000 |>
  group_by(replicate) |>
  do(tidy(lm(weight ~ mage, data = .))) |>
  filter(term == "mage")

lower <- round(quantile(births_many_lm_BS$estimate, 0.025), 3)
upper <- round(quantile(births_many_lm_BS$estimate, 0.975), 3)

ggplot(births_many_lm_BS, aes(x = estimate)) +
  geom_histogram() +
  annotate(
    "segment",
    x = lower,
    xend = lower,
    y = 0,
    yend = 25,
    linetype = "dashed"
  ) +
  annotate(
    "segment",
    x = upper,
    xend = upper,
    y = 0,
    yend = 25,
    linetype = "dashed"
  ) +
  annotate(
    "text",
    x = lower,
    y = 35,
    label = "2.5 百分位数\n-0.01",
    size = 5
  ) +
  annotate(
    "text",
    x = upper,
    y = 35,
    label = "97.5 百分位数\n0.081",
    size = 5
  ) +
  labs(
    x = "利用母亲年龄预测婴儿体重的斜率的自助值",
    y = NULL
  ) +
  theme(axis.text.y = element_blank())
```



::: {.workedexample data-latex=""}
利用 [图 -@fig-mageBSslopes]，计算斜率标准误的自助估计。
利用自助标准误，求出真实总体斜率的 95% 自助标准误置信区间，并在上下文中解释该区间。

------------------------------------------------------------------------

请注意，大多数自助斜率落在 -0.01 到 +0.08 之间（范围为 0.09）。
利用经验法则（即在钟形分布中，大多数观测值落在中心的两个标准误范围内），斜率的标准误约为 0.0225。
95% 置信水平的临界值为 $z^\star = 1.96$，由此得到置信区间为 $b_1 \pm 1.96 \cdot SE \rightarrow 0.036 \pm 1.96 \cdot 0.0225 \rightarrow (-0.0081, 0.0801)$。自助法标准误置信区间与自助法百分位数区间几乎相同。
在此语境下，我们有 95% 的把握认为，对于描述出生总体、从母亲年龄预测婴儿体重的模型，`mage`（以年为单位）每增加一个单位，预测的婴儿平均`weight`的增加量在 -0.0081 到 0.0801 磅之间。
:::

## 检验斜率的数学模型 {#sec-mathslope}

当某些技术条件适用时，使用数学近似来检验和估计斜率参数会很方便。
该近似法将建立在 [第 -@sec-inference-one-mean 章]中描述的 t 分布之上。
数学模型通常是有效的，并且在计算上通常易于实现。
技术条件的有效性将在 [第 -@sec-tech-cond-linmod 节]中详细讨论。

在本节中，我们将讨论回归线斜率和 y 截距估计值的不确定性。
正如我们在前几章中为点估计确定了标准误一样，我们首先讨论斜率和 y 截距估计值的标准误。

### 观测数据

**中期选举与失业率**

美国众议院议员选举每两年举行一次，每四年与美国总统大选同时举行一次。在总统任期中期举行的众议院选举称为中期选举。
在美国的两党制下（历史上绝大多数众议员不是共和党人就是民主党人），有一种政治理论认为，失业率越高，总统所属党派在中期选举中表现越差。
2020年，众议院中有232名民主党人、198名共和党人和1名自由党人。

为了评估关于失业率与投票模式之间关联的说法的有效性，我们可以整理历史数据并寻找关联。
我们考察了从1898年到2018年的每一次中期选举，但排除了大萧条时期的选举。
众议院由435名有投票权的议员组成。

::: {.data data-latex=""}
[`midterms_house`](http://openintrostat.github.io/openintro/reference/midterms_house.html) 数据集可以在 [**openintro**](http://openintrostat.github.io/openintro) R 包中找到。
:::

[图 -@fig-unemploymentAndChangeInHouse]展示了这些数据以及最小二乘回归线：

$$
\begin{aligned}
&\texttt{总统所在政党众议院席位的百分比变化}  \\
&\qquad\qquad= -7.36 - 0.89 \times \texttt{(失业率)}
\end{aligned}
$$

我们将总统所属党派席位数的百分比变化（例如，2018年共和党席位数的百分比变化）与失业率进行对比分析。

观察数据，没有发现明显偏离线性关系的情况，也没有明显的离群值（关于如何使用残差来可视化线性模型对数据的拟合程度，请参见 [第 -@sec-resids 节]的讨论）。
虽然数据是按顺序收集的，但我们通过单独的分析检查了连续观测值之间是否存在明显的相关性；并未发现此种相关性。

```{r}
#| label: fig-unemploymentAndChangeInHouse
#| fig-cap: |
#|   1898年至2010年每次选举中总统所属党派众议院席位百分比变化与失业率的散点图。
#|   大萧条时期的两个数据点已被移除，并为数据拟合了一条最小二乘回归线。
#| fig-alt: |
#|   散点图，x 轴为失业百分比，y 轴为总统所属党派众议院席位百分比变化。
#|   每个点代表一次不同的总统中期选举，并根据其所属政党（民主党或共和党）着色。
#|   两者关系为中等强度的负相关。
#| out-width: 100%
#| fig-asp: 0.5
years_to_label <- c(2019, 2003, 1995, 1983, 2011, 1899)

midterms_house_with_labels <- midterms_house |>
  mutate(
    label_top = word(potus, -1),
    label_bottom = year - 1
  )

midterms_house_with_labels |>
  filter(!(year %in% c(1935, 1939))) |>
  ggplot(aes(x = unemp, y = house_change)) +
  geom_point(aes(color = party, shape = party), size = 3, alpha = 0.7) +
  geom_smooth(method = "lm", se = FALSE, fullrange = TRUE) +
  scale_color_openintro() +
  scale_shape_manual(values = c(16, 17)) +
  scale_x_continuous(
    labels = label_percent(scale = 1, accuracy = 1),
    limits = c(3.5, 12.1),
    breaks = c(4, 8, 12)
  ) +
  scale_y_continuous(
    labels = label_percent(scale = 1, accuracy = 1),
    limits = c(-31, 11),
    breaks = c(-30, -20, -10, 0, 10)
  ) +
  labs(
    x = "失业率",
    y = "总统所属党派\n众议院席位百分比变化",
    color = "政党",
    shape = "政党"
  ) +
  geom_text(
    data = midterms_house_with_labels |> filter(year %in% years_to_label),
    aes(
      x = unemp,
      y = house_change + 4,
      label = paste0(label_top, "\n", label_bottom)
    ),
    color = IMSCOL["black", "full"]
  ) +
  theme(
    legend.position = c(0.8, 0.8),
    legend.background = element_rect(color = "white")
  )
```


::: {.guidedpractice data-latex=""}
大萧条时期（1934 年和 1938 年）的失业率分别达到 21% 和 18%。
你是否同意在本研究中将它们移除？为什么同意或为什么不同意？[^24-inf-model-slr-1]
:::

[^24-inf-model-slr-1]: 这个问题的答案基于这样一种观念：统计分析在某种程度上是一门艺术。也就是说，在很多情况下，并没有“正确”答案。随着你自己进行越来越多的分析，你会逐渐认识到理解特定数据集所需要的细致考量。就大萧条时期而言，我们将提供两种对立的考量。这些点（大萧条年份）中的每一个点对任何最小二乘回归线都会产生非常高的杠杆，并且失业率如此之高的年份可能无助于我们理解失业率只是适度偏高的其他年份会发生什么。另一方面，大萧条年份是特例，如果我们将它们从最终分析中排除，就会丢弃重要信息。

在 [图 -@fig-unemploymentAndChangeInHouse]所示的直线中，斜率为负。然而，这个斜率（以及 y 截距）只是参数值的估计值。我们可能会想，这是否构成了有说服力的证据，表明“真实”线性模型的斜率为负？也就是说，数据是否提供了强有力的证据，证明该政治理论是准确的，即失业率是预测中期选举结果的一个有用预测变量？我们可以将这一研究构建为如下的统计假设检验：

-   $H_0$: $\beta_1 = 0$. 真实线性模型的斜率为零。
-   $H_A$: $\beta_1 \neq 0$. 真实线性模型的斜率不为零。失业率能够预测总统所在政党在众议院中是赢得还是失去席位。

如果数据提供了强有力的证据表明真实斜率参数不为零，我们就拒绝 $H_0$ 而支持 $H_A$。为了评估这些假设，我们需要确定该估计值的标准误，计算合适的检验统计量，并确定 p 值。

\clearpage

### 统计量的变异性

正如我们之前见过的其他点估计一样，我们可以计算 $b_1$ 的标准误和检验统计量。我们通常用 $T$ 来标记检验统计量，因为它服从 $t$ 分布。

\index{T score!slope}

我们将依赖统计软件来计算标准误，而将标准误如何确定的解释留待第二门或第三门统计学课程。 [表 -@tbl-midtermUnempRegTable]显示了 [图 -@fig-unemploymentAndChangeInHouse]中最小二乘回归线的软件输出结果。标记为 `unemp` 的行包含了关于斜率估计的所有相关信息（即失业率变量的系数、相关的标准误、t 统计量以及相应的 p 值）。

```{r}
#| include: false
terms_chp_24 <- c(terms_chp_24, "t-distribution for slope")
```


```{r}
#| label: tbl-midtermUnempRegTable
#| tbl-cap: |
#|   对以失业率为预测变量、总统所在政党中期选举席位损失为结果变量的回归线，统计软件的输出结果。
#| tbl-pos: H
d <- midterms_house
th <- !d$year %in% c(1935, 1939)
lm(house_change ~ unemp, d[th, ]) |>
  tidy() |>
  mutate(p.value = ifelse(p.value < 0.0001, "<0.0001", round(p.value, 4))) |>
  kbl(linesep = "", booktabs = TRUE, digits = 2, align = "lrrrr") |>
  kable_styling(
    bootstrap_options = c("striped", "condensed"),
    latex_options = c("striped")
  ) |>
  column_spec(1, width = "10em", monospace = TRUE) |>
  column_spec(2:5, width = "5em")
```


::: {.workedexample data-latex=""}
[表 -@tbl-midtermUnempRegTable]的第一列和第二列代表什么？

------------------------------------------------------------------------

第一列中的条目代表最小二乘估计值 $b_0$ 和 $b_1$，第二列中的值对应每个估计值的标准误。利用这些估计值，我们可以将最小二乘回归线的方程写为：

$$ \hat{y} = -7.36 - 0.89 x $$

其中 $\hat{y}$ 在此表示总统所在政党席位数的预测变化，$x$ 表示失业率。
:::

我们之前在数值数据背景下使用 $t$ 检验统计量进行假设检验。回归分析非常相似。在我们考虑的假设中，斜率的原假设值为 0，因此我们可以使用 t 统计量公式计算检验统计量：

$$
T \ = \ \frac{\text{估计值} - \text{零值}}{\text{SE}} = \ \frac{-0.89 - 0}{0.835} = \ -1.07
$$

我们计算出的 t 统计量对应于 [表 -@tbl-midtermUnempRegTable]的第三列。

::: {.workedexample data-latex=""}
使用 [表 -@tbl-midtermUnempRegTable]来确定该假设检验的 p 值。

------------------------------------------------------------------------

表格的最后一列给出了失业率系数的双侧假设检验 p 值 0.2961。也就是说，数据并未提供有说服力的证据表明，更高的失业率与中期选举中总统所在政党在众议院席位更多或更少的损失存在任何关联。如果两个变量之间不存在线性关系（即，如果 $\beta_1 = 0$），那么我们看到与观测模型同样极端或更极端的线性模型的概率约为 30%。
:::

\clearpage

### 观测统计量与原假设统计量

作为斜率数学假设检验的最后一步，我们利用所提供的信息来得出一个结论：数据是否可能来自一个真实斜率为零（即 $\beta_1 = 0$）的总体。
在评估正式的假设论断之前，有时检查一下自己的直觉是很重要的。
根据我们上面描述回归线因样本而异的变异性例子中所看到的一切，问问自己：数据给出的线性关系，是否可能来自一个真实斜率为零的总体。

::: {.workedexample data-latex=""}
检查 [图 -@fig-elmhurstScatterWLine]，该图展示了 Elmhurst 学院助学金与学生家庭收入的关系。
你是否确信斜率明显异于零？
也就是说，你认为正式的假设检验会拒绝“该直线的真实斜率应为零”的论断吗？

------------------------------------------------------------------------

尽管变量之间的关系并非完美，但数据中存在明显的下降趋势。
这种明显的趋势表明，假设检验将拒绝斜率为零的原假设。
:::

::: {.data data-latex=""}
[`elmhurst`](http://openintrostat.github.io/openintro/reference/elmhurst.html) 数据可在 [**openintro**](http://openintrostat.github.io/openintro) R 包中找到。
:::

本节的工具帮助你超越对线性关系的视觉解读，转向一个正式的数学论断：斜率估计值是否有意义地异于 0，从而表明真实的总体斜率不同于 0。

```{r}
#| label: tbl-rOutputForIncomeAidLSRLineInInferenceSection
#| tbl-cap: |
#|   Elmhurst 学院数据的最小二乘回归拟合摘要，其中我们根据学生家庭收入
#|   来预测大学提供的助学金。
#| tbl-pos: H
elmhurst |>
  mutate(
    gift_aid = gift_aid * 1000,
    family_income = family_income * 1000
  ) |>
  lm(gift_aid ~ family_income, data = _) |>
  tidy() |>
  mutate(p.value = ifelse(p.value < 0.0001, "<0.0001", round(p.value, 4))) |>
  kbl(linesep = "", booktabs = TRUE, digits = 2, align = "lrrrr") |>
  kable_styling(
    bootstrap_options = c("striped", "condensed"),
    latex_options = c("striped")
  ) |>
  column_spec(1, width = "10em", monospace = TRUE) |>
  column_spec(2:5, width = "5em")
```



\vspace{-5mm}

::: {.guidedpractice data-latex=""}
[表 -@tbl-rOutputForIncomeAidLSRLineInInferenceSection]显示了拟合 [图 -@fig-elmhurstScatterWLine]中所示最小二乘回归线的统计软件输出。
使用该输出来正式评估以下假设。[^24-inf-model-slr-2]

-   $H_0$：家庭收入的真实系数为零。
-   $H_A$：家庭收入的真实系数不为零。
:::

[^24-inf-model-slr-2]: 我们查看对应家庭收入变量的第二行。
    我们看到该直线的斜率的点估计为 -0.0431，该估计值的标准误为 0.0108，$t$ 检验统计量为 $T = -3.98$。
    p 值正好对应我们感兴趣的双侧检验：0.0002。
    p 值非常小，因此我们拒绝原假设，并得出结论：对于 2011 年入学的 Elmhurst 学院新生，家庭收入与经济资助呈负相关，并且真实的斜率参数确实小于 0，正如我们在分析 [图 -@fig-elmhurstScatterWLine]时所认为的那样。

\vspace{-5mm}

::: {.important data-latex=""}
**回归推断。**

在实践中，我们通常依赖统计软件来确定点估计、标准误、检验统计量和 p 值。
但是，请注意，软件通常不会检查方法是否适用，这意味着我们仍然必须验证条件是否满足。
参见 [第 -@sec-tech-cond-linmod 节]。
:::

\clearpage

## 数学模型，斜率的区间

就像我们可以利用回归输出对模型系数进行假设检验一样，我们也可以为斜率和截距系数构建置信区间。

::: {.important data-latex=""}
**系数的置信区间。**

模型系数（例如截距或斜率）的置信区间可以使用$t$分布计算：

$$ b_i \ \pm\ t_{df}^{\star} \times SE_{b_{i}} $$

其中$t_{df}^{\star}$是对应于置信水平且具有模型自由度（$df = n - 2$）的适当$t^{\star}$临界值。
:::

::: {.workedexample data-latex=""}
使用 [表 -@tbl-rOutputForIncomeAidLSRLineInInferenceSection]中的回归输出，计算该系数的 95% 置信区间。

------------------------------------------------------------------------

点估计为-0.0431，标准误为$SE = 0.0108$。
在为模型系数构建置信区间时，我们通常使用$t$分布。
该分布的自由度在回归输出中注明为$df = 48$，这使我们能够确定用于置信区间的$t_{48}^{\star} = 2.01$。

现在我们可以按通常的方法构建置信区间：

$$
\begin{aligned}
\text{点估计} &\pm t_{48}^{\star} \times SE \\
-0.0431 &\pm 2.01 \times 0.0108 \\
(-0.0648 &, -0.0214)
\end{aligned}
$$

我们有 95% 的信心认为，总体斜率系数位于 -0.0647 和 -0.0215 之间。也就是说，家庭收入每增加一个单位（即增加 \$1000），大学的资助金预计平均减少 \$21.40 到 \$64.80。
:::

关于本书中的区间，我们只聚焦于模型参数的置信区间。
然而，还有其他类型的区间可能令人感兴趣（但这超出了本书的范围），包括响应值的预测区间以及回归中平均响应值的置信区间。

\clearpage

## 检查模型条件 {#sec-tech-cond-linmod}

\index{technical conditions linear regression}

在前面的章节中，当因违反技术条件而导致数学模型无效时，我们使用了随机化和自助法进行推断。
在本节中，我们将提供数学模型何时适用的细节，并讨论随机化和自助法程序所需的技术条件。
回顾 [第 -@sec-resids 节]可知，残差图可以用来可视化线性模型对数据的拟合程度。

```{r}
#| include: false
terms_chp_24 <- c(terms_chp_24, "technical conditions linear regression")
```



### 数学模型的技术条件有哪些？

当拟合最小二乘回归线时，我们通常要求满足以下条件：

-   **线性。** 数据应呈现线性趋势。
    如果存在非线性的趋势（例如 [图 -@fig-whatCanGoWrongWithLinearModel]的第一个面板），则应采用其他书籍或后续课程中的高级回归方法。

-   **独立的观测。** 将回归应用于按时间顺序的观测数据（如每日股价）时要谨慎。
    此类数据可能具有潜在结构，应在不同类型的模型和分析中予以考虑。
    [图 -@fig-whatCanGoWrongWithLinearModel]的第四个面板展示了一个相继观测不独立的数据集例子。
    还有其他情况，数据内部的相关性也很重要，这将在 [第 -@sec-inf-model-mlr 章]中进一步讨论。

-   **残差近似正态。** 通常，残差应近似正态分布。
    当发现此条件不合理时，通常是因为存在离群值或对强影响点的担忧，我们将在 [第 -@sec-outliers-in-regression 节]中详细讨论。
    [图 -@fig-whatCanGoWrongWithLinearModel]的第二个面板展示了一个可能引起关注的残差例子，其中一个观测值明显比其他观测值离回归线远得多。对离群值的处理必须极其谨慎。如果离群值确实属于该数据集，请不要自动将其剔除。然而，要诚实地看待其对分析的影响。处理离群值的一种策略是展示两种分析结果：一种包含离群值，一种不包含离群值。
此外，当正残差的大小小于负残差的大小（或反之）时，也会发生一种违反正态性的情况。也就是说，当残差没有围绕直线 $y=0$ 对称分布时。

```{r}
#| label: fig-whatCanGoWrongWithLinearModel
#| fig-cap: |
#|   四个示例展示了本章方法不足以对数据应用线性模型的情况。
#|   上面一组图表示 $x$ 和 $y$ 的关系。下面一组图是残差图。
#|   第一个面板——线性条件不满足。第二个面板——存在离群值，
#|   尤其是有一个点距离回归线非常远。第三个面板——误差的变异性与 $x$ 的值有关。
#|   第四个面板——展示了一个时间序列数据集，其中相继观测高度相关。
#| fig-alt: |
#|   一个2×4的散点图网格，使用模拟数据。上面一行图包含带有最小二乘回归线的原始x-y数据图。
#|   下面一行图是一系列残差图，x轴为预测值，y轴为残差。第一列图展示了点具有二次关系
#|   而非线性关系的例子。第二列图展示了单个离群点不符合线性模型的例子。第三列图
#|   展示了随着x值的增加，点的变异性也增加的例子。最后一列图展示了点之间相互
#|   关联的例子，可能是时间序列的一部分。
#| out-width: 100%
#| fig-width: 9
#| fig-asp: 0.5
par_og <- par(no.readonly = TRUE) # save original par
par(mar = rep(1.2, 4))

source("helpers/helper-makeTubeAdv.R")
pch <- 20
cex <- 1.75
col <- IMSCOL["blue", "f2"]

layout(
  matrix(1:8, 2),
  rep(1, 4),
  c(2, 1)
)


these <- simulated_scatter$group == 20
x <- simulated_scatter$x[these]
y <- simulated_scatter$y[these]
plot(x, y, axes = FALSE, pch = pch, cex = cex, col = "#00000000")
box()
mtext("x", side = 1, line = 0.2)
mtext("y", side = 2, line = 0.2)

makeTube(x, y, type = "quad", addLine = FALSE, col = IMSCOL["lgray", "f2"])
points(x, y, pch = pch, cex = cex, col = IMSCOL["blue", "f1"])
g <- lm(y ~ x)
abline(g)
yR <- range(g$residuals)
yR <- yR + c(-1, 1) * diff(yR) / 10
plot(
  x,
  g$residuals,
  xlab = "",
  ylab = "",
  axes = FALSE,
  pch = pch,
  cex = cex,
  col = IMSCOL["blue", "f1"],
  ylim = yR
)
abline(h = 0, lty = 2)
box()
mtext("预测的 y", side = 1, line = 0.2)
mtext("残差", side = 2, line = 0.1)

these <- simulated_scatter$group == 21
x <- simulated_scatter$x[these]
y <- simulated_scatter$y[these]
plot(x, y, axes = FALSE, pch = pch, cex = cex, col = "#00000000")
box()
mtext("x", side = 1, line = 0.2)
mtext("y", side = 2, line = 0.2)

makeTube(x, y, addLine = FALSE, col = IMSCOL["lgray", "f2"])
points(x, y, pch = pch, cex = cex, col = IMSCOL["blue", "f1"])
g <- lm(y ~ x)
abline(g)
yR <- range(g$residuals)
yR <- yR + c(-1, 1) * diff(yR) / 10
plot(
  x,
  g$residuals,
  xlab = "",
  ylab = "",
  axes = FALSE,
  pch = pch,
  cex = cex,
  col = IMSCOL["blue", "f1"],
  ylim = yR
)
abline(h = 0, lty = 2)
box()
mtext("预测的 y", side = 1, line = 0.2)
mtext("残差", side = 2, line = 0.1)

these <- simulated_scatter$group == 22
x <- simulated_scatter$x[these]
y <- simulated_scatter$y[these]
plot(x, y, axes = FALSE, pch = pch, cex = cex, col = "#00000000")
box()
mtext("x", side = 1, line = 0.2)
mtext("y", side = 2, line = 0.2)

makeTubeAdv(
  x,
  y,
  type = "l",
  variance = "l",
  bw = 0.03,
  Z = 1.7,
  col = IMSCOL["lgray", "f2"]
)
points(x, y, pch = pch, cex = cex, col = IMSCOL["blue", "f1"])
g <- lm(y ~ x)
abline(g)
yR <- range(g$residuals)
yR <- yR + c(-1, 1) * diff(yR) / 10
plot(
  x,
  g$residuals,
  axes = FALSE,
  xlab = "",
  ylab = "",
  pch = pch,
  cex = cex,
  col = IMSCOL["blue", "f1"],
  ylim = yR
)
abline(h = 0, lty = 2)
box()
mtext("预测的 y", side = 1, line = 0.2)
mtext("残差", side = 2, line = 0.1)

these <- simulated_scatter$group == 23
x <- simulated_scatter$x[these]
y <- simulated_scatter$y[these]
plot(x, y, axes = FALSE, pch = pch, cex = cex, col = "#00000000")
box()
mtext("x", side = 1, line = 0.2)
mtext("y", side = 2, line = 0.2)
makeTube(x, y, addLine = FALSE, col = IMSCOL["lgray", "f2"])
points(x, y, pch = pch, cex = cex, col = IMSCOL["blue", "f1"])
g <- lm(y ~ x)
abline(g)
yR <- range(g$residuals)
yR <- yR + c(-1, 1) * diff(yR) / 10
plot(
  x,
  g$residuals,
  axes = FALSE,
  xlab = "",
  ylab = "",
  pch = pch,
  cex = cex,
  col = IMSCOL["blue", "f1"],
  ylim = yR
)
abline(h = 0, lty = 2)
box()
mtext("预测的 y", side = 1, line = 0.2)
mtext("残差", side = 2, line = 0.1)
makeTubeAdv(x, y, col = IMSCOL["lgray", "f2"])
#par(par_og) # restore original par
```

-   **恒定或相等的变异性。** 点围绕最小二乘回归线的变异性大致保持恒定。
    等变异性不满足的示例见 [图 -@fig-whatCanGoWrongWithLinearModel]的第三面板，它代表了该条件失效时观察到的最常见模式：当 $x$ 较大时，$y$ 的变异性更大。

::: {.guidedpractice data-latex=""}
对将最小二乘回归应用于 [图 -@fig-elmhurstScatterW2Lines]中的 Elmhurst 数据，我们是否会有所顾虑？[^24-inf-model-slr-3]
:::

[^24-inf-model-slr-3]: 趋势看起来是线性的，数据围绕直线分布，没有明显的离群值，方差大致恒定。
    数据并非来自时间序列，也没有其他明显违背独立性的情况。
    最小二乘回归可以应用于这些数据。

这些技术条件常借助 **LINE** 助记符来记忆。
线性、正态性和等变异性条件通常可以通过残差图来评估，如 [图 -@fig-whatCanGoWrongWithLinearModel]所示。
应仔细考虑实验设计，以确认观测值确实是独立的。

-   L: **线性**模型
-   I: **独立的**观测
-   N: 点围绕直线呈**正态**分布
-   E: 对于解释变量的所有取值，直线周围的变异性**相等**

### 为什么我们需要技术条件？

正如我们在本书中涵盖的其他推断技术一样，如果上述技术条件不成立，那么就不可能对总体作出结论性的论断。
也就是说，如果没有这些技术条件，t 统计量将不具有假定的 t 分布。
尽管如此，我们几乎永远无法精确地检查条件是否满足，因此我们寻找条件是否存在较大偏离。
如果存在较大偏离，我们将无法信任计算出的 p 值或所得置信区间的端点。

**基于线性的模型**

如果你的目标是理解 $x$ 和 $y$ 之间的线性模型，那么线性条件是最重要的条件之一。
例如，如果 $x$ 和 $y$ 之间的真实关系是二次的，如 [图 -@fig-notGoodAtAllForALinearModel]所示，那么斜率的值将毫无意义。
我们不仅需要对推断持谨慎态度，而且模型*本身*也无法准确地描述变量之间的关系。
然而，详细讨论线性以外函数形式的建模方法已超出本书范围。

**独立性的重要性**

描述观测独立性的技术条件通常是最关键但也最难诊断的。
要从目标总体中收集到一个真正的随机样本数据集也极其困难。
从一组固定个体中进行真正的随机化实验则更容易实施，事实上，现今大多数医学研究都进行随机化实验。

相依的观测会导致结果产生偏差，从而使分析出现根本性缺陷。
也就是说，如果你在健身房测量身高和体重，你的线性模型肯定不能代表你所在大学的所有学生。
充其量，它只能描述那些使用健身房、愿意与你交谈、且在你测量的时间段去健身房的学生等。

与其纠结你的观测是否是一个真正的随机样本，你不如关注你是否相信你的观测对目标总体是有代表性的。
人类极不擅长实施随机过程，因此你应该警惕任何依赖人工直觉来平衡数据（例如，在样本个体的人口统计特征方面）的做法。

\clearpage

**关于正态性的一些思考**

正态性条件要求点围绕直线对称地变化，呈钟形分布。
你应将正态分布的"钟"想象为位于直线的上方（从三维意义上"跃出纸面"），以此表示点在线附近密集，并随着远离直线而逐渐分散。

正态性条件不如线性或独立性重要，主要有几个原因。
首先，用最小二乘法拟合的线性模型，仍然是真实总体模型的无偏估计。
然而，该估计量的分布将是未知的。
幸运的是，中心极限定理（在 [第 -@sec-one-mean-math 节]中描述）告诉我们，只要样本量足够大，使用数学模型（及 t 分布）进行的大多数分析（例如，标准误、p 值、置信区间）仍然（近似）成立（即使数据并非围绕回归线正态分布）。
无论样本量大小，都有一种分析方法*确实*需要正态性，即使用线性模型为给定 $x$ 值处的个体结果变量创建预测区间。
对正态性不必过于担心的另一个原因是，无论是随机化检验还是自助法，都不要求数据围绕回归线服从正态分布。

**等变异性，尤其是对预测而言**

与正态性类似，等变异性条件（对于所有 $x$ 值，点围绕回归线的散布方式相似）本身不会给线性模型的估计带来问题。
不过，如果围绕回归线的变异性极度不均匀，那么对模型的**推断**（例如，计算 p 值）将是不正确的。
在 x 值范围内表现出不等方差的数据，有可能严重误估斜率的变异性，从而影响推断结果（即假设检验和置信区间）。

在许多情况下，无论是随机化检验还是自助法置信区间的推断结果，对等变异性条件也是稳健的，因此它们为分析者提供了一套在数据存在异方差性（即围绕回归线的变异性不相等）时可用的方法。
尽管随机化检验和自助法允许我们在较少的条件下分析数据，但本书描述的所有方法都需要满足一些技术条件（例如，观测独立）。
当违背等变异性条件且需要进行数学分析（例如，根据 t 统计量计算 p 值）时，存在其他方法（超出本书范围）可以处理不等方差的情况（例如，加权最小二乘法分析）。

### 如果所有技术条件都满足呢？

当技术条件都满足时，几乎所有统计软件都会提供最小二乘回归模型及其推断。
然而，除了应用广泛之外，最小二乘回归模型（及其相关推断）还有一个额外优势：线性模型具有重要的扩展（而用自助法和随机化检验实现这些扩展并非易事）。
特别是，随机效应模型、重复测量和交互项都是线性模型的扩展，它们都需要上述的技术条件。
当技术条件成立时，线性模型的扩展可以为我们手头的数据和研究问题提供重要的洞见。
我们将在 [第 -@sec-inf-model-mlr 章]和 [第 -@sec-inf-model-logistic 章]中讨论一些扩展的建模方法及其相关推断。
许多用于处理违反技术条件情况的技术超出了本书的范围，但它们在大学里通常是紧接着本课程的下一门课中讲授。
如果你正在使用线性模型或者渴望了解更多，我们建议你继续学习适用于更广泛数据集类别的统计方法。

\clearpage

## 章节回顾 {#sec-chp24-review}

### 小结

回想一下，在本书前面的章节中，我们介绍了可传达多个变量间关系的图形技术。
我们也通过建模来形式化这些关系。
本书的许多章节都致力于推断方法，这些方法允许我们基于数据样本对总体作出论断。
我们不仅介绍了每种推断技术的数学模型，还在适当的时候介绍了自助法和置换法。

在 [第 -@sec-inf-model-slr 章]中，我们通过随机化检验、自助法和数学模型来对线性模型进行推断，从而将这些思路汇集在一起。
我们继续强调实验设计对于得出研究结论的重要性。
特别要记住，变异性可以有不同的来源（例如，随机抽样与随机分配，参见 [图 -@fig-randsampValloc]）。

### 术语

本章介绍的术语在 [表 -@tbl-terms-chp-24]中列出。
如果你不确定某些术语的含义，我们建议你返回正文，回顾它们的定义。
你应该能很容易地发现它们，即**加粗文本**。

```{r}
#| label: tbl-terms-chp-24
#| tbl-cap: 本章介绍的术语。
#| tbl-pos: H
make_terms_table(terms_chp_24)
```

\clearpage

## 练习 {#sec-chp24-exercises}

奇数编号练习的答案可以在 [附录 -@sec-exercise-solutions-24]中找到。

::: {.exercises data-latex=""}
{{< include exercises/_24-ex-inf-model-slr.qmd >}}
:::
