# 单比例推断 {#sec-inference-one-prop}

```{r}
#| include: false
source("_common.R")
```



\vspace{-10mm}

::: {.chapterintro data-latex=""}
现在我们将重点放在分类数据的统计推断上，并回顾 [第 -@sec-foundations-randomization 章] 中假设检验的许多基础内容。

我们将详细阐述三种数据结构：一个二分类变量，用一个比例概括；两个二分类变量，用两个比例之差概括；以及两个分类变量，用列联表概括。
视情况而定，每种数据结构将分别采用 [第 -@sec-foundations-randomization 章]、[第 -@sec-foundations-bootstrapping 章] 和 [第 -@sec-foundations-mathematical 章] 中的三种方法进行分析：即随机化检验、自助法和数学模型。

随着我们对推断思想的深入探讨，我们将引入统计推断中的新基础概念。
例如，我们将介绍正态模型适用的条件；假设检验中的两种不同错误率；以及如何为置信区间选择置信水平。
:::

我们在 [第 -@sec-foundations-bootstrapping 章] 中接触过单比例的推断方法，探索了点估计和置信区间。
在本节中，我们将回顾这些主题，并讨论在单比例背景下收集数据时如何选择合适的样本量。

请注意，在专注于一个比例的研究中，只测量了一个变量。
对于每个观测单位，该变量的测量结果为成功或失败（例如，“手术并发症”与“无手术并发症”）。
由于当前研究问题的性质只关注单个变量，因此无法将此变量在不同的（解释）变量上进行随机分配。
出于这个原因，在关注单比例时，我们不会使用随机化作为分析工具。
相反，我们将应用自助法技术来检验给定的假设，并重新审视相关的数学模型。

\vspace{-3mm}

## 比例的自助法检验 {#sec-one-prop-null-boot}

当 $H_0$ 为真时，自助法模拟的概念类似于 [第 -@sec-foundations-bootstrapping 章] 中介绍的自助法案例研究里使用的思想，在那儿我们没有对 $H_0$ 作出假设就进行了自助法。因为我们将检验 $p$ 的假设值（称为 $p_0$），所以用于假设检验的自助法模拟有一个巨大的优势：它可以用于任何样本量（对小样本极为有益，对大样本也是很好的替代方法）。

我们将扩展 @sec-case-study-med-consult 中的医疗顾问示例，但不再是寻找真实并发症率的区间估计，而是检验一个具体的声称。

### 观测数据

回顾该示例的设置：
提供器官捐赠的人有时会寻求特殊"医疗顾问"的帮助。
这些顾问在手术的各个方面协助患者，旨在降低医疗过程和恢复期间发生并发症的可能性。
患者选择顾问可能部分基于顾问客户的历史并发症率。
一位顾问试图吸引患者，指出美国肝脏捐献手术的平均并发症率约为 10%，而她的客户在她协助的 62 例肝脏捐献手术中仅发生了 3 例并发症。
她声称这是强有力的证据，表明她的工作对减少并发症有实质性贡献（因此她应该被聘用！）。

::: {.workedexample data-latex=""}
使用这些数据，能否评估该顾问有关其并发症率低于 10% 的声称？

------------------------------------------------------------------------

不能。
该声称暗示了因果关系，但数据是观察性的。
雇用这位医疗顾问的患者可能因其他原因而有更低的并发症率。

虽然无法评估这一因果声称，但仍然可以使用这些数据检验关联。
对于这个问题，我们问：如果她的并发症率与美国标准率没有差异，那么低并发症率 $\hat{p} = 0.0484$ 是否可能只是偶然发生？
:::

::: {.guidedpractice data-latex=""}
用日常语言和统计语言写出假设，以检验顾问的工作与顾问客户的真实并发症率 $p$ 之间的关联。[^16-inference-one-prop-1]
:::

[^16-inference-one-prop-1]: $H_0:$ 顾问的贡献与客户的并发症率之间没有关联。
    用统计语言表述，$p = 0.10$。$H_A$：与顾问合作的患者，其并发症率倾向于低于 10%，即 $p < 0.10$。

因为事实上，使用正态分布的条件并未满足（参见 @sec-one-prop-norm），所以与样本比例相关的不确定性不应使用正态分布来建模，因为这会低估与样本统计量相关的不确定性。
然而，我们仍然希望在缺乏正态框架的情况下，评估前面“引导练习”中的假设。
为此，我们需要评估样本值 $(\hat{p})$ 低于原假设值 $p_0 = 0.10$ 的程度达到甚至超过观测值的可能性。
样本值偏离假设参数的程度通常用 p 值来量化。

p 值是基于原假设分布（即原假设为真时检验统计量的分布）来计算的。
假设原假设为真，我们可以通过计算观察到至少像观测到的检验统计量那样强烈地支持备择假设的检验统计量的概率，来获得 p 值。
这里我们将使用自助法模拟来计算 p 值。

### 统计量的变异性

我们想要确定，若原假设为真，检验统计量 $(\hat{p})$ 的抽样分布是怎样的。
换句话说，我们想了解，如果原假设为真，我们可以预期样本比例有多大的变异性。
然后我们计划利用这一信息来决定是否有足够的证据拒绝原假设。

在原假设下，10% 的肝脏捐献者在手术期间或术后发生并发症。
假设对于该顾问的所有客户（而不仅仅是之前测量过的 62 位），这一比例实际上并无差异。
若是如此，我们可以*模拟* 62 位客户，从原假设分布中获取一个并发症率的样本比例。
使用假定的原假设参数值模拟观测值的过程，通常被称为**参数自助法**\index{parametric bootstrap}，但我们将将其描述性地称为"在原假设主张下进行模拟"。

```{r}
#| include: false
terms_chp_16 <- c("parametric bootstrap")
```



类似于 [第 -@sec-foundations-bootstrapping 章] 中描述的过程，每位患者都可以通过装有 10% 红色弹珠和 90% 白色弹珠的袋子来模拟。从袋中抽取一个弹珠（其中 10% 是红色弹珠，代表并发症）是模拟患者是否发生并发症的一种方法，前提是真实的并发症率为 10%。如果我们选取 62 个弹珠，然后计算模拟中发生并发症的患者比例，$\hat{p}_{sim1},$ 那么得到的样本比例就是原假设分布的一个样本。

这次模拟中有 5 例发生了并发症，57 例没有发生，即 $\hat{p}_{sim1} = 5/62 = 0.081.$

::: {.workedexample data-latex=""}
单凭这一次模拟是否足以决定我们是否应该拒绝原假设？

------------------------------------------------------------------------
不能。
要评估假设，我们需要看到由 $\hat{p}_{sim}$ 的许多值构成的一个分布，而不仅仅是来自这个抽样分布的*一次*抽取。
:::

### 观测统计量与原假设下的统计量

一次模拟不足以感知原假设分布；需要许多次模拟研究。
大约 10,000 次似乎就足够了。
然而，花钱请人手动模拟 10,000 次研究既费时又费钱。
因此，模拟通常通过计算机编程完成，这样效率要高得多。

```{r}
#| include: false
set.seed(334422)
medical_consultant_sim_dist <- tibble(stat = rbinom(10000, 62, 0.1) / 62)

medical_consultant_n_sim <- medical_consultant_sim_dist |>
  filter(stat <= 0.0484) |>
  nrow()

medical_consultant_p_val <- round(medical_consultant_n_sim / 10000, 3)
```



@fig-nullDistForPHatIfLiverTransplantConsultantIsNotHelpful 展示了 10,000 次模拟研究的结果。
其中小于或等于 $\hat{p} = 0.0484$ 的比例已被着色。
阴影区域代表原假设分布中，提供至少与 $\hat{p}$ 同样多证据支持备择假设的样本比例。
有 `r medical_consultant_n_sim` 个模拟的样本比例 $\hat{p}_{sim} \leq 0.0484.$ 我们利用这些来构建原假设分布的左尾面积，并找到 p 值：

$$\text{左尾面积} = \frac{\text{满足 } \hat{p}_{sim} \leq 0.0484 \text{ 的模拟观测数}}{10000}$$

在 10,000 个模拟的 $\hat{p}_{sim}$ 中，有 `r medical_consultant_n_sim` 个小于或等于 $\hat{p}.$ 由于这是单侧假设检验，估计的 p 值就等于该尾部面积：`r medical_consultant_p_val`。

```{r}
#| label: fig-nullDistForPHatIfLiverTransplantConsultantIsNotHelpful
#| fig-cap: |
#|   $\hat{p}$ 的原假设分布，基于 10,000 次模拟试验生成。
#|   代表假设检验 p 值的左侧尾部用蓝色标出。
#| fig-alt: |
#|   来自原假设分布的 10,000 个模拟样本比例的直方图，
#|   其中真实比例为 0.1。代表假设检验 p 值的左侧尾部用蓝色标出。
#| fig-asp: 0.4
#| fig-width: 7
ggplot(medical_consultant_sim_dist, aes(x = stat)) +
  geom_histogram(binwidth = 0.0167) +
  gghighlight(stat <= 00.0484) +
  scale_x_continuous(
    breaks = seq(0, 0.25, 0.05),
    labels = label_number(accuracy = 0.01)
  ) +
  labs(
    x = expression(hat(p)[sim]),
    y = "模拟场景数"
  )
```


::: {.guidedpractice data-latex=""}
由于估计的 p 值为 `r medical_consultant_p_val`，大于可辨识水平 0.05，我们不能拒绝原假设。
请结合问题背景，用通俗的语言解释这意味着什么。[^16-inference-one-prop-2]
:::

[^16-inference-one-prop-2]: 我们没有足够的证据拒绝原假设以支持备择假设。我们无法得出有证据表明该顾问的手术并发症率低于美国 10% 标准率的结论。话虽如此，我们同样无法得出该顾问的手术并发症率高于美国 10% 标准率的结论。当 p 值大于显著性水平时，我们无法对研究陈述做出结论。

::: {.guidedpractice data-latex=""}
前一则指导练习中的结论是否意味着该顾问工作很出色？
请解释。[^16-inference-one-prop-3]
:::

[^16-inference-one-prop-3]: 不一定。
    没有证据支持任何一方的论断，因此我们不能对该顾问是否工作出色做出任何断言。

::: {.important data-latex=""}
**使用自助法模拟的** $\hat{p}$ **的原假设分布。**

无论选择哪种统计方法，p 值总是通过分析检验统计量的原假设分布得到的。
当成功—失败条件不满足时，正态模型难以较好地近似 $\hat{p}$（样本比例）的原假设分布。
作为一种替代，我们可以使用模拟的样本比例生成原假设分布，并利用该分布计算尾部面积，即 p 值。
:::

\vspace{-5mm}

在前一则指导练习中，p 值是*估计的*。
它并不精确，因为模拟的原假设分布本身也只是样本统计量抽样分布的一个近似。
精确的 p 值可以通过二项分布生成，但本书将不涉及该方法。

## 比例的数学模型 {#sec-one-prop-norm}

### 条件

在 @sec-normalDist 中，我们介绍了正态分布，并展示了它如何作为一个数学模型来描述统计量的变异性。
存在一些条件，在这些条件下样本比例 $\hat{p}$ 可以用正态分布很好地建模。
当观测相互独立且样本量足够大时，正态模型能相当好地描述样本比例的抽样分布；当观测违反这些条件时，正态模型可能不准确。
特别是，它可能低估样本比例的变异性。

::: {.important data-latex=""}
**$\hat{p}$ 的抽样分布。**

基于来自真实比例为 $p$ 的总体中抽取的容量为 $n$ 的样本，$\hat{p}$（样本比例）的抽样分布近似正态，当满足以下条件时：

1.  样本观测是独立的，例如，来自简单随机样本。
2.  我们预期在样本中看到至少 10 个成功和 10 个失败，即 $np\geq10$ 且 $n(1-p)\geq10.$ 这称为**成功—失败条件**。

当这些条件满足时，$\hat{p}$ 的抽样分布近似正态，均值为 $p$，$\hat{p}$ 的标准误为 $SE = \sqrt{\frac{\ \hat{p}(1-\hat{p})\ }{n}}.$
:::

回顾一下，误差界是由标准误定义的。
$\hat{p}$ 的误差界可以直接从 $SE(\hat{p})$ 得到。

::: {.important data-latex=""}
**$\hat{p}$ 的误差界。**

误差界为 $z^\star \times \sqrt{\frac{\ \hat{p}(1-\hat{p})\ }{n}}$，其中 $z^\star$ 是根据正态分布的指定百分位数计算得到的。
:::

\index{success-failure condition} \index{standard error (SE)!single proportion}\index{single proportion!standard error (SE)}

```{r}
#| include: false
terms_chp_16 <- c(
  terms_chp_16,
  "success-failure condition",
  "SE single proportion"
)
```



通常我们不知道真实的比例 $p,$ 因此需要代入某个值来检查条件和估计标准误。
在置信区间中，我们使用样本比例 $\hat{p}$ 来检查成功—失败条件并计算标准误。
在假设检验中，通常则使用原假设值——即原假设中声称的比例——来代替 $p.$

独立性条件是一个更微妙的要求。
当它不被满足时，理解它如何及为何被违反是非常重要的。
例如，没有任何可用的统计方法能真正修正来自便利样本数据的固有偏误。
另一方面，如果我们采用整群抽样 (参见 @sec-samp-methods)，观测将不会是独立的，但有合适的统计方法可用于分析数据（但这些方法甚至超出了大部分第二或第三门统计学课程的范围）。

::: {.workedexample data-latex=""}
**在基于大样本理论的例子中，我们用正态分布对 $\hat{p}$ 建模。**
为什么这不适用于医疗顾问的案例研究？

------------------------------------------------------------------------

如果每台手术都由不同的手术团队完成，独立性假设可能是合理的。
然而，成功—失败条件并未得到满足。
在原假设下，我们预期看到 $62 \times 0.10 = 6.2$ 例并发症，而不是正态近似所要求的 10 例。
:::

尽管本书的范围限定于约束良好的统计问题，但请记住，这只是庞大的统计学方法库中的第一本书，这些方法适用于非常广泛的数据和情境。

### 比例的置信区间

\index{point estimate!single proportion}
\index{single proportion!point estimate}

置信区间为参数 $p$ 提供了一个合理的取值范围，并且当可以用正态分布对 $\hat{p}$ 建模时，$p$ 的置信区间形式为 $\hat{p} \pm z^{\star} \times SE.$ 我们知道 $\hat{p}$ 是样本比例。
值 $z^{\star}$ 决定了置信水平（先前设定为 1.96），并将在后续的例子中详细讨论。
标准误 $SE$ 的值在很大程度上取决于样本量。

::: {.important data-latex=""}
**单总体比例 $\hat{p}$ 的标准误。**

当条件满足，使得样本比例 $\widehat{p}$ 的分布近似正态时，单总体比例 $\widehat{p}$ 的**变异性**可以通过以下公式很好地描述：

\vspace{-5mm}

$$SE(\hat{p}) = \sqrt{\frac{p(1-p)}{n}}$$

请注意，我们几乎从不知道 $p$（总体概率或比例）的真实值。一个更有用的公式是：

\vspace{-5mm}

$$
SE(\hat{p}) \approx \sqrt{\frac{(\mbox{p 的最佳估计})(1 - \mbox{p 的最佳估计})}{n}}
$$

对于假设检验，我们使用 $p_0$（原假设中指定的比例）作为对 $p$ 的最佳猜测。对于置信区间，我们使用 $\widehat{p}$ 作为对 $p$ 的最佳猜测。
:::

::: {.guidedpractice data-latex=""}
考虑对注册选民（即随机样本）进行多项民意调查，每份样本量为 300 人，询问他们是否支持大麻合法化。
据推测，大约三分之二的选民支持大麻合法化。
为了理解样本比例 $(\hat{p})$ 在不同样本间会有多大变化，请计算 $\hat{p}$ 的标准误。[^16-inference-one-prop-4]
:::

[^16-inference-one-prop-4]: 由于 $p$ 未知但预期在 2/3 左右，我们将在标准误公式中用 2/3 代替 $p$。
    $SE = \sqrt{\frac{p(1-p)}{n}} \approx \sqrt{\frac{2/3 (1 - 2/3)} {300}} = 0.027.$

### 样本比例的变异性

::: {.workedexample data-latex=""}
对 826 名发薪日贷款借款人抽取了一个简单随机样本进行调查，以更好地了解他们对监管和成本的兴趣。70% 的受访者支持对发薪日贷款机构实施新的监管规定。

1.  用正态分布来建模 $\hat{p}$ 的分布是否合理？
2.  估计 $\hat{p}$ 的标准误。
3.  为 $p$（即支持加强对发薪日贷款机构监管的发薪日借款人比例）构建一个 95% 置信区间。

------------------------------------------------------------------------

1.  数据来自一个随机样本，因此可以合理地假设观测是独立的且能代表感兴趣的总体。我们还必须检查成功—失败条件，在计算置信区间时用 $\hat{p}$ 代替 $p$ 进行计算。由于这两个值都至少为 10，因此可以用正态分布来建模 $\hat{p}$。

$$
\begin{aligned}
  \text{支持：}
      n p &
          \approx 826 \times 0.70
      = 578\\
  \text{不支持：}
      n (1 - p) &
        \approx 826 \times (1 - 0.70)
      = 248
\end{aligned}
$$
2.  因为 $p$ 未知，且标准误是用于置信区间的，因此在公式中用 $\hat{p}$ 代替 $p$。

$$SE = \sqrt{\frac{p(1-p)}{n}} \approx \sqrt{\frac{0.70 (1 - 0.70)} {826}} = 0.016.$$

3.  使用 $\hat{p} = 0.70$，并取 $z^{\star} = 1.96$，结合前一个“引导练习”中的标准误 $SE = 0.016$ 来构建 95% 置信区间，该置信区间为

$$
\begin{aligned}
\text{点估计} \ &\pm \ z^{\star} \times \ SE \\
0.70 \ &\pm \ 1.96 \ \times \ 0.016 \\
(0.669 \ &, \ 0.731)
\end{aligned}
$$
我们有 95% 的信心认为，在民意调查时支持加强监管的发薪日借款人的真实比例在 0.669 到 0.731 之间。
:::

::: {.important data-latex=""}
**构建单一比例的置信区间。**

为 $p$（真实的总体比例或概率）构建置信区间需要三个步骤。

1.  检查假设观测独立是否合理，并使用 $\hat{p}$（样本比例）检查成功—失败条件。如果满足条件，$\hat{p}$ 的抽样分布可能会由正态模型很好地近似。
2.  使用 $\hat{p}$ 代替 $p$ 计算标准误。
3.  应用通用的置信区间公式。
:::

有关更多单比例置信区间的示例，请参阅 @sec-ConfidenceIntervals。

\clearpage

### 改变置信水平

\index{confidence level}

假设我们想考虑置信水平略高于 95% 的置信区间，比如我们想要 99% 的置信水平。
回想一下关于捕鱼的类比：如果我们想更确定能捕到鱼，就应该使用一张更宽的网。
要构建一个 99% 置信水平的区间，我们也必须加宽 95% 的区间，……
另一方面，如果我们想要一个置信度较低的区间，例如 90%，我们可以让原来的 95% 区间稍微窄一点，……

95% 置信区间的结构为如何构建具有新置信水平的区间提供了指导。
下面是针对来自近似正态分布的点估计的通用 95% 置信区间：

\vspace{-5mm}

$$
\text{点估计} \ \pm \ 1.96 \ \times \ SE
$$

这个区间包含三个部分：点估计、“1.96”和标准误。
选择 $1.96 \times SE$ 是因为估计值在大约 95% 的情况下落在真实值的 1.96 个标准误之内，从而能捕捉 95% 的数据。
1.96 对应于 95% 的置信水平。

::: {.guidedpractice data-latex=""}
如果 $X$ 是一个正态分布的随机变量，$X$ 落在距离均值 2.58 个标准差范围内的概率有多大？[^16-inference-one-prop-5]
:::

[^16-inference-one-prop-5]: 这等价于询问 $z$ 统计量大于 -2.58 且小于 2.58 的概率有多大。
    （有关图示，请参阅 @fig-choosingZForCI。）要确定这个概率，请在标准正态分布表中查找 -2.58 和 2.58（对应的概率分别为 0.0049 和 0.9951）。
    因此，未观测到的随机变量 $X$ 落在距离均值 2.58 个标准差范围内的概率为 $0.9951-0.0049 \approx 0.99$。

```{r}
#| label: fig-choosingZForCI
#| fig-cap: |
#|   随着 $|z^{\star}|$ 增大，$-z^{\star}$ 和 $z^{\star}$ 之间的面积也增大。如果置信水平是 99%，
#|   我们选择的 $z^{\star}$ 应使正态曲线 99% 的面积位于 $-z^{\star}$ 和 $z^{\star}$ 之间，
#|   这对应于下尾部和上尾部各有 0.5% 的面积，
#|   $z^{\star}=2.58.$
#| fig-alt: |
#|   一条正态曲线，其中 99% 的面积位于负 $z^{\star}$ 与正 $z^{\star}$ 之间。
#|   随着 $|z^{\star}|$ 增大，$-z^{\star}$ 和 $z^{\star}$ 之间的面积也增大。如果置信水平是 99%，
#|   我们选择的 $z^{\star}$ 使得 99% 的正态曲线落在 $-z^{\star}$ 和 $z^{\star}$ 之间，
#|   这对应于在下尾部有 0.5% 的面积和在上尾部有 0.5% 的面积。
#|   $z^{\star}$ 的值为 2.58。
#| fig-asp: 0.5
par(mar = c(3.3, 1, .5, 1), mgp = c(2.1, 0.6, 0))
X <- rev(seq(-4, 4, 0.025))
Y <- dt(X, 10) # makes better visual
plot(
  X,
  Y,
  type = "l",
  xlab = "距均值的标准差数",
  ylab = "",
  axes = FALSE,
  xlim = 3.3 * c(-1, 1),
  ylim = c(0, 0.59),
  col = IMSCOL["gray", "full"]
)
axis(1, at = -3:3)
abline(h = 0)
yMax <- 0.41
X <- seq(-4, 4, 0.025)
Y <- dt(X, 10) # makes better visual
lines(X, Y, col = IMSCOL["gray", "full"])

these <- (X < 2.58 & X > -2.58)
x <- c(-2.58, X[these], 2.58)
y <- c(0, dt(X[these], 10), 0)
polygon(x, y, col = IMSCOL["blue", "f2"], border = "#00000000")
these <- (X < 1.96 & X > -1.96)
x <- c(-1.96, X[these], 1.96)
y <- c(0, dt(X[these], 10), 0)
polygon(x, y, col = IMSCOL["blue", "full"], border = "#00000000")

lines(1.96 * c(-1, 1), rep(yMax, 2), lwd = 2)
lines(rep(-1.96, 2), c(0, yMax), lty = 2, col = IMSCOL["gray", "full"])
lines(rep(1.96, 2), c(0, yMax), lty = 2, col = IMSCOL["gray", "full"])
text(0, yMax, "95%，范围为 -1.96 至 1.96", pos = 3)

yMax <- 0.53
lines(2.58 * c(-1, 1), rep(yMax, 2), lwd = 2)
lines(rep(-2.58, 2), c(0, yMax), lty = 2, col = "#00000055")
lines(rep(2.58, 2), c(0, yMax), lty = 2, col = "#00000055")
text(0, yMax, "99%，范围为 -2.58 至 2.58", pos = 3)
```



\index{confidence interval}\index{Z-CI!single proportion}

要构建一个 99% 置信区间，只需将 95% 置信区间公式中的 1.96 改为 $2.58$。前面的引导练习指出，正态随机变量有 99% 的概率落在其均值上下 2.58 个标准差以内。
这种方法——使用正态模型中的 z 统计量来计算置信水平——在点估计与正态分布有关联的，且我们能正确计算标准误的情况下是适用的。
因此，99% 置信区间的公式为

$$
\text{点估计} \ \pm \ 2.58 \ \times \ SE
$$

正态近似对于 $z^\star$ 置信区间的精度（与自助法百分位置信区间相比）至关重要。
当正态模型拟合不佳时，我们将使用能更好刻画抽样分布的替代分布，或使用自助法过程。

::: {.guidedpractice data-latex=""}
使用 @sec-case-study-stents-strokes 中的数据，创建一个支架对脑卒中风险影响的 99% 置信区间。
点估计值为 0.090，标准误为 $SE = 0.028.$ 已经为你验证过，该点估计值可以合理地用正态分布来建模。[^16-inference-one-prop-6]
:::

[^16-inference-one-prop-6]: 由于应用正态模型所需的必要条件已经为我们验证过，我们可以直接构建置信区间：$\text{点估计} \pm 2.58 \times SE$，由此得到区间 (0.018, 0.162)。我们有 99% 的把握认为，对有中风风险的患者脑部植入支架会使 30 天内的中风风险增加 0.018 到 0.162 的比率（假设患者具有人群代表性）。

::: {.important data-latex=""}
**适用于任何置信水平的数学模型置信区间。**

如果点估计服从标准误为 $SE$ 的正态模型，则总体参数的置信区间为

$$
\text{点估计} \ \pm \ z^{\star} \ \times \ SE
$$

其中 $z^{\star}$ 对应于所选的置信水平。
:::

@fig-choosingZForCI 提供了如何根据置信水平确定 $z^{\star}$ 的图示。
我们选择 $z^{\star}$，使得正态模型中 $-z^{\star}$ 和 $z^{\star}$ 之间的面积对应于置信水平。

::: {.guidedpractice data-latex=""}
之前我们发现，在脑卒中高危患者的大脑中植入支架会*增加*脑卒中的风险。
该研究估计发生脑卒中的患者数量增加了 9%，该估计的标准误约为 $SE = 2.8\%$。计算该效应的 90% 置信区间。[^16-inference-one-prop-7]
:::

[^16-inference-one-prop-7]: 我们必须找到 $z^{\star}$，使得在标准正态模型 $N(\mu=0, \sigma=1)$ 中，90% 的分布落在 $-z^{\star}$ 和 $z^{\star}$ 之间。我们可以通过在正态概率表中查找下尾概率为 5%（另外 5% 在上尾）来找到 $-z^{\star}$，从而得到 $z^{\star} = 1.65$。90% 置信区间可以计算为 $\text{点估计} \pm 1.65 \times SE \to (4.4\%, 13.6\%)$。（注：正态性条件此前已得到验证。）也就是说，我们有 90% 的把握认为，对中风患者脑部植入支架会使 30 天内的中风风险增加 4.4% 到 13.6%。\
    注意，问题设定为 90% 表明不需要高置信水平（如 95% 或 99%）。较低的置信水平会增大出错的可能性，但同时也会产生一个更窄的区间。

### 比例的假设检验

针对发薪日贷款机构的一项可能规定是，要求他们进行信用检查，并根据借款人的财务状况评估其债务偿还能力。
我们想知道：借款人会支持这种形式的监管吗？

::: {.guidedpractice data-latex=""}
建立假设来评估借款人是否有多数人支持此类监管。[^16-inference-one-prop-8]
:::

[^16-inference-one-prop-8]: $H_0:$ 不支持该监管；$H_0:$ $p \leq 0.50.$ $H_A:$ 大多数借款人支持该监管；$H_A:$ $p > 0.50.$

要在比例的假设检验中应用正态分布框架，必须满足独立性和成功—失败条件。
在假设检验中，使用原假设比例来检查成功—失败条件：我们验证 $np_0$ 和 $n(1-p_0)$ 至少为 10，其中 $p_0$ 是原假设值。

::: {.important data-latex=""}
**评估单个比例的检验统计量是 z 统计量。**

**z 统计量**\index{Z score}\index{Z score!single proportion}\index{single proportion!Z score} 是样本比例与假设比例 $(p_0)$ 之间的差异相对于 $\hat{p}$（样本比例）值的预期变异性的比值。

$$
Z = \frac{\hat{p} - p_0}{\sqrt{p_0(1 - p_0)/n}}
$$

当原假设为真且条件满足时，z 统计量服从标准正态分布。

条件：

-   独立观测\
-   大样本 $(n p_0 \geq 10$ 且 $n (1-p_0) \geq 10)$\
:::

```{r}
#| include: false
terms_chp_16 <- c(terms_chp_16, "Z score")
```


::: {.guidedpractice data-latex=""}
发薪日贷款借款人是否支持一项要求贷款机构调取借款人信用报告并评估其债务偿还能力的监管规定？
从一个包含 826 名借款人的随机样本中，51% 的受访者表示他们会支持这样的监管规定。
在这里，使用正态分布来对 $\hat{p}$ 进行假设检验建模是否合理？[^16-inference-one-prop-9]
:::

[^16-inference-one-prop-9]: 由于民意调查基于随机样本，独立性成立。
    成功—失败条件也成立，这是使用来自 $H_0$ 的原假设值 $(p_0 = 0.5)$ 进行检查的：$np_0 = 826 \times 0.5 = 413,$ $n(1 - p_0) = 826 \times 0.5 = 413.$ 回想一下，这里对 $p$ 的最佳猜测是 $p_0$，它来自原假设（因为我们在执行检验步骤时假设原假设为真）。
    $H_0:$ 不支持该监管；$H_0:$ $p \leq 0.50.$ $H_A:$ 大多数借款人支持该监管；$H_A:$ $p > 0.50.$

::: {.important data-latex=""}
**比例的数学模型假设检验。**

建立假设，并使用原假设值 $p_0$ 验证条件，以确保 $\hat{p}$（样本比例）在 $H_0$ 下近似服从正态分布。若条件满足，则再次使用 $p_0$ 计算标准误，并在图中标出 p 值。
最后，计算 p 值并对假设进行评估。
:::

有关更多单比例假设检验的示例，请参见 @sec-HypothesisTesting。

::: {.workedexample data-latex=""}
利用前面指导练习中的假设和数据，评估关于借贷法规的民意调查是否提供了有说服力的证据，证明大多数发薪日贷款借款人支持一项要求贷款机构查询信用报告并评估债务偿还情况的新法规。

------------------------------------------------------------------------

既然假设已经建立且条件也已检查，我们可以开始进行计算。
在单比例假设检验中，标准误是使用原假设值 $p_0$ 计算的：

\vspace{-5mm}

$$
SE = \sqrt{\frac{p_0 (1 - p_0)}{n}} = \sqrt{\frac{0.5 (1 - 0.5)}{826}} = 0.017
$$

下图展示了正态模型，其中阴影区域代表 p 值。

```{r}
#| label: normTail-51
#| fig-alt: |
#|   一条均值为 0.5、标准差为 0.017 的正态曲线。
#|   0.51 右侧的区域被阴影覆盖。
#| fig-asp: 0.4
#| out-width: 60%
#| fig-align: center
par(mar = c(2, 0, 0, 0))
normTail(0.5, 0.017, U = 0.51, col = IMSCOL["blue", "full"])
```

根据正态模型，检验统计量可以计算为点估计的 z 统计量：

\vspace{-5mm}

$$
Z = \frac{\text{点估计} - \text{零值}}{SE} = \frac{0.51 - 0.50}{0.017} = 0.59
$$

代表 p 值的单尾面积为 0.2776。
因为 p 值大于 0.05，我们不拒绝 $H_0$。该民意调查没有提供有说服力的证据，表明大多数发薪日贷款借款人支持有关信用核查和债务偿还评估的法规。

在 @sec-two-prop-errors 中，我们讨论了双侧假设检验，而发薪日贷款的例子如果采用这种结构可能会更好。
也就是说，我们本应询问借款人究竟是**支持还是反对**这些法规（以研究相对于 50% 基准值的两个方向的偏离）。
在那种情况下，p 值会翻倍至 0.5552（同样，我们不会拒绝 $H_0$）。在双侧假设检验的设定下，适当的结论应该是声称：该民意调查没有提供有说服力的证据，表明大多数发薪日贷款借款人支持或反对有关信用核查和债务偿还评估的法规。

无论采用单侧还是双侧设定，结论都有些令人不满意，因为没有（明确的）结论。
也就是说，对于公众意见，无论哪个方向都无法得出确切的结论。
我们不能声称正好有 50% 的人支持该监管规定，也不能声称任一方向占多数。
:::

### 违反条件

我们花了很多时间讨论 $\hat{p}$ 何时能被正态分布合理建模所需的条件。
当成功—失败条件不满足时会发生什么？
那么当独立性条件不满足时呢？
无论哪种情况，置信区间和假设检验的基本思想保持不变，但用于生成区间或 p 值的策略或技术会发生变化。

当假设检验的成功—失败条件不满足时，我们可以使用原假设值 $p_0$ 来模拟 $\hat{p}$ 的原假设分布，如 @sec-one-prop-null-boot 所示。
遗憾的是，处理非独立观测（例如，对研究对象在研究前后进行的重复测量）的方法超出了本书的范围。

\clearpage

## 章节回顾 {#sec-chp16-review}

### 总结

在前几章基础思想之上，本章专门关注单总体比例作为感兴趣的参数。
请注意，仅在一个变量的情况下无法进行随机化检验，因此要进行基于计算的假设检验，我们应用了自助法框架。
自助法置信区间以及用于假设检验和置信区间的数学框架，与其他数据结构和参数所应用的框架相似。
使用数学模型时，请记住成功—失败条件。
此外，需知样本量越大，自助法的结果越准确。

### 术语

本章介绍的术语列举在 @tbl-terms-chp-16 中。
如果你不确定其中某些术语的含义，我们建议你返回正文复习其定义。
你应该能轻易地发现它们，因为它们以**粗体**标出。

```{r}
#| label: tbl-terms-chp-16
#| tbl-cap: 本章引入的术语。
#| tbl-pos: H
make_terms_table(terms_chp_16)
```



\clearpage

## 练习题 {#sec-chp16-exercises}

奇数编号练习的答案可以在 [附录 -@sec-exercise-solutions-16] 中找到。

::: {.exercises data-latex=""}
{{< include exercises/_16-ex-inference-one-prop.qmd >}}
:::
