# 双向表的推断 {#sec-inference-tables}

```{r}
#| include: false
source("_common.R")
```


::: {.chapterintro data-latex=""}
在 [第 -@sec-inference-two-props 章]中，我们关注的是比例差，这是一个通过计算两组（二元解释变量）的成功比例（来自二元响应变量）而得到的统计量。
如下文示例所示，有时解释变量或响应变量可能有两个以上的选项。
在这种情况下，两组之间的差异不足以说明问题，并且如果存在 3 个、4 个或更多可能的响应水平，那么“成功”比例的定义也就不再明确。
当解释变量和响应变量都有 2 个或更多水平时，总结分类数据的主要方法是通过如 [表 -@tbl-ipod-ask-data-summary]所示的双向表。

请注意，对于双向表，并没有一个明显且单一的感兴趣的参数。
相反，研究问题通常关注响应变量的比例在不同解释变量水平下如何变化（或不变）。
由于没有要估计的总体参数，因此使用自助法来寻找估计值的标准误是没有意义的。
因此，对于双向表，我们将重点关注随机化检验及相应的数学近似方法（而非自助法）。
:::

## 随机化独立性检验

我们都会购买二手产品——汽车、电脑、教科书等等——而且我们有时会假设这些产品的卖家会坦诚告知他们所售产品的任何潜在问题。
我们不应将此视为理所当然。
研究人员招募了 219 名参与者参与一项研究，在研究中他们需要出售一个已知在过去死机过两次的二手 iPod[^18-inference-tables-1]。
参与者受到激励，要尽可能以高价卖出这个 iPod，因为他们将获得售价 5% 的提成，外加 \$10 的参与报酬。
研究人员希望了解，什么样的问题能促使卖家披露死机问题。

[^18-inference-tables-1]: 对于不如作者年长的读者来说，iPod 基本上就是一个没有任何蜂窝网络服务的 iPhone（假设它是较后期的型号）。早期的型号功能更简单。

\clearpage

作为研究中卖家的参与者并不知道，买家正与研究人员合作，以评估不同问题对促使卖家披露 iPod 过去存在问题之可能性的影响。
照剧本行事的买家以这样的开场白开始：“好的，我想我应该先说。这么说你已经用这个 iPod 两年了……”，然后以以下三个问题之一结束：

-   一般问题：关于它你能告诉我些什么？
-   正面假定：它没有任何问题，对吧？
-   负面假定：它有什么问题？

所提的问题就是施加给卖家的处理，而响应则是该问题是否促使他们披露了 iPod 的死机问题。
结果如 [表 -@tbl-ipod-ask-data-summary]所示，数据表明，询问“它有什么问题？”在促使卖家披露过去的死机问题方面最为有效。
然而，你也应该问自己：如果所提问题之间确实没有差异，这些结果是否可能仅仅由偶然造成？或者这实际上是表明某些问题在揭示真相方面更有效的证据？

```{r}
#| label: ask-data-prep
ask <- ask |>
  mutate(
    response = if_else(
      response == "disclose",
      "Disclose problem",
      "Hide problem"
    ),
    question_class = case_when(
      question_class == "general" ~ "General",
      question_class == "neg_assumption" ~ "Negative assumption",
      question_class == "pos_assumption" ~ "Positive assumption"
    ),
    question_class = fct_relevel(
      question_class,
      "General",
      "Positive assumption",
      "Negative assumption"
    )
  )
```


```{r}
#| label: tbl-ipod-ask-data-summary
#| tbl-cap: |
#|   对 iPod 研究的总结，其中向作为卖家的研究参与者提出了一个问题。
#| tbl-pos: H
ask |>
  count(question_class, response) |>
  pivot_wider(names_from = response, values_from = n) |>
  adorn_totals(where = c("row", "col")) |>
  kbl(
    linesep = "",
    booktabs = TRUE,
    col.names = c("问题类型", "披露问题", "隐瞒问题", "合计")
  ) |>
  kable_styling(
    bootstrap_options = c("striped", "condensed"),
    latex_options = c("striped"),
    full_width = FALSE
  )
```


::: {.data data-latex=""}
[`ask`](http://openintrostat.github.io/openintro/reference/ask.html) 数据集可以在 [**openintro**](http://openintrostat.github.io/openintro) R 包中找到。
:::

iPod 实验的假设检验，实际上是评估是否有令人信服的证据表明，每个问题在促使参与者披露 iPod 故障方面的成功率存在差异。
换言之，目标是检验买家所提的问题是否与卖家是否披露问题**独立**\index{independence}。

```{r}
#| include: false
terms_chp_18 <- c("independence")
```



### 双向表中的期望频数

虽然我们不会预期三个问题类别中披露问题的人数完全相同，但这三组的披露率似乎存在显著差异。
为了探究这些比例的差异是由于人们在诚实度上的自然变异性，还是由于处理效应（即问题导致了差异），我们需要计算双向表中每个单元格的期望频数。

::: {.workedexample data-latex=""}
根据实验，我们可以计算出所有披露死机问题的卖家的比例为 $61/219 = 0.2785$。如果问题之间确实没有差异，并且 27.85% 的卖家无论被问到什么问题都会披露死机问题，那么我们预期 `General` 组的 73 人中有多少人会披露死机问题？

------------------------------------------------------------------------

我们可以预测，会有 $0.2785 \times 73 = 20.33$ 位卖家披露问题。
显然，我们观察到披露问题的人数少于这个值，不过目前还不清楚这是由于随机变异，还是因为问题在揭示真相方面的有效性有所不同。
:::

::: {.guidedpractice data-latex=""}
如果问题实际上同样有效，这意味着大约 27.85% 的受访者无论被问到什么问题都会披露死机问题，那么我们预期有多少卖家会从积极假设组中*隐藏*死机问题？[^18-inference-tables-2]
:::

[^18-inference-tables-2]: 我们会预期 $(1 - 0.2785) \times 73 = 52.67.$ 和上面的示例结果一样，这个结果是个分数（小数），这是完全可以的。

我们可以使用前面示例和指导练习中采用的相同策略，来计算如果问题对卖家所披露的内容没有影响，我们在所有组中预期会披露或隐瞒死机问题的卖家数量（即期望频数）。
这些期望频数被用来构建 [表 -@tbl-ipod-ask-data-summary-expected]，该表与 [表 -@tbl-ipod-ask-data-summary]相同，只是现在在括号中加上了期望频数。

```{r}
#| label: tbl-ipod-ask-data-summary-expected
#| tbl-cap: iPod 实验的观测频数与期望频数。
#| tbl-pos: H
ask_chi_sq <- chisq.test(ask$response, ask$question_class)

ask_chi_sq_obs <- ask_chi_sq$observed |>
  as_tibble() |>
  mutate(type = "observed")

ask_chi_sq_exp <- ask_chi_sq$expected |>
  as.table() |>
  as_tibble() |>
  mutate(type = "expected")

ask_chi_sq_tabs <- bind_rows(ask_chi_sq_obs, ask_chi_sq_exp) |>
  rename_with(.fn = str_remove, .cols = everything(), "ask\\$")

ask_chi_sq_tabs |>
  mutate(response_type = paste0(response, "-", type)) |>
  select(-response, -type) |>
  pivot_wider(names_from = response_type, values_from = n) |>
  relocate(
    question_class,
    contains("Disclose"),
    contains("Hide")
  ) |>
  mutate(across(contains("expected"), ~ paste0("(", round(.x, 2), ")"))) |>
  rowwise() |>
  mutate(Total = sum(c_across(contains("observed")))) |>
  adorn_totals(where = "row") |>
  mutate(
    `Disclose problem-expected` = ifelse(
      `Disclose problem-expected` == "-",
      NA,
      `Disclose problem-expected`
    ),
    `Hide problem-expected` = ifelse(
      `Hide problem-expected` == "-",
      NA,
      `Hide problem-expected`
    )
  ) |>
  kbl(
    linesep = "",
    booktabs = TRUE,
    col.names = c("", "", "", "", "", "")
  ) |>
  column_spec(1, width = "15em") |>
  column_spec(3, color = IMSCOL["blue", "full"], italic = TRUE) |>
  column_spec(5, color = IMSCOL["blue", "full"], italic = TRUE) |>
  column_spec(6, width = "5em") |>
  add_header_above(c(
    " ",
    "披露问题" = 2,
    "隐瞒问题" = 2,
    "合计"
  )) |>
  kable_styling(
    bootstrap_options = c("striped", "condensed"),
    latex_options = c("striped"),
    full_width = FALSE
  )
```



上面的示例和练习为计算期望频数提供了一些思路。
通常，可以使用行合计、列合计和表格总计来计算双向表中的期望频数。
例如，如果各组之间没有差异，那么每一行大约应该有 27.85% 落在第一列：

$$
\begin{aligned}
0.2785\times (\text{第 1 行合计}) &= 20.33 \\
0.2785\times (\text{第 2 行合计}) &= 20.33 \\
0.2785\times (\text{第 3 行合计}) &= 20.33
\end{aligned}
$$

回顾 0.2785 是如何计算的——作为披露死机问题的卖家比例 $(61/219)$——这三个期望频数也可以按如下方式计算：

$$
\begin{aligned}
\left(\frac{\text{第 1 行合计}}{\text{表格合计}}\right)
    \text{(column 1 total)} &= 20.33 \\
\left(\frac{\text{第 1 行合计}}{\text{表格合计}}\right)
    \text{(column 2 total)} &= 20.33 \\
\left(\frac{\text{第 1 行合计}}{\text{表格合计}}\right)
    \text{(column 3 total)} &= 20.33
\end{aligned}
$$

这引导我们得出一个计算双向表中期望频数的一般公式，当我们想要检验是否存在列变量与行变量之间关联的强有力证据时，就可以使用该公式。

::: {.important data-latex=""}
**计算双向表中的期望频数。**

\index{expected counts}

要计算第 $i$ 行和第 $j$ 列的期望频数，计算公式为：

$$\text{期望频数}_{\text{第 }i\text{ 行、第 }j\text{ 列}} = \frac{(\text{第 $i$ 行合计}) \times (\text{第 $j$ 列合计})}{\text{表格合计}}$$
:::

```{r}
#| include: false
terms_chp_18 <- c(terms_chp_18, "expected counts")
```



### 观测到的卡方统计量

双向表的卡方检验统计量，是通过计算表中每个单元格的观测频数偏离期望频数的程度（相对于期望频数）的比值来求得的。
对于表中的每个频数，计算：

$$
\begin{aligned}
&\text{一般公式} &&
    \frac{(\text{观测频数} - \text{期望频数})^2}
        {\text{期望频数}} \\
&\text{第 1 行第 1 列} &&
    \frac{(2 - 20.33)^2}{20.33} = 16.53 \\
&\text{第 2 行第 1 列} &&
    \frac{(23 - 20.33)^2}{20.33} = 0.35 \\
& \hspace{9mm}\vdots &&
    \hspace{13mm}\vdots \\
&\text{第 3 行第 2 列} &&
    \frac{(37 - 52.67)^2}{52.67} = 4.66
\end{aligned}
$$

将每个单元格的计算值相加，即得到卡方检验统计量 $X^2:$

$$X^2 = 16.53 + 0.35 + \dots + 4.66 = 40.13$$

40.13 是一个很大的数值吗？
也就是说，它是否表明观测频数与期望频数确实存在差异？
或者说，40.13 这个统计量值是否仅仅是由于自然变异性就可能出现的？
之前，我们将随机化检验应用于研究问题涉及比例差异的场景。在原假设下对数据进行重排的相同思路，也可以应用于双向表的情况。

### 统计量的变异性

假设个体无论被问到什么问题，都会做出相同的披露或隐藏决定（即原假设为真），我们可以通过将 61 个“披露问题”和 158 个“隐藏问题”随机重新分配到三个组中来随机化数据。
[表 -@tbl-ipod-ask-data-summary-rand]展示了在原假设为真的条件下，观测数据的一种可能随机化结果（与 [表 -@tbl-ipod-ask-data-summary]中的原始观测数据形成对比）。

```{r}
#| label: tbl-ipod-ask-data-summary-rand
#| tbl-cap: |
#|   iPod研究汇总。
#| tbl-pos: H
set.seed(4747)

# randomize
ask_rand <- ask |>
  mutate(question_class = sample(question_class))

ask_rand |>
  count(question_class, response) |>
  pivot_wider(names_from = response, values_from = n) |>
  adorn_totals(where = c("row", "col")) |>
  kbl(
    linesep = "",
    booktabs = TRUE,
    col.names = c("问题", "披露问题", "隐藏问题", "合计")
  ) |>
  kable_styling(
    bootstrap_options = c("striped", "condensed"),
    latex_options = c("striped"),
    full_width = FALSE
  )
```



像之前一样，使用随机化数据来计算检验统计量（此处为卡方统计量）的一个值。
随机化双向表的卡方统计量，是通过比较*随机化后*表格中每个单元格的观测频数与期望频数来求得的。
对于每个单元格，计算：

$$
\begin{aligned}
&\text{一般公式} &&
    \frac{(\text{观测频数} - \text{期望频数})^2}
        {\text{期望频数}} \\
&\text{第 1 行第 1 列} &&
    \frac{(29 - 20.33)^2}{20.33} = 3.7 \\
&\text{第 2 行第 1 列} &&
    \frac{(15 - 20.33)^2}{20.33} = 1.4 \\
& \hspace{9mm}\vdots &&
    \hspace{13mm}\vdots \\
&\text{第 3 行第 2 列} &&
    \frac{(56 - 52.67)^2}{52.67} = 0.211
\end{aligned}
$$

将每个单元格的计算值相加，即得到卡方检验统计量 $X^2:$ \index{chi-squared statistic}

$$X^2 = 3.7 + 1.4 + \dots + 0.211 = 8$$

```{r}
#| include: false
terms_chp_18 <- c(terms_chp_18, "chi-squared statistic")
```



### 观测统计量与原假设下的卡方统计量

和之前一样，单次随机化不足以判断观测数据是否与 $H_0$ 为真时预期的卡方统计量存在明显差异。
要研究 40.13 是否大到足以表明观测频数与期望频数存在实质性差异，我们需要了解如果原假设为真，我们预期会看到的卡方统计量值的变异性。
[图 -@fig-ipodRandDotPlot]绘制了在原假设下生成的 1,000 个卡方统计量。我们可以看到，观测值距离原假设下的统计量如此之远，以至于模拟 p 值为零。也就是说，在原假设为真的情况下看到该观测统计量的概率几乎为零。
在这种情况下，我们可以得出结论：是否披露 iPod 问题的决定被所提问题**改变**了。我们使用“改变”这一因果性语言，是因为该研究是一项实验。请注意，对于卡方检验，我们只知道两个变量（`question_class` 和 `response`）是关联的（即不独立的）。我们无法断言哪种类型的问题导致了哪种类型的响应。

```{r}
#| label: fig-ipodRandDotPlot
#| fig-cap: |
#|   在原假设 $H_0$（即问题与响应相互独立）下，由 1,000 次模拟产生的卡方统计量直方图。红线标记了观测到的统计量 40.13。在这 1,000 次模拟中，没有一个卡方值达到至少 40.13。事实上，模拟得到的卡方统计量没有一个接近观测到的统计量！
#| fig-alt: |
#|   在原假设（问题与响应相互独立）下，由 1,000 次模拟产生的卡方统计量直方图。红线标记了观测到的统计量 40.13。在这 1,000 次模拟中，没有一个卡方值达到至少 40.13。
#| fig-asp: 0.6
set.seed(4747)

ask_rand_obs <- ask |>
  specify(response ~ question_class) |>
  calculate(stat = "Chisq") |>
  pull()

ask_rand_dist <- ask |>
  specify(response ~ question_class) |>
  hypothesise(null = "independence") |>
  generate(reps = 1000, type = "permute") |>
  calculate(stat = "Chisq")

ggplot(ask_rand_dist, aes(x = stat)) +
  geom_histogram(binwidth = 1) +
  geom_vline(xintercept = ask_rand_obs, col = "red", lwd = 1.5) +
  expand_limits(x = 40.13) +
  labs(
    x = "假设原假设为真时的卡方统计量",
    y = "计数"
  )
```



## 独立性检验的数学模型 {#sec-mathchisq}

### 独立性卡方检验

先前，在 [第 -@sec-math-2prop 节]中，我们将中心极限定理应用于 $\hat{p}_1 - \hat{p}_2.$ 的抽样变异性。结果是我们能够使用正态分布（例如，$z^*$ 值（参见 [图 -@fig-choosingZForCI]）和来自 $Z$ 分数的 p 值）来完成数学推断过程。
卡方检验统计量服从一个不同的数学分布，称为卡方分布。
描述卡方分布时需要明确的一个重要设定是所谓的自由度。
自由度会改变卡方分布的形状，以适应当前的问题。
[图 -@fig-chisqDistDF]可视化了不同自由度对应的不同卡方分布。

```{r}
#| label: fig-chisqDistDF
#| fig-cap: |
#|   不同自由度下的卡方分布。自由度越大，右尾延伸得越长。自由度越小，左侧的众数越尖。
#| fig-alt: |
#|   不同自由度下的卡方分布。自由度越大，右尾延伸得越长。自由度越小，左侧的众数越尖。
#| fig-asp: 0.5
x <- c(0, seq(0.0000001, 40, 0.05))
DF <- c(2.0000001, 4, 9)
y <- list()
for (i in 1:length(DF)) {
  y[[i]] <- dchisq(x, DF[i])
}
par(mar = c(2, 0, 0, 0))
plot(
  0,
  0,
  type = "n",
  xlim = c(0, 25),
  ylim = range(c(y, recursive = TRUE)),
  axes = FALSE,
  xlab = "",
  ylab = ""
)
for (i in 1:length(DF)) {
  lines(
    x,
    y[[i]],
    lty = i,
    col = IMSCOL[ifelse(i == 3, 4, i)],
    lwd = 1.5 + i / 2
  )
}
abline(h = 0)
axis(1)
legend(
  "topright",
  lwd = 0.3 + 1:4 / 1.25,
  col = IMSCOL[c(1, 2, 4)],
  lty = 1:4,
  legend = paste(round(DF)),
  title = "自由度",
  cex = 1
)
```



### 卡方统计量的变异性

事实证明，当原假设为真时，卡方检验统计量服从**卡方分布**\index{Chi-squared distribution}。
对于双向表，自由度等于：$df = \text{(行数减 1)}\times \text{(列数减 1)}$。
在我们的例子中，自由度参数是 $df = (2-1)\times (3-1) = 2$。

```{r}
#| include: false
terms_chp_18 <- c(terms_chp_18, "Chi-squared distribution")
```



### 观测统计量与原假设下的卡方统计量

::: {.important data-latex=""}
**用于评估两个分类变量之间独立性的检验统计量是** $X^2$。

$X^2$ 统计量是观测频数偏离期望频数的程度相对于期望频数（期望频数是衡量样本量大小的一个指标）的比值。

$$X^2 = \sum_{i,j} \frac{(\text{观测频数} - \text{期望频数})^2}{\text{期望频数}}$$

当原假设为真且满足条件时，$X^2$ 服从 $df = (r-1) \times (c-1).$ 的卡方分布。

条件：

-   观测相互独立
-   大样本：每个单元格的期望频数至少为 5
:::

回到本例，由于问题组是随机分配的，我们可以放心地假设观测是独立的。此外，每个单元格的期望频数都超过了5，因此满足使用卡方分布的条件。如果原假设为真（即问题对实验中的卖家没有影响），那么检验统计量 $X^2 = 40.13$ 预期服从自由度为2的卡方分布。利用这个信息，我们可以计算检验的 p 值，如 [图 -@fig-iPodChiSqTail]所示。

::: {.important data-latex=""}
**计算双向表的自由度。**

\index{degrees of freedom!chi-squared test}
当对双向表应用卡方检验时，我们使用 $df = (R-1)\times (C-1)$，其中 $R$ 是表格中的行数，$C$ 是列数。
:::

```{r}
#| label: fig-iPodChiSqTail
#| fig-cap: |
#|   当 $df = 2$ 时，$X^2 = 40.13$ 的 p 值可视化。
#| fig-alt: |
#|   卡方分布曲线（df = 2），为 X2 = 40.13 的 p 值区域上色。p 值非常小，在图上几乎看不到。
#| fig-asp: 0.5
par(mar = c(2, 0, 0, 0))
x <- 40.13
ChiSquareTail(
  x,
  2,
  c(0, 50),
  col = IMSCOL["blue", "full"]
)
text(x, 0, "尾部面积 (1 / 5亿)\n太小而看不见", pos = 3)
lines(c(x, 1000 * x), rep(0, 2), col = IMSCOL["blue", "full"], lwd = 3)
```



软件 R 可以通过 `pchisq()` 函数来求 p 值。就像 `pnorm()` 一样，`pchisq()` 总是给出截断值左侧的面积。因为在本例中，p 值由 40.13 右侧的面积表示，所以我们需要用 1 减去 `pchisq()` 的返回值。

```{r}
#| echo: true
1 - pchisq(40.13, df = 2)
```


::: {.workedexample data-latex=""}
计算 p 值，并判断所提问题是否影响卖家报告故障问题的可能性。

------------------------------------------------------------------------

利用计算机，我们可以计算出自由度为 2 的卡方分布中，大于 $X^2 = 40.13$ 的尾部面积的非常精确的值：0.000000002。

使用可辨识水平 $\alpha=0.05$，由于 p 值小于该水平，因此拒绝原假设。也就是说，数据提供了令人信服的证据，表明所提问题确实影响了卖家如实报告 iPod 故障问题的可能性。
:::

::: {.workedexample data-latex=""}
[表 -@tbl-diabetes2ExpMetRosiLifestyleSummary]总结了一项实验的结果，该实验评估了三种处理对正在接受二甲双胍治疗的 10-17 岁 2 型糖尿病患者的效果。考虑的三种处理是继续使用二甲双胍（`met`）、二甲双胍联合罗格列酮（`rosi`）或 `lifestyle` 干预计划。每位患者有一个主要结果变量，即血糖控制不佳（失败）或未缺乏该控制（成功）。这个检验的合适假设是什么？

------------------------------------------------------------------------

-   $H_0:$ 三种处理方法的有效性没有差异。
-   $H_A:$ 三种处理方法的效果存在一些差异，例如，也许 `rosi` 处理比 `lifestyle` 效果更好。
:::

```{r}
#| label: tbl-diabetes2ExpMetRosiLifestyleSummary
#| tbl-cap: |
#|   2 型糖尿病研究结果。
#| tbl-pos: H
diabetes2 |>
  count(outcome, treatment) |>
  pivot_wider(names_from = outcome, values_from = n) |>
  adorn_totals(where = c("row", "col")) |>
  kbl(
    linesep = "",
    booktabs = TRUE,
    col.names = c("处理", "失败", "成功", "合计")
  ) |>
  kable_styling(
    bootstrap_options = c("striped", "condensed"),
    latex_options = c("striped"),
    full_width = FALSE
  ) |>
  column_spec(1:4, width = "5em")
```


::: {.data data-latex=""}
[`diabetes2`](http://openintrostat.github.io/openintro/reference/diabetes2.html) 数据可以在 [**openintro**](http://openintrostat.github.io/openintro) R 包中找到。
:::

通常我们会使用计算机来完成寻找卡方统计量的计算工作。然而，了解计算机的工作过程总是有益的，特别是计算原假设为真时的期望频数，有助于理解原假设的含义。此外，通过肉眼比较期望频数和观测频数，往往能让研究者洞察某项检验的原假设为何被拒绝或未被拒绝。

::: {.guidedpractice data-latex=""}
可以使用双向表的卡方检验来检验上述糖尿病示例中的假设。
为了理解卡方检验中所使用的统计量，请首先计算六个表格单元格各自的期望频数。[^18-inference-tables-3]
:::

[^18-inference-tables-3]: 第一行第一列的期望频数是将第一行的总计（234）乘以第一列的总计（319），再除以表格的总计（699）：$\frac{234\times 319}{699} = 106.8.$ 同理，对于第一行第二列：$\frac{234\times 380}{699} = 127.2.$ 第二行：105.9 和 126.1。
    第三行：106.3 和 126.7。

注意，在分析 2×2 列联表（即两个变量都只有两个可能选项）时，一个指导原则是使用 [第 -@sec-inference-two-props 章]中介绍的两比例方法。

\clearpage

## 章节回顾 {#sec-chp18-review}

### 小结

在本章中，我们将随机化/自助法/数学模型的范式扩展至涉及分类变量的研究问题。
我们继续讨论单一总体比例以及两总体比例之差，但独立性检验可用于对具有两个以上水平的分类变量进行假设检验。
值得注意的是，正态模型是样本比例（或样本比例之差）抽样分布的极佳数学近似，但对于涉及超过2个水平的分类变量的问题，则需要一个新的数学模型——卡方分布。
正如在 [第 -@sec-foundations-randomization 章]、 [第 -@sec-foundations-bootstrapping 章]和 [第 -@sec-foundations-mathematical 章]中所见，几乎所有的研究问题都可以通过计算方法（例如，随机化检验或自助法）或使用数学模型来解决。
我们再次强调实验设计在得出研究结论时的重要性。
特别要记住，变异性可能来自不同的来源（例如，随机抽样与随机分配，参见 [图 -@fig-randsampValloc]）。

### 术语

本章介绍的术语列于 [表 -@tbl-terms-chp-18]中。
如果你不确定其中某些术语的含义，我们建议你回到正文中复习它们的定义。
你应该能很容易地识别出它们，因为它们是**粗体文本**。

```{r}
#| label: tbl-terms-chp-18
#| tbl-cap: 本章介绍的术语。
#| tbl-pos: H
make_terms_table(terms_chp_18)
```



\clearpage

## 练习 {#sec-chp18-exercises}

奇数编号练习的答案可以在 [附录 -@sec-exercise-solutions-18]中找到。

::: {.exercises data-latex=""}
{{< include exercises/_18-ex-inference-tables.qmd >}}
:::
