# 逻辑斯谛回归 {#sec-model-logistic}

```{r}
#| include: false
source("_common.R")
```



\vspace{-10mm}

::: {.chapterintro data-latex=""}
在本章中，我们将介绍**逻辑斯谛回归**\index{logistic regression}，它是一种当响应变量为具有两个水平（例如“是”和“否”）的分类变量时使用的建模工具。
逻辑斯谛回归是**广义线性模型 (GLM)**\index{generalized linear model}的一种，适用于常规多元回归效果不佳时的响应变量。
GLM 可以被视为一种两阶段的建模方法。
首先，我们使用一种概率分布（如二项分布或泊松分布）对响应变量进行建模。
其次，我们使用一组预测变量和一种特殊形式的多元回归，对该分布的参数进行建模。
最终，应用 GLM 的体验会非常类似于多元回归，即使某些细节有所不同。
:::

```{r}
#| include: false
terms_chp_09 <- c("logistic regression", "generalized linear model")
```



\vspace{-8mm}

## 招聘中的歧视

我们将考虑一项旨在了解种族和性别对求职回电率影响的研究的实验数据 [@bertrand2003]。
为了评估哪些因素重要，研究者在波士顿和芝加哥确定了招聘岗位，并制作了许多虚假简历投递给这些岗位，以观察哪些简历会获得回电。[^09-model-logistic-1]
研究人员列出了工作经验年限、教育背景等重要特征，并利用这些特征随机生成虚假简历。
最后，他们为每份简历随机分配了一个名字，该名字暗示了申请人的性别和种族。

[^09-model-logistic-1]: 在所呈现的分析中，我们确实省略了对数据中某些结构的讨论：该实验设计包含了区组化，通常每个工作岗位会收到四份简历：分别对应每种推断出的种族/性别组合（根据名字推断）。
    我们没有考虑区组化这一方面，因为考虑区组化会*降低*标准误，而不会显著改变本节分析中对 `race` 和 `sex` 变量的点估计。
    也就是说，即使进行更复杂的分析，该研究中最有趣的结论也不会受到影响。

::: {.data data-latex=""}
[`resume`](http://openintrostat.github.io/openintro/reference/resume.html) 数据集可以在 [**openintro**](http://openintrostat.github.io/openintro) R 包中找到。
:::

实验中使用并被随机分配的名字是经过挑选的，以便它们主要能被识别为属于黑人或白人；研究中未考虑其他种族。
虽然没有任何名字能绝对地被推断为属于黑人或白人，但研究人员进行了一项调查以检查名字与种族的关联；未通过该调查检查的名字在实验中被排除使用。
你可以在 [表 -@tbl-resume-names]中找到通过了调查测试并最终在研究中使用的完整名字列表。
例如，Lakisha 是一个根据他们的调查会被解读为黑人女性的名字，而 Greg 则是一个通常被解读为与白人男性有关联的名字。


```{r}
#| label: tbl-resume-names
#| tbl-cap: |
#|   所有 36 个独特名字的列表，以及通常由这些名字推断出的
#|   种族和性别。
#| tbl-pos: H
resume_names_full <- resume |>
  select(firstname, race, gender) |>
  distinct(firstname, .keep_all = TRUE) |>
  arrange(firstname) |>
  rownames_to_column() |>
  mutate(
    rowname = as.numeric(rowname),
    column = cut(rowname, breaks = c(0, 12, 24, 36)),
    race = str_to_title(race),
    sex = if_else(gender == "f", "female", "male"),
    column = as.numeric(column)
  ) |>
  select(-rowname, -gender) |>
  relocate(column)

resume_names_1 <- resume_names_full |>
  filter(column == 1) |>
  select(-column)

resume_names_2 <- resume_names_full |>
  filter(column == 2) |>
  select(-column)

resume_names_3 <- resume_names_full |>
  filter(column == 3) |>
  select(-column)

resume_names_1 |>
  bind_cols(resume_names_2) |>
  bind_cols(resume_names_3) |>
  kbl(
    linesep = "",
    booktabs = TRUE,
    align = "lllllllll",
    col.names = c(
      "名字",
      "种族",
      "性别",
      "名字",
      "种族",
      "性别",
      "名字",
      "种族",
      "性别"
    )
  ) |>
  kable_styling(
    bootstrap_options = c("striped", "condensed"),
    latex_options = c("striped"),
    full_width = FALSE
  ) |>
  column_spec(4, border_left = T) |>
  column_spec(7, border_left = T)
```


```{r}
#| label: resume-data-prep
resume <- resume |>
  rename(sex = gender) |>
  mutate(
    sex = if_else(sex == "m", "man", "woman"),
    sex = fct_relevel(sex, "woman", "man"),
    received_callback = as.factor(received_callback),
    college_degree = as.factor(college_degree),
    honors = as.factor(honors),
    military = as.factor(military),
    has_email_address = as.factor(has_email_address),
    race = if_else(race == "black", "Black", "White")
  ) |>
  select(
    received_callback,
    job_city,
    college_degree,
    years_experience,
    honors,
    military,
    has_email_address,
    race,
    sex
  )
```



我们关注的响应变量是雇主是否给申请人回了电话，我们将考虑 8 个被随机分配的属性，其中特别关注种族和性别变量。
种族和性别在美国属于受保护类别，这意味着法律不允许将它们作为招聘或雇佣决策的因素。
[表 -@tbl-resume-variables]列出了所考虑的全部属性。

```{r}
#| label: tbl-resume-variables
#| tbl-cap: |
#|   `resume` 数据集中九个变量的描述。许多变量是指示变量，
#|   这意味着如果存在指定特征，则取值为 1，否则为 0。
#| tbl-pos: H
resume_variables <- tribble(
  ~variable           , ~description                                                                                               ,
  "received_callback" , "表示雇主在收到求职申请后是否给申请人回了电话。" ,
  "job_city"          , "工作岗位所在城市：波士顿或芝加哥。"                                                       ,
  "college_degree"    , "指示变量，表示简历上是否列出了大学学位。"                                             ,
  "years_experience"  , "简历上列出的工作经验年限。"                                                      ,
  "honors"            , "指示变量，表示简历上是否列出了某种荣誉，例如月度最佳员工。"                        ,
  "military"          , "指示变量，表示简历上是否列出了任何参军经历。"                                              ,
  "has_email_address" , "指示变量，表示简历上是否列出了申请人的电子邮件地址。"                                   ,
  "race"              , "申请人的种族，由简历上列出的名字暗示。"                                 ,
  "sex"               , "申请人的性别（仅限于男性和女性），由简历上列出的名字暗示。"
)

resume_variables |>
  kbl(linesep = "", booktabs = TRUE, col.names = c("变量", "描述")) |>
  kable_styling(
    bootstrap_options = c("striped", "condensed"),
    full_width = FALSE
  ) |>
  column_spec(1, monospace = TRUE) |>
  column_spec(2, width = "30em")
```

每份简历上列出的所有属性都是随机分配的，这意味着任何可能有利于或不利于录用的属性，都不会在这些简历上优待某个人口统计学群体而歧视另一个。
重要的是，由于该研究的实验性质，如果发现实质性差异，我们就可以推断这些变量与回电率之间存在因果关系。
通过我们的分析，可以比较各个变量之间的相对实际重要性。


## 对事件概率建模 {#sec-modelingTheProbabilityOfAnEvent}

逻辑斯谛回归是一种广义线性模型，其结果变量是一个两水平分类变量。
结果变量 $Y_i$ 以概率 $p_i$ 取值 1（在我们的应用中，该结果代表简历收到了回电），以概率 $1 - p_i$ 取值 0。
由于每个观测的背景略有不同，例如不同的教育水平或不同的工作经验年数，概率 $p_i$ 会因观测而异。
最终，我们建模的是结果变量取值为 1（即“成功”）的**事件概率**\index{probability of an event} 与预测变量之间的关系：我们将探讨哪些简历特征对应较高或较低的回电率。

::: {.important data-latex=""}
**逻辑斯谛回归模型的记号。**

GLM 的结果变量用 $Y_i$ 表示，其中下标 $i$ 代表第 $i$ 个观测。
在简历应用中，$Y_i$ 将用来表示第 $i$ 份简历是否收到回电（$Y_i=1$）或未收到回电（$Y_i=0$）。
:::

```{r}
#| include: false
terms_chp_09 <- c(terms_chp_09, "probability of an event")
```



预测变量表示如下：$x_{1,i}$ 是变量 1 在观测 $i$ 处的取值，$x_{2,i}$ 是变量 2 在观测 $i$ 处的取值，以此类推。

$$
transformation(p_i) = \beta_0 + \beta_1 x_{1,i} + \beta_2 x_{2,i} + \cdots + \beta_k x_{k,i}
$$

我们希望在方程中选择一种在实践和数学意义上都合理的**变换**\index{transformation}。
例如，我们需要一种变换，使得方程左侧的可能取值范围与右侧的可能取值范围相匹配；如果方程中没有变换，左侧的取值只能在 0 到 1 之间，而右侧的取值可能会远远超出 0 到 1 的范围。

```{r}
#| include: false
terms_chp_09 <- c(terms_chp_09, "transformation")
```



对 $p_i$ 的一种常见变换是**logit 变换**\index{logit transformation}，可以写为

$$
logit(p_i) = \log_{e}\left( \frac{p_i}{1-p_i} \right)
$$

**logit 变换**\index{logit transformation} 如 [图 -@fig-logit-transformation]所示。
下面，我们使用 $p_i$ 的 logit 变换重写 $Y_i$ 与其预测变量关系的方程：

```{r}
#| include: false
terms_chp_09 <- c(terms_chp_09, "logit transformation")
```



$$
\log_{e}\left( \frac{p_i}{1-p_i} \right) = \beta_0 + \beta_1 x_{1,i} + \beta_2 x_{2,i} + \cdots + \beta_k x_{k,i}
$$

```{r}
#| label: fig-logit-transformation
#| fig-cap: |
#|   $p_i$ 取值与 $logit(p_i)$ 取值的对应关系。
#| fig-alt: |
#|   一个散点图，上面叠加了一条线，将 $p$ 的值（在 x 轴上，从 -5 到 +6）与其经过 logit 变换后的值（在 y 轴上）连接起来。
#| out-width: 100%
#| fig-asp: 0.45
logit_df_line <- tibble(
  p = seq(0.0001, 0.9999, 0.0001),
  lp = log(p / (1 - p))
)

logit_df_point <- tibble(
  lp = -5:6,
  p = round(exp(lp) / (exp(lp) + 1), 3)
) |>
  mutate(
    label = glue::glue("({lp}, {p})"),
    label_pos = case_when(
      lp %in% c(-5, -3, 4, 6) ~ "above",
      lp %in% c(-4, 3, 5) ~ "below",
      lp == -2 ~ "right",
      lp %in% c(-1, 0, 1, 2) ~ "left",
    )
  )

ggplot(logit_df_line, aes(x = lp, y = p)) +
  geom_hline(
    yintercept = 0,
    linetype = "dashed",
    color = IMSCOL["blue", "full"]
  ) +
  geom_hline(
    yintercept = 1,
    linetype = "dashed",
    color = IMSCOL["blue", "full"]
  ) +
  geom_line(linewidth = 0.5) +
  coord_cartesian(
    xlim = c(-5.5, 6.15),
    ylim = c(-0.05, 1.1)
  ) +
  geom_point(
    data = logit_df_point,
    shape = "circle open",
    size = 3,
    color = IMSCOL["red", "full"],
    stroke = 2
  ) +
  geom_text(
    data = logit_df_point |> filter(label_pos == "above"),
    aes(label = label),
    vjust = -2
  ) +
  geom_text(
    data = logit_df_point |> filter(label_pos == "below"),
    aes(label = label),
    vjust = 2.5
  ) +
  geom_text(
    data = logit_df_point |> filter(label_pos == "right"),
    aes(label = label),
    hjust = -0.25
  ) +
  geom_text(
    data = logit_df_point |> filter(label_pos == "left"),
    aes(label = label),
    hjust = 1.25
  ) +
  labs(
    x = expression(logit(p[i])),
    y = expression(p[i])
  )
```

在我们的简历示例中，有 8 个预测变量，因此 $k = 8$。
虽然选择 logit 函数的确切原因并不直观，但它建立在支撑广义线性模型的理论基础之上，这超出了本书的范围。
幸运的是，一旦使用软件拟合了模型，就会感觉仿佛又回到了多元回归的语境中，即使系数的解释更为复杂。

为了将逻辑斯谛回归尺度上的值转换为概率尺度上的值，我们需要进行逆变换，然后解出 $p_i$：

$$
\begin{aligned}
\log_{e}\left( \frac{p_i}{1-p_i} \right) &= \beta_0 + \beta_1 x_{1,i} + \cdots + \beta_k x_{k,i} \\
\frac{p_i}{1-p_i} &= e^{\beta_0 + \beta_1 x_{1,i} + \cdots + \beta_k x_{k,i}} \\
p_i &= \left( 1 - p_i \right) e^{\beta_0 + \beta_1 x_{1,i} + \cdots + \beta_k x_{k,i}} \\
p_i &= e^{\beta_0 + \beta_1 x_{1,i}  + \cdots + \beta_k x_{k,i}} - p_i \times e^{\beta_0 + \beta_1 x_{1,i} + \cdots + \beta_k x_{k,i}} \\
p_i + p_i \text{ } e^{\beta_0 + \beta_1 x_{1,i} + \cdots + \beta_k x_{k,i}} &= e^{\beta_0 + \beta_1 x_{1,i} + \cdots + \beta_k x_{k,i}} \\
p_i(1 + e^{\beta_0 + \beta_1 x_{1,i} + \cdots + \beta_k x_{k,i}}) &= e^{\beta_0 + \beta_1 x_{1,i} + \cdots + \beta_k x_{k,i}} \\
p_i &= \frac{e^{\beta_0 + \beta_1 x_{1,i}  + \cdots + \beta_k x_{k,i}}}{1 + e^{\beta_0 + \beta_1 x_{1,i} + \cdots + \beta_k x_{k,i}}}
\end{aligned}
$$

与大多数应用数据问题一样，我们代入点估计（观测到的 $b_i$）来计算相关的概率。

::: {.workedexample data-latex=""}
我们首先用一个预测变量：`honors` 来拟合模型。
这个变量表示申请者的简历上是否列出了任何类型的荣誉，例如月度最佳员工。
使用统计软件拟合逻辑斯谛回归模型，得到以下模型：

$$\log_e \left( \frac{\widehat{p}_i}{1-\widehat{p}_i} \right) = -2.4998 + 0.8668 \times {\texttt{honors}}$$

a.  如果从研究中随机选择一份简历，且该简历没有列出任何荣誉，那么它获得回电的概率是多少？

b.  如果简历确实列出了一些荣誉，概率会是多少？

------------------------------------------------------------------------

a.  如果考虑所发出简历中随机选择的一份，且它没有列出荣誉，那么 `honors` 取值为 0，模型方程右侧等于 -2.4998。求解 $p_i$：$\frac{e^{-2.4998}}{1 + e^{-2.4998}} = 0.076$。正如我们在单变量和多元回归中用“帽子”标记 $y_i$ 的拟合值一样，我们对这个概率也做同样的处理：$\hat{p}_i = 0.076{}$。

b.  如果简历列出了一些荣誉，那么模型方程右侧是 $-2.4998 + 0.8668 \times 1 = -1.6330$，对应的概率 $\hat{p}_i = 0.163$。请注意，在正式计算该值之前，我们可以在 [图 -@fig-logit-transformation]中查看 -2.4998 和 -1.6330 来估计概率。
:::

虽然知道简历是否列出了荣誉在预测雇主是否会回电时提供了一些信号，但我们希望同时纳入多个不同的变量，以了解不同的简历特征如何影响收到回电的机会。


## 多变量的逻辑斯谛模型

我们使用统计软件拟合了包含 [表 -@tbl-resume-variables]中描述的所有 8 个预测变量的逻辑斯谛回归模型。
与多元回归类似，其结果可以汇总表的形式呈现，如 [表 -@tbl-resume-full-fit]所示。

```{r}
#| label: tbl-resume-full-fit
#| tbl-cap: |
#|   简历回电示例中完整逻辑斯谛回归模型的汇总表。
#| tbl-pos: H
resume_full_fit <- logistic_reg() |>
  fit(
    received_callback ~ job_city +
      college_degree +
      years_experience +
      honors +
      military +
      has_email_address +
      race +
      sex,
    data = resume,
    family = "binomial"
  )

resume_full_fit |>
  tidy() |>
  mutate(p.value = ifelse(p.value < 0.0001, "<0.0001", round(p.value, 4))) |>
  kbl(
    linesep = "",
    booktabs = TRUE,
    digits = 2,
    align = "lrrrrr"
  ) |>
  kable_styling(
    bootstrap_options = c("striped", "condensed"),
    latex_options = c("striped")
  ) |>
  column_spec(1, width = "10em", monospace = TRUE) |>
  column_spec(2:5, width = "5em")
```



就像多元回归一样，我们可以从模型中剔除一些变量。
这里我们将使用一个称为**赤池信息准则（AIC）**\index{AIC}\index{Akaike information criterion}的统计量；该准则得名于赤池弘次（Hirotugu Akaike），它类似于我们在多元回归中使用的调整 $R^2$。
AIC 是一种在许多学科中广泛使用的流行模型选择方法，并因其强调模型不确定性和简约性而受到推崇。
AIC 通过根据 AIC 值将模型从好到差进行排序，从而选择“最佳”模型。
在计算模型的 AIC 时，会对包含额外的变量施加惩罚。
对增加的模型复杂度的惩罚，试图在欠拟合（模型中变量太少）和过拟合（模型中变量太多）之间取得平衡。
当使用 AIC 进行模型选择时，AIC 值较低的模型被认为是“更好的”。请记住，在使用调整 $R^2$ 时，我们选择的则是值较高的模型。
需要注意的是，AIC 提供的是模型相对于其他模型的质量信息，但并不能提供关于模型整体质量的信息。

[表 -@tbl-resume-full-fit-aic]提供了 AIC 和用于拟合模型的观测数。我们也可以从 [表 -@tbl-resume-full-fit]得知，拟合了八个变量（包括截距在内共九个系数）。

```{r}
#| label: tbl-resume-full-fit-aic
#| tbl-cap: |
#|   对完整简历回调示例数据拟合全逻辑斯谛回归模型的 AIC。
#| tbl-pos: H
resume_full_fit <- logistic_reg() |>
  fit(
    received_callback ~ job_city +
      college_degree +
      years_experience +
      honors +
      military +
      has_email_address +
      race +
      sex,
    data = resume,
    family = "binomial"
  )

resume_full_fit |>
  glance() |>
  select(AIC, number_observations = nobs) |>
  kbl(
    linesep = "",
    booktabs = TRUE,
    digits = 2,
    col.names = c("AIC", "观测数"),
    align = "rr"
  ) |>
  kable_styling(
    bootstrap_options = c("striped", "condensed"),
    latex_options = c("striped"),
    full_width = FALSE
  ) |>
  column_spec(1:2, width = "10em", monospace = TRUE)
```

我们将使用后向消去法寻找 AIC 较低的模型。 [表 -@tbl-resume-fit-aic]给出了 [表 -@tbl-resume-fit]中变量所对应模型的 AIC 值。请注意，使用的观测数相同，但变量少了一个（`college_degree` 已从模型中剔除）。

```{r}
#| label: tbl-resume-fit-aic
#| tbl-cap: |
#|   对简历回调示例数据拟合不含 `college_degree` 的逻辑斯谛回归模型的 AIC。
#| tbl-pos: H
resume_fit <- logistic_reg() |>
  fit(
    received_callback ~ job_city +
      years_experience +
      honors +
      military +
      has_email_address +
      race +
      sex,
    data = resume,
    family = "binomial"
  )

resume_fit |>
  glance() |>
  select(AIC, number_observations = nobs) |>
  kbl(
    linesep = "",
    booktabs = TRUE,
    digits = 2,
    col.names = c("AIC", "观测数"),
    align = "rrr"
  ) |>
  kable_styling(
    bootstrap_options = c("striped", "condensed"),
    latex_options = c("striped"),
    full_width = FALSE
  ) |>
  column_spec(1:2, width = "10em", monospace = TRUE)
```

根据 AIC 准则，变量 `college_degree` 被剔除（不含 `college_degree` 的模型的 AIC 值比全模型的 AIC 值更小），从而得到了变量更少、在 [表 -@tbl-resume-fit]中汇总的模型，这也是本节剩余部分将使用的模型。

```{r}
#| include: false
terms_chp_09 <- c(terms_chp_09, "Akaike information criterion", "AIC")
```

```{r}
#| label: tbl-resume-fit
#| tbl-cap: |
#|   对简历回调示例数据拟合逻辑斯谛回归模型的汇总表，其中变量选择
#|   已通过 AIC 完成，且 `college_degree` 已从模型中被剔除。
#| tbl-pos: H
resume_fit <- logistic_reg() |>
  fit(
    received_callback ~ job_city +
      years_experience +
      honors +
      military +
      has_email_address +
      race +
      sex,
    data = resume,
    family = "binomial"
  )

resume_fit |>
  tidy() |>
  mutate(p.value = ifelse(p.value < 0.0001, "<0.0001", round(p.value, 4))) |>
  kbl(
    linesep = "",
    booktabs = TRUE,
    digits = 2,
    col.names = c("项", "估计值", "标准误", "统计量", "p 值"),
    align = "lrrrrr"
  ) |>
  kable_styling(
    bootstrap_options = c("striped", "condensed"),
    latex_options = c("striped")
  ) |>
  column_spec(1, width = "10em", monospace = TRUE) |>
  column_spec(2:5, width = "5em")
```

::: {.workedexample data-latex=""}
`race` 变量仅有 `Black` 和 `White` 两个水平。
根据模型结果，关于回调决策，`race` 变量的系数能说明什么？

------------------------------------------------------------------------

显示的系数对应于 `White` 水平，且为正值。
这个正系数反映了，当候选人名字暗示其为白人时，回调率会有正向提升。
模型结果表明，潜在雇主更青睐名字通常被解读为白人的简历。
:::

在 [表 -@tbl-resume-full-fit]的全模型中，$\texttt{race}_{\texttt{White}}$ 的系数与 [表 -@tbl-resume-fit]中显示的模型的系数几乎相同。
实验中的预测变量经过了精心设计，因此系数估计值通常不会因模型中包含的其他预测变量的不同而受到很大影响，这与该研究旨在辨别出哪些效应对获得回调至关重要的动机是一致的。
在大多数观测数据中，随着模型中包含的其他变量的不同，点估计值发生轻微变化（有时甚至是大幅变化）是很常见的。

::: {.workedexample data-latex=""}
使用 [表 -@tbl-resume-fit]中汇总的模型，估计一名在芝加哥求职、拥有 14 年工作经验、无荣誉、无军队经历、提供了电子邮箱地址、且从名字推断为白人男性的候选人收到回调的概率。

------------------------------------------------------------------------

我们可以先用模型的系数写出方程：

$$
\begin{aligned}
log_e \left(\frac{\widehat{p}}{1 - \widehat{p}}\right) = -2.7162 &- 0.4364 \times \texttt{job\_city}_{\texttt{Chicago}} + 0.0206 \times \texttt{years\_experience} \\
&+ 0.7634 \times \texttt{honors} - 0.3443 \times \texttt{military} + 0.2221 \times \texttt{email} \\
&+ 0.4429 \times \texttt{race}_{\texttt{White}} - 0.1959 \times \texttt{sex}_{\texttt{man}}
\end{aligned}
$$

现在，我们可以为该个体代入每个变量的对应值：

$$
\begin{aligned}
log_e \left(\frac{\widehat{p}}{1 - \widehat{p}}\right) = - 2.7162 &- 0.4364 \times 1 + 0.0206 \times 14 \\
&+ 0.7634 \times 0 - 0.3443 \times 0 + 0.2221 \times 1 \\
&+ 0.4429 \times 1 - 0.1959 \times 1 = - 2.3955
\end{aligned}
$$

现在我们可以反解 $\widehat{p}$：这样一位个体收到回调的概率约为 $\frac{e^{-2.3955}}{1 + e^{-2.3955}} = 0.0835.$
:::


::: {.workedexample data-latex=""}
计算一名名字通常被认为属于黑人男性、但其他特征与上一个例子所述相同的个体收到回调的概率。

------------------------------------------------------------------------

我们可以对具有相同特征的黑人个体重复相同的步骤，计算中唯一的区别是指示变量 $\texttt{race}_{\texttt{White}}$ 的取值将为 0。
这样计算得到的概率为 0.0553。
让我们将此结果与上一个例子的结果进行比较。

从实际角度来看，基于名字被认定为白人的个体平均需要申请 $\frac{1}{0.0835} \approx 12$ 份工作才能收到一次回调，而基于名字被认定为黑人的个体平均需要申请 $\frac{1}{0.0553} \approx 18$ 份工作才能收到一次回调。
也就是说，对于研究中的这类工作，基于名字被认定为黑人的求职者为了收到一次回调，需要比基于名字被认定为白人的求职者多向 50% 的雇主申请。
:::

我们在本节中量化的结果令人震惊和不安。
然而，使得这种种族主义如此难以应对的一个原因是，尽管这项实验设计精良，却无法为我们提供太多关于哪些雇主存在歧视行为的信号。
我们只能说歧视确实存在，即使我们无法指出具体的哪些回调——或未回调——代表了歧视。在个案中找到种族主义的强证据，是落实反歧视法律时持续存在的一项挑战。

## 不同规模的群体

任何形式的歧视都令人担忧，这也是为什么我们认为用数据来探讨这个话题如此重要。
该简历研究也仅考察了歧视的一个方面：潜在雇主是否会给提交简历的候选人回电。
仅仅因为候选人的名字被认为属于黑人，其简历就面临高出 50% 的障碍。
歧视不太可能仅止步于此。

::: {.workedexample data-latex=""}
让我们考虑一家性别比例失衡的公司，其中 20% 是女性，80% 是男性，并且我们假设这家公司规模非常大，大约由 20,000 名员工组成。
（更周全的示例会纳入更具包容性的性别认同。）假设当公司里有人申请晋升时，会随机抽取 5 位同事对其工作提供反馈。

现在假设公司里有 10% 的人对异性存在偏见。
也就是说，10% 的男性对女性有偏见，同样地，10% 的女性对男性有偏见。在公司里，男性还是女性受到的歧视更多？

------------------------------------------------------------------------

假设我们抽取过去几年中申请晋升的 100 名男性。
对于这些男性，将有 $5 \times 100 = 500$ 名随机同事被邀请提供反馈，其中大约 20% 是女性（100 名女性）。
在这 100 名女性中，预计有 10 名会对她们所评审的男性存在偏见。
那么，在这 500 名为他们提供评审的同事中，男性在申请晋升时将在大约 2% 的同事那里遭遇歧视。

让我们对过去几年中申请晋升的 100 名女性进行类似的计算。
她们同样会有 500 名随机同事提供反馈，其中大约 400 名（80%）是男性。
在这 400 名男性中，大约有 40 名（10%）对女性存在偏见。
在为这些女性的晋升材料提供反馈的 500 名同事中，有 8% 的同事对女性存在偏见。
:::


这个例子揭示了一个深刻的道理：即使在每个人口群体对另一群体抱有相同程度偏见的假设情境下，规模较小的群体也会更频繁地遭受负面效应。
此外，如果我们用不同的数字多算几个类似上面的例子，就会发现总体群体失衡越严重，较小群体受到的不成比例影响就越大。[^09-model-logistic-2]

[^09-model-logistic-2]: 如果公司中女性员工的比例为 $p$，其余为男性，那么在上述假设情境下，针对女性与男性的歧视发生率之比将是 $(1 - p) / p,$ 当 $p < 0.5$ 时，该比率总是大于 1。

当然，这个假设性例子在现实世界中还存在其他相当重要的遗漏。
例如，研究发现，受压迫群体中的人也会歧视自己所在群体内其他人的情况。
再如，也存在多数群体受压迫的情况，南非的种族隔离制度就是这样一个历史实例。
归根结底，歧视是复杂的，除了我们在前例中观察到的数学性质外，还有许多因素在起作用。

我们以歧视这一严肃话题结束本章，希望它能启发你思考用数据推理的力量。
无论是通过正式的统计模型，还是运用批判性思维技能来结构化问题，我们都希望你所学的这些理念能帮助你在生活中做得更多、做得更好。

\vfill

## 章节回顾 {#sec-chp9-review}

### 摘要

逻辑斯谛回归模型与线性回归模型有许多相似之处。
其中最突出的一点是，它们都利用解释变量的线性组合来形成与响应变量相关的预测。
然而，在逻辑斯谛回归中，响应变量是二元的，因此预测的是“成功”事件的概率。
逻辑斯谛模型的拟合和变量选择，可以采用与多元线性回归相似的方式进行。

### 术语

本章引入的术语列于 [表 -@tbl-terms-chp-09]。
如果你不确定其中某些术语的含义，我们建议你回到正文中复习它们的定义。
你应该能很容易地找到它们，因为它们在正文中以**粗体文本**出现。

```{r}
#| label: tbl-terms-chp-09
#| tbl-cap: 本章引入的术语。
#| tbl-pos: H
make_terms_table(terms_chp_09)
```



\vfill


## 练习 {#sec-chp09-exercises}

奇数编号练习的答案可在 [附录 -@sec-exercise-solutions-09]中找到。

::: {.exercises data-latex=""}
{{< include exercises/_09-ex-model-logistic.qmd >}}
:::
