1.  **漫威电影宇宙电影.** 下方的数据框包含了涵盖无限传奇阶段（故事线从2008年的《钢铁侠》到2019年的《终局之战》）的漫威电影宇宙的电影信息。
    票房总计以百万美元为单位。
    该数据框有多少个观测和多少个变量？[^_01-ex-data-hello-1]

    ```{r}
    mcu_films_scaled <- mcu_films |>
      mutate(
        opening_weekend_us = round(opening_weekend_us / 1000000, 2),
        gross_us = round(gross_us / 1000000, 2),
        gross_world = round(gross_world / 1000000, 2),
      ) |>
      rownames_to_column() |>
      rename(
        ` ` = rowname,
        Title = movie,
        Hrs = length_hrs,
        Mins = length_min,
        `Release Date` = release_date,
        `Opening Wknd US` = opening_weekend_us,
        US = gross_us,
        World = gross_world
      )

    mcu_films_1_to_5 <- mcu_films_scaled |>
      slice(1:5) |>
      mutate(across(everything(), as.character))

    mcu_films_n <- mcu_films_scaled |>
      slice(nrow(mcu_films)) |>
      mutate(across(everything(), as.character))

    mcu_films_filler <- mcu_films_scaled |>
      slice(1) |>
      mutate(across(everything(), str_replace, ".*", "..."))

    mcu_films_1_to_5 |>
      bind_rows(mcu_films_filler) |>
      bind_rows(mcu_films_n) |>
      kbl(linesep = "", booktabs = TRUE, align = "clcccccc") |>
      kable_styling(
        bootstrap_options = c("striped", "condensed"),
        latex_options = "HOLD_position"
      ) |>
      add_header_above(c(" " = 2, "Length" = 2, " " = 2, "Gross" = 2)) |>
      column_spec(2, width = "10em")
    ```

\vfill

2.  **樱花路跑.** 下方的数据框包含了2017年樱花路跑（华盛顿特区一年一度的公路赛）跑者的信息。大多数参赛者参加10英里跑，而一小部分人参加5公里跑或步行。
    该数据框有多少个观测和多少个变量？[^_01-ex-data-hello-2]

    ```{r}
    run17_to_print <- run17 |>
      rownames_to_column() |>
      rename_with(str_to_title) |>
      rename(
        ` ` = Rowname,
        Net = Net_sec,
        Clock = Clock_sec,
        Pace = Pace_sec,
        `City / Country` = City
      )

    run17_1_to_5 <- run17_to_print |>
      slice(1:5) |>
      mutate(across(everything(), as.character))

    run17_n <- run17_to_print |>
      slice(nrow(run17)) |>
      mutate(across(everything(), as.character))

    run17_filler <- run17_to_print |>
      slice(1) |>
      mutate(across(everything(), str_replace, ".*", "..."))

    run17_1_to_5 |>
      bind_rows(run17_filler) |>
      bind_rows(run17_n) |>
      kbl(linesep = "", booktabs = TRUE, align = "llllclcccl") |>
      kable_styling(
        bootstrap_options = c("striped", "condensed"),
        latex_options = "HOLD_position"
      ) |>
      add_header_above(c(" " = 6, "Time" = 2, " " = 2))
    ```

\vfill

3.  **空气污染与出生结果，研究组成部分.** 研究者收集数据以探究南加州空气污染物与早产之间的关联。
    在研究中，空气质量监测站测量了空气污染水平。
    具体而言，一氧化碳水平以百万分之一为单位记录，二氧化氮和臭氧以亿分之一为单位记录，可吸入颗粒物 (PM$_{10}$) 以 $\mu g/m^3$ 为单位记录。
    收集了1989年至1993年间143,196名新生儿的妊娠时长数据，并为每名新生儿计算了妊娠期间暴露的空气污染水平。
    分析表明，环境 PM$_{10}$ 浓度的升高，以及（在较小程度上）CO 浓度的升高，可能与早产的发生有关联。 [@Ritz+Yu+Chapa+Fruin:2000]

    a.  确定该研究的主要研究问题。

    b.  这项研究的研究对象是谁？一共包含多少名？

    c.  研究中有哪些变量？
        将每个变量区分为数值的或分类的。
        如果是数值变量，说明该变量是离散的还是连续的。
        如果是分类变量，说明该变量是否有序。

\vfill

\clearpage

4.  **作弊者，研究组成部分.** 为研究诚实、年龄与自我控制之间的关联，研究者对160名5到15岁的儿童进行了一项实验。
    参与者报告了他们的年龄、性别以及是否为独生子女。
    研究者要求每个孩子私下掷一枚公平的硬币，并将结果（白面或黑面）记录在一张纸上，并告知他们只有报告白面的孩子才会获得奖励。 [@Bucciol:2011]

    a.  确定该研究的主要研究问题。

    b.  这项研究的受试者是谁？一共包含多少名？

    c.  研究发现可总结如下：*“一半的学生被明确告知不准作弊，另一半则没有收到任何明确指示。在未获指示的组中，基于儿童特征划分的各群体间的作弊概率是相同的。在明确告知不准作弊的组中，女孩作弊的可能性较低，并且虽然男孩的作弊率不随年龄变化，但女孩的作弊率随年龄增长而降低。”* 为了得出这些结论，研究中为每个受试者记录了多少个变量？请说明这些变量及其类型。

\vfill

5.  **游戏化与统计学，研究组成部分.** 游戏化是指在非游戏环境中应用游戏设计元素和游戏原理。
    在教育环境中，游戏化通常被实施为利用游戏元素特征来解决问题的教育活动。
    为研究游戏化对学习统计学效果的影响，研究人员进行了一项研究，他们将统计学课程的大学生分为四组：(1) 无阅读练习且无游戏化，(2) 有阅读练习但无游戏化，(3) 有游戏化但无阅读练习，(4) 有游戏化且有阅读练习。
    所有组的学生也参加了听课。
    该课程的学生来自两个专业：电气与计算机工程 (n = 279) 和工商管理 (n = 86)。
    在完成分配的学习体验后，每名学生接受了一项由30道选择题组成的最终评估，其得分以答对的题目数衡量。
    研究人员考虑了学生的性别、年级（一年级至四年级）和专业。
    其他考虑的变量是英语熟练度、个人电脑和游戏的使用情况，这两者均采用1（初学者）到5（精通者）的量表进行衡量。
    研究发现，与包含听课和阅读练习的传统教学方法相比，游戏化对学生的学习有积极影响。
    他们也发现，这种影响对女性和工科学生更大。 [@Legaki:2020]

    a.  确定该研究的主要研究问题。

    b.  这项研究的受试者是谁？一共包含多少名？

    c.  研究中的变量有哪些？
        将每个变量区分为数值的或分类的。
        如果是数值变量，说明该变量是离散的还是连续的。
        如果是分类变量，说明该变量是否有序。

\vfill

6.  **偷拿糖果者，研究组成部分.** 在一项关于社会经济阶层与不道德行为之间关联的研究中，129名加州大学伯克利分校的本科生被要求通过将自己与拥有最多（最少）金钱、最多（最少）教育、以及最受（最不受）尊敬工作的人进行比较，来将自己认定为低社会阶层还是高社会阶层。
    他们面前还摆放了一罐独立包装的糖果，并被告知这些糖果是给附近实验室的孩子们的，但如果他们愿意，也可以拿一些。
    在完成一些无关的任务后，参与者报告了他们拿走的糖果数量。 [@Piff:2012]

    a.  确定该研究的主要研究问题。

    b.  这项研究的对象是谁？一共包含多少名？

    c.  研究发现，自认为是高社会阶层的学生比其他学生拿了更多的糖果。
        为了得出这一结论，研究中为每个研究对象记录了多少个变量？请说明这些变量及其类型。

\vfill

\clearpage

7.  **偏头痛与针灸.** 偏头痛是一种特别痛苦的头痛类型，患者有时希望通过针灸来治疗。
    为了确定针灸是否能缓解偏头痛疼痛，研究人员进行了一项随机对照研究，89名被诊断为偏头痛且自我认同为女性的个体被随机分配到两组之一：处理组或对照组。
    处理组的43名患者接受了专门用于治疗偏头痛的针灸治疗。
    对照组的46名患者接受了安慰剂针灸（在非穴位位置进行针刺）。
    患者在接受针灸治疗后24小时，被询问是否已无痛感。
    结果总结在下方的列联表中。
    同时提供了原论文中的一幅图，显示了治疗偏头痛发作时使用的恰当区域（M）与不恰当区域（S）。 [^_01-ex-data-hello-3] [@Allais:2011]

    ```{r}
    migraine |>
      mutate(
        group = toTitleCase(as.character(group)),
        pain_free = toTitleCase(as.character(pain_free))
      ) |>
      count(group, pain_free) |>
      pivot_wider(names_from = pain_free, values_from = n) |>
      rename(组别 = group) |>
      kbl(linesep = "", booktabs = TRUE) |>
      kable_styling(
        bootstrap_options = c("striped", "condensed"),
        latex_options = "HOLD_position",
        full_width = FALSE
      ) |>
      add_header_above(c("", "是否无痛？" = 2)) |>
      column_spec(1:3, width = "5em")
    ```

    a.  处理组中有百分之几的患者在接受针灸 24 小时后无痛？

    b.  对照组中有百分之几的患者无痛？

    c.  在哪一组中，接受针灸 24 小时后无痛的患者百分比更高？

    d.  你目前的发现可能表明，针灸对所有偏头痛患者而言是一种有效的处理。然而，这并非唯一可能的结论。对于两组中接受针灸 24 小时后无痛的患者百分比之间观察到的差异，另一种可能的解释是什么？

    e.  这项研究中的解释变量和响应变量分别是什么？

\vfill

8.  **鼻窦炎和抗生素。** 研究人员为了研究抗生素处理与对症治疗对急性鼻窦炎的效果，将 166 名被诊断为急性鼻窦炎的成人随机分配到以下两组之一：处理组或对照组。
    研究参与者要么接受为期 10 天的阿莫西林（一种抗生素）疗程，要么接受外观和味道相似的安慰剂。
    该安慰剂包含对乙酰氨基酚、鼻减充血剂等对症治疗药物。
    在 10 天结束时，询问患者其症状是否有所改善。
    结果的分布总结如下。[^_01-ex-data-hello-4]
    [@Garbutt:2012]

    ```{r}
    #| message: false
    sinusitis |>
      mutate(
        group = toTitleCase(as.character(group)),
        self_reported_improvement = toTitleCase(as.character(self_reported_improvement))
      ) |>
      count(group, self_reported_improvement) |>
      pivot_wider(names_from = self_reported_improvement, values_from = n) |>
      rename(组别 = group) |>
      kbl(linesep = "", booktabs = TRUE) |>
      kable_styling(
        bootstrap_options = c("striped", "condensed"),
        latex_options = "HOLD_position",
        full_width = FALSE
      ) |>
      add_header_above(c("", "改善情况" = 2)) |>
      column_spec(1:3, width = "5em")
    ```

    a.  处理组中症状得到改善的患者占百分之几？

    b.  对照组中症状得到改善的患者占百分之几？

    c.  在哪一组中，有更高百分比的患者症状得到改善？

    d.  到目前为止，你的发现可能表明抗生素和安慰剂处理在改善鼻窦炎症状方面的有效性存在真实差异。然而，这并不是唯一可能的结论。对于观察到的症状改善的患者百分比之间的差异，另一种可能的解释是什么？

    e.  这项研究中的解释变量和响应变量分别是什么？

\vfill

\clearpage

9.  **日托罚款，研究组成要素。** 研究人员通过在日托中心设立迟到接送的罚款，检验了威慑假说。该假说预测，引入惩罚会减少受罚款影响的行为的发生，其前提条件是罚款不会改变其他任何条件。在这项研究中，他们与 10 家志愿参与的日托中心合作，这些日托中心最初并未对家长迟到接孩子进行罚款。
    他们从这些日托中心中随机选择了 6 家，引入了一笔金额可观的迟到接孩子罚款，之后又取消了该罚款。
    在剩余的 4 家日托中心中，则没有引入罚款。
    研究期被划分为四个阶段：罚款前（第1-4周）、罚款实施的前4周（第5-8周）、罚款实施的最后8周（第9-16周）以及罚款取消后（第17-20周）。
    在整个研究过程中，每周记录每个日托中心迟到被接走的孩子人数。
    研究发现，当引入罚款时，迟到的家长人数明显增加，而在罚款取消后，这一人数也未出现减少。[^_01-ex-data-hello-5]
    [@Gneezy:2000]

    ```{r}
    daycare_fines_1_to_5 <- daycare_fines |>
      rename(study_period = study_period_4) |>
      select(center, week, group, late_pickups, study_period) |>
      slice(1:5) |>
      mutate(across(everything(), as.character))

    daycare_fines_200 <- daycare_fines |>
      rename(study_period = study_period_4) |>
      select(center, week, group, late_pickups, study_period) |>
      slice(200) |>
      mutate(across(everything(), as.character))

    daycare_fines_filler <- daycare_fines |>
      rename(study_period = study_period_4) |>
      select(center, week, group, late_pickups, study_period) |>
      slice(1) |>
      mutate(across(everything(), str_replace, ".*", "..."))

    daycare_fines_1_to_5 |>
      bind_rows(daycare_fines_filler) |>
      bind_rows(daycare_fines_200) |>
      mutate(
        group = recode(group, "test" = "实验组", "control" = "对照组"),
        study_period = recode(study_period,
          "first 4 weeks without fine" = "罚款前 4 周",
          "first 4 weeks with fine" = "实施罚款的前 4 周",
          "last 8 weeks with fine" = "实施罚款的后 8 周",
          "after fine removed" = "取消罚款后"
        )
      ) |>
      rename("中心" = center, "周次" = week, "组别" = group,
             "迟到接送次数" = late_pickups, "研究阶段" = study_period) |>
      kbl(linesep = "", booktabs = TRUE, align = "cclcl") |>
      kable_styling(
        bootstrap_options = c("striped", "condensed"),
        latex_options = "HOLD_position",
        full_width = FALSE
      )
    ```

    a.  这是一项观察性研究还是一项实验？
        解释你的理由。

    b.  这项研究中的观测单位是什么？一共有多少个？

    c.  这项研究中的响应变量是什么？它是哪种类型的变量？

    d.  这项研究中的解释变量是什么？它们分别是哪种类型的变量？

\vfill

10. **青少年COVID-19疫苗有效性，研究组成部分。** 2021年3月公布的一项3期试验结果显示，辉瑞-BioNTech COVID-19疫苗在12至15岁青少年中表现出100%的有效性，并产生稳健的抗体反应，无论其是否有SARS-CoV-2感染史。
    在该试验中，2,260名青少年被随机分配到两个组：一组接种疫苗（n = 1,131），另一组接种安慰剂（n = 1,129）。
    安慰剂组观察到18例COVID-19病例，而疫苗组未观察到任何病例。[^_01-ex-data-hello-6]
    [@Pfizer:2021]

    a.  这是一项观察性研究还是一项实验？
        解释你的理由。

    b.  这项研究中的观测单位是什么？一共有多少个？

    c.  这项研究中的响应变量是什么？它是哪种类型的变量？

    d.  这项研究中的解释变量是什么？它们分别是哪种类型的变量？

\vfill

11. **帕尔默企鹅。** 数据收集自生活在南极帕尔默群岛的三个岛屿（托格森岛、比斯科岛和梦幻岛）上的344只企鹅。
    除了每只企鹅居住的岛屿外，数据还包含企鹅的物种（*阿德利企鹅*、*帽带企鹅*或*巴布亚企鹅*）、喙长、喙深和鳍肢长（以毫米为单位）、体重（以克为单位）以及性别（雌性或雄性）信息。
    [^_01-ex-data-hello-7] [@palmerpenguins]

    a.  数据中包含多少个观测单位？
    b.  数据中包含多少个数值变量？指出它们是哪些，并说明它们是连续的还是离散的。
    c.  数据中包含多少个分类变量，它们是哪些？列出每个变量对应的水平（类别）。

\vfill

\clearpage

12. **英国居民的吸烟习惯。** 为研究1,691名英国居民的吸烟习惯进行了一项调查。
    下面是一个数据框，显示了本次调查收集的部分数据。
    空白单元格表示该变量在某个受访者处的数据不可用。[^_01-ex-data-hello-8]

    ```{r}
    set.seed(456)
    smoking_to_print <- smoking |>
      rename(sex = gender) |>
      select(sex, age, marital_status, gross_income, smoke, amt_weekends, amt_weekdays) |>
      slice_sample(n = nrow(smoking)) |>
      rownames_to_column() |>
      rename(
        weekend = amt_weekends,
        weekday = amt_weekdays,
        ` ` = rowname
      )

    smoking_1_to_5 <- smoking_to_print |>
      slice(1:5) |>
      mutate(across(everything(), as.character))

    smoking_n <- smoking_to_print |>
      slice(nrow(smoking)) |>
      mutate(across(everything(), as.character))

    smoking_filler <- smoking_to_print |>
      slice(1) |>
      mutate(across(everything(), str_replace, ".*", "..."))

    smoking_1_to_5 |>
      bind_rows(smoking_filler) |>
      bind_rows(smoking_n) |>
      kbl(linesep = "", booktabs = TRUE, align = "llllclcccl") |>
      kable_styling(
        bootstrap_options = c("striped", "condensed"),
        latex_options = "HOLD_position",
        full_width = FALSE
      ) |>
      add_header_above(c(" " = 6, "数量" = 2))
    ```

    a.  数据框中的每一行代表什么？

    b.  有多少参与者被纳入了这项调查？

    c.  指出每个变量是数值的还是分类的。
        如果是数值的，说明是连续的还是离散的。
        如果是分类的，指出该变量是否是有序的。

\vfill

13.  **美国机场。** 下图展示了美国本土及华盛顿特区境内机场的地理分布。该可视化基于每个观测是一个机场的数据集构建。[^_01-ex-data-hello-9]

    ```{r}
    #| fig-asp: 0.5
    #| out-width: 100%

    # clean airport data -------------------------------------------------------
    usairports <- usairports |>
      filter(
        !str_detect(arp_latitude, "S"),
        !str_detect(state, "AK|HI|PR|MQ|GU|CQ|VI")
      ) |>
      mutate(
        lat_dms = str_replace(arp_latitude, "N", "") |>
          str_replace_all("-", " "),
        lon_dms = str_replace(arp_longitude, "W", "") |>
          str_replace_all("-", " "),
        lat_dd = conv_unit(lat_dms, from = "deg_min_sec", to = "dec_deg") |> as.numeric(),
        lon_dd = -1 * (conv_unit(lon_dms, from = "deg_min_sec", to = "dec_deg") |> as.numeric())
      ) |>
      filter(ownership %in% c("PR", "PU")) |> # only want public and private owned
      mutate(
        ownership = case_when(
          ownership == "PR" ~ "私有",
          ownership == "PU" ~ "公有"
        ),
        use = case_when(
          use == "PR" ~ "私人使用",
          use == "PU" ~ "公共使用"
        ),
        region = case_when(
          region == "AAL" ~ "阿拉斯加",
          region == "ACE" ~ "中部",
          region == "AEA" ~ "东部",
          region == "AGL" ~ "五大湖区",
          region == "ANE" ~ "新英格兰",
          region == "ANM" ~ "西北山区",
          region == "ASO" ~ "南部",
          region == "ASW" ~ "西南部",
          region == "AWP" ~ "西太平洋"
        )
      )

    # plot ---------------------------------------------------------------------
    states_map <- map_data("state")

    ggplot(states_map, aes(long, lat, group = group)) +
      geom_polygon(fill = "white", color = "gray") +
      geom_point(
        data = usairports,
        aes(x = lon_dd, y = lat_dd, group = state, color = str_wrap(region, 10)),
        alpha = 0.3, size = 0.5
      ) +
      facet_grid(ownership ~ use) +
      labs(x = "", y = "", color = "地区") +
      scale_color_openintro() +
      scale_y_continuous(breaks = c(30, 40, 50)) +
      #theme(
      #  legend.position = "bottom",
      #  legend.direction = "horizontal",
      #) +
      guides(color = guide_legend(override.aes = list(size = 2, alpha = 1)))
    ```

    a.  列出你认为创建这个可视化所必需的变量。

    b.  指出每个变量是数值的还是分类的。
        如果是数值的，请指明是连续的还是离散的。
        如果是分类的，请指明该变量是否是有序的。

\vfill

\clearpage

14.  **联合国投票。** 下图展示了美国、加拿大和墨西哥在联合国大会各种议题上的投票模式。
    具体来说，对于 1946 年至 2019 年间的某一年，它展示了该国在每个议题的点名表决中投赞成票的百分比。
    该可视化基于每个观测是一个国家/年份对的数据集构建。[^_01-ex-data-hello-10]

    ```{r}
    #| fig-asp: 0.5
    #| fig-width: 7
    #| out-width: 100%

    # plot unvotes by issues ---------------------------------------------------
    un_votes |>
      filter(country %in% c("United States", "Mexico", "Canada")) |>
      inner_join(un_roll_calls, by = "rcid") |>
      inner_join(un_roll_call_issues, by = "rcid") |>
      mutate(vote = fct_relevel(vote, "yes", "no", "abstain")) |>
      group_by(country, year = year(date), issue) |>
      summarize(
        votes = n(),
        percent_yes = mean(vote == "yes"),
        .groups = "drop_last"
      ) |>
      filter(votes > 5) |>  # only use records with more than 5 votes
      ggplot(mapping = aes(x = year, y = percent_yes, color = str_wrap(country, 5))) +
        geom_point(alpha = 0.5) +
        geom_smooth(method = "loess", se = FALSE) +
        facet_wrap(~ issue, labeller = label_wrap_gen(width = 20)) +
        labs(
          y = "% Yes",
          x = "年份",
          color = "国家/地区"
        ) +
        scale_color_openintro("three") +
        scale_x_continuous(breaks = c(1960, 1990, 2020)) +
        scale_y_continuous(breaks = c(0, 0.5, 1), labels = label_percent(scale = 100)) #+
      #theme(
      #  legend.position = "top",
      #  legend.direction = "horizontal"
      #)
    ```

    a.  列出创建此可视化所使用的变量。

    b.  指出每个变量是数值的还是分类的。
        如果是数值的，请指明是连续的还是离散的。
        如果是分类的，请指明该变量是否是有序的。

\vfill

15. **英国婴儿名字。** 下图展示了多年来英国（包括英格兰和威尔士、北爱尔兰和苏格兰）取名为“Fiona”的女婴数量。[^_01-ex-data-hello-11]

    ```{r}
    #| fig-asp: 0.5
    ukbabynames |>
      filter(name == "Fiona", sex == "F", year >= 2000) |>
      ggplot(aes(x = year, y = n, group = nation, color = nation, linetype = nation)) +
      geom_line() +
      geom_point() +
      scale_color_openintro("three") +
      labs(
        title = "取名为 Fiona 的女婴数量",
        x = "年份",
        y = "婴儿数量",
        color = "国家", linetype = "国家"
      ) +
      theme(
        legend.position = c(0.8, 0.7),
        legend.background = element_rect(color = "white")
      )
    ```

    a.  列出你认为创建此可视化所必需的变量。

    b.  指出每个变量是数值的还是分类的。
        如果是数值的，说明是连续的还是离散的。
        如果是分类的，指出该变量是否是有序的。

\vfill

\clearpage

16. **Netflix上的节目。** 下图展示了 Netflix（一家流媒体娱乐服务）上电视节目评级的分布，该分布基于其发行年代和制作国家。
    在该数据集中，每个观测是一个电视节目。[^_01-ex-data-hello-12]

    ```{r}
    #| fig-width: 7
    #| out-width: 90%
    # data from https://raw.githubusercontent.com/rfordatascience/tidytuesday/master/data/2021/2021-04-20/netflix_titles.csv
    netflix_titles <- read_csv("data/netflix_titles.csv")

    netflix_to_plot <- netflix_titles |>
      filter(
        release_year >= 1980,
        type == "TV Show",
        !is.na(rating),
        !(rating %in% c("R", "NR")),
        !is.na(country)
      ) |>
      mutate(
        production_country = if_else(str_detect(country, "United States"), "United States", "Other"),
        production_country = fct_relevel(production_country, "United States", "Other"),
        release_decade = factor(floor(release_year / 10) * 10),
        rating = if_else(rating == "TV-Y7-FV", "TV-Y7", rating),
        rating = fct_relevel(rating, "TV-Y", "TV-Y7", "TV-G", "TV-PG", "TV-14", "TV-MA"),
        rating = fct_recode(rating,
          `所有儿童 (TV-Y)` = "TV-Y",
          `大龄儿童 (TV-Y7)` = "TV-Y7",
          `普通观众 (TV-G)` = "TV-G",
          `家长指导 (TV-PG)` = "TV-PG",
          `家长需注意 (TV-14)` = "TV-14",
          `成人观众 (TV-MA)` = "TV-MA"
        )
      ) |>
      rename(`Production country` = production_country)

    ggplot(netflix_to_plot, aes(x = release_decade, fill = rating)) +
      geom_bar(position = "fill", linewidth = 1) +
      scale_fill_manual(
        values = c(
          IMSCOL["green", "full"], IMSCOL["blue", "full"], IMSCOL["yellow", "f3"],
          IMSCOL["yellow", "full"], IMSCOL["pink", "full"], IMSCOL["red", "full"]
        )
      ) +
      labs(
        x = "发行年代", y = "比例", fill = "评级"
      ) +
      facet_wrap(
        ~`Production country`,
        ncol = 1,
        labeller = labeller(`Production country` = label_both)
      ) +
      theme(legend.position = "bottom")
    ```

    a.  列出你认为创建此可视化所必需的变量。

    b.  指出每个变量是数值的还是分类的。
        如果是数值的，说明是连续的还是离散的。
        如果是分类的，指出该变量是否是有序的。

\vfill

17. **斯坦福开放警务。** 斯坦福开放警务项目收集、分析并发布美国各地执法机构的交通拦截记录。
    其目标是帮助研究人员、记者和政策制定者调查并改善警察与公众的互动。
    以下是基于该项目收集的数据创建的汇总表摘录。
    [@pierson2020large]

    ```{r}
    # data from https://raw.githubusercontent.com/5harad/openpolicing/master/results/data_for_figures/combined_data.csv
    sop <- read_csv("data/stanford-open-policing-combined-data.csv")

sop_to_print <- sop |>
      select(location, state, driver_race, stops_per_year, search_rate, arrest_rate) |>
      filter(
        location %in% c("APACHE COUNTY", "COCHISE COUNTY", "WOOD COUNTY"),
        state %in% c("AZ", "WI")
      ) |>
      mutate(location = str_to_title(location)) |>
      relocate(arrest_rate, .after = driver_race) |>
      rename_with(str_to_title) |>
      rename(
        `县` = Location,
        `种族/民族` = Driver_race,
        `逮捕率` = Arrest_rate,
        `年均拦截次数` = Stops_per_year,
        `搜查率` = Search_rate,
      ) |>
      mutate(across(everything(), as.character))

    sop_top <- sop_to_print |> filter(State == "AZ") |> slice_head(n = 4)
    sop_filler <- sop_to_print |>
      slice(1) |>
      mutate(across(everything(), str_replace, ".*", "..."))
    sop_bottom <- sop_to_print |> filter(State == "WI") |> slice_tail(n = 2)

    sop_top |>
      bind_rows(sop_filler) |>
      bind_rows(sop_bottom) |>
      kbl(linesep = "", booktabs = TRUE, align = "lllccc") |>
      kable_styling(
        bootstrap_options = c("striped", "condensed"),
        latex_options = "HOLD_position",
        full_width = FALSE
      ) |>
      add_header_above(c(" " = 2, "驾驶员" = 2, "车辆" = 2))
    ```

    a.  为了创建上面的汇总表，每次交通拦截收集了哪些变量？

    b.  判断每个变量是数值的还是分类的。
        如果是数值的，说明它是连续的还是离散的。
        如果是分类的，说明它是否是有序的。

    c.  假设我们想评估车辆搜查率是否因驾驶员种族不同而有所差异。
        在这个分析中，哪个变量是响应变量，哪个变量是解释变量？

\vfill

18. **太空发射。** 下面的汇总表显示了美国按发射机构类型和发射结果（成功或失败）分类的太空发射次数。[^_01-ex-data-hello-13]

    ```{r}
    launches_1957_1999 <- tribble(
      ~agency,   ~Failure, ~Success,
      "Private", 13,       295,
      "State",   281,      3751,
      "Startup", 0,        0
    ) |>
      pivot_longer(cols = -agency, names_to = "outcome", values_to = "n") |>
      mutate(year = "1957-1999") |>
      uncount(n)

    launches_2000_2018 <- tribble(
      ~agency,   ~Failure, ~Success,
      "Private", 10,       562,
      "State",   33,       711,
      "Startup", 5,        65
    ) |>
      pivot_longer(cols = -agency, names_to = "outcome", values_to = "n") |>
      mutate(year = "2000-2018") |>
      uncount(n)

    launches_1957_1999 |>
      bind_rows(launches_2000_2018) |>
      count(year, agency, outcome) |>
      pivot_wider(names_from = outcome, values_from = n) |>
      pivot_wider(names_from = year, values_from = c("Failure", "Success"), values_fill = 0) |>
      select(agency, `Failure_1957-1999`, `Success_1957-1999`, `Failure_2000-2018`, `Success_2000-2018`) |>
      kbl(linesep = "", booktabs = TRUE, col.names = c("", "失败", "成功", "失败", "成功")) |>
      kable_styling(
        bootstrap_options = c("striped", "condensed"),
        latex_options = "HOLD_position",
        full_width = FALSE
      ) |>
      add_header_above(c(" " = 1, "1957-1999年" = 2, "2000-2018年" = 2))
    ```

    a.  为了创建上面的汇总表，每次发射收集了哪些变量？

    b.  判断每个变量是数值的还是分类的。
        如果是数值的，说明它是连续的还是离散的。
        如果是分类的，说明它是否是有序的。

    c.  假设我们想研究发射成功率如何随发射机构和时间变化。
        在这个分析中，哪个变量是响应变量，哪个变量是解释变量？

\vfill

19. **宠物名字。** 华盛顿州西雅图市有一个开放数据门户，其中包含了在该市注册的宠物信息。
    对于每只注册的宠物，我们都有其名字和物种的信息。
    下面的可视化绘制了拥有某个给定名字的狗的比例与拥有相同名字的猫的比例之间的关系。
    图中显示了20个最常见的猫和狗的名字。
    图中的对角线是 $x = y$ 线；如果一个名字出现在这条线上，那么该名字在狗和猫中的流行度将完全相同。[^_01-ex-data-hello-14]

    ```{r}
    #| fig-asp: 0.5
    # 数据准备 -----------------------------------------------------------------
    name_props <- seattlepets |>
      filter(
        !is.na(animal_name),
        species %in% c("Dog", "Cat")
      ) |>
      group_by(species) |>
      count(animal_name, sort = TRUE) |>
      mutate(prop = n / sum(n))

    cat_name_props <- name_props |>
      filter(species == "Cat") |>
      rename(cat_prop = prop) |>
      slice(1:30)

    dog_name_props <- name_props |>
      filter(species == "Dog") |>
      rename(dog_prop = prop) |>
      slice(1:30)

    comb_name_props <- inner_join(cat_name_props, dog_name_props,
      by = "animal_name"
    ) |>
      ungroup() |>
      select(animal_name, cat_prop, dog_prop)

    # 创建可视化 ---------------------------------------------------------------
    ggplot(comb_name_props, aes(x = cat_prop, y = dog_prop)) +
      geom_abline(
        intercept = 0,
        alpha = 0.8,
        linewidth = 1.5, color = IMSCOL["gray", "full"]
      ) +
      geom_text_repel(aes(label = animal_name),
        seed = 291252, max.iter = 10000
      ) +
      geom_point(alpha = 0.8) +
      labs(x = "猫的比例", y = "狗的比例") +
      xlim(0.002, 0.01) +
      ylim(0.002, 0.01)
    ```

    a.  这些数据是作为实验的一部分还是作为观察性研究的一部分收集的？

    b.  最常见的狗名是什么？
        最常见的猫名是什么？

    c.  哪些名字在猫中比在狗中更常见？

    d.  这两个变量之间的关系是正相关还是负相关？
        这在数据的背景下意味着什么？

\vfill

20. **电梯中的压力。** 在一项评估压力与肌肉痉挛关系的研究中，半数受试者被随机分配到压力增加组，方法是将其置于快速下降并突然停止的电梯中，另一半受试者则处于无压力或基线压力状态。

    a.  这是一项什么类型的研究？

    b.  这项研究能否用来推断压力增加与肌肉痉挛之间的因果关系？

\vfill

[^_01-ex-data-hello-1]: 本练习中使用的 [`mcu_films`](http://openintrostat.github.io/openintro/reference/mcu_films.html) 数据可在 [**openintro**](http://openintrostat.github.io/openintro) R 包中找到。

[^_01-ex-data-hello-2]: 本练习中使用的 [`run17`](http://openintrostat.github.io/openintro/reference/run17.html) 数据可在 [**cherryblossom**](http://openintrostat.github.io/cherryblossom) R 包中找到。

[^_01-ex-data-hello-3]: 本练习中使用的 [`migraine`](http://openintrostat.github.io/openintro/reference/migraine.html) 数据可在 [**openintro**](http://openintrostat.github.io/openintro) R 包中找到。

[^_01-ex-data-hello-4]: 本练习中使用的 [`sinusitis`](http://openintrostat.github.io/openintro/reference/sinusitis.html) 数据可在 [**openintro**](http://openintrostat.github.io/openintro) R 包中找到。

[^_01-ex-data-hello-5]: 本练习中使用的 [`daycare_fines`](http://openintrostat.github.io/openintro/reference/daycare_fines.html) 数据可在 [**openintro**](http://openintrostat.github.io/openintro) R 包中找到。

[^_01-ex-data-hello-6]: 本练习中使用的 [`biontech_adolescents`](http://openintrostat.github.io/openintro/reference/biontech_adolescents.html) 数据可在 [**openintro**](http://openintrostat.github.io/openintro) R 包中找到。

[^_01-ex-data-hello-7]: 原作由 [Allison Horst](https://twitter.com/allison_horst) 创作。

[^_01-ex-data-hello-8]: 本练习中使用的 [`smoking`](http://openintrostat.github.io/openintro/reference/smoking.html) 数据可在 [**openintro**](http://openintrostat.github.io/openintro) R 包中找到。

[^_01-ex-data-hello-9]: 本练习中使用的 [`usairports`](http://openintrostat.github.io/airports/reference/usairports.html) 数据可在 [**airports**](http://openintrostat.github.io/airports/) R 包中找到。

[^_01-ex-data-hello-10]: 本练习中使用的数据可在 [**unvotes**](https://cran.r-project.org/web/packages/unvotes/index.html) R 包中找到。

[^_01-ex-data-hello-11]: 本练习中使用的 [`ukbabynames`](https://mine-cetinkaya-rundel.github.io/ukbabynames/reference/ukbabynames.html) 数据可在 [**ukbabynames**](https://mine-cetinkaya-rundel.github.io/ukbabynames/) R 包中找到。

[^_01-ex-data-hello-12]: 本练习中使用的 [`netflix_titles`](https://github.com/rfordatascience/tidytuesday/blob/master/data/2021/2021-04-20/readme.md) 数据可在 [**tidytuesdayR**](https://cran.r-project.org/web/packages/tidytuesdayR/index.html) R 包中找到。

[^_01-ex-data-hello-13]: 本练习中使用的数据来自 [JSR Launch Vehicle Database, 2019 Feb 10 Edition](https://www.openintro.org/go?id=textbook-space-launches-data&referrer=ims0_html)。

[^_01-ex-data-hello-14]: 本练习中使用的 [`seattlepets`](http://openintrostat.github.io/openintro/reference/seattlepets.html) 数据可在 [**openintro**](http://openintrostat.github.io/openintro) R 包中找到。
