1.  **参数与统计量。** 识别哪个值代表样本均值，哪个值代表声称的总体均值。

    a.  美国家庭在 2007 年平均花费约 \$52 购买万圣节商品，如服装、装饰品和糖果。
        为了确认这个数字是否已发生变化，研究人员在 2008 年行业数据报告前进行了一项新调查。
        该调查包括了 1,500 户家庭，发现每户家庭的平均万圣节支出为 \$58。

    b.  2001 年，一所私立大学学生的平均 GPA 为 3.37。
        十年后，对该大学 203 名学生组成的样本进行调查，得到的平均 GPA 为 3.59。

\vfill

2.  **大学里的睡眠。** 最近一份大学报刊文章指出，大学生平均每晚睡眠 5.5 小时。
    一名学生对此表示怀疑，决定通过随机抽样 25 名学生来进行一项调查。
    被抽样的学生平均每晚睡眠 6.25 小时。
    识别哪个值代表样本均值，哪个值代表声称的总体均值。

\vfill

3.  **空气污染与出生结局，推断范围。** 研究人员收集数据以研究南加州空气污染物与早产之间的关联。
    在研究期间，空气质量监测站测量了空气污染水平。
    研究人员收集了 1989 年至 1993 年间 143,196 名婴儿的分娩孕周数据，并为每个婴儿计算了孕期空气污染暴露水平。
    [@Ritz+Yu+Chapa+Fruin:2000]

    a.  识别本研究中的目标总体和样本。

    b.  评论研究结果能否推广到总体，以及研究结果能否用于确立因果关系。

\vfill

4.  **作弊者，推断范围。** 研究诚实、年龄及自制力之间关联的研究人员对 160 名 5 至 15 岁的儿童进行了一项实验。
    研究人员让每个孩子私下抛掷一枚均匀的硬币，并在纸上记录结果（白色或黑色），同时告知他们只有报告白色的孩子才能得到奖励。
    其中一半学生被明确告知不要作弊，而另一半学生则未收到任何明确的指示。
    在有指示组和无指示组中，作弊率存在差异，各组内儿童特征之间也存在一些差异。
    [@Bucciol:2011]

    a.  识别本研究中的目标总体和样本。

    b.  评论研究结果能否推广到总体，以及研究结果能否用于确立因果关系。

\vfill

5.  **游戏化与统计学，推断范围。** 研究人员调查了游戏化（将游戏设计元素和游戏原理应用于非游戏情境）对统计学习的影响，他们将一门统计课程中的 365 名大学生随机分配到四个组之一；其中一组没有阅读练习也没有游戏化，一组有阅读练习但没有游戏化，一组有游戏化但没有阅读练习，最后一组既有游戏化又有阅读练习。
        所有组的学生也都参加了授课。
        研究发现，与涉及阅读练习的传统教学方法相比，游戏化对学生学习有积极影响。
    [@Legaki:2020]

    a.  识别本研究中的目标总体和样本。

    b.  评论研究结果能否推广到总体，以及研究结果能否用于确立因果关系。

\vfill

\clearpage

6.  **偷拿者，推断范围。** 在一项关于社会经济阶层与不道德行为关联的研究中，129 名加州大学伯克利分校的本科生被要求通过将自己与财富最多（最少）、教育程度最高（最低）和职业最受尊重（最不受尊重）的人进行比较，来认定自己属于低社会阶层还是高社会阶层。
        他们还看到一罐独立包装的糖果，并被告知这些糖果是给附近实验室里的孩子们的，但如果他们愿意，也可以拿走一些。
        在完成一些无关的任务后，参与者报告了他们拿走的糖果数量。
        研究发现，那些被认定为上流阶层的人拿走了比其他人更多的糖果。
        [@Piff:2012]

    a.  识别本研究中的目标总体和样本。

    b.  评论该研究的结果能否推广到总体，以及研究的发现能否用于确立因果关系。

\vfill

7.  **工作后的放松。** 综合社会调查（General Social Survey）对 1,155 名美国人进行了随机抽样，询问了这样一个问题：*"在平均工作日之后，你大约有多少小时可以放松或从事你喜欢的活动？"*
    平均放松时间被计算为 1.65 小时。
    判断以下各项分别属于观测、变量、样本统计量还是总体参数。[^_02-ex-data-design-1]

    a.  样本中的一位美国人。

    b.  在一个平均工作日后用于放松的小时数。

    c.  1.65.

    d.  所有美国人在一个平均工作日后用于放松的平均小时数。

\vfill

8.  **YouTube上的猫咪。** 假设你想估计 YouTube 上猫咪视频的百分比。
    你不可能看完 YouTube 上的所有视频，所以你使用一个随机视频抽取器为你选取了 1000 个视频。
    你发现有 2% 的视频是猫咪视频。
    判断以下各项分别属于观测、变量、样本统计量还是总体参数。

    a.  YouTube 上所有视频中猫咪视频的百分比。

    b.  2%.

    c.  样本中的一个视频。

    d.  一个视频是否为猫咪视频。

\vfill

9.  **不同实验课小班的课程满意度。** 一门大学大型课程有 160 名学生。
    所有 160 名学生一起上大课，但学生被分成 4 个组，每组 40 人，分别由不同的助教带领进行实验课。
    教授想开展一项关于学生对课程满意度的调查，他认为学生所在的实验课小班可能会影响学生对课程的总体满意度。

    a.  这是什么类型的研究？

    b.  提出一个开展此项研究的抽样策略。

\vfill

10. **各宿舍楼对住房提案的意见。** 在一所大型大学校园里，大一和大二学生住在位于校园东部的宿舍楼，大三和大四学生住在位于校园西部的宿舍楼。
    假设你想收集学生对学校行政部门提议的新住宿方案的意见，并且你希望确保你的调查能平等地代表各年级学生的意见。

    a.  这是什么类型的研究？

    b.  提出一个开展此项研究的抽样策略。

\vfill

11. **互联网使用与预期寿命。** 以下散点图是在一项评估研究中创建的，该研究评估了 208 个可获得数据的国家中，预计出生时预期寿命（截至 2014 年）与互联网用户百分比（截至 2009 年）之间的关联。[^_02-ex-data-design-2]

    ```{r}
    #| fig-asp: 0.5
    ggplot(
      cia_factbook,
      aes(
        y = life_exp_at_birth,
        x = internet_users / population
      )
    ) +
      geom_point(alpha = 0.8) +
      scale_x_continuous(
        labels = label_percent(scale = 100),
        limits = c(0, 1)
      ) +
      labs(
        x = "互联网用户百分比",
        y = "预期寿命",
        title = "预期寿命与互联网用户百分比",
        subtitle = "数据来自2014年CIA Factbook"
      )
    ```

    a.  描述预期寿命与互联网用户百分比之间的关联。

    b.  这是什么类型的研究？

    c.  提出一个可能解释此关联的混杂变量，并描述其潜在影响。

\vfill

12. **压力过大。** 一项研究调查了随机抽样选出的其他方面健康的高中生，发现他们在压力更大时更容易出现肌肉痉挛。
    该研究还指出，学生在压力更大时喝更多咖啡且睡眠更少。

    a.  这是什么类型的研究？

    b.  这项研究能否用于得出压力增加与肌肉痉挛之间存在因果关系的结论？

    c.  提出可能解释观察到的压力增加与肌肉痉挛之间关联的混杂变量。

\vfill

13. **评估抽样方法。** 一所大学想确定其本科生群体中有多大比例支持一项每年 \$25 的新收费，用于改善学生会。
    对于以下每种提议的方法，指出该方法是否合理。

    a.  调查 500 名学生的简单随机样本。

    b.  按学生的学习领域进行分层，然后从每个层中抽取 10% 的学生。

    c.  按学生年龄分群（例如，18 岁在一个群，19 岁在一个群，等等），然后随机抽取三个群，并调查这些群中的所有学生。

\vfill

14. **随机数字拨号。** 盖洛普民意调查使用一种名为随机数字拨号的程序，该程序基于美国所有区号的列表以及每个区号对应的居民户数来生成电话号码。
    请给出一个可能的原因，解释盖洛普民意调查为何选择使用随机数字拨号，而不是从电话簿中选取电话号码。

\vfill

\clearpage

15. **“‘仇恨者天生仇恨’，研究证实。”** 一项发表在《Journal of Personality and Social Psychology》上的研究，通过亚马逊的众包平台 Mechanical Turk 在线招募了200名随机抽样的参与者，要求他们评估对诸如露营、医疗保健、建筑、动物标本制作、填字游戏和日本等各种事物的感受，以测量他们对大部分相互独立的刺激物的态度。
    然后，研究者向参与者展示了一款新产品的信息：一台微波炉。
    这台微波炉并不存在，但参与者并不知道这一点，他们看到了三条正面和三条负面的虚假评论。
    那些在气质性态度测量中对事物反应积极的人，往往也对这台微波炉反应积极；而那些反应消极的人，也倾向于对它反应消极。
    研究人员总结道：“有些人倾向于喜欢事物，而另一些人则倾向于厌恶事物，更深入地理解这种倾向将带来对态度心理学的更深入理解。” [@Hepler:2013]

    a.  观测单位是什么？

    b.  这项研究中的响应变量是什么？

    c.  这项研究中的解释变量是什么？

    d.  这项研究采用了随机抽样吗？请解释你的推理。

    e.  这是一项观察性研究还是一项实验？请解释你的推理。

    f.  我们能在解释变量和响应变量之间建立因果关系吗？

    g.  这项研究的结果能否推广到更广泛的总体？

\vfill

16. **阅读报纸。** 以下是发表在《纽约时报》上的两篇文章的摘录：

    a.  下文节选自一篇题为《风险：吸烟者更易患痴呆症》的文章。根据这项研究，我们能否得出结论认为吸烟会导致晚年痴呆症？请解释你的推理。 [@news:smokingDementia]

    > “研究人员分析了23123名健康计划成员的数据，这些成员在1978年至1985年间参与了一项自愿体检和健康行为调查，当时他们年龄在50-60岁。23年后，该群体中大约25%的人患有痴呆症，其中1,136人患有阿尔茨海默病，416人患有血管性痴呆。在调整了其他因素后，研究人员得出结论，每天吸一包烟的烟民患痴呆症的可能性比不吸烟者高37%，而且风险随着吸烟量的增加而上升；每天吸一到两包的风险增加44%；每天吸烟超过两包的风险则是不吸烟者的两倍。”

    b.  下文节选自一篇题为《校园欺凌者睡眠不足》的文章。你的一位读过这篇文章的朋友说：‘这项研究表明睡眠障碍会导致学童的欺凌行为。’这一说法合理吗？如果不合理，你如何最好地描述可以从这项研究中得出的结论？ [@news:bullySleep]

    > “密歇根大学的这项研究收集了父母关于每个孩子睡眠习惯的调查数据，并请父母和老师评估行为问题。大约三分之一的被研究学生被父母或老师认为存在破坏性行为或欺凌问题。研究人员发现，有行为问题的孩子和被认定为欺凌者的孩子表现出睡眠障碍症状的可能性是其他孩子的两倍。”

\vfill

17. **抽样策略。** 一位统计学学生好奇学生在社交网站上花费的时间与其学业表现之间的关联，决定进行一项调查。
    下面描述了各种收集数据的研究策略。
    针对每一种，请说出所提议的抽样方法以及你可能预期的任何偏差。

    a.  他们从研究总体中随机抽取40名学生，发放调查问卷，要求他们填写并在第二天带回。

    b.  他们只把调查问卷发给自己的朋友，并确保每个人都填写。

    c.  他们在Facebook上发布一个在线调查的链接，并请他们的朋友填写。

    d.  他们随机抽取5个班级，并从这些班级中随机抽取学生填写调查问卷。

\vfill

\clearpage

18. **家庭规模。** 假设我们想估计家庭规模，其中“家庭”被定义为居住在同一住所并共享生活设施的人。
    如果我们在小学随机选择学生，并询问他们的家庭规模，这会是一个衡量家庭规模的好方法吗？
    或者我们的平均数会存在偏差吗？
    如果存在偏差，它会高估还是低估真实值？

\vfill

19. **光照与考试表现。** 一项研究旨在测试光照水平对学生考试表现的影响。
    研究者认为光照水平可能对戴眼镜和不戴眼镜的人有不同的影响，因此他们希望确保在每种处理条件下，这两类人都得到同等比例的代表。
    处理条件是：荧光顶灯、黄色顶灯、无顶灯（仅使用台灯）。

    a.  响应变量是什么？

    b.  解释变量是什么？它的各个水平是什么？

    c.  区组变量是什么？它的各个水平是什么？

\vfill

20. **维生素补充剂。** 为评估大剂量服用维生素 C 在缩短普通感冒病程方面的有效性，研究人员从一所大学的教职员工和学生中招募了 400 名健康志愿者。
    四分之一的受试者被分配了安慰剂，其余受试者被平均分为三组，分别在感冒初起后的两天内服用 1g 维生素 C、3g 维生素 C 或 3g 维生素 C 加添加剂。
    所有药片外观和包装完全相同。
    将处方药片分发给受试者的护士知道每位受试者接受了哪种处理，但在受试者生病时进行评估的研究人员并不知道。
    四组之间在感冒持续时间或严重程度的任何测量指标上均未观察到统计上可辨识的差异，并且安慰剂组的症状持续时间最短。
    [@Audera:2001]

    a.  这是一项实验还是观察性研究？为什么？

    b.  本研究中的解释变量和响应变量是什么？

    c.  受试者是否对他们的处理设盲？

    d.  这项研究是双盲的吗？

    e.  参与者最终能够选择是否服用分配给他们的药片。我们可以预期，并非所有人都会遵守规定并服药。这会为该研究引入混杂变量吗？解释你的推理。

\vfill

21. **光照、噪音与考试表现。** 一项研究旨在测试光照水平和噪音水平对学生考试表现的影响。
    研究者认为光照和噪音水平可能对戴眼镜和不戴眼镜的人有不同的影响，因此他们希望确保在每种处理条件下，这两类人都得到同等比例的代表。
    考虑的光照处理是：荧光顶灯、黄色顶灯、无顶灯（仅使用台灯）。
    考虑的噪音处理是：无噪音、施工噪音、人声交谈噪音。

    a.  这是什么类型的研究？

    b.  本研究中考虑了多少个因素？识别它们，并描述它们的各个水平。

    c.  戴眼镜这个变量在本研究中扮演什么角色？

\vfill

22. **音乐与学习。** 你想在课堂上进行一项实验，看看学生在没有任何音乐、无歌词的器乐音乐或有歌词的音乐环境下学习效果是否更好。
    请为此研究简要设计一个方案。

\vfill

23. **苏打水偏好。** 你想在课堂上进行一项实验，看看你的同学是否更喜欢普通可乐或健怡可乐的味道。
    请为此研究简要设计一个方案。

\vfill

\clearpage

24. **锻炼与心理健康。** 一位研究者对锻炼对心理健康的影响感兴趣，并提出了以下研究方案：使用分层随机抽样，以确保从总体中获得具有代表性的 18-30 岁、31-40 岁和 41-55 岁人群比例。
    接下来，从每个年龄组中随机分配一半的受试者每周锻炼两次，并指示其余的人不要锻炼。
    在研究开始和结束时进行心理健康检查，并比较结果。

    a.  这是什么类型的研究？

    b.  本研究的处理组和对照组是什么？

    c.  这项研究是否使用了区组化？如果使用了，区组变量是什么？

    d.  这项研究是否使用了盲法？

    e.  请评价这项研究的结果是否可用于建立锻炼与心理健康之间的因果关系，并指出结论是否可以推广到更广泛的总体。

    f.  假设你被赋予判断这项拟议研究是否应获得资助的任务。你对该研究提案是否有任何疑虑？

\vfill

25. **奇亚籽与体重减轻。** 奇亚宠物（Chia Pets）——那些能长出毛茸茸绿色“头发”的陶土小雕像——让奇亚植物家喻户晓。但自此之后，奇亚籽作为一种膳食补充剂获得了声誉。在一项2009年的研究中，招募了38名男性和38名女性，并分别将他们随机分配到两个组别：处理组或对照组。一组每天两次给予25克奇亚籽，另一组则给予安慰剂。受试者是自愿参与此项研究的。12周后，科学家发现两组在食欲或体重减轻方面没有统计上可辨识的差异。 [@Nieman:2009]

    a.  这是什么类型的研究？

    b.  本研究中的实验处理和对照处理分别是什么？

    c.  本研究中是否使用了区组化？如果是，区组变量是什么？

    d.  本研究中是否使用了盲法？

    e.  评论我们能否作出因果陈述，并指出我们能否将结论推广到更广泛的总体。

\vfill

26. **市议会住户调查。** 某市议会要求在其城市的一个郊区进行一项住户调查。该区域被划分为许多独特且各不相同的街区，有些街区只有大房子，有些只有公寓，还有些则是各种住房结构的混合体。对于以下每个部分，识别所描述的抽样方法，并在该城市的背景下描述该方法的统计优缺点。

    a.  从该城市随机抽取200户住户。

    b.  将城市划分为20个街区，然后从每个街区抽取10户住户。

    c.  将城市划分为20个街区，随机抽取3个街区，然后抽取这3个街区的所有住户。

    d.  将城市划分为20个街区，随机抽取8个街区，然后从这些街区中随机抽取50户住户。

    e.  抽取距离市议会办公室最近的200户住户。

\vfill

\clearpage

27. **有缺陷的推理。** 找出以下场景中的推理缺陷。解释如果上述人员想要得出如此强的结论，他们本应采取哪些不同的做法。

    a.  向一所小学的学生发放问卷，要求他们带回给家长填写后再交回。其中一个问题是：“*您是否发现您的工作日程使得您在放学后很难有时间陪伴孩子？*” 在回复的家长中，85% said *"no"*.表示没有困难。基于这些结果，学校官员得出结论，绝大多数家长在放学后陪伴孩子没有困难。

    b.  一项调查针对最近生育的1,000名女性进行简单随机抽样，询问她们在怀孕期间是否吸烟。3年后进行了一项跟踪调查，询问其孩子是否有呼吸道问题。然而，只有567名女性在原地址被联系到。研究员报告称这567名女性对所有母亲具有代表性。

    c.  一位骨科医生向他30名没有任何关节问题的患者发放了问卷，发现其中20人经常跑步。他得出结论，跑步会降低患关节问题的风险。

\vfill

28. **美国各县的收入与教育。** 下面的散点图展示了2019年美国3,142个县的人均收入（以千美元计）与拥有学士学位人口比例之间的关系。[^_02-ex-data-design-3]

    ```{r}
    ggplot(
      county_complete,
      aes(y = per_capita_income_2019, x = bachelors_2019)
    ) +
      geom_point(alpha = 0.6) +
      scale_x_continuous(labels = label_percent(scale = 1)) +
      scale_y_continuous(
        limits = c(0, 80000),
        labels = label_dollar(
          scale = 0.001,
          suffix = "K"
        )
      ) +
      labs(
        x = "拥有学士学位的比例",
        y = "人均收入",
        title = "收入 vs. 学士学位比例",
        subtitle = "2019年美国各县数据"
      )
    ```

    a.  解释变量和响应变量分别是什么？

    b.  描述两个变量之间的关系。确保讨论任何异常观测（如果有的话）。

    c.  我们能否得出结论，拥有学士学位会增加一个人的收入？

\vfill

\clearpage

29.  **吃得好，感觉更好。** 在一项关于蔬果摄入对年轻人心理健康影响的公共卫生研究中，参与者被随机分配到三组：(1) 照常饮食组，(2) 生态瞬时干预组（通过短信提醒增加蔬果摄入并提供购买代金券），或 (3) 蔬果干预组（在正常饮食之外，额外给予参与者每天两份新鲜蔬果食用）。
    参与者被要求每晚在智能手机上完成一项调查。
    参与者是新西兰奥塔哥大学的学生志愿者。
    在为期14天的研究结束时，只有第三组的参与者在14天内的心理健康状况相较于其他组有所改善。
    [@conner2017let]

    a.  这是什么类型的研究？

    b.  指出解释变量和响应变量。

    c.  评论该研究结果是否可以推广到总体。

    d.  评论该研究结果是否可用于建立因果关系。

    e.  一篇报道该研究的报纸文章指出：“这项研究的结果提供了证据，证明给年轻人食用新鲜蔬果可以带来心理上的益处，即使在短时间内也是如此。” 你会如何建议修改这一陈述，使其能够得到该研究的支持？

\vspace{10mm}

30.  **屏幕、青少年与心理健康。** 在一项基于爱尔兰、美国和英国三个具有全国代表性的大规模数据集（n = 17,247）的研究中，12至15岁的青少年被要求记录屏幕使用时间日记，并回答关于他们感受或行为的问题。
    对这些问题的回答随后被用来计算心理健康得分。
    分析中还收集并纳入了其他数据，如每个孩子的性别和年龄，以及母亲的教育程度、种族、心理困扰和就业状况。
    该研究得出结论，几乎没有明确的证据表明屏幕使用时间会降低青少年的心理健康水平。
    [@orben2018screens]

    a.  这是什么类型的研究？

    b.  指出解释变量。

    c.  指出响应变量。

    d.  评论该研究结果是否可以推广到总体，并说明原因。

    e.  评论该研究结果是否可用于建立因果关系。

[^_02-ex-data-design-1]: 本练习使用的数据来自 [General Social Survey, 2018](https://www.openintro.org/go?id=textbook-gss-data&referrer=ims0_html)。

[^_02-ex-data-design-2]: 本练习使用的 [`cia_factbook`](http://openintrostat.github.io/openintro/reference/cia_factbook.html) 数据可在 [**openintro**](http://openintrostat.github.io/openintro) R 包中找到。

[^_02-ex-data-design-3]: 本练习使用的 [`county_complete`](http://openintrostat.github.io/openintro/reference/county_complete.html) 数据可在 [**openintro**](http://openintrostat.github.io/openintro) R 包中找到。