1.  **可视化残差。** 下面显示的各个散点图都叠加了一条回归线。
    如果要为每幅图构建一个残差图（残差 vs. $x$），请用文字描述这些残差图会是什么样子。

    ```{r}
    #| fig-asp: 0.25
    #| fig-width: 6
    set.seed(84628)

    df <- tibble(
      x = seq(1, 100, 1),
      y_linear = 3 * x + 5 + rnorm(length(x), mean = 0, sd = 20),
      y_fan_back = 4 * x + 5 + rnorm(length(x), mean = 0, sd = sort(1.3 * x,     decreasing = TRUE))
    ) |>
      pivot_longer(cols = -x, names_to = "type", values_to = "y") |>
      arrange(type) |>
      mutate(type_label = if_else(type == "y_linear", "(a)", "(b)"))

    ggplot(df, aes(x = x, y = y)) +
      geom_point(size = 2, alpha = 0.8) +
      geom_smooth(method = "lm", se = FALSE, color = "black", size = 0.8) +
      facet_wrap(~type_label) +
      theme(axis.text = element_blank()) +
      labs(x = NULL, y = NULL)
    ```

\vfill

2.  **残差趋势。** 下面显示的是对两个不同数据集拟合线性模型后剩余的残差图。
    对于每幅图，请描述其重要特征，并判断线性模型对这些数据是否适用。
    解释你的推理过程。

    ```{r}
    #| fig-asp: 0.25
    #| fig-width: 6
    set.seed(8313)

    df <- tibble(
        x = seq(1:300),
        y_fan = 4*x + 5 + rnorm(length(x), mean = 0, sd = sort(1.3*x)),
        y_log = log(x) + rnorm(300, mean = 0, sd = 0.5)
    )

    m_fan_aug <- augment(lm(y_fan ~ x, data = df)) |> mutate(type = "fan")
    m_log_aug <- augment(lm(y_log ~ x, data = df)) |> mutate(type = "log")
    df        <- bind_rows(m_fan_aug, m_log_aug) |>
      select(x = .fitted, y = .resid, type) |>
      mutate(type_label = if_else(type == "fan", "(a)", "(b)"))

    ggplot(df, aes(x = x, y = y)) +
      geom_point(size = 2, alpha = 0.8) +
      geom_hline(yintercept = 0, linetype = "dashed") +
      facet_wrap(~type_label, scales = "free") +
      theme(axis.text = element_blank()) +
      labs(x = "预测值", y = "残差")
    ```

\vfill

3.  **识别关联，I。** 对于下面六幅图中的每一幅，识别数据中关联的强度（例如，弱、中等或强），并判断拟合线性模型是否合理。

    ```{r}
    #| out-width: 100%
    #| fig-asp: 0.3
    set.seed(9271)

    df1 <- tibble(
      x              = seq(0, 6, by = 0.05),
      u              = (x-3)^2 - 4 + rnorm(length(x), mean = 0, sd = 1),
      lin_pos_strong = 3*x + 10 + rnorm(length(x), mean = 0, sd = 2),
      lin_pos_weak   = 3*x + 10 + rnorm(length(x), mean = 0, sd = 20)
      ) |>
      pivot_longer(cols = -x, names_to = "type", values_to = "y") |>
      arrange(type) |>
      mutate(type_label = case_when(
          type == "u"              ~ "(a)",
          type == "lin_pos_strong" ~ "(b)",
          type == "lin_pos_weak"   ~ "(c)"
      ))

    df2 <- tibble(
      x              = seq(-8, -2, by = 0.05),
      n              = -1 * (x + 5)^2 + 1 + rnorm(length(x), mean = 0, sd = 2),
      lin_neg_strong = -5 * x + 3 + rnorm(length(x), mean = 0, sd = 2),
      none           = rnorm(length(x), mean = 0, sd = 10)
      ) |>
      pivot_longer(cols = -x, names_to = "type", values_to = "y") |>
      arrange(type) |>
      mutate(type_label = case_when(
          type == "n"              ~ "(d)",
          type == "lin_neg_strong" ~ "(e)",
          type == "none"           ~ "(f)"
      ))

    p_1 <- ggplot(df1, aes(x = x, y = y)) +
      geom_point(size = 2, alpha = 0.8) +
      facet_wrap(~type_label, scales = "free_y") +
      theme(axis.text = element_blank()) +
      labs(x = NULL, y = NULL)

    p_2 <- ggplot(df2, aes(x = x, y = y)) +
      geom_point(size = 2, alpha = 0.8) +
      facet_wrap(~type_label, scales = "free_y") +
      theme(axis.text = element_blank()) +
      labs(x = NULL, y = NULL)

    p_1 / p_2
    ```

\vfill

4.  **识别关联，II。** 对于下面六幅图中的每一幅，识别数据中关联的强度（例如，弱、中等或强），并判断拟合线性模型是否合理。

    ```{r}
    #| out-width: 100%
    #| fig-asp: 0.3
    set.seed(9271)

    df <- tibble(
      x              = seq(-3, 4, 0.05),
      s              = -0.5 * x^3 + x^2 + x + rnorm(length(x), mean = 0, sd = 2),
      hockey_stick   = 2 * x^4 + -0.5 * x^3 + x^2 + x + rnorm(length(x), mean = 0, sd = 30),
      pos_lin_strong = 3 * x + rnorm(length(x), mean = 0, sd = 2),
      pos_weak       = 3 * x + rnorm(length(x), mean = 0, sd = 20),
      pos_weaker     = -3 * x + rnorm(length(x), mean = 0, sd = 10),
      neg_lin_weak   = -3 * x + rnorm(length(x), mean = 0, sd = 5)
      ) |>
      pivot_longer(cols = -x, names_to = "type", values_to = "y") |>
      arrange(type) |>
      mutate(type_label = case_when(
          type == "s"              ~ "(a)",
          type == "hockey_stick"   ~ "(b)",
          type == "pos_lin_strong" ~ "(c)",
          type == "pos_weak"       ~ "(d)",
          type == "pos_weaker"     ~ "(e)",
          type == "neg_lin_weak"   ~ "(f)",
      ))

    ggplot(df, aes(x = x, y = y)) +
      geom_point(size = 2, alpha = 0.8) +
      facet_wrap(~type_label, scales = "free_y", nrow = 2) +
      theme(axis.text = element_blank()) +
      labs(x = NULL, y = NULL)
    ```

\vfill

\clearpage

5.  **期中考试和期末考试。** 下面的两幅散点图展示了一所大学的统计学课程数年间 233 名学生两次期中考试（考试 1 和考试 2）成绩与课程总平均分之间的关系。 [^_07-ex-model-slr-1]

    ```{r}
    #| fig-asp: 0.4
    p_1 <- ggplot(exam_grades, aes(x = exam1, y = course_grade)) +
      geom_point(size = 2, alpha = 0.8) +
      labs(x = "考试 1 成绩", y = "课程成绩")

    p_2 <- ggplot(exam_grades, aes(x = exam2, y = course_grade)) +
      geom_point(size = 2, alpha = 0.8) +
      labs(x = "考试 2 成绩", y = "课程成绩")

    p_1 + p_2
    ```

    a.  基于这些图形，哪次考试与课程成绩的相关系数最强？请解释。

    b.  你能想出为何你在部分选择的考试与课程成绩的相关系数更高吗？

\vfill

6.  **肉类消费和预期寿命。** 在 @You:2022 收集的数据中，175 个国家的肉类总摄入量与（出生时）预期寿命有关联。
    肉类摄入量以人均每年公斤数度量（2011 年至 2013 年的平均值）。
    此外，作者还收集了碳水化合物作物（例如谷物、根茎、糖等）的数据，单位为人均每年公斤数（2011 年和 2013 年的平均值）。
    左侧散点图绘制了出生时预期寿命随人均肉类消费量的变化。
    右侧散点图绘制了碳水化合物消费量随人均肉类消费量的变化。

    ```{r}
    #| fig-asp: 0.4
    meat <- read_csv("data/meat.csv")

    p_life <- ggplot(meat, aes(x = meat, y = life_0)) +
      geom_point(alpha = 0.8) +
      labs(x = "肉类消费（人均公斤）", y = "预期寿命") +
      theme(axis.title = element_text(size = 12))

    p_carbs <- ggplot(meat, aes(x = meat, y = cho_crops)) +
      geom_point(alpha = 0.8) +
      labs(x = "肉类消费（人均公斤）", y = "碳水化合物消费（人均公斤）") +
      theme(axis.title = element_text(size = 12))

    p_life + p_carbs
    ```

    a.  描述肉类消费与预期寿命之间的关联。

    b.  描述肉类消费与碳水化合物消费之间的关联。

    c.  哪幅图形显示出更强的相关系数？解释你的推理。

    d.  消费数据最初以公斤为单位收集。如果将这些消费变量转换为磅，上述图形和相关系数值将如何变化？

\vfill

\clearpage

7.  **匹配相关系数，I。** 将每个相关系数与对应的散点图相匹配。 [^_07-ex-model-slr-2]

    ```{r}
    #| out-width: 100%
    #| fig-asp: 0.22
    corr_match |>
      select(x, y1:y4) |>
      pivot_longer(cols = -x, names_to = "type", values_to = "y") |>
      mutate(
        type_label = str_remove(type, "y"),
        type_label = glue("({type_label})")
        ) |>
      ggplot(aes(x = x, y = y)) +
      geom_point(alpha = 0.8) +
      facet_wrap(~type_label, scales = "free_y", nrow = 1) +
      labs(x = NULL, y = NULL) +
      theme(axis.text = element_blank())
    ```

    a.  $r = -0.7$

    b.  $r = 0.45$

    c.  $r = 0.06$

    d.  $r = 0.92$

\vfill

8.  **匹配相关系数，II。** 将每个相关系数与对应的散点图相匹配。 [^_07-ex-model-slr-3]

    ```{r}
    #| out-width: 100%
    #| fig-asp: 0.22
    corr_match |>
      select(x, y5:y8) |>
      pivot_longer(cols = -x, names_to = "type", values_to = "y") |>
      mutate(
        type_label = str_remove(type, "y"),
        type_label = glue("({as.numeric(type_label)-4})")
        ) |>
      ggplot(aes(x = x, y = y)) +
      geom_point(alpha = 0.8) +
      facet_wrap(~type_label, scales = "free_y", nrow = 1) +
      labs(x = NULL, y = NULL) +
      theme(axis.text = element_blank())
    ```

    a.  $r = 0.49$

    b.  $r = -0.48$

    c.  $r = -0.03$

    d.  $r = -0.85$

\vfill

9.  **人体测量与相关系数。** 研究人体测量学的研究人员收集了 507 名经常进行体育活动的个体的身体和骨骼直径测量值，以及年龄、体重、身高和性别信息。
    下面的散点图显示了身高与肩围（在三角肌上方测量的肩部周长）之间的关系，两者均以厘米为单位。[^_07-ex-model-slr-4]
    [@Heinz:2003]

    ```{r}
    #| fig-asp: 0.4
    ggplot(bdims, aes(x = sho_gi, y = hgt)) +
      geom_point(size = 2, alpha = 0.8) +
      labs(x = "肩围（厘米）", y = "身高（厘米）")
    ```

    a.  描述肩围与身高之间的关系。

    b.  如果肩围以英寸为单位测量，而身高的单位仍为厘米，两者之间的关系将如何变化？

\vfill

\clearpage

10. **比较相关系数。** Eduardo 和 Rosie 都在收集一年中的雨天数和年总降雨量的数据。
    Eduardo 以英寸记录降雨量，Rosie 则以厘米记录。
    他们的相关系数会有何不同？

\vfill

11. **海岸星光号列车，相关系数。** Amtrak 公司的海岸星光号列车从西雅图开往洛杉矶。
    下面的散点图显示了每个车站之间的距离（英里）以及从一个车站到另一个车站所需的旅行时间（分钟）。[^_07-ex-model-slr-5]

    ```{r}
    #| fig-asp: 0.4
    ggplot(coast_starlight, aes(x = dist, y = travel_time)) +
      geom_point(size = 2) +
      labs(x = "距离（英里）", y = "旅行时间（分钟）")
    ```

    a.  描述距离与旅行时间之间的关系。

    b.  如果旅行时间改以小时为单位测量，而距离改以公里为单位测量，两者之间的关系将如何变化？

    c.  旅行时间（分钟）与距离（英里）之间的相关系数为 $r = 0.636$。
        那么旅行时间（小时）与距离（公里）之间的相关系数是多少？

\vfill

12. **婴儿爬行，相关系数。** 丹佛大学进行的一项研究调查了婴儿在寒冷月份学会爬行是否比在温暖月份花费更长时间，因为寒冷月份里他们经常被裹在限制活动的衣服中。
    研究年份内出生的婴儿被分成十二组，每组对应一个出生月份。
    我们将每组婴儿的平均爬行年龄与婴儿六个月大时的平均温度（此时婴儿通常开始尝试爬行）进行对比。
    温度以华氏度（°F）为单位测量，年龄以周为单位测量。[^_07-ex-model-slr-6]
    [@Benson:1993]

    ```{r}
    #| fig-asp: 0.4
    ggplot(babies_crawl, aes(x = temperature, y = avg_crawling_age)) +
      geom_point(size = 2) +
      labs(x = "温度（°F）", y = "平均爬行年龄（周）")
    ```

    a.  描述温度与爬行年龄之间的关系。

    b.  如果温度以摄氏度（°C）为单位测量，而年龄以月为单位测量，两者之间的关系将如何变化？

    c.  温度（°F）与年龄（周）之间的相关系数为 $r=-0.70$。
        如果我们将温度转换为摄氏度（°C），将年龄转换为月，那么相关系数将是多少？

\vfill

\clearpage

13. **肉类与碳水化合物消费。** 如果对于每个国家，人们每年的肉类消费量总是比碳水化合物消费量

    1.  多 3 千克，那么人均肉类消费量与人均碳水化合物消费量之间的相关系数会是多少？

    2.  少 2 千克，那么人均肉类消费量与人均碳水化合物消费量之间的相关系数会是多少？

    3.  是碳水化合物消费量的一半，那么人均肉类消费量与人均碳水化合物消费量之间的相关系数会是多少？

\vfill

14. **研究生学历与薪资。** 如果一家公司里，对于某一类职位，拥有研究生学历的人的年薪总是比没有研究生学历的人

    a.  多赚 5,000 美元，那么拥有与没有研究生学历的人的年薪之间的相关系数会是多少？

    b.  比没有研究生学位的人高 25% 吗？

    c.  比没有研究生学位的人低 15% 吗？

\vfill

15.  **回归的单位。** 考虑一个回归，基于一批方形巧克力布朗尼的样本，根据宽度来预测其卡路里数。
    相关系数、截距和斜率的单位分别是什么？

\vfill

16.  **哪个更高？** 判断 (I) 或 (II) 哪种情况下的值更高，或者两者相等：“*对于回归线，与斜率估计值 $b_1$ 有关联的不确定性在 (I) 回归线周围散点很多时，或在 (II) 回归线周围散点很少时更高。*” 解释你的推理。

\vfill

17.  **高估与低估 I。** 假设我们拟合了一条回归线，根据苹果的重量来预测其保质期。
    对于一个特定的苹果，我们预测其保质期为 4.6 天。
    该苹果的残差为 -0.6 天。
    我们是对这个苹果的保质期高估了还是低估了？
    解释你的推理。

\vfill

18.  **高估与低估 II。** 假设我们拟合了一条回归线，根据一年中晴天数来预测每千人的皮肤癌发病率。
    对于特定的一年，我们预测的皮肤癌发病率为每千人 1.5 例，而该年的残差为 0.5。
    我们是对皮肤癌发病率高估了还是低估了？
    解释你的推理。

\vfill

19.  **星巴克、卡路里与蛋白质。** 下面的散点图展示了星巴克食物菜单项所含卡路里数与蛋白质（克）之间的关系。
    由于星巴克只在展示品上列出了卡路里数，我们可能有兴趣根据其卡路里含量来预测菜单项的蛋白质含量。[^_07-ex-model-slr-7]

    ```{r}
    #| fig-asp: 0.4
    p_1 <- ggplot(starbucks, aes(y = protein, x = calories)) +
      geom_smooth(method = "lm", color = "darkgray", se = FALSE) +
      geom_point(size = 2) +
      labs(
        x = "卡路里",
        y = "蛋白质（克）"
        )

    m <- lm(protein ~ calories, data = starbucks)
    m_aug <- augment(m)

    p_2 <- ggplot(m_aug, aes(x = .fitted, y = .resid)) +
      geom_hline(yintercept = 0, linetype = "dashed") +
      geom_point(size = 2) +
      labs(
        x = "预测的蛋白质含量（克）",
        y = "残差"
        )

    p_1 + p_2
    ```

    a.  描述星巴克食物菜单项中卡路里数与蛋白质（克）含量之间的关系。

    b.  在此情境中，什么是预测变量，什么是结果变量？

    c.  为什么我们可能希望为这些数据拟合一条回归线？

    d.  基于此模型，对于预测蛋白质含量较低与较高的项目，残差与预测值图对其预测误差的变异性说明了什么？

\clearpage

20.  **星巴克、卡路里与碳水化合物。** 下面的散点图展示了星巴克食物菜单项所含卡路里数与碳水化合物（克）之间的关系。
    由于星巴克只在展示品上列出了卡路里数，我们可能有兴趣根据其卡路里含量来预测菜单项的碳水化合物含量。[^_07-ex-model-slr-8]

    ```{r}
    #| fig-asp: 0.4
    p_1 <- ggplot(starbucks, aes(y = carb, x = calories)) +
      geom_smooth(method = "lm", color = "darkgray", se = FALSE) +
      geom_point(size = 2) +
      labs(
        x = "卡路里",
        y = "碳水化合物（克）"
        )

    m <- lm(carb ~ calories, data = starbucks)
    m_aug <- augment(m)

    p_2 <- ggplot(m_aug, aes(x = .fitted, y = .resid)) +
      geom_hline(yintercept = 0, linetype = "dashed") +
      geom_point(size = 2) +
      labs(
        x = "预测的碳水化合物含量（克）",
        y = "残差"
        )

    p_1 + p_2
    ```

    a.  描述星巴克食物菜单项中卡路里数与碳水化合物（克）含量之间的关系。

    b.  在此情境中，什么是预测变量，什么是结果变量？

    c.  为什么我们可能希望为这些数据拟合一条回归线？

    d.  基于此模型，对于预测碳水化合物含量较低与较高的项目，残差与预测值图对其预测误差的变异性说明了什么？

\vfill

21.  **海岸星光号，回归。** 海岸星光号美铁列车从西雅图开往洛杉矶。
    下面的散点图展示了相邻站点之间的距离（英里）与从一个站点行驶到下一个站点所需时间（分钟）的关系。
    海岸星光号列车从一个站点到下一个站点的旅行时间均值为 129 分钟，标准差为 113 分钟。
    从一个站点到下一个站点的行驶距离均值为 108 英里，标准差为 99 英里。
    旅行时间与距离之间的相关系数为 0.636。[^_07-ex-model-slr-9]

    ```{r}
    #| fig-asp: 0.35
    ggplot(coast_starlight, aes(x = dist, y = travel_time)) +
      geom_point(size = 2) +
      labs(x = "距离（英里）", y = "旅行时间（分钟）")
    ```

    a.  写出用于预测旅行时间的回归直线方程。

    b.  解释斜率和截距在此背景下的含义。

    c.  计算“海岸星光号”用于根据行驶距离预测旅行时间的回归直线的 $R^2$，并在该应用背景下解释 $R^2$ 的含义。

    d.  圣巴巴拉与洛杉矶之间的距离为 103 英里。
        使用该模型估计“海岸星光号”在这两座城市之间行驶所需的时间。

    e.  “海岸星光号”从圣巴巴拉行驶到洛杉矶大约需要 168 分钟。
        计算残差，并解释这个残差值的含义。

    f.  假设美国国家铁路客运公司（Amtrak）正考虑在距离洛杉矶 500 英里的地方为“海岸星光号”增加一个停靠站。
        使用这个线性模型来预测从洛杉矶到该站点的旅行时间是否合适？

\clearpage

22. **身体测量与回归。** 研究人体测量学的研究者收集了 507 名身体活跃个体的身体及骨骼直径测量数据，以及年龄、体重、身高和性别。
    下面的散点图展示了身高与肩围（在三角肌上方测量的肩部周长）之间的关系，两者均以厘米为单位。
    肩围的均值为 107.20 cm，标准差为 10.37 cm。
    身高的均值为 171.14 cm，标准差为 9.41 cm。
    身高与肩围的相关系数为 0.67。[^_07-ex-model-slr-10]
    [@Heinz:2003]

    ```{r}
    #| fig-asp: 0.38
    ggplot(bdims, aes(x = sho_gi, y = hgt)) +
      geom_point(size = 2, alpha = 0.8) +
      labs(x = "肩围（厘米）", y = "身高（厘米）")
    ```

    a.  写出用于预测身高的回归直线方程。

    b.  解释斜率和截距在此背景下的含义。

    c.  计算根据肩围预测身高的回归直线的 $R^2$，并在此应用背景下解释其含义。

    d.  从你班上随机选择一名学生，其肩围为 100 cm。
        使用该模型预测这名学生的身高。

    e.  第 小题中的学生身高为 160 cm。
        计算残差，并解释这个残差的含义。

    f.  一个一岁儿童的肩围为 56 cm。
        使用这个线性模型来预测这个儿童的身高合适吗？

\vfill

23. **贫困与失业。** 下面的散点图展示了美国各县 20-64 岁人群的失业率（`unemployment_rate`）与贫困线以下人口比例（`poverty`）之间的关系，数据来自 2019 年美国社区调查。
    同时还提供了根据 `unemployment_rate` 预测 `poverty` 的模型的回归输出。[^_07-ex-model-slr-11]

    ```{r}
    m <- lm(poverty ~ unemployment_rate, data = county_2019)
    m_rsq <- format(round(glance(m)$r.squared, 2)*100, nsmall = 0)
    m_tidy <- tidy(m)

    m_tidy |>
      mutate(p.value = ifelse(p.value < 0.001, "<0.0001", round(p.value, 4))) |>
      kbl(linesep = "", booktabs = TRUE, digits = 3, align = "lrrrr") |>
      kable_styling(bootstrap_options = c("striped", "condensed"),
                latex_options = "HOLD_position") |>
      column_spec(1, width = "10em", monospace = TRUE) |>
      column_spec(2:5, width = "5em")
    ```

    :::: {layout="[-0.05, 0.45, 0.5]"}
    :::{#questions}
    a.  写出线性模型。

    b.  解释截距。

    c.  解释斜率。

    d.  该模型的 $R^2$ 为 `r m_rsq`%.\%。
        解释这个值的含义。

    e.  计算相关系数。
    :::
    :::{#plot}
    ```{r}
    #| fig-asp: 0.5
    #| out-width: 100%
    #| fig-width: 5
    ggplot(county_2019, aes(x = unemployment_rate, y = poverty)) +
      geom_point(alpha = 0.8) +
      labs(
        y = "贫困线以下人口比例 (%)",
        x = "失业率 (%)"
        ) +
      scale_x_continuous(labels = label_percent(scale = 1, accuracy = 1)) +
      scale_y_continuous(labels = label_percent(scale = 1, accuracy = 1))
    ```
    :::
    ::::

\vfill

\clearpage

24. **猫的体重。** 以下回归输出是用于根据猫的体重（`Bwt`，单位：kg）预测其心脏重量（`Hwt`，单位：g）的模型。
    该系数是使用包含 144 只家猫的数据集估计得到的。[^_07-ex-model-slr-12]

    ```{r}
    m <- lm(Hwt ~ Bwt, data = cats)

tidy(m) |>
      mutate(p.value = ifelse(p.value < 0.001, "<0.0001", round(p.value, 4))) |>
      kbl(linesep = "", booktabs = TRUE, digits = 3, align = "lrrrr") |>
      kable_styling(bootstrap_options = c("striped", "condensed"),
                latex_options = "HOLD_position") |>
      column_spec(1, width = "10em", monospace = TRUE) |>
      column_spec(2:5, width = "5em")
    ```

    \vspace{-5mm}

    :::: {layout="[-0.05, 0.45, 0.5]"}
    :::{#questions}
    a.  写出线性模型。

    b.  解释截距项。

    c.  解释斜率。

    d.  该模型的 $R^2$ 为 `r format(round(glance(m)$r.squared, 2)*100, nsmall = 0)`%.\
        Interpret $R^2$。

    e.  计算相关系数。
    :::
    :::{#plot}
    ```{r}
    #| fig-asp: 0.5
    #| out-width: 100%
    #| fig-width: 5
    ggplot(cats, aes(x = Bwt, y = Hwt)) +
      geom_point(size = 2, alpha = 0.8) +
      labs(
        x = "体重",
        y = "心脏重量"
        )
    ```
    :::
    ::::

25. **离群值（一）** 识别下方散点图中显示的离群值，并判断它们属于何种类型的离群值。
    解释你的理由。

    ```{r}
    #| fig-asp: 0.2
    #| out-width: 100%
    set.seed(83629)

    df <- tibble(
      x = seq(1,50,1),
      y = -2 * x + 20 + rnorm(length(x), mean = 0, sd = 10),
      x_influential = c(x[1:49], 200),
      y_leverage = c(y[1:49], -370),
      y_outlier = c(y[1:25], y[26]+100, y[27:50])
    )

    p_1 <- ggplot(df, aes(x = x_influential, y = y)) +
      geom_smooth(method = "lm", se = FALSE) +
      geom_point() +
      labs(x = NULL, y = NULL) +
      theme(axis.text = element_blank())

    p_2 <- ggplot(df, aes(x = x_influential, y = y_leverage)) +
      geom_smooth(method = "lm", se = FALSE) +
      geom_point() +
      labs(x = NULL, y = NULL) +
      theme(axis.text = element_blank())

    p_3 <- ggplot(df, aes(x = x, y = y_outlier)) +
      geom_smooth(method = "lm", se = FALSE) +
      geom_point() +
      labs(x = NULL, y = NULL) +
      theme(axis.text = element_blank())

    p_1 + p_2 + p_3
    ```

26. **离群值（二）** 识别下方散点图中显示的离群值并判断它们属于何种类型的离群值。
    解释你的理由。

    ```{r}
    #| fig-asp: 0.2
    #| out-width: 100%
    set.seed(83629)

    df <- tibble(
      x = seq(1,50,1),
      y = 3 * x + 3 + rnorm(length(x), mean = 0, sd = 10),
      x_influential = c(x[1:49], -50),
      y_influential = c(y[1:49], -300),
      y_outlier = c(y[1:25], y[26]+100, y[27:50])
    )

    p_1 <- ggplot(df, aes(x = x_influential, y = y)) +
      geom_smooth(method = "lm", color = "darkgray", se = FALSE) +
      geom_point() +
      labs(x = NULL, y = NULL) +
      theme(axis.text = element_blank())

    p_2 <- ggplot(df, aes(x = x_influential, y = y_influential)) +
      geom_smooth(method = "lm", color = "darkgray", se = FALSE) +
      geom_point() +
      labs(x = NULL, y = NULL) +
      theme(axis.text = element_blank())

    p_3 <- ggplot(df, aes(x = x, y = y_outlier)) +
      geom_smooth(method = "lm", color = "darkgray", se = FALSE) +
      geom_point() +
      labs(x = NULL, y = NULL) +
      theme(axis.text = element_blank())

    p_1 + p_2 + p_3
    ```

27. **城市住房拥有者，离群值** 下面的散点图显示了拥有自有住房的家庭百分比与居住在城市地区的人口百分比之间的关系。
    共有 52 个观测，每个对应美国的一个州。
    波多黎各和华盛顿特区也包括在内。[^_07-ex-model-slr-13]

    :::: {layout="[-0.05, 0.45, -0.02, 0.47]"}
    :::{#questions}
    a.  描述拥有自有住房的家庭百分比与居住在城市地区的人口百分比之间的关系。

    b.  右下角的离群值是华盛顿特区，该地 100% 的人口被认为是城市人口。
        这个观测属于哪种类型的离群值？
    :::
    :::{#plot}
    ```{r}
    #| fig-asp: 0.5
    #| out-width: 100%
    #| fig-width: 5
    ggplot(urban_owner, aes(x = poppct_urban, y = pct_owner_occupied)) +
      geom_point() +
      scale_x_continuous(labels = label_percent(scale = 1, accuracy = 1)) +
      scale_y_continuous(labels = label_percent(scale = 1, accuracy = 1)) +
      labs(
        x = "城市人口百分比",
        y = "拥有自有住房的百分比"
      )
    ```
    :::
    ::::

\clearpage

28.  **爬行婴儿，离群值。** 丹佛大学进行的一项研究调查了婴儿在寒冷月份学会爬行是否比在温暖月份花费更长时间，因为在寒冷月份，婴儿经常被包裹在限制其活动的衣物中。
    下图显示了每个月出生的婴儿的平均爬行年龄与这些婴儿六个月大时的月平均温度之间的关联。
    该图揭示了一个潜在的离群月份，其平均温度约为 53 华氏度，平均爬行年龄约为 28.5 周。
    这个点具有高杠杆吗？
    它是一个强影响点吗？[^_07-ex-model-slr-14]
    [@Benson:1993]

    ```{r}
    #| fig-asp: 0.4
    ggplot(babies_crawl, aes(x = temperature, y = avg_crawling_age)) +
      geom_point(size = 2) +
      labs(x = "温度（华氏度）", y = "平均爬行年龄（周）")
    ```

\vfill

29.  **判断正误。** 判断下列说法是否正确。
    如果错误，请解释原因。

    a.  相关系数为 -0.90 比相关系数为 0.5 表示更强的线性关系。

    b.  相关系数是衡量任何两个变量之间关联程度的指标。

\vfill

30.  **樱桃树。** 下面的散点图显示了 31 棵被砍伐的黑樱桃树的高度、直径和木材体积之间的关联。
    树的直径是在地面以上 4.5 英尺处测量的。[^_07-ex-model-slr-15]

    ```{r}
    #| out-width: 100%
    #| fig-asp: 0.4
    p1 <- ggplot(datasets::trees, aes(x = Height, y = Volume)) +
      geom_point() +
      labs(x = "高度（英尺）", y = "体积（立方英尺）")

    p2 <- ggplot(datasets::trees, aes(x = Girth, y = Volume)) +
      geom_point() +
      labs(x = "直径（英寸）", y = "体积（立方英尺）")

    p1 + p2
    ```

    a.  描述这些树木体积与高度之间的关联。

    b.  描述这些树木体积与直径之间的关联。

    c.  假设你有另一棵黑樱桃树的高度和直径测量值。
        在简单线性回归模型中，使用哪个变量来预测这棵树的木材体积更可取？
        解释你的理由。

\vfill

\clearpage

31.  **匹配相关系数，III。** 将每个相关系数与对应的散点图匹配。[^_07-ex-model-slr-16]

    ```{r}
    #| out-width: 100%
    #| fig-asp: 0.3
    set.seed(1234)

    x <- runif(100, min = 1, max = 100) |> round()
    y1 <- (2 * x) + 30 + rnorm(100, mean = 0, sd = 60)
    y2 <- -1*x ^ 3 + x^2 + rnorm(100, mean = 0, sd = 20000)
    y3 <- x + rnorm(100, mean = 0, sd = 8)
    y4 <- 50  + rnorm(100, mean = 0, sd = 2)

    corr_match_2 <- tibble(
      x  = x,
      y1 = y1,
      y2 = y2,
      y3 = y3,
      y4 = y4
    )

    corr_match_2 |>
      pivot_longer(cols = -x, names_to = "type", values_to = "y") |>
      mutate(
        type_label = str_remove(type, "y"),
        type_label = glue("({type_label})")
        ) |>
      ggplot(aes(x = x, y = y)) +
      geom_point(alpha = 0.8) +
      facet_wrap(~type_label, scales = "free_y", nrow = 1) +
      labs(x = NULL, y = NULL) +
      theme(axis.text = element_blank())
    ```

    a.  r = `r round(cor(corr_match_2$x, corr_match_2$y1), 2)`

    b.  r = `r round(cor(corr_match_2$x, corr_match_2$y4), 2)`

    c.  r = `r round(cor(corr_match_2$x, corr_match_2$y2), 2)`

    d.  r = `r round(cor(corr_match_2$x, corr_match_2$y3), 2)`

\vfill

32.  **头盔与午餐。** 该散点图显示了社会经济地位（以社区中在学校领取减免午餐的儿童百分比 (`lunch`) 衡量）与社区中骑自行车者佩戴头盔的百分比 (`helmet`) 之间的关联。
    领取减免午餐的儿童的平均百分比是 `r mean(helmet$lunch)`%，标准差为 `r sd(helmet$lunch)`%，骑自行车者佩戴头盔的平均百分比是 `r mean(helmet$helmet)`%，标准差为 `r sd(helmet$helmet)`%。

    ```{r}
    #| fig-asp: 0.5
    helmet_mod <- lm(helmet ~ lunch, data = helmet)
    helmet_rsq <- round(glance(helmet_mod)$r.squared * 100)

    ggplot(helmet, aes(x = lunch, y = helmet)) +
      geom_point(size = 2) +
      scale_x_continuous(labels = label_percent(scale = 1)) +
      scale_y_continuous(labels = label_percent(scale = 1)) +
      labs(
        x = "领取减免午餐的百分比",
        y = "佩戴头盔的百分比"
      )
    ```

    a.  如果这些数据的最小二乘回归线的 $R^2$ 为 `r helmet_rsq`%，那么 `lunch` 和 `helmet` 之间的相关系数是多少？

    b.  计算这些数据的最小二乘回归线的斜率和截距。

    c.  结合应用背景解释最小二乘回归线截距的含义。

    d.  结合应用背景解释最小二乘回归线斜率的含义。

    e.  对于一个有 40% 的儿童接受减免费用午餐且有 40% 的自行车骑行者佩戴头盔的社区，残差的值会是多少？
        结合应用背景解释该残差的含义。

[^_07-ex-model-slr-1]: 本练习中使用的 [`exam_grades`](http://openintrostat.github.io/openintro/reference/exam_grades.html) 数据集可以在 [**openintro**](http://openintrostat.github.io/openintro) R 包中找到。

[^_07-ex-model-slr-2]: 本练习中使用的 [`corr_match`](http://openintrostat.github.io/openintro/reference/corr_match.html) 数据集可以在 [**openintro**](http://openintrostat.github.io/openintro) R 包中找到。

[^_07-ex-model-slr-3]: 本练习中使用的 [`corr_match`](http://openintrostat.github.io/openintro/reference/corr_match.html) 数据集可以在 [**openintro**](http://openintrostat.github.io/openintro) R 包中找到。

[^_07-ex-model-slr-4]: 本练习中使用的 [`bdims`](http://openintrostat.github.io/openintro/reference/bdims.html) 数据集可以在 [**openintro**](http://openintrostat.github.io/openintro) R 包中找到。

[^_07-ex-model-slr-5]: 本练习中使用的 [`coast_starlight`](http://openintrostat.github.io/openintro/reference/coast_starlight.html) 数据集可以在 [**openintro**](http://openintrostat.github.io/openintro) R 包中找到。

[^_07-ex-model-slr-6]: 本练习中使用的 [`babies_crawl`](http://openintrostat.github.io/openintro/reference/babies_crawl.html) 数据集可以在 [**openintro**](http://openintrostat.github.io/openintro) R 包中找到。

[^_07-ex-model-slr-7]: 本练习中使用的 [`starbucks`](http://openintrostat.github.io/openintro/reference/starbucks.html) 数据集可以在 [**openintro**](http://openintrostat.github.io/openintro) R 包中找到。

[^_07-ex-model-slr-8]: 本练习中使用的 [`starbucks`](http://openintrostat.github.io/openintro/reference/starbucks.html) 数据集可以在 [**openintro**](http://openintrostat.github.io/openintro) R 包中找到。

[^_07-ex-model-slr-9]: 本练习中使用的 [`coast_starlight`](http://openintrostat.github.io/openintro/reference/coast_starlight.html) 数据集可以在 [**openintro**](http://openintrostat.github.io/openintro) R 包中找到。

[^_07-ex-model-slr-10]: 本练习中使用的 [`bdims`](http://openintrostat.github.io/openintro/reference/bdims.html) 数据集可以在 [**openintro**](http://openintrostat.github.io/openintro) R 包中找到。

[^_07-ex-model-slr-11]: 本练习中使用的 [`county_2019`](http://openintrostat.github.io/usdata/reference/%20county_2019.html) 数据可在 [**usdata**](http://openintrostat.github.io/usdata) R 包中找到。

[^_07-ex-model-slr-12]: 本练习中使用的 [`cats`](https://cran.r-project.org/web/packages/MASS/MASS.pdf) 数据集可以在 [**MASS**](https://cran.r-project.org/web/packages/MASS/index.html) R 包中找到。

[^_07-ex-model-slr-13]: 本练习中使用的 [`urban_owner`](http://openintrostat.github.io/openintro/reference/urban_owner.html) 数据集可以在 [**usdata**](http://openintrostat.github.io/usdata) R 包中找到。

[^_07-ex-model-slr-14]: 本练习中使用的 [`babies_crawl`](http://openintrostat.github.io/openintro/reference/babies_crawl.html) 数据集可以在 [**openintro**](http://openintrostat.github.io/openintro) R 包中找到。

[^_07-ex-model-slr-15]: 本练习中使用的 [`trees`](https://stat.ethz.ch/R-manual/R-devel/library/datasets/html/trees.html) 数据集可以在 [**datasets**](https://stat.ethz.ch/R-manual/R-devel/library/datasets/html/00Index.html) R 包中找到。

[^_07-ex-model-slr-16]: 本练习中使用的 [`corr_match`](http://openintrostat.github.io/openintro/reference/corr_match.html) 数据集可以在 [**openintro**](http://openintrostat.github.io/openintro) R 包中找到。
