1.  **高相关系数，好还是坏？** 两个朋友，Frances 和 Annika，对于在回归情境下高相关系数值是否*总是*好事存在分歧。
    Frances 声称，在建立线性模型时，数据集中的所有变量彼此高度相关是理想的。
    Annika 则声称，虽然每个预测变量与结果变量高度相关是理想的，但预测变量彼此之间高度相关则是不理想的。
    谁是正确的：Frances、Annika、两人都对，还是两人都错？
    请使用恰当的术语解释你的推理。

2.  **处理分类预测变量。** 两个朋友，Elliott 和 Adrian，想要建立一个模型，根据一个人是否戴眼镜来预测其打字速度（每分钟平均打字数）。
    在建立模型之前，他们想进行一些探索性分析，以评估这两个变量之间关联的强度，但在如何评估分类预测变量与数值结果变量之间关联的强度上存在分歧。
    Elliott 声称，不可能计算相关系数来概括分类预测变量与数值结果变量之间的关系，但他不确定更好的替代方法是什么。
    Adrian 声称，你可以将二分类预测变量重新编码为一个 0/1 变量（将一个水平赋值为 0，另一个赋值为 1），从而将其转换为数值变量。
    根据 Adrian 的说法，这样就可以计算预测变量与结果变量之间的相关系数了。
    谁是正确的：Elliott 还是 Adrian？
    如果你选择 Elliott，你能为评估分类预测变量与数值结果变量之间的关联提出一个更好的替代方法吗？

3.  **肉类消费与预期寿命。** 在为 @You:2022 收集的数据中，175个国家的肉类总摄入量与出生时预期寿命有关联。
    肉类摄入量以公斤/人/年为单位（2011年至2013年的平均数）。
    左上角的散点图显示了出生时预期寿命与人均肉类消费量之间的关系。
    右上角的散点图显示了相同的关系，但按国家的收入状况着色。
    底部的一系列散点图则按国家的收入状况分别显示了相同的关系。

    ```{r}
    #| fig-asp: 0.6
    #| fig-width: 7
    #| out-width: 90%
    meat <- read_csv("data/meat.csv")

    p_life <- meat |>
      drop_na(life_0) |>
      drop_na(gdp) |>
      ggplot(aes(x = meat, y = life_0)) +
      geom_point(alpha = 0.8) +
      theme(axis.title = element_text(size = 11))  +
      labs(x = "肉类消费量", y = "预期寿命")

    p_life_confound <-  meat |>
      drop_na(life_0) |>
      drop_na(gdp) |>
      mutate(ses = cut(gdp, breaks = c(-Inf, 2000, 10000, Inf))) |>
      mutate(income = case_when(
        ses == "(-Inf,2e+03]" ~ "低收入",
        ses == "(2e+03,1e+04]" ~ "中等收入",
        ses == "(1e+04, Inf]" ~ "高收入")) |>
      mutate(income = fct_relevel(income, c("低收入", "中等收入", "高收入"))) |>
      ggplot(aes(x = meat, y  = life_0, color = income, shape = income)) +
      geom_point(alpha = 0.8) +
      theme(axis.title = element_text(size = 11))  +
      labs(x = "肉类消费量", y = "预期寿命", color = "", shape = "")

    p_life_confound2 <-  meat |>
      drop_na(life_0) |>
      drop_na(gdp) |>
      mutate(ses = cut(gdp, breaks = c(-Inf, 3000, 10000, Inf))) |>
      mutate(income = case_when(
        ses == "(-Inf,3e+03]" ~ "低收入",
        ses == "(3e+03,1e+04]" ~ "中等收入",
        ses == "(1e+04, Inf]" ~ "高收入")) |>
      mutate(income = fct_relevel(income, c("低收入", "中等收入", "高收入"))) |>
      ggplot(aes(x = meat, y  = life_0, color = income, shape = income)) +
      geom_point(alpha = 0.8) +
      labs(x = "肉类消费量（公斤/人）", y = "预期寿命",
           color = "", shape = "") +
      theme(axis.title = element_text(size = 11)) +
      guides(color = "none", shape = "none")  +
      facet_wrap(~ income)

    (p_life + p_life_confound) / p_life_confound2 + plot_layout(guides='collect') &
      theme(legend.position='bottom')
    ```

    a.  描述肉类消费量与预期寿命之间的关系。

    b.  为什么你认为这些变量是正相关的？

    c.  按收入阶层在底部的分图中拆分显示时（与左上角汇总图的关系相比），肉类消费量与预期寿命之间的关系是更强、相似还是更弱？

\clearpage

4.  **到达延误。** 考虑2013年所有从纽约市起飞，飞往波多黎各（BQN）或旧金山（SFO），且由以下两家航司运营的航班：JetBlue（B6）或 United Airlines（UA）。
    我们考虑一年中的第几天与到达延误（分钟）之间的关系。
    注意，负的到达延误意味着航班提前到达。
    这些图展示了到达延误与时间（一年中的第几天）的最小二乘回归线。[^_08-ex-model-mlr-1]

    ```{r}
    #| fig-asp: 0.4
    #| fig-width: 7
    #| out-width: 90%
    p_delay <- flights |>
      filter(dest %in% c("BQN", "SFO")) |>
      filter(carrier %in% c("B6", "UA")) |>
      group_by(carrier) |>
      mutate(med_delay = median(arr_delay, na.rm = TRUE)) |>
      #sample_n(1000) |>
      mutate(date = ymd(paste(year, month, day, sep= ' '))) |>
      ggplot(aes(x = time_hour, y = arr_delay, color = carrier, linetype = carrier)) +
      #geom_point(size = 0.001, alpha = 0.5) +
      geom_smooth(method = "lm", se = FALSE) +
      labs(x = NULL, y = NULL, color = "航司", linetype = "航司") +
      theme(axis.text.x = element_text(angle = 45, vjust = 1, hjust=1)) +
      scale_color_openintro("two") +
      theme(legend.position = c(0.15, 0.8))

    p_delay_city <- flights |>
      filter(dest %in% c("BQN", "SFO")) |>
      filter(carrier %in% c("B6", "UA")) |>
      mutate(carrier = ifelse(carrier == "B6", "JetBlue", "United")) |>
      group_by(carrier, dest) |>
      mutate(med_delay = median(arr_delay, na.rm = TRUE)) |>
      #sample_n(1000) |>
      mutate(date = ymd(paste(year, month, day, sep= ' '))) |>
      ggplot(aes(x = time_hour, y = arr_delay, color = carrier, linetype = carrier)) +
      #geom_point(size = 0.001, alpha = 0.5) +
      geom_smooth(method = "lm", se = FALSE, show.legend = FALSE) +
      labs(x = NULL, y = NULL) +
      theme(axis.text.x = element_text(angle = 45, vjust = 1, hjust=1)) +
      facet_wrap(~dest) +
      scale_color_openintro("two")

    p_delay + p_delay_city
    ```

    a.  将 BQN 和 SFO 机场的数据结合起来看（左图），到达延误随时间推移看起来存在差异吗？
        解释一下。

    b.  将 BQN 和 SFO 机场分开来看（右图），到达延误随时间推移看起来存在差异吗？
        解释一下。

    c.  显示合并的图，还是显示分开的图（即分别展示各机场），哪种方式更合适？
        解释一下。

5.  **5K训练。** Nico在比赛30天前报名参加了一项5K（5000米跑步比赛）。
    他们决定每天跑一次5K来训练，并且每天记录以下信息：`days_since_start`（自开始训练的天数），`days_till_race`（距离比赛剩余的天数），`mood`（不佳, 良好, 棒极了），`tiredness`（1（不累）到 10（非常累）），以及`time`（跑完5K所需时间，格式为 mm:ss）。
    他们收集的数据的前几行如下所示。
    利用这些数据，Nico想建立一个用其他变量预测 `time` 的模型。
    他们应该将上述所有变量都纳入模型中吗？
        为什么该纳入或不该纳入？

    ```{r}
    tribble(
      ~days_since_start, ~days_till_race, ~mood, ~tiredness, ~time,
      "1", "29", "good", "3", "25:45",
      "2", "28", "poor", "5", "27:13",
      "3", "27", "awesome", "4", "24:13",
      "...", "...", "...", "...", "..."
    ) |>
      kbl(linesep = "", booktabs = TRUE, align = "rrlrr") |>
      kable_styling(bootstrap_options = c("striped", "condensed"),
                    latex_options = "HOLD_position",
                    full_width = FALSE)
    ```

6.  **多元回归事实判断。** 判断下列陈述哪些为真，哪些为假。
    对于每个错误的陈述，解释它为什么是错误的。

    a.  如果预测变量是共线的，那么移除一个变量对另一个变量系数的点估计没有影响。

    b.  假设一个数值变量 $x$ 在多元回归模型中的系数为 $b_1 = 2.5$。
        同时假设第一个观测的 $x_1 = 7.2$，第二个观测的 $x_1 = 8.2$，并且这两个观测在所有其他预测变量上的取值都相同。
        那么，根据该多元回归模型，第二个观测的预测值将比第一个观测的预测值高 2.5。

    c.  如果一个回归模型的第一个变量的系数是 $b_1 = 5.7$，那么如果我们能够干预数据，使得某一观测的 $x_1$ 值比原本大 1，则该观测的 $y_1$ 值将增加 5.7。

\clearpage

7.  **婴儿体重与吸烟。** 美国卫生与公众服务部下属的疾病控制与预防中心收集了该国记录的出生信息。
    这里使用的数据是2014年1000例出生记录的随机样本。
    在此，我们研究吸烟与婴儿体重之间的关联。
    变量 `smoke` 的编码规则为：如果母亲吸烟则为1，否则为0。
    下面的汇总表展示了一个线性回归模型的结果，该模型基于母亲的吸烟状况来预测婴儿的平均出生体重（以磅为单位）。[^_08-ex-model-mlr-2]
    [@data:births14]

    ```{r}
    m_habit_fage <- lm(weight ~ habit, data = births14)

    tidy(m_habit_fage) |>
      mutate(p.value = ifelse(p.value < 0.0001, "<0.0001", round(p.value, 4))) |>
      kbl(linesep = "", booktabs = TRUE, align = "lrrrr", digits = 4) |>
      kable_styling(
        bootstrap_options = c("striped", "condensed"),
        latex_options = "HOLD_position",
        full_width = FALSE
      ) |>
      column_spec(1, width = "10em", monospace = TRUE) |>
      column_spec(2:5, width = "5em")
    ```

    a.  写出回归模型的方程。

    b.  在此背景下解释斜率，并计算吸烟与不吸烟母亲所生婴儿的预测出生体重。

\vfill

8.  **婴儿体重与高龄母亲。** 以下是一个根据母亲是否被归类为 `mature`（怀孕时年龄为35岁或以上）来预测婴儿体重的模型。
    [@data:births14]

    ```{r}
    m_weight_mature <- lm(weight ~ mature, data = births14)

    m_weight_mature |>
      tidy() |>
      mutate(p.value = ifelse(p.value < 0.0001, "<0.0001", round(p.value, 4))) |>
      kbl(linesep = "", booktabs = TRUE, align = "lrrrr", digits = 4) |>
      kable_styling(bootstrap_options = c("striped", "condensed"),
                    latex_options = "HOLD_position",
                    full_width = FALSE) |>
      column_spec(1, width = "10em", monospace = TRUE) |>
      column_spec(2:5, width = "5em")
    ```

    a.  写出回归模型的方程。

    b.  在此背景下解释斜率，并计算高龄母亲和年轻母亲所生婴儿的预测出生体重。

\vfill

9.  **电影投资回报率，预测。** 建立了一个模型，基于上映年份和类型（冒险、动作、剧情、恐怖和喜剧）来预测电影的投资回报率。
    模型输出如下所示。
    [@webpage:horrormovies]

    ```{r}
    movie_profit <- read_csv("data/movie_profit.csv")
    movie_profit <- movie_profit |>
      mutate(
        release_date = mdy(release_date),
        release_year = year(release_date),
        oct_release = ifelse(month(release_date) == 10, "yes", "no"),
        dom_gross_to_prod = domestic_gross / production_budget,
        ww_gross_to_prod = worldwide_gross / production_budget
        )|>
      filter(
        release_year >= 2010,
        release_year < 2019
        )

    m_movie_small <- lm(ww_gross_to_prod ~ release_year + genre, data = movie_profit)
    m_movie_large <- lm(ww_gross_to_prod ~ release_year + genre + production_budget, data = movie_profit)

    m_movie_small_adj_rsq <- round(glance(m_movie_small)$adj.r.squared, 4)*100
    m_movie_large_adj_rsq <- round(glance(m_movie_large)$adj.r.squared, 4)*100

    m_movie_small |>
      tidy() |>
      mutate(p.value = ifelse(p.value < 0.0001, "<0.0001", round(p.value, 4))) |>
      kbl(linesep = "", booktabs = TRUE, align = "lrrrr", digits = 2) |>
      kable_styling(bootstrap_options = c("striped", "condensed"),
                    latex_options = "HOLD_position",
                    full_width = FALSE) |>
      column_spec(1, width = "10em", monospace = TRUE) |>
      column_spec(2:5, width = "5em")
    ```

    a.  对于给定的上映年份，平均而言，预测哪种类型的电影具有最高的预测投资回报率？

    b.  此模型的调整 $R^2$ 为 `r m_movie_small_adj_rsq`%.
        将电影的制作预算加入模型后，调整 $R^2$ 增加到 `r m_movie_large_adj_rsq`%.
        是否应将制作预算加入模型？

\vfill

\clearpage

10. **电影投资回报率（按类型）。** 建立了一个模型，基于上映年份和类型（冒险、动作、剧情、恐怖和喜剧）来预测电影的投资回报率。
    下图分别显示了每种类型的预测投资回报率与实际投资回报率的关系图。
    这些图是否支持 FiveThirtyEight.com 文章中“恐怖电影的投资回报潜力是荒谬的”这一评论？请注意，每张图的x轴范围各不相同。
    [@webpage:horrormovies]

    ```{r}
    #| fig-width: 6
    #| out-width: 90%
    movie_profit <- read_csv("data/movie_profit.csv")
    movie_profit <- movie_profit |>
      mutate(
        release_date = mdy(release_date),
        release_year = year(release_date),
        oct_release = ifelse(month(release_date) == 10, "yes", "no"),
        dom_gross_to_prod = domestic_gross / production_budget,
        ww_gross_to_prod = worldwide_gross / production_budget
        ) |>
      filter(
        release_year >= 2010,
        release_year < 2019
        )

    m_movie <- lm(ww_gross_to_prod ~ release_year + genre, data = movie_profit)
    m_movie_aug <- augment(m_movie)

    ggplot(m_movie_aug, aes(y = .fitted, x = ww_gross_to_prod, color = genre)) +
      geom_point(alpha = 0.5, show.legend = FALSE, size = 2) +
      facet_wrap(~genre, scales = "free_x") +
      theme_minimal() +
      labs(x = "实际投资回报率", y = "预测投资回报率", color = "类型") +
      scale_color_openintro("five")
    ```

\vfill

11. **预测婴儿体重。** 对婴儿体重建模更现实的方法是同时考虑所有可能相关的变量。
    其他感兴趣的变量包括妊娠周数（`weeks`）、母亲年龄（岁，`mage`）、婴儿性别（`sex`）、母亲吸烟状况（`habit`）以及孕期去医院就诊的次数（`visits`）。
    下面给出了该数据集中的三个观测。

    ```{r}
    births14 |>
      dplyr::select(weight, weeks, mage, sex, visits, habit) |>
      slice_head(n = 3) |>
      kbl(linesep = "", booktabs = TRUE, align = "ccccc") |>
      kable_styling(
        bootstrap_options = c("striped", "condensed"),
        latex_options = "HOLD_position",
        full_width = FALSE
      ) |>
      column_spec(1:5, width = "5em")
    ```

    \vspace{-5mm}

    下面的汇总表显示了基于上述所有变量预测婴儿平均出生体重的回归模型结果。

    ```{r}
    lm(weight ~ weeks + mage + sex + visits + habit, births14) |>
      tidy() |>
      mutate(p.value = ifelse(p.value < 0.0001, "<0.0001", round(p.value, 4))) |>
      kbl(linesep = "", booktabs = TRUE, align = "lrrrr", digits = 2) |>
      kable_styling(
        bootstrap_options = c("striped", "condensed"),
        latex_options = "HOLD_position",
        full_width = FALSE
      ) |>
      column_spec(1, width = "10em", monospace = TRUE) |>
      column_spec(2:5, width = "5em")
    ```

    a.  写出包含所有变量的回归模型的方程。

    b.  在此背景下解释 `weeks` 和 `habit` 的斜率。

    c.  如果我们拟合一个仅用 `habit`（母亲是否吸烟）预测婴儿体重的模型，我们会观察到这个“小模型”中 `habit` 的斜率系数与较大模型中 `habit` 的斜率系数存在差异。为什么会存在这种差异？

    d.  计算数据集中第一个观测的残差。

\clearpage

12. **帕尔默企鹅，预测体重。** 研究南极洲帕尔默群岛三个岛屿（Torgersen、Biscoe 和 Dream）上企鹅群落的研究人员，收集了生活在该群落的 344 只企鹅的身体测量数据（喙长、喙深和鳍肢长，单位毫米；体重，单位克）、物种（*阿德利企鹅*、*帽带企鹅* 或 *巴布亚企鹅*）和性别（雌性或雄性）数据。[^_08-ex-model-mlr-3]
    下面的汇总表显示了用数据集中其他变量预测体重（这项测量较为困难）的线性回归模型结果。
    [@palmerpenguins]

    ```{r}
    m_full_penguins <- lm(body_mass_g ~ bill_length_mm + bill_depth_mm + flipper_length_mm + sex + species, data = penguins)

    m_full_penguins_rsq <- round(glance(m_full_penguins)$r.squared*100, 1)
    m_full_penguins_tidy <- tidy(m_full_penguins)

    m_full_penguins_tidy |>
      mutate(
        p.value = ifelse(p.value < 0.0001, "<0.0001", round(p.value, 4)),
        ) |>
      kbl(linesep = "", booktabs = TRUE, align = "lrrrr", digits = 1,
          format.args = list(scientific = FALSE)) |>
      kable_styling(bootstrap_options = c("striped", "condensed"),
                    latex_options = "HOLD_position",
                    full_width = FALSE) |>
      column_spec(1, width = "10em", monospace = TRUE) |>
      column_spec(2:5, width = "5em")
    ```

    a.  写出回归模型的方程。

    b.  在此背景下解释每一个斜率。

c.  计算一只体重为 3,750 克且具有以下身体测量数据的雄性阿德利企鹅的残差：

        - `bill_length_mm` = 39.1
        - `bill_depth_mm` = 18.7
        - `flipper_length_mm` = 181

        模型是高估还是低估了这只企鹅的体重？

    d.  该模型的 $R^2$ 为 `r m_full_penguins_rsq`%.
        请结合数据和模型解释此值的含义。

\vspace{10mm}

13. **新生儿体重，向后剔除法。** 我们来考虑一个使用几个预测变量来预测新生儿`体重`的模型：母亲是否被视为成熟（`mature`）、妊娠周数（`weeks`）、孕期医院就诊次数（`visits`）、母亲孕期增重（`gained`）、婴儿性别（`sex`），以及母亲孕期是否吸烟（`habit`）。
    [@data:births14]

    ```{r}
    m_full <- lm(weight ~ mature + weeks + gained + sex + habit, data = births14)
    m_full_adj_rsq <- round(glance(m_full)$adj.r.squared, 4)
    ```

    全模型的调整 $R^2$ 为 `r m_full_adj_rsq`。
    我们依次剔除每个变量，重新拟合模型，并记录调整 $R^2$。
    哪个变量（如果有的话）应该从模型中剔除？

    ```{r}
    m_m <- update(m_full, . ~ . - mature, data = births14) |>
      glance() |>
      pull(adj.r.squared) |>
      round(3)
    m_w <- update(m_full, . ~ . - weeks, data = births14) |>
      glance() |>
      pull(adj.r.squared) |>
      round(3)
    m_v <- update(m_full, . ~ . - visits, data = births14) |>
      glance() |>
      pull(adj.r.squared) |>
      round(3)
    m_g <- update(m_full, . ~ . - gained, data = births14) |>
      glance() |>
      pull(adj.r.squared) |>
      round(3)
    m_s <- update(m_full, . ~ . - sex, data = births14) |>
      glance() |>
      pull(adj.r.squared) |>
      round(3)
    ```

    -   剔除 `mature`：`r m_m`
    -   剔除 `weeks`：`r m_w`
    -   剔除 `visits`：`r m_v`
    -   剔除 `gained`：`r m_g`
    -   剔除 `sex`：`r m_s`

\clearpage

14. **帕尔默企鹅，向后剔除法。** 构建了如下全模型来预测生活在南极洲帕尔默群岛的三种企鹅（*阿德利*、*帽带* 或 *巴布亚*）的体重。
    [@palmerpenguins]

    ```{r}
    m_full_penguins <- lm(body_mass_g ~ bill_length_mm + bill_depth_mm + flipper_length_mm + sex + species, data = penguins)

    m_full_penguins_rsq_adj <- round(glance(m_full_penguins)$adj.r.squared, 1)
    m_full_penguins_tidy <- tidy(m_full_penguins)

    m_full_penguins_tidy |>
      mutate(
        p.value = ifelse(p.value < 0.0001, "<0.0001", round(p.value, 4)),
        ) |>
      kbl(linesep = "", booktabs = TRUE, align = "lrrrr", digits = 1,
          format.args = list(scientific = FALSE)) |>
      kable_styling(bootstrap_options = c("striped", "condensed"),
                    latex_options = "HOLD_position",
                    full_width = FALSE) |>
      column_spec(1, width = "10em", monospace = TRUE) |>
      column_spec(2:5, width = "5em")
    ```

    全模型的调整 $R^2$ 为 `r m_full_penguins_rsq_adj`。
    为了评估是否可以在不损失模型预测性能的前提下剔除任意预测变量，研究人员每次剔除一个变量，重新拟合模型，并记录较小模型的调整 $R^2$。
    这些值如下所示。

    ```{r}
    m_bl <- update(m_full_penguins, . ~ . - bill_length_mm, data = penguins) |>
      glance() |>
      pull(adj.r.squared) |>
      round(3)
    m_bd <- update(m_full_penguins, . ~ . - bill_depth_mm, data = penguins) |>
      glance() |>
      pull(adj.r.squared) |>
      round(3)
    m_fl <- update(m_full_penguins, . ~ . - flipper_length_mm, data = penguins) |>
      glance() |>
      pull(adj.r.squared) |>
      round(3)
    m_sex <- update(m_full_penguins, . ~ . - sex, data = penguins) |>
      glance() |>
      pull(adj.r.squared) |>
      round(3)
    m_sp <- update(m_full_penguins, . ~ . - species, data = penguins) |>
      glance() |>
      pull(adj.r.squared) |>
      round(3)
    ```

    -   剔除 `bill_length_mm`：`r m_bl`
    -   剔除 `bill_depth_mm`：`r m_bd`
    -   剔除 `flipper_length_mm`：`r m_fl`
    -   剔除 `sex`：`r m_sex`
    -   剔除 `species`：`r m_sp`

    哪个变量（如果有的话）应该首先从模型中剔除？

\vfill

15. **新生儿体重，前向选择法。** 使用关于母亲和婴儿性别的信息（可在出生前确定），我们希望建立一个模型来预测婴儿的出生体重。
    为此，我们将评估六个候选预测变量：母亲是否成熟（`mature`）、妊娠周数（`weeks`）、孕期医院就诊次数（`visits`）、母亲孕期增重（`gained`）、婴儿性别（`sex`），以及母亲孕期是否吸烟（`habit`）。
    我们将使用前向选择法和调整 $R^2$ 来决定是否将它们纳入模型。
    下面是我们评估的六个模型及其调整 $R^2$ 值。
    [@data:births14]

    ```{r}
    m_mature  <- lm(weight ~ mature, data = births14) |>
      glance() |>
      pull(adj.r.squared) |>
      round(3)
    m_weeks  <- lm(weight ~ weeks, data = births14) |>
      glance() |>
      pull(adj.r.squared) |>
      round(3)
    m_visits  <- lm(weight ~ visits, data = births14) |>
      glance() |>
      pull(adj.r.squared) |>
      round(3)
    m_gained <- lm(weight ~ gained, data = births14) |>
      glance() |>
      pull(adj.r.squared) |>
      round(3)
    m_sex  <- lm(weight ~ sex, data = births14) |>
      glance() |>
      pull(adj.r.squared) |>
      round(3)
    m_habit  <- lm(weight ~ habit, data = births14) |>
      glance() |>
      pull(adj.r.squared) |>
      round(3)
    ```

    -   用 `mature` 预测 `weight`：`r m_mature`
    -   用 `weeks` 预测 `weight`：`r m_weeks`
    -   用 `visits` 预测 `weight`：`r m_visits`
    -   用 `gained` 预测 `weight`：`r m_gained`
    -   用 `sex` 预测 `weight`：`r m_sex`
    -   用 `habit` 预测 `weight`：`r m_habit`

    哪个变量应该首先加入模型？

\vfill

16. **帕尔默企鹅，前向选择法。** 利用生活在南极洲帕尔默群岛的三个物种（*阿德利*、*帽带* 或 *巴布亚* 企鹅）的身体测量和其他相关数据，我们想要预测它们的体重。
    为此，我们将评估五个候选预测变量，并使用前向选择法和调整 $R^2$ 来决定是否将它们纳入模型。
    下面是我们评估的五个模型及其调整 $R^2$ 值：

    ```{r}
    m_bl  <- lm(body_mass_g ~ bill_length_mm, data = penguins) |>
      glance() |>
      pull(adj.r.squared) |>
      round(3)
    m_bd  <- lm(body_mass_g ~ bill_depth_mm, data = penguins) |>
      glance() |>
      pull(adj.r.squared) |>
      round(3)
    m_fl  <- lm(body_mass_g ~ flipper_length_mm, data = penguins) |>
      glance() |>
      pull(adj.r.squared) |>
      round(3)
    m_sex <- lm(body_mass_g ~ sex, data = penguins) |>
      glance() |>
      pull(adj.r.squared) |>
      round(3)
    m_sp  <- lm(body_mass_g ~ species, data = penguins) |>
      glance() |>
      pull(adj.r.squared) |>
      round(3)
    ```

    -   用 `bill_length_mm` 预测体重：`r m_bl`
    -   用 `bill_depth_mm` 预测体重：`r m_bd`
    -   用 `flipper_length_mm` 预测体重：`r m_fl`
    -   用 `sex` 预测体重：`r m_sex`
    -   用 `species` 预测体重：`r m_sp`

    哪个变量应该首先加入模型？

[^_08-ex-model-mlr-1]: 本练习中使用的 `flights` 数据可在 [**nycflights13**](https://github.com/tidyverse/nycflights13) R 包中找到。

[^_08-ex-model-mlr-2]: 本练习中使用的 [`births14`](http://openintrostat.github.io/openintro/reference/births14.html) 数据可在 [**openintro**](http://openintrostat.github.io/openintro) R 包中找到。

[^_08-ex-model-mlr-3]: 本练习中使用的 [`penguins`](https://allisonhorst.github.io/palmerpenguins/reference/penguins.html) 数据可在 [**palmerpenguins**](https://allisonhorst.github.io/palmerpenguins/) R 包中找到。