\vfill

1.  **YouTube 户外视频。** 假设你想估计 YouTube 视频中户外视频的比例（将“户外”定义为视频的任何部分在室外拍摄）。
    你抽取了 128 个 YouTube 视频的一个随机样本[^_12-ex-foundations-bootstrapping-1]，并确定其中有 37 个是户外视频。
    你想要估计所有 YouTube 视频中户外视频的比例，因此你决定基于这 128 个视频的原始样本创建一个自助区间。

    ```{r}
    #| fig-asp: 0.4
    tibble(videos = c(rep("inside", 91), rep("outdoors", 37))) |>
      specify(response = videos, success = "outdoors") |>
      generate(reps = 1000, type = "bootstrap") |>
      calculate(stat = "prop") |>
      ggplot(aes(x = stat)) +
      geom_histogram(binwidth = 0.025, fill = IMSCOL["green", "full"]) +
      labs(
        x = "户外视频的自助法比例",
        y = "频数",
        title = "1000 个自助法比例"
      )
    ```

    a.  用文字描述此问题中相关的统计量和参数。
        如果你知道其中一个的数值，请提供。
        如果你不知道数值，请解释为什么该值未知。

    b.  分别用什么符号来描述统计量和参数？

    c.  如果使用软件对原始数据集应用自助法，在每个自助样本上计算的是什么统计量？

    d.  当创建自助样本比例的自助抽样分布（直方图）时，直方图的中心应该位于何处？

    e.  该直方图提供了样本比例的自助抽样分布（基于 1000 次自助重复）。使用该直方图，估计一个关于 YouTube 视频在户外拍摄比例的 90% 置信区间。

    f.  在数据背景下解释该置信区间。

\vfill

2.  **慢性病。** 2012 年，皮尤研究基金会报告称“45% 的美国成年人表示他们患有一种或多种慢性病。”然而，这一数值是基于样本得出的，因此它本身可能不是对所关注总体参数的完美估计。
    这项研究基于 3014 名成年人的样本。
    以下是基于皮尤数据集的 1000 个自助样本比例的分布。
    [@data:pewdiagnosis:2013]
    利用这 1000 个自助法比例的分布，近似求出美国成年人患有一种或多种慢性病的真实比例的 92% 置信区间，并解释其含义。

    ```{r}
    #| fig-asp: 0.4
    data <- tibble(chronic = rep(c("no","yes"), times = c(1658,1356)))

    data |>
      specify(response = chronic, success = "yes")|>
      generate(reps = 1000, type = "bootstrap") |>
      calculate(stat = "prop") |>
      ggplot(aes(x = stat)) +
      geom_histogram(bins = 40, fill = IMSCOL["green", "full"]) +
      labs(
        x = "患有慢性疾病者的自助法比例",
        y = "频数",
        title = "1000 个自助法比例"
      )
    ```

\vfill

\clearpage

3.  **社交媒体用户与新闻，自助法。** 2022 年的一项民意调查发现，50% 的美国成年人有时或经常从社交媒体获取新闻。
    然而，由于该值是基于样本的，因此它本身可能无法完美地估计感兴趣的总体参数。
    该研究基于 12,147 名成年人的样本。
    以下是基于皮尤数据集的 1,000 个自助样本比例的分布。
    [@data:socialmedianews:2022]
    利用 1,000 个自助法比例的分布，近似求出一个 2022 年美国成年社交媒体用户中至少从 Twitter 获取部分新闻的真实比例的 98% 置信区间。
    在此问题的背景下解释该区间。

    ```{r}
    #| fig-asp: 0.5
    set.seed(4747)
    data <- tibble(news = rep(c("no","yes"), times = c(6073,6073)))

    data |>
      specify(response = news, success = "yes")|>
      generate(reps = 1000, type = "bootstrap") |>
      calculate(stat = "prop") |>
      ggplot() +
      geom_histogram(aes(x = stat), bins = 40, fill = IMSCOL["green", "full"]) +
      labs(
        x = "从社交媒体获取新闻者的自助法比例",
        y = "频数",
        title = "1000 个自助法比例"
      )
    ```

\vfill

4.  **$\hat{p}$ 的自助法分布，I。** 以下四个分布各自基于不同的数据集创建。
    每个数据集基于 $n=23$ 个观测。
    原始数据集具有以下成功比例：$$\hat{p} = 0.13 \ \ \hat{p} = 0.22 \ \ \hat{p} = 0.30 \ \ \hat{p} = 0.43.$$ 将每个直方图与原始数据的成功比例进行匹配。

    ```{r}
    #| fig-asp: 0.8
    #| fig-width: 7
    data1 <- tibble(outcome = rep(c("no","yes"), times = c(20,3)))
    data2 <- tibble(outcome = rep(c("no","yes"), times = c(13,10)))
    data3 <- tibble(outcome = rep(c("no","yes"), times = c(17,7)))
    data4 <- tibble(outcome = rep(c("no","yes"), times = c(18,5)))

    set.seed(47)
    p1 <- data1 |>
      specify(response = outcome, success = "yes")|>
      generate(reps = 1000, type = "bootstrap") |>
      calculate(stat = "prop") |>
      ggplot() +
      geom_histogram(aes(x = stat), bins = 40, fill = IMSCOL["green", "full"]) +
      labs(
        x = "自助法比例",
        y = "频数"
      )

    set.seed(47)
    p2<- data2 |>
      specify(response = outcome, success = "yes")|>
      generate(reps = 1000, type = "bootstrap") |>
      calculate(stat = "prop") |>
      ggplot() +
      geom_histogram(aes(x = stat), bins = 40, fill = IMSCOL["green", "full"]) +
      labs(
        x = "自助法比例",
        y = "频数"
      )

    set.seed(47)
    p3 <- data3 |>
      specify(response = outcome, success = "yes")|>
      generate(reps = 1000, type = "bootstrap") |>
      calculate(stat = "prop") |>
      ggplot() +
      geom_histogram(aes(x = stat), bins = 40, fill = IMSCOL["green", "full"]) +
      labs(
        x = "自助法比例",
        y = "频数"
      )
    set.seed(47)
    p4 <- data4 |>
      specify(response = outcome, success = "yes")|>
      generate(reps = 1000, type = "bootstrap") |>
      calculate(stat = "prop") |>
      ggplot() +
      geom_histogram(aes(x = stat), bins = 40, fill = IMSCOL["green", "full"]) +
      labs(
        x = "自助法比例",
        y = "频数"
      )
    p1 + p2 + p3 + p4 +
      plot_layout(ncol = 2) +
      plot_annotation(tag_levels = "A")
    ```

\clearpage

5.  **$\hat{p}$ 的自助法分布，II。** 以下四个分布各自基于不同的数据集创建。
    每个数据集都基于 $n=23$ 个观测。

    ```{r}
    #| fig-asp: 0.3
    #| fig-width: 9
    #| out-width: 100%
    data1 <- tibble(outcome = rep(c("no","yes"), times = c(20,3)))
    data2 <- tibble(outcome = rep(c("no","yes"), times = c(13,10)))
    data3 <- tibble(outcome = rep(c("no","yes"), times = c(17,7)))
    data4 <- tibble(outcome = rep(c("no","yes"), times = c(18,5)))

    set.seed(47)
    p1 <- data1 |>
      specify(response = outcome, success = "yes")|>
      generate(reps = 1000, type = "bootstrap") |>
      calculate(stat = "prop") |>
      ggplot() +
      geom_histogram(aes(x = stat), bins = 40, fill = IMSCOL["green", "full"]) +
      labs(
        x = "自助法比例",
        y = "频数"
        )

    set.seed(47)
    p2<- data2 |>
      specify(response = outcome, success = "yes")|>
      generate(reps = 1000, type = "bootstrap") |>
      calculate(stat = "prop") |>
      ggplot() +
      geom_histogram(aes(x = stat), bins = 40, fill = IMSCOL["green", "full"]) +
      labs(
        x = "自助法比例",
        y = "频数"
        )

    set.seed(47)
    p3 <- data3 |>
      specify(response = outcome, success = "yes")|>
      generate(reps = 1000, type = "bootstrap") |>
      calculate(stat = "prop") |>
      ggplot() +
      geom_histogram(aes(x = stat), bins = 40, fill =  IMSCOL["green", "full"]) +
      labs(
        x = "自助法比例",
        y = "频数"
        )

    set.seed(47)
    p4 <- data4 |>
      specify(response = outcome, success = "yes")|>
      generate(reps = 1000, type = "bootstrap") |>
      calculate(stat = "prop") |>
      ggplot() +
      geom_histogram(aes(x = stat), bins = 40, fill = IMSCOL["green", "full"]) +
      labs(
        x = "自助法比例",
        y = "频数"
        )

    p1 + p2 + p3 + p4 +
      plot_layout(ncol = 4) +
      plot_annotation(tag_levels = "A")
    ```

    请考虑以下真实总体 $p$（成功比例）的各个值。
    数据集 A, B, C, D 各自进行了 1000 次自助法重抽样，得到的自助法比例如所给直方图所示。
    对于每个参数值，列出可能来自于该总体的数据集。
    （提示：每个参数值可能对应多个数据集。）

    a.  $p = 0.05$

    b.  $p = 0.25$

    c.  $p = 0.45$

    d.  $p = 0.55$

    e.  $p = 0.75$

\vfill

6.  **$\hat{p}$ 的自助法分布，III。** 以下四个分布各自基于不同的数据集创建。
    这些数据集具有相同的成功比例 $(\hat{p} = 0.4)$，但样本量不同。
    四个数据集的样本量分别为 $n = 10, 100, 500$ 和 $1000$。

    ```{r}
    #| fig-asp: 0.3
    #| fig-width: 9
    #| out-width: 100%
    data1 <- tibble(outcome = rep(c("no","yes"), times = c(6,4)))
    data2 <- tibble(outcome = rep(c("no","yes"), times = c(60,40)))
    data3 <- tibble(outcome = rep(c("no","yes"), times = c(300,200)))
    data4 <- tibble(outcome = rep(c("no","yes"), times = c(600,400)))

set.seed(47)
    p1 <- data1 |>
      specify(response = outcome, success = "yes")|>
      generate(reps = 1000, type = "bootstrap") |>
      calculate(stat = "prop") |>
      ggplot() +
      geom_histogram(aes(x = stat), bins = 40, fill = IMSCOL["green", "full"]) +
      labs(
        x = "自助法比例",
        title = "n = 10"
        )

    set.seed(47)
    p2<- data2 |>
      specify(response = outcome, success = "yes")|>
      generate(reps = 1000, type = "bootstrap") |>
      calculate(stat = "prop") |>
      ggplot() +
      geom_histogram(aes(x = stat), bins = 40, fill = IMSCOL["green", "full"]) +
      labs(
        x = "自助法比例",
        title = "n = 100"
        )

    set.seed(47)
    p3 <- data3 |>
      specify(response = outcome, success = "yes")|>
      generate(reps = 1000, type = "bootstrap") |>
      calculate(stat = "prop") |>
      ggplot() +
      geom_histogram(aes(x = stat), bins = 40, fill = IMSCOL["green", "full"]) +
      labs(
        x = "自助法比例",
        title = "n = 500"
        )

    set.seed(47)
    p4 <- data4 |>
      specify(response = outcome, success = "yes")|>
      generate(reps = 1000, type = "bootstrap") |>
      calculate(stat = "prop") |>
      ggplot() +
      geom_histogram(aes(x = stat), bins = 40, fill = IMSCOL["green", "full"]) +
      labs(
        x = "自助法比例",
        title = "n = 1000"
      )

    p1 + p2 + p3 + p4 +
      plot_layout(ncol = 4) +
      plot_annotation(tag_levels = "A")
    ```

    考虑以下每个关于真实总体$p$（成功的比例）的值。
    对数据集A、B、C、D分别进行了1000次自助法抽样，得到的自助法比例见所提供的直方图。
    针对每个参数值，列出可能来自该总体的数据集。
    （提示：每个参数值可能对应多个数据集。）

    a.  $p = 0.05$

    b.  $p = 0.25$

    c.  $p = 0.45$

    d.  $p = 0.55$

    e.  $p = 0.75$

\vfill

\clearpage

7.  **网络欺凌发生率。** 一项针对青少年的网络欺凌调查发现，报告曾遭受网络欺凌者的比例为 54% 到 64%（95% 置信区间）。
    请基于此置信区间回答下列问题。
    [@pewcyberbully2018]

    a.  一家报纸声称，大多数青少年都经历过网络欺凌。
        这一说法是否得到置信区间的支持？
        请解释你的推理。

    b.  一位研究者推测，有 70% 的青少年曾遭受网络欺凌。
        这一说法是否得到置信区间的支持？
        请解释你的推理。

    c.  无需实际计算，请判断 90% 置信区间会比给出的区间更宽还是更窄。

\vspace{10mm}

8.  **急诊室等待时间。** 某急诊室 (ER) 平均等待时间的一个 95% 置信区间为 (128 分钟, 147 分钟)。
    请基于此置信区间回答下列问题。

    a.  当地一家报纸声称，该急诊室的平均等待时间超过了 3 小时。
        这一说法是否得到置信区间的支持？
        请解释你的推理。

    b.  该医院的医学院院长声称平均等待时间是 2.2 小时。
        这一说法是否得到置信区间的支持？
        请解释你的推理。

    c.  无需实际计算，请判断 99% 置信区间会比给出的区间更宽还是更窄。

[^_12-ex-foundations-bootstrapping-1]: 实现 YouTube 视频随机选择的方法有很多，但这些方法的“随机性”如何并不明确。
