1.  **外星人存在吗？** 2021年5月，YouGov 调查了4,839名英国成年居民，询问他们是否认为外星人存在，如果存在，是否访问过地球。
    你想评估是否有超过四分之一（25%）的英国成年居民认为外星人不存在。
    在调查中，22% 的受访者回答“我认为它们存在，并且访问过地球”，28% 回答“我认为它们存在，但没有访问过地球”，29% 回答“我不认为它们存在”，22% 回答“不知道”。
    你的一位朋友提出帮你设置假设检验，并给出了以下假设。
    请指出你看到的任何错误。

    $H_0: \hat{p} = 0.29 \quad \quad H_A: \hat{p} > 0.29$

\vfill

2.  **25岁结婚。** 一项研究表明，25% 的 25 岁年轻人会结婚。
    你认为这是不正确的，并决定自己收集样本进行假设检验。
    从一个由776名 25 岁人士组成的随机样本中，你发现其中 24% 已婚。
    你的一位朋友提出帮你设置假设检验，并给出了以下假设。
    请指出你看到的任何错误。

    $H_0: \hat{p} = 0.24 \quad \quad H_A: \hat{p} \neq 0.24$

\vfill

3.  **撤资警察。** 2021年5月在华盛顿州西雅图市进行的一项 Survey USA 民意调查显示，在650名受访者（居住在该地区的成年人）中，有159人支持撤资警察部门的提案。
    [@data:defundpolice]

    a.  一位正在撰写关于该民调结果的新闻记者想使用“西雅图超过五分之一的成年人支持撤资警察部门的提案”作为标题。你提醒该记者，他们应该先进行假设检验，看看民调数据是否为这一说法提供了有说服力的证据。请写出该检验的假设。

    b.  计算样本中西雅图成年人支持撤资警察部门提案的比例。

    c.  描述适用于此情境的模拟设置，并说明如何利用模拟结果计算 p 值。

    d.  下面的直方图显示了在原假设下 1,000 次模拟得到的 $\hat{p}_{sim}$ 的分布。
        使用该图估算 p 值，并用它来评估假设。

    ```{r}
    #| fig-asp: 0.55
    defund_police <- tibble(opinion = c(rep("support", 159), rep("do not support", 650-159)))

    set.seed(47)
    null_dist <- defund_police |>
      specify(response = opinion, success = "support") |>
      hypothesize(null = "point", p = 0.20) |>
      generate(reps = 1000, type = "simulate") |>
      calculate(stat = "prop")

    null_dist |>
      ggplot(aes(x = stat)) +
      geom_histogram(bins = 20, fill = IMSCOL["green", "full"]) +
      labs(
        title = "基于原假设模拟抽取的 1,000 个比例",
        subtitle = "p = 0.20",
        x = "支持撤资警察部门提案的\n比例",
        y = "频数"
      ) +
      scale_x_continuous(breaks = seq(0.15, 0.25, 0.02))
    ```

\vfill

\clearpage

4.  **辅助生殖。** 辅助生殖技术（ART）是一系列帮助促进妊娠（例如体外受精）的技术集合。
    美国疾病控制与预防中心发布的《2018年ART生育诊所成功率报告》指出，对于患者年龄在35岁以下的案例，ART成功实现活产的成功率为48.8%。
    [@web:art2018] 一家新的生育诊所声称，他们对于该年龄组的成功率高于平均水平。
    从其患者中随机抽取30例样本，成功率为60%。
    一个消费者监督小组想要确定这些数据是否提供了强有力的证据来支持该诊所的声称。

    a.  写出检验该诊所的ART成功率是否明显高于CDC报告的成功率的假设。

    b.  描述适用于此情境的模拟设置，并说明如何利用模拟结果计算 p 值。

    c.  下面的直方图显示了在原假设下 1,000 次模拟得到的 $\hat{p}_{sim}$ 的分布。
        使用该图估算 p 值，并用它来评估假设。

    ```{r}
    #| fig-asp: 0.4
    art <- tibble(fertility = c(rep("success", 12), rep("failure", 18)))

    set.seed(47)
    null_dist <- art |>
      specify(response = fertility, success = "success") |>
      hypothesize(null = "point", p = 0.488) |>
      generate(reps = 1000, type = "simulate") |>
      calculate(stat = "prop")

    null_dist |>
      ggplot(aes(x = stat)) +
      geom_histogram(binwidth = 0.05, fill = IMSCOL["green", "full"]) +
      labs(
        title = "基于原假设模拟抽取的 1,000 个比例",
        subtitle = "p = 0.488",
        x = "ART 成功案例的比例",
        y = "频数"
      ) +
      geom_vline(xintercept = 0.6, color = IMSCOL["red", 1], size = 1)
    ```

    d.  完成此分析后，该消费者监督小组发布了如下新闻标题：“不孕症诊所虚假宣传更高的成功率”。请评论此陈述的恰当性。

\vfill

5.  **猫的“挤挤就坐”行为（If I fits, I sits），模拟原假设。** 一个关于猫最可能坐在哪种封闭空间里的公民科学项目比较了（以及其他选项）两种用胶带贴在地面上的不同空间。
    第一种是一个正方形，第二种是一种被称为[卡尼萨正方形错觉](https://en.wikipedia.org/wiki/Illusory_contours#Kanizsa_figures)的形状。
    在提供给 7 只猫的这两种选择中，5 只选择了正方形，2 只选择了卡尼萨正方形错觉。
    我们想知道这些数据是否能提供有说服力的证据，表明猫偏爱其中一种形状。
    [@Smith:2021]

    a.  为评估这些数据是否提供了有说服力的证据表明猫对其中一种形状有偏爱，原假设和备择假设分别是什么？

    b.  进行了一次原假设模拟（包含 1,000 次抽取），模拟得到的原假设分布显示在下方直方图中。
        请根据该分布计算 p 值，并在问题背景下得出假设检验的结论。

    ```{r}
    #| fig-asp: 0.4
    cats <- tibble(choice = c(rep("square", 5), rep("Kanizsa", 2)))

    set.seed(47)
    cats |>
      specify(response = choice, success = "square") |>
      hypothesize(null = "point", p = 0.5) |>
      generate(reps = 1000, type = "simulate") |>
      calculate(stat = "prop") |>
      ggplot(aes(x = stat)) +
      geom_histogram(binwidth = 0.05, fill = IMSCOL["green", "full"]) +
      labs(
        title = "基于原假设模拟抽取的 1,000 个比例",
        subtitle = "p = 0.5",
        x = "偏爱正方形的猫的比例",
        y = "频数"
      )
    ```

\vfill

\clearpage

6.  **大麻合法化，模拟原假设。** 2022 年综合社会调查（GSS）随机抽样询问了 1,207 名美国成年人：“你认为大麻的使用应该合法化，还是不应该？” 65.3% 的受访者回答了“是”。
    [@data:gssgrass] 设想一个场景：为了使其合法化，需要 55% 或以上的选民支持。

    a.  为评估这些数据是否提供了有说服力的证据，表明如果进行投票，大麻将在美国合法化，原假设和备择假设分别是什么？

    b.  进行了一次原假设模拟（包含 1,000 次抽取），模拟得到的原假设分布显示在下方直方图中。
        请根据该分布计算 p 值，并在问题背景下得出假设检验的结论。

    ```{r}
    #| fig-asp: 0.4
    mj <- tibble(opinion = c(rep("legal", 938),rep("not legal", 625)))

    set.seed(47)
    mj |>
      specify(response = opinion, success = "legal") |>
      hypothesize(null = "point", p = 0.55) |>
      generate(reps = 1000, type = "draw") |>
      calculate(stat = "prop") |>
      ggplot(aes(x = stat)) +
      geom_histogram(binwidth = 0.005, fill = IMSCOL["green", "full"]) +
      labs(
        title = "基于原假设模拟抽取的 1,000 个比例",
        subtitle = "p = 0.55",
        x = "支持大麻合法化的美国成年人比例",
        y = "频数"
      )
    ```

\vfill

7.  **猫的“挤挤就坐”行为（If I fits, I sits），标准误。** 一项关于猫最可能坐在哪种封闭空间里的研究结果显示，7只猫中有5只选择了贴在地面上的正方形，而不是一种被称为[卡尼萨正方形错觉](https://en.wikipedia.org/wiki/Illusory_contours#Kanizsa_figures)的形状，这种形状被剩下的2只猫偏爱。
    为了评估这些数据是否能提供猫偏爱其中一种形状的有说服力的证据，我们设定 $H_0: p = 0.5$，其中 $p$ 是偏爱正方形胜于卡尼萨正方形错觉的猫的总体比例；以及 $H_A: p \neq 0.5$，这表明存在某种偏好，但没有具体说明哪种形状更受偏爱。
    [@Smith:2021]

    a.  使用数学模型，计算样本量 7 的重复抽样中样本比例的标准误。

    b.  进行了一次原假设模拟（包含 1,000 次抽取），模拟得到的原假设分布显示在下方直方图中。
        该分布展示了当 50% 的猫偏爱正方形而非 Kanizsa 方块错觉时，样本量为 7 的样本中样本比例的变异性。
        基于此分布，样本比例的近似标准误是多少？

    ```{r}
    #| fig-asp: 0.4
    cats <- tibble(choice = c(rep("square", 5), rep("Kanizsa", 2)))

set.seed(47)
    cats |>
      specify(response = choice, success = "square") |>
      hypothesize(null = "point", p = 0.5) |>
      generate(reps = 1000, type = "simulate") |>
      calculate(stat = "prop") |>
      ggplot(aes(x = stat)) +
      geom_histogram(binwidth = 0.05, fill = IMSCOL["green", "full"]) +
      labs(
        title = "从原假设中抽取的 1,000 个比例",
        subtitle = "p = 0.5",
        x = "模拟的偏好正方形的\n猫的比例",
        y = "频数"
      )
    ```

    c.  数学模型与模拟抽取给出的标准误是否相近？

    d.  为了用数学模型处理这个问题，本研究是否满足成功—失败条件？
        请说明。

    e.  上图中所示的原假设分布的哪些特征告诉我们，可能不应该使用数学模型？

\vfill

\clearpage

8.  **大麻合法化，标准误。** 根据 2022 年综合社会调查，在一个包含 1,207 名美国成人的随机样本中，有 65.3% 的人支持将大麻合法化。
    [@data:gssgrass] 现在考虑一个场景：若要使之合法，需要 55% 或以上的人支持。

    a.  使用数学模型计算样本比例的标准误。

    b.  在“55% 的选民赞成大麻合法化”的原假设下，抽取了 1,000 个样本量为 1,207 的样本比例。
        这些比例的分布如以下直方图所示。
        基于此分布，近似计算样本比例的标准误。

    ```{r}
    #| fig-asp: 0.4
    mj <- tibble(opinion = c(rep("legal", 788),rep("not legal", 419)))

    set.seed(47)
    mj |>
      specify(response = opinion, success = "legal") |>
      hypothesize(null = "point", p = 0.55) |>
      generate(reps = 1000, type = "draw") |>
      calculate(stat = "prop") |>
      ggplot(aes(x = stat)) +
      geom_histogram(binwidth = 0.005, fill = IMSCOL["green", "full"]) +
      labs(
        title = "从原假设中抽取的 1,000 个比例",
        subtitle = "p = 0.55",
        x = "支持大麻合法化的美国成人比例",
        y = "频数"
      )
    ```

    c.  数学模型与模拟抽取给出的标准误是否相近？

    d.  在此背景下（检验真实的总体比例是否大于 0.55），是否有强有力的理由选择数学模型而非模拟原假设（或反之）？

\vfill

9.  **统计专业与就业，描述自助法。** 一所大型大学知道该校约有 70% 的全日制学生每周至少工作 5 小时。
    统计系的老师们想知道他们的学生中每周至少工作 5 小时的比例是否相同。
    他们随机抽取了 25 名专业学生，发现有 15 名学生每周工作 5 小时或以上。

    创建了两个抽样分布来描述统计专业学生中每周至少工作 5 小时比例的变异性。
    原假设模拟设定了真实的总体比例 $p = 0.7$，而数据自助法则是从实际数据（其中有 60% 的观测值对应的学生每周至少工作 5 小时）中进行重抽样。

    ```{r}
    #| out-width: 100%
    #| fig-asp: 0.35
    #| fig-width: 10
    students <- tibble(outside = c(rep("work", 15), rep("don't work", 10)))

    set.seed(47)
    p_para <- students |>
      specify(response = outside, success = "work") |>
      hypothesize(null = "point", p = 0.7) |>
      generate(reps = 1000, type = "simulate") |>
      calculate(stat = "prop") |>
      ggplot(aes(x = stat)) +
      geom_histogram(binwidth = 0.05, fill = IMSCOL["green", "full"]) +
      labs(
        title = "从原假设中抽取",
        subtitle = "p = 0.7",
        x = "工作者的\n比例",
        y = "频数"
      )

    set.seed(47)
    p_data <- students |>
      specify(response = outside, success = "work") |>
      generate(reps = 1000, type = "bootstrap") |>
      calculate(stat = "prop") |>
      ggplot(aes(x = stat)) +
      geom_histogram(binwidth = 0.05, fill = IMSCOL["green", "full"]) +
      labs(
        title = "数据自助法",
        x = "工作者的\n自助法比例",
        y = "频数"
      )

    p_para + p_data
    ```

    a.  为生成上方所示的两个分布，抽样是在两种不同的设置下进行的。
        描述这两种不同的设置。

    b.  这两个分布的中心各在哪里？
        它们的中心如何比较？

    c.  基于每个分布估计模拟比例的标准误。
        你估计的这两个标准误是否大致相等？

    d.  描述这两个分布的形态。
        它们是否大致相同？

\vfill

\clearpage

10. **全民医保计划，模拟原假设。** 凯撒家庭基金会 2019 年针对美国成年人的一个随机样本进行的民意调查发现，79% 的民主党人、55% 的独立人士和 24% 的共和党人支持一般的“国家健康计划”。
    接受调查的人中，有 347 名民主党人、298 名共和党人和 617 名独立人士。
    [@data:KFF2019nathealthplan]

    一名电视上的政治评论员声称，过半数的独立人士支持全民医保计划。
    这些数据是否提供了有力证据来支持这类说法？
    评估独立人士中是否有过半数支持全民医保计划这一问题的一种方法是，从以 $p = 0.5$ 为独立人士支持比例的原假设中模拟抽取 1,000 次。

    ```{r}
    #| fig-asp: 0.4
    nhp <- tibble(opinion = c(rep("yes plan", 339),rep("no plan", 278)))

    set.seed(47)
    null_dist <- nhp |>
      specify(response = opinion, success = "yes plan") |>
      hypothesize(null = "point", p = 0.50) |>
      generate(reps = 1000, type = "simulate") |>
      calculate(stat = "prop")

    null_dist |>
      ggplot(aes(x = stat)) +
      geom_histogram(binwidth = 0.005, fill = IMSCOL["green", "full"]) +
      labs(
        title = "从原假设中抽取的 1,000 个比例",
        subtitle = "p = 0.50",
        x = "支持全民医保计划的\n人士比例",
        y = "频数"
      )
    ```

    a.  上方的直方图展示了 1,000 个什么值？

    b.  在 $p=0.5$ 的设定下，独立人士的观测比例与原假设模拟比例是否一致？

    c.  为了检验“过半数独立人士支持全民医保计划”这一说法，原假设和备择假设分别是什么？

    d.  使用模拟的原假设分布，求 p 值并在问题背景下对假设检验下结论。

11. **统计专业与就业，使用自助法。** 在一所约有 70% 的全日制学生每周至少工作 5 小时的大型大学中，统计系的成员想知道他们的学生中每周至少工作 5 小时的比例是否相同。他们随机抽取了 25 名专业学生，发现其中 15 名学生每周工作 5 小时或以上。

    创建了两个抽样分布来描述统计专业学生中每周至少工作 5 小时比例的变异性。
    原假设分布设定了真实的总体比例 $p=0.7$，而数据自助法则从实际数据（其中有 60% 的观测值对应的学生每周至少工作 5 小时）中进行重抽样。

    ```{r}
    #| out-width: 100%
    #| fig-asp: 0.4
    #| fig-width: 10
    students <- tibble(outside = c(rep("work", 15), rep("don't work", 10)))

    set.seed(47)
    p_para <- students |>
      specify(response = outside, success = "work") |>
      hypothesize(null = "point", p = 0.7) |>
      generate(reps = 1000, type = "simulate") |>
      calculate(stat = "prop") |>
      ggplot(aes(x = stat)) +
      geom_histogram(binwidth = 0.05, fill = IMSCOL["green", "full"]) +
      labs(
        title = "从原假设中抽取",
        subtitle = "p = 0.7",
        x = "工作者的\n比例",
        y = "频数"
      )

    set.seed(47)
    p_data <- students |>
      specify(response = outside, success = "work") |>
      generate(reps = 1000, type = "bootstrap") |>
      calculate(stat = "prop") |>
      ggplot(aes(x = stat)) +
      geom_histogram(binwidth = 0.05, fill = IMSCOL["green", "full"]) +
      labs(
        title = "数据自助法",
        x = "工作者的\n自助法比例",
        y = "频数"
      )

    p_para + p_data
    ```

    ::: {.content-visible when-format="pdf"}
    *问题见下一页。*
    :::

    \clearpage

    a.  应该使用哪个分布来检验所有统计专业学生中每周至少工作 5 小时的比例是否为 70%? 并且应该使用哪个分布来求解统计专业学生中每周至少工作 5 小时的真实比例的置信区间？

    b.  使用合适的直方图，检验 70% 的统计学专业学生和同龄人一样，每周至少工作 5 小时这一说法。
        陈述原假设和备择假设，求 p 值，并在问题背景下对检验下结论。

    c.  使用合适的直方图，求一个统计专业学生中每周至少工作 5 小时的真实比例的 98% 自助百分位置信区间。
        在问题背景下解释该置信区间。

    d.  使用合适的直方图，求一个统计专业学生中每周至少工作 5 小时的真实比例的 98% 自助标准误置信区间。
        在问题背景下解释该置信区间。

\vfill

12. **比例的中心极限定理 (CLT)。** 定义样本比例的“抽样分布”这一术语，并描述当 $p = 0.1$ 时，抽样分布的形态、中心和展布如何随样本量增加而变化。

\vfill

13. **大学生素食者。** 假设 8% 的大学生是素食者。
    判断下列陈述是对是错，并解释你的推理。

a.  在样本量为 60 的随机样本中，素食者样本比例的分布近似正态，因为 $n \ge 30$。

    b.  在样本量为 50 的随机样本中，大学生素食者样本比例的分布是右偏的。

    c.  一个包含 125 名大学生的随机样本，其中 12% 是素食者，这会被认为是不寻常的。

    d.  一个包含 250 名大学生的随机样本，其中 12% 是素食者，这会被认为是不寻常的。

    e.  如果我们将样本量从 125 增加到 250，标准误将减半。

\vfill

14. **年轻美国人与美国梦。** 大约 77% 的年轻人认为他们能实现美国梦。
    判断以下陈述是正确还是错误，并解释你的推理。
    [@news:youngAmericans1]

    a.  在样本量为 20 的随机样本中，认为自己能实现美国梦的年轻美国人样本比例的分布是左偏的。

    b.  在样本量为 40 的随机样本中，认为自己能实现美国梦的年轻美国人样本比例的分布近似正态，因为 $n \ge 30$。

    c.  一个包含 60 名年轻美国人的随机样本，其中 85% 的人认为他们能实现美国梦，这会被认为是不寻常的。

    d.  一个包含 120 名年轻美国人的随机样本，其中 85% 的人认为他们能实现美国梦，这会被认为是不寻常的。

\vfill

15. **橘色虎斑猫。** 假设 90% 的橘色虎斑猫是雄性。
    判断以下陈述是正确还是错误，并解释你的推理。

    a.  样本量为 30 的随机样本的样本比例分布是左偏的。

    b.  使用 4 倍大的样本量将使样本比例的标准误减半。

    c.  样本量为 140 的随机样本的样本比例分布近似正态。

    d.  样本量为 280 的随机样本的样本比例分布近似正态。

\vfill

\clearpage

16. **年轻美国人，组建家庭。** 大约 25% 的年轻美国人因持续的经济低迷而推迟了组建家庭的时间。
    判断以下陈述是正确还是错误，并解释你的推理。
    [@news:youngAmericans2]

    a.  在样本量为 12 的随机样本中，由于经济持续低迷而推迟组建家庭的年轻美国人样本比例的分布是右偏的。

    b.  为了使由于经济持续低迷而推迟组建家庭的年轻美国人样本比例的分布近似正态，我们需要样本量至少为 40 的随机样本。

    c.  一个包含 50 名年轻美国人的随机样本，其中 20% 的人因持续的经济低迷而推迟组建家庭，这将被视为不寻常。

    d.  一个包含 150 名年轻美国人的随机样本，其中 20% 的人因持续的经济低迷而推迟组建家庭，这将被视为不寻常。

    e.  将样本量增至三倍将使样本比例的标准误减少三分之一。

\vfill

17. **性别平等。** 综合社会调查询问了 1,390 名美国人构成的一个随机样本以下问题：“总体而言，你认为促进男女平等应该是还是不应该是政府的责任？” 82% 的受访者表示“应该是”。
    在 95% 的置信水平下，该样本的误差界为 2%。
    基于此信息，判断以下陈述是正确还是错误，并解释你的推理。
    [@data:gsssexeq]

    a.  我们有 95% 的把握认为，该样本中 80% 到 84% 的美国人认为促进男女平等是政府的责任。

    b.  我们有 95% 的把握认为，所有美国人中 80% 到 84% 的人认为促进男女平等是政府的责任。

    c.  如果我们考虑许多样本量为 1,390 名美国人的随机样本，并为每个样本计算 95% 置信区间，那么这些区间中 95% 将包含认为促进男女平等是政府责任的美国人的真实总体比例。

    d.  为了将误差界降低到 1%，我们需要将样本量增加至原来的四倍（乘以 4）。

    e.  基于这个置信区间，有充分的证据得出结论：大多数美国人认为政府有责任促进男女平等。

\vfill

18. **老年司机。** 一份 Marist Poll 报告指出，基于 1,018 名美国成年人的随机样本，66% 的美国成年人认为应要求持证司机在年满 65 岁时重新参加路考。他们还报告称，在 95% 的置信水平下误差幅度为 3%。
    [@data:elderlyDriving]

    a.  使用数学模型验证 Marist Poll 报告的误差界。

    b.  基于 95% 置信区间，这项民意调查是否提供了令人信服的证据，表明超过三分之二的人口认为一旦持照驾驶员年满 65 岁，就应被要求重新参加路考？

\vfill

19. **7 月 4 日烟花**。
    一家当地新闻媒体报道称，600 名随机抽样的堪萨斯州居民中有 56% 计划在 7 月 $4^{th}$ 日燃放烟花。
    使用数学模型，在 95% 置信水平下确定 56% 这一估计值的误差界。
    [@data:july4]

\vfill

\clearpage

20. **COVID-19 疫苗接种证明。** 在美国，企业和学校因 2020 年 3 月的 COVID-19 大流行而关闭，而疫苗于 2021 年 4 月首次向公众提供。
    当月，盖洛普民意调查对一个由 3,731 名美国成年人构成的随机样本进行了调查，询问他们对航空旅行要求 COVID-19 疫苗接种的看法。
    调查发现，57% 的人表示赞成。
    [@data:gallupcovidvaccine]

    a.  描述感兴趣的总体参数。该参数的点估计值是多少？

    b.  检查基于这些数据使用数学模型构建置信区间所需的条件是否满足。

    c.  构建一个美国成年人中赞成乘飞机旅行时要求提供 COVID-19 疫苗接种证明的比例的 95% 置信区间。

    d.  在不进行任何计算的情况下，描述如果我们决定使用更高的置信水平，置信区间会发生什么变化。

    e.  在不进行任何计算的情况下，描述如果我们使用更大的样本，置信区间会发生什么变化。

\vfill

21.  **留学项目。** 一项针对 1,509 名参加了 SAT 考试并完成了一项可选网络调查的高中毕业生的调查显示，有 55% 的高中毕业生非常确定他们将在大学期间参加留学项目。
    [@data:studyAbroad]

    a.  这个样本是美国所有高中毕业生总体的有代表性的样本吗？
        请解释你的推理。

    b.  假设推断条件已满足，无论你对 部分的回答如何。
        使用数学模型，构建一个参加 SAT 考试的高中毕业生中非常确定会在大学期间参加留学项目的比例的 90% 置信区间，并在问题背景下解释该区间。

    c.  “90% 置信”是什么意思？

    d.  基于这个区间，声称大多数高中毕业生都相当确定自己会在大学期间参加留学项目是否合适？

\vfill

22.  **大麻合法化，数学区间。** 综合社会调查询问了一个由 1,563 名美国成年人构成的随机样本：“你认为大麻的使用应该合法化，还是不应该？” 60% 的受访者回答应该合法化。
    [@data:gssgrass]

    a.  这 60% 是样本统计量还是总体参数？
        请解释。

    b.  使用数学模型，构建一个美国成年人中认为大麻应被合法化的比例的 95% 置信区间，并在数据背景下对其进行解释。

    c.  一位批评者指出，这个 95% 置信区间只有在统计量服从正态分布，或者正态模型是一个良好近似时才是准确的。
        这些数据满足技术条件吗？
        请解释。

    d.  一篇关于此项调查结果的新闻报道指出：“大多数美国成年人认为应该将大麻合法化。”根据你的置信区间，这篇报道的说法是否合理？

\vfill

\clearpage

23.  **国家健康计划，数学推断。** 凯撒家庭基金会在 2019 年对美国成年人随机样本的一项民意调查发现，79% 的民主党人、55% 的独立人士和 24% 的共和党人支持一般的“国家健康计划”。
    接受调查的有 347 位民主党人、298 位共和党人和 617 位独立人士。
    [@data:KFF2019nathealthplan]

    a.  一位电视政治评论员声称，大多数独立人士支持国家健康计划。
        这些数据是否提供了强有力的证据来支持这种说法？
        你的回答应该使用数学模型。

    b.  你是否会预期，反对该公共选项计划的独立人士比例的置信区间会包含 0.5？
        请解释。

\vfill

24.  **上大学值得吗？** 在一个由 331 名没有四年制大学学位且目前未在校就读的美国成年人构成的简单随机样本中，48% 的人表示他们决定不上大学是因为负担不起学费。
    [@data:collegeWorthIt]

    a.  一篇报纸文章声称，只有少数决定不上大学的美国人是因为负担不起，并以此调查的点估计作为证据。
        进行一项假设检验，以确定这些数据是否提供了强有力的证据来支持这一说法。

    b.  你是否会预期，因为负担不起而决定不上大学的美国成年人比例的置信区间会包含 0.5？
        请解释。

\vfill

25.  **口味测试。** 有些人声称他们能在第一口就尝出无糖汽水和普通汽水的区别。
    一位想要验证此说法的研究人员随机抽取了 80 位这样的人。
    然后，他通过随机分配，将汽水装入 80 个纯白色杯子中（一半无糖，一半普通），并要求每个人从自己的杯中啜饮一口，然后判断汽水是无糖的还是普通的。
    53 位参与者正确识别了汽水。

    a.  这些数据是否提供了强有力的证据，证明这些人能够区分无糖汽水和普通汽水？换言之，其结果是否明显优于纯粹的随机猜测？
        你的回答应使用数学模型。

    b.  在此背景下解释 p 值。

\vfill

26.  **新冠疫情会让世界更紧密吗？** 2020 年初，COVID-19 大流行抵达美国；到 2020 年 12 月，第一种 COVID-19 疫苗问世。
    2021 年 4 月，YouGov 的一项民意调查询问了 4,265 名英国成年人，他们认为新冠疫情是会让世界更紧密还是会让我们更疏远。
    12% 的受访者表示这会让世界更紧密。
    37% 的受访者表示这会让我们更疏远，39% 表示不会有影响，其余受访者对此没有意见。
    [@data:yougovcovid]

    a.  使用数学模型，计算一个英国成年人中认为冠状病毒将使世界更加紧密的比例的 90% 置信区间，并在问题背景下解释该区间。

    b.  假设我们希望在 90% 的置信水平下的误差界约为 0.5%。
        你会建议这项民意调查使用多大的样本量？

\vfill

\clearpage

27.  **质量控制。** 作为计算机芯片质量控制流程的一部分，工厂的一位工程师在一周的生产中随机抽取了 212 个芯片，以测试当前存在严重缺陷的芯片的比率。
    她发现其中有 27 个芯片是有缺陷的。

    a.  数据集中所考虑的总体是什么？

    b.  正在估计的参数是什么？

    c.  该参数的点估计是多少？

    d.  可以用来衡量该点估计不确定性的统计量的名称是什么？

    e.  使用数学模型，计算 部分中该统计量的值。

f.  历史缺陷率为 10%.
    工程师是否应对本周观测到的缺陷率感到惊讶？

g.  假设发现真实总体值为 10%.
    如果我们使用这个比例，以 $p = 0.1$ 代替 $\hat{p}$ 重新计算 部分的值，所得的统计量值会发生多大变化？

\vfill

28.  **近视儿童。** 近视是一种常见的视力问题，患者能看清近处物体，但看远处模糊。
     据信，近视大约影响 8% 的儿童。
     在一个由 194 名儿童组成的随机样本中，有 21 人近视。
     使用数学模型，对以下问题进行假设检验：这些数据是否提供了证据表明 8% 这一数值是不准确的？

\vfill

29.  **网站注册。** 某网站正试图增加首次访客的注册量，向 1% 的访客展示了新网站设计。
     在一个月内随机抽取的 752 名看到新设计的访客中，有 64 人注册。

    a.  检查使用数学模型为“在新设计下会注册的网站首次访客的比例”构造置信区间所需的条件。

    b.  计算能描述与样本量为 752 的重复样本有关联的点估计变异性的标准误。

    c.  构造并解释一个在新设计下会注册的该网站首次访问者比例的 90% 置信区间（假设新访客的行为随时间保持稳定）。

\vfill

30.  **优惠券驱动光顾。** 一家商店在一年内随机抽取了 603 名购物者，发现其中有 142 人是因为收到了邮寄的优惠券而来店消费的。
     使用数学模型，构造一个一年内所有购物者中因收到邮寄优惠券而来店消费的比例的 95% 置信区间。

\vfill
