1.  **按族裔细分亚裔美国人烟草使用情况的假设检验。** 了解不同人口群体间烟草使用的文化差异，可以改善医疗教育和治疗。
    一项近期研究将亚裔美国人的烟草使用情况按族裔进行了细分，包括印度裔 (n = 4,373)、华裔 (n = 4,736) 和菲律宾裔 (n = 4,912)，并与非西班牙裔白人 (n = 275,025) 进行了比较。
    各组的当前吸烟者人数报告如下：印度裔 (n = 223)、华裔 (n = 279)、菲律宾裔 (n = 609) 以及非西班牙裔白人 (n = 50,880)。
    [@Rao:2021]

    为了判断印度裔和华裔美国人的当前吸烟者比例是否有差异，进行了一次随机化模拟。

    ```{r}
    asian_smoke <- tibble(
      ethnic = c(rep("Indian", 4373), rep("Chinese", 4736)),
      outcome = c(
        rep("smoke", 223), rep("healthy", 4150),
        rep("smoke", 279), rep("healthy", 4457)
      )
    )

    set.seed(47)
    asian_smoke |>
      specify(outcome ~ ethnic, success = "smoke") |>
      hypothesize(null = "independence") |>
      generate(reps = 1000, type = "permute") |>
      calculate(stat = "diff in props", order = c("Indian", "Chinese")) |>
      # summarize(mean(stat < -0.008))
      ggplot(aes(x = stat)) +
      geom_histogram(binwidth = 0.0015, fill = IMSCOL["green", "full"]) +
      labs(
        title = "1,000 次随机化差值",
        x = "随机化比例之差\n(印度裔 - 华裔)",
        y = "频数"
      )
    ```

    a.  请用文字和符号给出本研究中感兴趣的参数和统计量。
        你是否知道感兴趣的参数或统计量的数值？
        如果知道，请提供该数值。

    b.  上方的直方图提供了 $\hat{p}_{Asian-Indian} - \hat{p}_{Chinese}$ 在重复零假设随机化下的（随机化）抽样分布（$\hat{p}$ 是样本中当前吸烟者的比例）。
        请基于随机化直方图估计 $\hat{p}_{Asian-Indian} - \hat{p}_{Chinese}$ 的标准误。

    c.  考虑一个旨在确定印度裔与华裔美国人的当前吸烟者比例是否存在差异的假设检验。
        请写出原假设和备择假设，利用随机化直方图估计 p 值，并在问题的背景下对检验作出结论。

\clearpage

2.  **疟疾疫苗有效性的假设检验。** 目前尚无获批的疟疾疫苗，因此，一项报告布基纳法索儿童疟疾疫苗取得期待已久的成效的研究带来了好消息。
    450 名儿童被随机分配到两种不同剂量的疟疾疫苗中的一种或一种对照疫苗，在接受处理后 12 个月内，292 名接种疟疾疫苗的儿童中有 89 人感染疟疾，147 名接种对照疫苗的儿童中有 106 人感染疟疾。
    [@Datoo:2021]

    ```{r}
    malaria <- tibble(
      vaccine = c(rep("malaria", 292), rep("control", 147)),
      outcome = c(
        rep("sick", 89), rep("healthy", 203),
        rep("sick", 106), rep("healthy", 41)
      )
    )

    set.seed(47)
    malaria |>
      specify(outcome ~ vaccine, success = "sick") |>
      hypothesize(null = "independence") |>
      generate(reps = 1000, type = "permute") |>
      calculate(stat = "diff in props", order = c("malaria", "control")) |>
      ggplot(aes(x = stat)) +
      geom_histogram(fill = IMSCOL["green", "full"], binwidth = 0.02) +
      labs(
        title = "1,000 次随机化差值",
        x = "随机化比例之差\n(疟疾疫苗 - 对照疫苗)",
        y = "频数"
      )
    ```

    a.  请用文字和符号给出本研究中感兴趣的参数和统计量。
        你是否知道感兴趣的参数或统计量的数值？
        如果知道，请提供该数值。

    b.  上方的直方图提供了 $\hat{p}_{malaria} - \hat{p}_{control}$ 在重复零假设随机化下的（随机化）抽样分布（$\hat{p}$ 是样本中感染疟疾的儿童比例）。
        请基于随机化直方图估计 $\hat{p}_{malaria} - \hat{p}_{control}$ 的标准误。

    c.  考虑一个旨在检验接种疟疾疫苗的儿童感染疟疾的比例是否低于接种对照疫苗的儿童的假设检验。
        请写出原假设和备择假设，利用随机化直方图估计 p 值，并在问题的背景下对检验作出结论。

\clearpage

3.  **按族裔细分亚裔美国人烟草使用情况，置信区间。** 基于一项关于不同族裔群体吸烟行为差异程度的研究，我们需要为菲律宾裔美国人与华裔美国人当前吸烟状况的差异计算一个置信区间。
    [@Rao:2021]

    ```{r}
    #| fig-asp: 0.35
    asian_smoke <- tibble(
      ethnic = c(rep("Filipino", 4912), rep("Chinese", 4736)),
      outcome = c(
        rep("smoke", 609), rep("healthy", 4303),
        rep("smoke", 279), rep("healthy", 4457)
      )
    )

    set.seed(47)
    asian_smoke |>
      specify(outcome ~ ethnic, success = "smoke") |>
      generate(reps = 1000, type = "bootstrap") |>
      calculate(stat = "diff in props", order = c("Filipino", "Chinese")) |>
      ggplot(aes(x = stat)) +
      geom_histogram(binwidth = 0.0015, fill = IMSCOL["green", "full"]) +
      labs(
        title = "1,000 次自助法差值",
        x = "自助法比例之差（菲律宾裔 - 华裔）",
        y = "频数"
      )
    ```

    a.  考虑如上 1,000 次自助重复中当前吸烟者样本比例之差（菲律宾裔美国人减华裔美国人）的自助法分布。根据直方图，估计该样本比例之差的标准误。

    b.  使用自助法分布得到的标准误，计算总体中目前吸烟者比例真实差异（菲律宾裔美国人减去华裔美国人）的 95% 自助法标准误置信区间，并在问题背景下解释该区间。

    c.  使用整个自助法分布，计算总体中目前吸烟者比例真实差异（菲律宾裔美国人减去华裔美国人）的 95% 自助法百分位置信区间，并在问题背景下解释该区间。

4.  **疟疾疫苗有效性，置信区间。** 目前尚无获批的疟疾疫苗，因此，一项报告布基纳法索儿童疟疾疫苗取得期待已久的成效的研究带来了好消息。
    该研究将 450 名儿童随机分配到两种不同剂量的疟疾疫苗中的一种或一种对照疫苗，在接受处理后 12 个月内，292 名疟疾疫苗儿童中有 89 名感染疟疾，147 名对照疫苗儿童中有 106 名感染疟疾。
    [@Datoo:2021]

    ```{r}
    #| fig-asp: 0.35
    malaria <- tibble(
      vaccine = c(rep("malaria", 292), rep("control", 147)),
      outcome = c(
        rep("sick", 89), rep("healthy", 203),
        rep("sick", 106), rep("healthy", 41)
      )
    )

    set.seed(47)
    malaria |>
      specify(outcome ~ vaccine, success = "sick") |>
      generate(reps = 1000, type = "bootstrap") |>
      calculate(stat = "diff in props", order = c("malaria", "control")) |>
      ggplot(aes(x = stat)) +
      geom_histogram(fill = IMSCOL["green", "full"], binwidth = 0.02) +
      labs(
        title = "1,000 次自助法差值",
        x = "自助法比例之差（疟疾疫苗 - 对照疫苗）",
        y = "频数"
      )
    ```

    a.  考虑如上 1,000 次自助重复中感染疟疾的儿童样本比例之差（疟疾疫苗组减对照组）的自助法分布。根据直方图，估计该样本比例之差的标准误。

    b.  使用自助法分布得到的标准误，计算总体中儿童感染疟疾比例真实差异（疟疾疫苗组减去对照组疫苗）的 95% 自助法标准误置信区间，并在问题背景下解释该区间。

    c.  使用整个自助法分布，计算总体中儿童感染疟疾比例真实差异（疟疾疫苗组减去对照组疫苗）的 95% 自助法百分位置信区间，并在问题背景下解释该区间。

\clearpage

5.  **COVID-19 与学位完成。** 2021 年盖洛普调查了 3,941 名攻读学士学位的学生和 2,064 名攻读副学士学位的学生（学生并非随机选择，但经过加权以代表随机选择的当前在册美国大学生）。
    调查发现，51% 的攻读学士学位的学生和 44% 的攻读副学士学位的学生表示，COVID-19 大流行会对他们完成学位的能力产生负面影响。
    [@data:gallupcollegeimpact]

    下面是通过两种不同的计算方法（均使用 1,000 次重复）针对可对这些数据提出的研究问题生成的两个直方图。
    其中一个直方图可用于进行随机化检验，以探究认为 COVID-19 大流行将对其完成学位的能力产生负面影响的学士学位和副学士学位学生比例是否存在差异。
    另一个直方图是用于量化有这种感受的学士学位和副学士学位学生比例之差异的自助法分布。

    ```{r}
    #| fig-asp: 0.28
    #| out-width: 90%
    covid_college <- data.frame(
      degree = c(rep("BA", 3941), rep("AA", 2064)),
      outcome = c(
        rep("impact", 2010), rep("no impact", 1931),
        rep("impact", 908), rep("no impact", 1156)
      )
    )

set.seed(47)
    p_A <- covid_college |>
      specify(outcome ~ degree, success = "impact") |>
      generate(reps = 1000, type = "bootstrap") |>
      calculate(stat = "diff in props", order = c("BA", "AA")) |>
      ggplot(aes(x = stat)) +
      geom_histogram(fill = IMSCOL["green", "full"], bins = 20) +
      labs(
        title = "计算方法 A",
        x = "模拟比例差\n(BA - AA)",
        y = "频数"
      )

    set.seed(47)
    p_B <- covid_college |>
      specify(outcome ~ degree, success = "impact") |>
      hypothesize(null = "independence") |>
      generate(reps = 1000, type = "permute") |>
      calculate(stat = "diff in props", order = c("BA", "AA")) |>
      ggplot(aes(x = stat)) +
      geom_histogram(fill = IMSCOL["green", "full"], bins = 20) +
      labs(
        title = "计算方法 B",
        x = "模拟比例差\n(BA - AA)",
        y = "频数"
      )

    p_A + p_B
    ```

    a.  两个图形的中心和标准误是否近似相同？请解释。

    b.  写出一个可以用计算方法 A 生成的直方图来探究的研究问题。

    c.  写出一个可以用计算方法 B 生成的直方图来探究的研究问题。

6.  **可再生能源。** 2021 年盖洛普民意调查随机抽样调查了 5447 名美国共和党（或倾向共和党）成年人和 7962 名民主党（或倾向民主党）成年人。
    31% 的共和党人和 81% 的民主党人表示，“政府监管对于鼓励企业和消费者更多地依赖可再生能源是必要的”。
    [@data:gallupcollegeimpact]

    下面是通过两种不同计算方法（均使用了 1000 次重复）生成的两张直方图，可用于探究基于这些数据可能提出的研究问题。
    其中一张直方图可用于进行随机化检验，以判断认为政府有必要出台法规来鼓励企业和消费者更多地依赖可再生能源的共和党人与民主党人的比例是否不同。
    另一张直方图是一个用于量化认同此陈述的共和党人与民主党人比例差异的自助法分布。

    ```{r}
    #| fig-asp: 0.28
    #| out-width: 90%
    renewable_energy <- data.frame(
      party = c(rep("Republican", 5447), rep("Democrat", 7962)),
      opinion = c(
        rep("regs necessary", 1689), rep("regs not necessary", 3758),
        rep("regs necessary", 6449), rep("regs not necessary", 1513)
      )
    )

    set.seed(47)
    p_B <- renewable_energy |>
      specify(opinion ~ party, success = "regs necessary") |>
      generate(reps = 1000, type = "bootstrap") |>
      calculate(stat = "diff in props", order = c("Republican", "Democrat")) |>
      ggplot(aes(x = stat)) +
      geom_histogram(fill = IMSCOL["green", "full"], bins = 20) +
      labs(
        title = "计算方法 B",
        x = "模拟比例差\n(共和党人 - 民主党人)",
        y = "频数"
      )

    set.seed(47)
    p_A <- renewable_energy |>
      specify(opinion ~ party, success = "regs necessary") |>
      hypothesize(null = "independence") |>
      generate(reps = 1000, type = "permute") |>
      calculate(stat = "diff in props", order = c("Republican", "Democrat")) |>
      ggplot(aes(x = stat)) +
      geom_histogram(fill = IMSCOL["green", "full"], bins = 20) +
      labs(
        title = "计算方法 A",
        x = "模拟比例差\n(共和党人 - 民主党人)",
        y = "频数"
      )

    p_A + p_B
    ```

    a.  两个图形的中心和标准误是否近似相同？请解释。

    b.  写出一个可以用计算方法 A 生成的直方图来探究的研究问题。

    c.  写出一个可以用计算方法 B 生成的直方图来探究的研究问题。

\clearpage

7.  **撒哈拉以南非洲的 HIV 研究。** 2008 年 7 月，美国国立卫生研究院宣布提前终止一项临床试验，原因是出现了意想不到的结果。
    研究总体由撒哈拉以南非洲感染 HIV 的妇女组成，她们在分娩时服用单剂奈韦拉平（一种 HIV 治疗方法），以预防 HIV 传给婴儿。
    该研究是一个随机化比较，对比了（成功分娩后）继续使用奈韦拉平治疗与使用另一种 HIV 治疗药物洛匹那韦的效果。
    共有 240 名妇女参与了研究；两种处理各随机分配了 120 人。
    在研究治疗开始 24 周后，对每位妇女进行检测，以确定 HIV 感染是否恶化（该结果称为 *virologic failure*（病毒学失败））。
    在接受奈韦拉平治疗的 120 名妇女中，有 26 人经历了病毒学失败，而在接受另一种药物治疗的 120 名妇女中，有 10 人经历了病毒学失败。
    [@Lockman:2007]

    a.  创建一个展示本研究结果的列联表。

    b.  陈述用于检验处理组间病毒学失败率差异的适当假设。

    c.  完成假设检验并陈述适当的结论。
        （提醒：验证检验所需的任何必要条件。）

\vfill

8.  **超长通勤者。** 因通勤时间超过 90 分钟而被称为“超长通勤者”的工人比例因州而异。
    假设 1% 的内布拉斯加州居民和 6% 的纽约州居民是超长通勤者。
    现在假设我们计划开展一项研究，从每个州调查 1000 人，并计算内布拉斯加州的样本比例 $\hat{p}_{NE}$ 和纽约州的样本比例 $\hat{p}_{NY}$。

    a.  在容量为 1000 的重复样本中，$\hat{p}_{NE}$ 对应的均值和标准差是多少？

    b.  在容量为 1000 的重复样本中，$\hat{p}_{NY}$ 对应的均值和标准差是多少？

    c.  计算并解释两组样本比例之差，即 $\hat{p}_{NY} - \hat{p}_{NE}$（在每组 1000 人的重复抽样下）对应的均值和标准差。

    d.  (a)、 和  部分中的标准差之间有何关系？

\vfill

9.  **全民健康计划。** 凯撒家庭基金会 2019 年对美国成年人的一项民意调查发现，79% 的民主党人、55% 的独立人士和 24% 的共和党人支持通用的“全民健康计划”。
    调查对象包括 347 名民主党人、298 名共和党人和 617 名独立人士，其中 347 名民主党人中的 79% 和 617 名独立人士中的 55% 支持该计划。
    [@data:KFF2019nathealthplan]

    a.  为民主党人与独立人士对“全民健康计划”支持率之间的差异计算一个 95% 置信区间 $(p_{D} - p_{I})$，并在该背景下解释该区间。
        我们已为你检查过条件。

    b.  判断对错：如果我们在这次民调时随机选一名民主党人和一名独立人士，那么民主党人比独立人士更可能支持全民健康计划。

\vfill

\clearpage

10. **睡眠剥夺，加州 vs. 俄勒冈州，置信区间。** 根据美国疾病控制与预防中心一份关于睡眠剥夺的报告，在之前 30 天内每天报告休息或睡眠不足的加州居民比例为 8.0%，而俄勒冈州居民的这一比例为 8.8%。
    这些数据基于 11,545 名加州居民和 4,691 名俄勒冈州居民的简单随机样本。
    为加州和俄勒冈州睡眠剥夺居民比例之差计算一个 95% 置信区间，并在数据背景下解释其含义。
    [@data:sleepCAandOR]

\vfill

11. **医学领域的性别薪酬差距。** 一项研究考察了男性和女性作为医生进入劳动力市场时，在 21 个不同职位上的平均薪酬。
    [@LoSassoMedicineGenderPayGap]

    a.  如果两种性别的薪酬相等，那么我们预期大约一半的职位中男性薪酬高于女性，而另一半职位中女性薪酬高于男性。
        为检验这一情景写出适当的假设。

    b.  在 21 个职位中的 19 个，男性的平均薪酬更高。
        使用你在 部分提出的假设完成一项假设检验。

\vfill

12. **睡眠剥夺，加州 vs. 俄勒冈州，假设检验。** 美国疾控中心一份关于睡眠剥夺率的报告显示，在之前 30 天内每天报告休息或睡眠不足的加州居民比例为 8.0%，而俄勒冈州居民的这一比例为 8.8%。
    这些数据基于 11,545 名加州居民和 4,691 名俄勒冈州居民的简单随机样本。

    a.  进行一次假设检验，以确定这些数据是否提供了两个州睡眠剥夺率不同的有力证据。
        （提醒：检查条件）

    b.  部分的检验结论有可能是错误的。
        如果确实如此，那么犯了哪一类错误？

\vfill

13. **打哈欠会传染吗？** 探索频道的科普娱乐节目《流言终结者》进行了一项实验，测试如果附近有人打哈欠，一个人是否会受到潜意识的影响而打哈欠。
    50人被随机分配到两组：34人分配到附近有人打哈欠的组（处理组），16人分配到附近没有人打哈欠的组（对照组）。
    下面的可视化展示了每组中有多少参与者打了哈欠。[^_17-ex-inference-two-props-1]

    ```{r}
    #| fig-asp: 0.4
    yawn |>
      mutate(group = if_else(group == "ctrl", "对照组", "处理组")) |>
      ggplot(aes(y = group, fill = result)) +
      geom_bar() +
      labs(x = "计数", y = "组别", fill = "结果") +
      scale_fill_manual(values = c(IMSCOL["blue", "full"], IMSCOL["red", "full"])) +
      scale_x_continuous(breaks = seq(0, 35, 5)) +
      theme(
        legend.position = c(0.85, 0.3),
        legend.background = element_rect(fill = "white", color = "white")
      )
    ```

    假设我们想使用置信区间来估计对照组和处理组之间打哈欠率的差异。
    解释为什么我们不能使用正态近似来构建这样的区间。
    如果忽略这个问题而构建置信区间，可能会出现什么问题？

\vfill

\clearpage

14. **心脏移植成功。** 斯坦福大学心脏移植研究旨在确定一项实验性心脏移植项目是否能延长寿命。
    进入项目的每位患者都被正式指定为心脏移植候选人，这意味着他病情严重，可能从新心脏中受益。
    患者被随机分配到处理组和对照组。
    处理组患者接受移植，对照组患者不接受。
    下面的可视化展示了每组中存活和死亡的患者数量。[^_17-ex-inference-two-props-2]
    [@Turnbull+Brown+Hu:1974]

    ```{r}
    #| fig-asp: 0.4
    heart_transplant |>
      mutate(
        survived = as.character(survived),
        survived = if_else(survived == "dead", "deceased", survived)
      ) |>
      ggplot(aes(y = transplant, fill = survived)) +
      geom_bar() +
      labs(x = "计数", y = "组别", fill = "结果") +
      scale_fill_manual(values = c(IMSCOL["blue", "full"], IMSCOL["red", "full"])) +
      theme(
        legend.position = c(0.85, 0.3),
        legend.background = element_rect(fill = "white", color = "white")
      )
    ```

    假设我们想使用置信区间来估计对照组和处理组之间存活率的差异。
    解释为什么我们不能使用正态近似来构建这样的区间。
    如果忽略这个问题而构建置信区间，可能会出现什么问题？

\vfill

15. **政府停摆。** 2018-2019年美国联邦政府停摆从2018年12月22日持续到2019年1月25日，共35天。
    在此期间，Survey USA对614名随机抽样的美国人进行的一项民意调查报告称，年收入低于 \$40,000 的人中有 48%、年收入 \$40,000 及以上的人中有 55% 表示政府停摆完全没有对他们个人造成影响。
    $(p_\text{$<$40K} - p_\text{$\ge$40K})$ 的一个 95% 置信区间为 (-0.16, 0.02)，其中 $p$ 表示政府停摆完全没有对个人造成影响的人的比例。
    根据这些信息，判断以下陈述是真是假，并解释你判断为假的理由。
    [@data:govtshuthown]

    a.  在 5% 的显著性水平下，数据提供了令人信服的证据，表明年收入低于 \$40,000 的美国人与年收入 \$40,000 的美国人中未受个人影响的比例存在真实差异。

    b.  我们有 95% 的把握认为，年收入低于 \$40,000 的美国人中完全未受到政府关门个人影响的比例，比年收入 \$40,000 或以上的美国人高出 16% 到低 2%。

    c.  $(p_\text{$<$40K} - p_\text{$\ge$40K})$ 的一个 90% 置信区间会比 $(-0.16, 0.02)$ 区间更宽。

    d.  $(p_\text{$\ge$40K} - p_\text{$<$40K})$ 的 95% 置信区间为 (-0.02, 0.16)。

\vfill

\clearpage

16. **网络骚扰。** 皮尤研究中心的一项民意调查询问了18-29岁和30-49岁的美国成年人是否曾亲身经历过网络骚扰。
    一个用于估计 18-29 岁与 30-49 岁亲身经历过网络骚扰的成年人比例差异 $(p_{18-29} - p_{30-49})$ 的 95% 置信区间被计算为 (0.115, 0.185)。
    根据这些信息，判断以下陈述是真是假，并解释你判断为假的理由。
    [@onlineharassment2021]

    a.  我们有 95% 的把握认为，18-29 岁成年人中亲身经历过网络骚扰的真实比例比 30-49 岁成年人的真实比例低 11.5% 到 18.5%。

    b.  我们有 95% 的把握认为，18-29 岁成年人中亲身经历过网络骚扰的真实比例比 30-49 岁成年人的真实比例高 11.5% 到 18.5%。

    c.  95% 的随机样本产生的 95% 置信区间将包含 18-29 岁与 30-49 岁亲身经历过网络骚扰的成年人总体比例的真实差异。

    d.  我们可以得出结论：18-29岁和30-49岁人群中亲身经历过网络骚扰的比例之间存在可辨识的差异，这一差异太大，如果事实上两个比例之间没有差异，则不太可能合理地归因于偶然。

    e.  仅根据本题给出的信息，无法计算 $(p_{18-29} - p_{30-49})$ 的 90% 置信区间。

\vfill

17. **决策错误与比例比较 I。** 在以下研究中，基于所提供的数据得出了结论。
    分析结论总是有可能出错，尽管我们几乎永远不会真正知道是否发生了错误。
    对于每个研究结论，指出可能犯了第一类错误还是第二类错误，并在问题背景下说明该错误。

    a.  观察到疟疾疫苗能有效降低感染疟疾的比率（与对照疫苗相比）。

    b.  在美国总体中，未观察到印度裔美国人和华裔美国人当前吸烟者的比例存在差异。

    c.  在比较年收入不足4万美元和年收入4万美元及以上的美国人时，没有证据表明自认未受政府停摆直接影响的美国人比例存在差异。

\vfill

18. **决策错误与比例比较 II。** 在以下研究中，基于所提供的数据得出了结论。分析结论总是有可能出错的，尽管我们几乎永远不会真正知道是否发生了错误。对于每个研究结论，指出可能犯了第一类错误还是第二类错误，并在问题背景下说明该错误。

    a.  在加利福尼亚州的登记选民中，拥有大学学位和没有大学学位的人之间，报告称自己了解不够、无法就是否支持海上钻井发表意见的比例存在差异。

    b.  在比较加利福尼亚州和俄勒冈州居民时，没有证据支持两地睡眠不足人群的比例存在差异。

\vfill

\clearpage

19. **主动学习。** 一位教师希望增加其课程中的主动学习部分，因此担心学生对她计划做出的改变会有何反应。她在课堂上进行了一项调查，询问学生是否认为用更多的主动学习（动手练习）代替传统讲授将有助于提高他们的学习效果。她在学期初和学期末都进行了这项调查，并想评估学生的看法是否在整个学期中发生了变化。她能否使用我们在本章学到的方法来进行这项分析？请解释你的推理。

\vfill

20. **一天一苹果，医生远离我。** 一位高中体育教师希望提高学生对营养和健康问题的认识，在学期初询问学生是否相信“一天一苹果，医生远离我”这句谚语。40% 的学生回答“是”。
    整个学期中，她每节课都以讨论一项强调多吃水果和蔬菜益处的研究开始。她在学期末进行了相同的“一天一苹果”调查，这次有 60% 的学生回答“是”。
    她能否使用本节的两比例方法来分析这项调查？请解释你的推理。

\vfill

21. **疟疾疫苗有效性，效应大小。** 一项关于疟疾疫苗有效性的随机对照试验，将450名儿童随机分配到两种不同剂量的疟疾疫苗中的一种，或一种对照疫苗中。292名接种疟疾疫苗的儿童中有89名，147名接种对照疫苗的儿童中有106名在处理后12个月内感染了疟疾。[@Datoo:2021]

    回想一下，为了拒绝两种疫苗（疟疾疫苗和对照疫苗）效果相同的原假设，我们需要样本比例差大约低于假设值（零）2个标准误。

    假设（总体中的）真实差异为 $\delta$，两组样本量相同 $(n_{malaria} = n_{control}),$，且使用对照疫苗感染疟疾的真实比例为 $p_{control} = 0.7$。如果你（在未来）自己开展这项研究，在下列每种条件下，你得到足够远离零的样本比例差从而能够拒绝原假设的可能性有多大？（*提示：* 使用数学模型。）

    a.  $\delta = -0.1$ 且 $n_{malaria} = n_{control} = 20$

    b.  $\delta = -0.4$ 且 $n_{malaria} = n_{control} = 20$

    c.  $\delta = -0.1$ 且 $n_{malaria} = n_{control} = 100$

    d.  $\delta = -0.4$ 且 $n_{malaria} = n_{control} = 100$

    e.  关于 $\delta$ 值和样本量，你能得出什么结论？

\vfill

22. **糖尿病与失业。** 一项盖洛普民意调查询问了美国人的就业状况以及他们是否患有糖尿病。调查结果表明，47,774 名就业（全职或兼职）人员中有 1.5%，以及 5,855 名 18-29 岁失业人员中有 2.5% 患有糖尿病。
    [@data:employmentDiabetes]

    a.  创建一个列联表来展示本研究的结果。

    b.  陈述适当的假设，以检验美国就业人群与失业人群的糖尿病比例差异。

    c.  样本比例差约为1%.
        如果我们完成假设检验，会发现 p 值非常小（约为0），这意味着差异在统计上是可辨识的。请利用这一结果来解释统计上可辨识的发现与实际重要的发现之间的区别。

\vfill

[^_17-ex-inference-two-props-1]: 本练习中使用的 [`yawn`](http://openintrostat.github.io/openintro/reference/yawn.html) 数据可在 [**openintro**](http://openintrostat.github.io/openintro) R 包中找到。

[^_17-ex-inference-two-props-2]: 本练习中使用的 [`heart_transplant`](http://openintrostat.github.io/openintro/reference/heart_transplant.html) 数据可以在 [**openintro**](http://openintrostat.github.io/openintro) R 包中找到。