1.  **统计量与参数：单个均值。** 以下每个场景都是为了评估一个平均数。
    对于每个场景，用文字指出：统计量和参数。

    a.  抽取了 25 名纽约人的样本，询问他们每晚睡多久。

    b.  加州两所不同大学的研究人员收集了本科生身高的信息。

\vfill

2.  **统计量与参数：单个均值。** 以下每个场景都是为了评估一个平均数。
    对于每个场景，用文字指出：统计量和参数。

    a.  Georgianna 从某个城市抽取了 20 名儿童的样本，并测量了他们每个人弹钢琴的年数。

    b.  交通警察（经常暴露于汽车尾气中的铅）测量了他们血液中的铅水平。

\vfill

3.  **成人的身高。** 研究人体测量学的研究人员收集了 507 名体力活动积极的成年人的身体测量数据，以及年龄、体重、身高和性别。
    下面提供了身高分布（以厘米，cm 为单位）的汇总统计量以及直方图。[^_19-ex-inference-one-mean-1]
    [@Heinz:2003]

    ```{r}
    #| layout-ncol: 2
    #| out-width: 100%
    #| fig-width: 5
    #| fig-asp: 0.5
    bdims |>
      summarise(
        Min    = round(min(hgt), 1),
        Q1     = round(quantile(hgt, 0.25), 1),
        Median = round(median(hgt), 1),
        Mean   = round(mean(hgt), 1),
        Q3     = round(quantile(hgt, 0.75), 1),
        Max    = round(max(hgt), 1),
        SD     = round(sd(hgt), 1),
        IQR    = round(IQR(hgt), 1)
      ) |>
      pivot_longer(
        cols = everything(),
        names_to = "Statistic",
        values_to = "Value"
      ) |>
      kbl(linesep = "", booktabs = TRUE, align = "lr", col.names = NULL) |>
      kable_styling(
        bootstrap_options = c("striped", "condensed"),
        latex_options = "HOLD_position",
        full_width = FALSE
      )

    ggplot(bdims, aes(x = hgt)) +
      geom_histogram(binwidth = 2) +
      labs(x = "身高", y = "计数")
    ```

    a.  体力活动积极的成年人身高的平均数和中位数的点估计分别是多少？

    b.  体力活动积极的成年人身高标准差和四分位距（IQR）的点估计分别是多少？

    c.  身高 1m 80cm（180 cm）的人算异常高吗？身高 1m 55cm（155 cm）的人算异常矮吗？解释你的推理。

    d.  研究人员再抽取一个体力活动积极成年人的随机样本。你预期这个新样本的均值和标准差会是上面给出的那些值吗？解释你的推理。

    e.  如果个体样本等同于简单随机样本，那么得到的样本均值就是所有体力活动积极个体平均身高的点估计。我们用什么度量来量化这种估计的变异性？在数据是简单随机样本的条件下，使用原始样本的数据计算这个量。

\vfill

\clearpage

4.  **成人的身高，标准误。** 507 名体力活动积极的成人的身高均值为 171 cm，标准差为 9.4 cm。
    试估计以下样本量下均值的标准误。[^_19-ex-inference-one-mean-2]
    [@Heinz:2003]

    a.  n = 10

    b.  n = 50

    c.  n = 100

    d.  n = 1000

    e.  均值的标准误是一个用来描述什么的数字？

\vfill

5.  **成人的身高与幼儿园儿童的身高。** 507 名体力活动积极的成人的身高均值为 171 cm，标准差为 9.4 cm。[^_19-ex-inference-one-mean-3]
    [@Heinz:2003]

    a.  你预期几百名幼儿园儿童身高的标准差会比 9.4 cm 更高还是更低？解释你的推理。

    b.  假设抽取许多样本量为 100 的成人样本，并分别抽取许多样本量为 100 的幼儿园儿童样本。对每一个样本计算身高的平均数。哪一组样本平均数会有更大的均值标准误，是成人样本平均数，还是幼儿园儿童样本平均数？

\vfill

6.  **成人的身高，自助法区间。** 研究人体测量学的研究人员收集了 507 名体力活动积极的成年人的身体测量数据，以及年龄、体重、身高和性别。
    下面的直方图显示了来自 1,000 个不同自助样本的自助均值的样本分布。[^_19-ex-inference-one-mean-4]
    [@Heinz:2003]

    ```{r}
    #| fig-asp: 0.4
    set.seed(47)
    bdims |>
      specify(response = hgt) |>
      generate(reps = 1000, type = "bootstrap") |>
      calculate(stat = "mean") |>
      ggplot(aes(x = stat)) +
      geom_histogram(binwidth = 0.2, fill = IMSCOL["green", "full"]) +
      labs(
        x = "身高的自助均值",
        y = "计数",
        title = "1,000 个自助均值"
      ) +
      scale_x_continuous(
        breaks = seq(170, 172.4, 0.4),
        labels = label_comma(scale = 1, accuracy = 0.1)
      )
    ```

    a.  基于样本均值的自助抽样分布，求均值的标准误的近似值。

    b.  通过观察自助抽样分布（抽取了 1,000 个自助样本），为数据随机抽样来源的总体中的成年人真实平均身高，寻找一个近似的 90% 自助百分位置信区间。
        提供该区间，并用一句话解释该区间。

    c.  通过观察自助抽样分布（抽取了 1,000 个自助样本），为数据随机抽样来源的总体中的成年人真实平均身高，寻找一个近似的 90% 自助标准误置信区间。
        提供该区间，并用一句话解释该区间。

\vfill

\clearpage

7.  **确定临界** $t$ **值**。
    从一个标准差未知的近似正态总体中抽取一个随机样本。
    对于给定的样本量和置信水平，求自由度和临界 $t$ 值 (t$^\star$)。

    a.  $n = 6$, CL = 90%

    b.  $n = 21$, CL = 98%

    c.  $n = 29$, CL = 95%

    d.  $n = 12$, CL = 99%

\vfill

8.  **$t$ 分布。**
    下图显示了三条单峰且对称的曲线：标准正态（z）分布、自由度为 5 的 $t$ 分布和自由度为 1 的 $t$ 分布。
    确定每条曲线分别是哪种分布，并解释你的理由。

    ```{r}
    #| fig-asp: 0.4
    #| fig-width: 5
    x <- seq(-5, 5, 0.01)
    z <- dnorm(x)
    t1 <- dt(x, 5)
    t5 <- dt(x, 1)

    df <- tibble(
        xx = c(x, x, x),
        yy = c(z, t1, t5),
        curve = factor(c(rep("solid", length(x)), rep("dashed", length(x)), rep("dotted", length(x))),
                       levels = c("solid", "dashed", "dotted")),
    )

    ggplot(df, aes(x = xx, y = yy, color = curve, linetype = curve)) +
      geom_line(size = 0.8) +
      scale_color_openintro("three") +
      labs(x = NULL, y = NULL, color = NULL, linetype = NULL) +
      scale_linetype_manual(values = c("solid", "dashed", "dotted")) +
      scale_x_continuous(breaks = c(-4, -2, 0, 2, 4)) +
      theme(
        axis.text.y = element_blank(),
        legend.position = c(0.8, 0.8),
        panel.grid.major.y = element_blank(),
        panel.grid.minor.y = element_blank()
      )
    ```

\vfill

9.  **求 p 值，I.** 从一个标准差未知的近似正态总体中抽取一个随机样本。
    对于给定的样本量和检验统计量，求 p 值。
    并判断在 $\alpha = 0.05$ 的水平下是否拒绝原假设。

    :::: {layout="[-0.05, 0.425, 0.425]"}
    :::{#ab}
    a.  $n = 11$, $T = 1.91$

    b.  $n = 17$, $T = -3.45$
    :::
    :::{#cd}
    c.  $n = 7$, $T = 0.83$

    d.  $n = 28$, $T = 2.13$
    :::
    ::::

\vfill

10. **求 p 值，II.** 从一个标准差未知的近似正态总体中抽取一个随机样本。
    对于给定的样本量和检验统计量，求 p 值。
    并判断在 $\alpha = 0.01$ 的水平下是否拒绝原假设。

    a.  $n = 26$, $T = 2.485$

    b.  $n = 18$, $T = 0.5$

\vfill

\clearpage

11. **妊娠期长度，置信区间。** 每年，美国卫生与公众服务部都会向公众发布一个大型数据集，其中包含该国记录的出生信息。
    医学研究人员一直对这个数据集很感兴趣，他们致力于研究孕妇的习惯和做法与新生儿出生情况之间的关联。
    在本练习中，我们使用 2014 年发布的数据集中随机抽取的 1,000 个观测单位的样本。
    以周为单位测量的怀孕持续时间通常被称为妊娠期。
    下面的直方图显示了来自 1,000 例出生的随机样本的妊娠期长度分布（左图），以及来自 1,500 个不同自助样本的妊娠期长度自助均值的分布（右图）。[^_19-ex-inference-one-mean-5]

    ```{r}
    #| out-width: 100%
    #| fig-asp: 0.3
    p_sample <- ggplot(births14, aes(x = weeks)) +
      geom_histogram(binwidth = 1) +
      labs(
        x = "妊娠期（周）",
        y = "计数",
        title = "1,000 例出生的随机样本"
      )

set.seed(47)
    births14_boot <- births14 |>
      specify(response = weeks) |>
      generate(reps = 1500, type = "bootstrap") |>
      calculate(stat = "mean")

    p_boot <- ggplot(births14_boot, aes(x = stat)) +
      geom_histogram(binwidth = 0.05, fill = IMSCOL["green", "full"]) +
      scale_x_continuous(breaks = c(38.4, 38.5, 38.6, 38.7, 38.8, 38.9)) +
      labs(
        x = "自助样本的妊娠长度均值（周）",
        y = "计数",
        title = "1500 个自助样本均值"
      )

    p_sample + p_boot
    ```

    a.  根据样本均值的自助抽样分布，求均值标准误的近似值。

    b.  通过观察自助抽样分布（抽取了 1500 个自助样本），找出一个数据随机抽样来源的总体中的真实平均妊娠期的近似 99% 自助百分位置信区间。请提供该区间及其一句解释。

    c.  通过观察自助抽样分布（抽取了 1500 个自助样本），找出一个数据随机抽样来源的总体中的真实平均妊娠期的近似 99% 自助标准误置信区间。请提供该区间及其一句解释。

12.  **妊娠长度，假设检验。** 在本练习中，我们使用来自 2014 年美国卫生与公众服务部发布数据集的 1000 个观测单位的随机样本。
     下面提供的是该样本中新生儿妊娠期（怀孕时长，以周计）的样本统计量。[^_19-ex-inference-one-mean-6]

    ```{r}
    births14 |>
      summarise(
        Min    = round(min(weeks), 1),
        Q1     = round(quantile(weeks, 0.25), 1),
        Median = round(median(weeks), 1),
        Mean   = round(mean(weeks), 1),
        Q3     = round(quantile(weeks, 0.75), 1),
        Max    = round(max(weeks), 1),
        SD     = round(sd(weeks), 1),
        IQR    = round(IQR(weeks), 1)
      ) |>
      kbl(linesep = "", booktabs = TRUE, align = "cccccccc") |>
      kable_styling(bootstrap_options = c("striped", "condensed"),
                    latex_options = "HOLD_position",
                    full_width = FALSE)
    ```

    a.  对于所有女性的平均妊娠长度，点估计是多少？中位数呢？

    b.  你可能听说过人类妊娠通常为 40 周。
        利用这些数据，使用数学模型进行一次完整的假设检验，以评估这个关于 40 周的主张。
        陈述原假设和备择假设，求出 t 统计量，求出 p 值，并结合数据背景给出结论。

    c.  快速网上搜索验证了人类“妊娠 40 周”的说法。
        你的一个朋友声称存在不同的测量妊娠开始时间的方式（从上一次月经的第一天、排卵日或受孕日开始），这会导致估计结果有一到两周的差异。
        另一个朋友提到，最近剖腹产数量的增加很可能减少了妊娠时长。
        这些数据是否提供了一种机制来区分你这两位朋友的说法？

\clearpage

13.  **解释总体均值的置信区间。** 对于以下每一条陈述，判断它们是对置信区间的正确还是错误的解释。
     如果是错误的，请给出理由或纠正误解。
     你收集了一个大样本，并计算了一个 95% 置信区间用于估计美国成年人每年平均消费的汽水罐数，结果为（440 罐，520 罐），即平均而言，美国成年人每天消费的汽水不到两罐。

    a.  95% 的美国成年人每年消耗 440 到 520 罐苏打水。

    b.  真实总体中成年人每年平均汽水消费量在 440 到 520 罐之间的概率为 95%。

    c.  我们有 95% 的把握认为，总体中成年人年人均苏打水消费量介于 440 到 520 罐之间。

    d.  我们有 95% 的把握认为，被抽样者的年平均苏打水消费量介于 440 到 520 罐之间。

\vspace{-1mm}

14.  **解释总体均值的 p 值。** 对于以下每一条陈述，判断它们是对 p 值的正确还是错误的解释。
     如果是错误的，请给出理由或纠正误解。
     你想知道一个 10 盎司麦片盒中的平均麦片量是否大于 10 盎司。
     你收集了 50 盒麦片，仔细称重，求出了一个 t 统计量，以及一个 0.23 的 p 值。

    a.  所有麦片盒的平均重量是 10 盎司的概率是 0.23。

    b.  所有麦片盒的平均重量大于 10 盎司的概率是 0.23。

    c.  因为 p 值是 0.23，所以所有麦片盒的平均重量就是 10 盎司。

    d.  由于 p 值很小，总体平均数一定只比 10 盎司高一点点。

    e.  如果 $H_0$ 为真，观察到另一个样本的平均数与当前数据同样极端或更极端的概率是 0.23。

\vspace{-1mm}

15. **逆向工作，I.** 总体均值 $\mu$ 的一个 95% 置信区间为 (18.985, 21.015)。总体分布近似正态，且总体标准差未知。
    此置信区间基于一个包含 36 个观测的简单随机样本。
    假设推断所需的所有条件均已满足，并使用 $t$ 分布，请计算样本均值、误差界和样本标准差。

\vspace{-1mm}

16. **逆向工作，II.** 总体均值的一个 90% 置信区间为 (65, 77)。总体分布近似正态，且总体标准差未知。
    此置信区间基于一个包含 25 个观测的简单随机样本。
    假设推断所需的所有条件均已满足，并使用 $t$ 分布，请计算样本均值、误差界和样本标准差。

\vspace{-1mm}

17. **纽约人的睡眠习惯。** 纽约被称为“不夜城”。
    一个包含 25 名纽约人的随机样本被问及他们每晚的睡眠时间。
    这些数据的统计摘要如下所示。
    该点估计表明纽约人平均每晚睡眠时间少于 8 小时。
    请评估“纽约是不夜城”这一论断，并请记住，尽管有此说法，纽约人真实的平均睡眠小时数既可能少于也可能多于 8 小时。

    ```{r}
    tribble(
      ~n, ~Mean, ~SD,  ~Min, ~Max,
      25,  7.73, 0.77, 6.17, 9.78
    ) |>
      kbl(linesep = "", booktabs = TRUE, align = c("ccccc")) |>
      kable_styling(bootstrap_options = c("striped", "condensed"),
                    latex_options = "HOLD_position",
                    full_width = FALSE) |>
      column_spec(1:5, width = "5em")
    ```

    a.  用符号和文字写出假设。

    b.  检查条件，然后计算检验统计量 $T$ 及其相应的自由度。

    c.  在此背景下求出并解释 p 值。配图可能有帮助。

    d.  假设检验的结论是什么？

    e.  如果你要构建一个对应于该假设检验的 90% 置信区间，你会预期 8 小时在这个区间内吗？

\clearpage

18. **求均值。** 给定如下所示的假设。
    已知样本标准差为 8，样本容量为 20。
    样本均值取何值时，p 值会等于 0.05？
    假设推断所需的所有条件均已满足。

    $$H_0: \mu = 60 \quad \quad H_A: \mu \neq 60$$

\vfill

19. **正确置信水平对应的 $t^\star$。** 正如你所见，$t$ 分布的尾部比标准正态分布更长，这导致对于任意给定的置信水平，$t^{\star}_{df}$ 都大于 $z^{\star}$。
    在为总体均值寻找置信区间时，请解释误用 $z^{\star}$ （而不是正确的 $t^{*}_{df}$）会如何影响置信水平。

\vfill

20. **可能的自助样本。** 考虑包含以下观测值的一个简单随机样本：47, 4, 92, 47, 12, 8。
    以下哪些集合可能是来自上述观测数据的自助样本？
    如果某组值不可能是一个自助样本，请说明原因。

    a.  47, 47, 47, 47, 47, 47

    b.  92, 4, 13, 8, 47, 4

    c.  92, 47, 12

    d.  8, 47, 12, 12, 8, 4, 92

    e.  12, 4, 8, 8, 92, 12

\vfill

21. **弹钢琴。** Georgianna 声称，在一座以音乐学校闻名的小城市，平均每个儿童学习钢琴的年数少于 5 年。
    我们拥有来自该城市的一个包含 20 名儿童的随机样本，其学习钢琴年数的均值为 4.6 年，标准差为 2.2 年。

    a.  使用假设检验评估 Georgianna 的主张（或其对立面可能为真）。

    b.  构建一个该城市学生上钢琴课年数的 95% 置信区间，并在数据背景下对其进行解释。

    c.  你的假设检验结果与置信区间结果是否一致？解释你的推理。

\vfill

22. **汽车尾气与铅暴露。** 研究者对汽车尾气导致的铅暴露感兴趣，他们抽取了 52 名在主要城市环境中从事交通执法工作、长期吸入汽车尾气的警官的血液。
    这些警官血样的平均铅浓度为 124.32 $\mu$g/l，标准差为 37.74 $\mu$g/l；一项针对附近郊区无暴露史人群的早期研究发现，其平均血铅浓度为 35 $\mu$g/l。 [@Mortada:2000]

    a.  写下检验这些警官是否似乎暴露于不同浓度铅的恰当假设。

    b.  明确陈述并检查对这些数据进行推断所需的所有条件。

c.  检验假设：市中心警察的铅暴露水平高于之前研究中的那组人群。
    结合实际背景解释你的结果。

\vfill

[^_19-ex-inference-one-mean-1]: 本练习使用的 [`bdims`](http://openintrostat.github.io/openintro/reference/bdims.html) 数据可在 [**openintro**](http://openintrostat.github.io/openintro) R 包中找到。

[^_19-ex-inference-one-mean-2]: 本练习使用的 [`bdims`](http://openintrostat.github.io/openintro/reference/bdims.html) 数据可在 [**openintro**](http://openintrostat.github.io/openintro) R 包中找到。

[^_19-ex-inference-one-mean-3]: 本练习使用的 [`bdims`](http://openintrostat.github.io/openintro/reference/bdims.html) 数据可在 [**openintro**](http://openintrostat.github.io/openintro) R 包中找到。

[^_19-ex-inference-one-mean-4]: 本练习使用的 [`bdims`](http://openintrostat.github.io/openintro/reference/bdims.html) 数据可在 [**openintro**](http://openintrostat.github.io/openintro) R 包中找到。

[^_19-ex-inference-one-mean-5]: 本练习使用的 [`births14`](http://openintrostat.github.io/openintro/reference/births14.html) 数据可在 [**openintro**](http://openintrostat.github.io/openintro) R 包中找到。

[^_19-ex-inference-one-mean-6]: 本练习使用的 [`births14`](http://openintrostat.github.io/openintro/reference/births14.html) 数据可在 [**openintro**](http://openintrostat.github.io/openintro) R 包中找到。
