---
output: html_document
editor_options:
  chunk_output_type: console
---
1.  **实验面包师。** 一位面包师为了完善其百吉饼配方，正在尝试使用活性干酵母（AD）和速发酵母（I）。他们用每种酵母各烘焙一打百吉饼，并按照1到10分的标准对每个百吉饼的膨胀程度进行评分。为了评估用活性干酵母和速发酵母烘焙的百吉饼的平均膨胀度是否存在差异，他们提出了以下一组假设。这些假设的表述存在什么问题？

    $$H_0: \bar{x}_{AD} \leq \bar{x}_{I} \quad \quad H_A: \bar{x}_{AD} > \bar{x}_{I}$$

\vfill

2.  **填空练习。** 我们使用 \_\_\_\_ 来评估数据是否为两个总体均值之间存在差异提供了有说服力的证据，并使用 \_\_\_\_ 来估计这个差异。

\vfill

3.  **钻石，随机化检验。** 钻石价格随着克拉重量的增加而上涨，但上涨过程并不平滑。例如，0.99 克拉钻石和 1 克拉钻石在大小上的差异是肉眼无法察觉的，但 1 克拉钻石的价格往往远高于 0.99 克拉钻石。我们有两个钻石的随机样本：23 颗 0.99 克拉钻石和 23 颗 1 克拉钻石。为了能够比较等同的单位，我们首先将每颗钻石的价格除以其克拉重量的 100 倍。也就是说，对于一颗 0.99 克拉的钻石，我们将价格除以 99，对于一颗 1 克拉的钻石，我们将其除以 100。然后，我们将克拉重量随机分配给价格数值，以模拟 0.99 克拉和 1 克拉钻石平均价格差的原假设分布。下方的原假设分布（包含 1,000 个随机化差异）展示了如果这些钻石来源的总体中确实不存在差异时，每克拉价格的样本均值差的分布情况。[^_20-ex-inference-two-means-1]
    [@ggplot2]

    ```{r}
    set.seed(47)
    diamonds_sample <- diamonds |>
      filter(carat %in% c(1, 0.99)) |>
      group_by(carat) |>
      slice_sample(n = 23) |>
      mutate(
        ppc   = price/carat/100,
        carat = if_else(carat == 1, paste(carat, "carat"), paste(carat, "carats"))
        )

    diamonds_sample |>
      specify(ppc ~ carat) |>
      hypothesize(null = "independence") |>
      generate(1000, type = "permute") |>
      calculate(stat = "diff in means", order = c("0.99 carats", "1 carat")) |>
      ggplot(aes(x = stat)) +
      geom_histogram(fill = IMSCOL["green", "full"]) +
      geom_vline(xintercept = -12.7, color = IMSCOL["red", "full"], size = 1) +
      labs(
        title = "1,000 个随机化均值差",
        x = "每克拉价格的随机化均值差\n(0.99 克拉 - 1 克拉)",
        y = "频数"
      )
    ```

    使用上述随机化分布，进行一项假设检验，以评估重量为 0.99 克拉的钻石与重量为 1 克拉的钻石的每克拉价格是否存在差异。请务必清楚地陈述你的假设，并根据数据背景解释你的结果。
    [@ggplot2]

\clearpage

4.  **蜥蜴奔跑，随机化检验。** 为了评估常见蜥蜴的生理特征，我们在实验室跑道上测量了两种蜥蜴的最高速度（米/秒）：西部栅栏蜥蜴（*Sceloporus occidentalis*）和鼠尾草蜥蜴（*Sceloporus graciosus*）。蜥蜴速度的原始观测差异是 $\bar{x}_{Western fence} - \bar{x}_{Sagebrush} = 0.7 \mbox{m/sec}.$。下方的直方图展示了当速度在蜥蜴物种间被随机分配 1,000 次时，均值差的分布情况。使用该随机化分布，进行一项假设检验，以评估西部栅栏蜥蜴与鼠尾草蜥蜴的平均速度是否存在差异。请务必清楚地陈述你的假设，并根据数据背景解释你的结果。[^_20-ex-inference-two-means-2]
    [@Adolph:1987]

    ```{r}
    #| fig-asp: 0.5
    set.seed(47)
    lizard_run |>
      specify(top_speed ~ common_name) |>
      hypothesize(null = "independence") |>
      generate(1000, type = "permute") |>
      calculate(stat = "diff in means", order = c("Western fence lizard", "Sagebrush lizard")) |>
      ggplot(aes(x = stat)) +
      geom_histogram(fill = IMSCOL["green", "full"]) +
      geom_vline(xintercept = 0.7, color = IMSCOL["red", "full"], size = 1) +
      labs(
        title = "1,000 个随机化均值差",
        x = "蜥蜴物种间奔跑速度的随机化均值差\n(西部栅栏蜥蜴 - 鼠尾草蜥蜴)",
        y = "频数"
      )
    ```

\vfill

5.  **钻石，自助法区间。** 我们有两个随机钻石样本的数据：23 颗 0.99 克拉的钻石和 23 颗 1 克拉的钻石。
    下方提供了一张直方图，展示了重量为 0.99 克拉的钻石与 1 克拉的钻石每克拉价格的均值差的自助法分布。
    [@ggplot2]

    ```{r}
    #| fig-asp: 0.5
    set.seed(47)
    diamonds_100_99_sample <- diamonds |>
      filter(carat %in% c(1, 0.99)) |>
      group_by(carat) |>
      slice_sample(n = 23) |>
      mutate(
        ppc   = price/carat/100,
        carat = if_else(carat == 1, paste(carat, "carat"), paste(carat, "carats"))
      )

    diamonds_100_99_sample |>
      specify(ppc ~ carat) |>
      generate(1000, type = "bootstrap") |>
      calculate(stat = "diff in means", order = c("0.99 carats", "1 carat")) |>
      ggplot(aes(x = stat)) +
      geom_histogram(fill = IMSCOL["green", "full"]) +
      labs(
        title = "1,000 个自助法均值差",
        x = "每克拉价格的自助法均值差\n(0.99 克拉 - 1 克拉)",
        y = "频数"
    )
    ```

    a.  使用该自助法分布，为 0.99 克拉与 1 克拉钻石每克拉价格的总体真实差异构造一个（粗略的）95% 自助法百分位置信区间。

    b.  使用该自助法分布，为 0.99 克拉与 1 克拉钻石每克拉价格的总体真实差异构造一个（粗略的）95% 自助法标准误置信区间。
        请注意，该自助法分布的标准误是 4.64。

\clearpage

6.  **蜥蜴奔跑，自助法区间。** 我们有两种蜥蜴在实验室跑道上测得的最高速度（单位：米/秒）数据：西部栅栏蜥蜴（*Sceloporus occidentalis*）和鼠尾草蜥蜴（*Sceloporus graciosus*）。
    下方的自助法分布描述了从蜥蜴数据的 1,000 个自助样本中得到的均值差的变异性。
    [@Adolph:1987]

    ```{r}
    #| fig-asp: 0.5
    set.seed(47)

    lizard_run |>
      specify(top_speed ~ common_name) |>
      generate(1000, type = "bootstrap") |>
      calculate(stat = "diff in means", order = c("Western fence lizard", "Sagebrush lizard")) |>
      ggplot(aes(x = stat)) +
      geom_histogram(binwidth = 0.04, fill = IMSCOL["green", "full"]) +
      labs(
        title = "1,000 个自助法均值差",
        x = "蜥蜴物种间奔跑速度的自助法均值差\n(西部栅栏蜥蜴 - 鼠尾草蜥蜴)",
        y = "频数"
      )
    ```

    a.  使用该自助法分布，为西部栅栏蜥与蒿蜥平均奔跑速度的总体真实差异构造一个（粗略的）90% 百分位自助法置信区间。

    b.  使用该自助法分布，为西部栅栏蜥与蒿蜥平均奔跑速度的总体真实差异构造一个（粗略的）90% 自助法标准误置信区间。

\vfill

7.  **体重减轻。** 你正在阅读一篇文章，其中研究人员为两种节食法（A和B）平均体重减轻的差异构建了一个 95% 置信区间。
    他们有 95% 的把握认为，两种节食法在 6 个月内平均体重减轻的真实差异在 2 磅到 38 磅之间（且偏向于节食法A）。
    作者声称：“因此节食法A（平均减轻$\bar{x}_A$ = 20磅）与节食法B（平均减轻$\bar{x}_B$ = 7磅）相比，能带来更大的平均体重减轻。”请评论作者的这一声称。

\vfill

8.  **可能的随机化均值。** 收集了来自两组（A和B）的数据。
    A组有3个测量值，B组有2个测量值。

    \vspace{-2mm}

    ```{r}
    tribble(
      ~组别, ~`测量值1`, ~`测量值2`, ~`测量值3`,
      "A",     1,        15,        5,
      "B",     7,        3,         NA
    ) |>
      kbl(linesep = "", booktabs = TRUE, align = "lccc") |>
      kable_styling(bootstrap_options = c("striped", "condensed"),
                    latex_options = "HOLD_position",
                    full_width = FALSE)
    ```

    如果数据被（反复地）随机分配到两种条件下，请针对以下每种情况提供：(1) 分配给组A的值，(2) 分配给组B的值，以及 (3) 均值差 $(\bar{x}_A - \bar{x}_B)$：

    a.  当随机化均值差尽可能大时。

    b.  当随机化均值差尽可能小时（即绝对值很大的负数）。

    c.  当随机化均值差尽可能接近零时。

    d.  当观测值被随机分配到两组时，你认为均值差会最接近前面中哪一部分的情况？
        请解释你的推理。

\clearpage

9.  **钻石，数学模型检验。** 我们有两个随机钻石样本的数据：一个样本是0.99克拉的钻石，另一个是1克拉的钻石。
    每个样本有23颗钻石。
    下方提供了每个样本中钻石每克拉价格的样本统计量。
    请使用数学模型进行假设检验，以评估0.99克拉的钻石与1克拉钻石的每克拉价格是否存在差异。确保清晰地陈述你的假设、检查相关条件，并在数据背景中解释你的结果。
    [@ggplot2]

    \vspace{-3mm}

9.  **钻石，数学模型检验。** 我们有两个随机抽取的钻石样本数据：一个样本是0.99克拉的钻石，另一个样本是1克拉的钻石。
    每个样本有23颗钻石。
    下方提供了每个样本中钻石每克拉价格的样本统计量。
    请使用数学模型进行假设检验，以评估0.99克拉的钻石与1克拉钻石的每克拉价格是否存在差异。确保清晰地陈述你的假设、检查相关条件，并在数据背景中解释你的结果。
    [@ggplot2]

    \vspace{-3mm}

    ```{r}
    #| fig-asp: 0.4
    #| fig-width: 4
    #| out-width: 100%
    set.seed(47)
    diamonds_100_99_sample <- diamonds |>
      filter(carat %in% c(1, 0.99)) |>
      group_by(carat) |>
      slice_sample(n = 23) |>
      mutate(
        ppc   = price/carat/100,
        carat = if_else(carat == 1, paste(carat, "carat"), paste(carat, "carats"))
        )

    diamonds_100_99_summary <- diamonds_100_99_sample |>
      group_by(carat) |>
      summarise(
        Mean = format(mean(ppc), digits = 4, nsmall = 2),
        SD = format(sd(ppc), digits = 4, nsmall = 2),
        n = n()
      ) |>
      mutate(
        Mean = paste0("$", Mean),
        SD = paste0("$", SD)
        )

    diamonds_100_99_summary |>
      kbl(linesep = "", booktabs = TRUE, align = "lccc", col.names = c("", "均值", "标准差", "n"), digits = 2) |>
      kable_styling(bootstrap_options = c("striped", "condensed"),
                    latex_options = "HOLD_position",
                    full_width = FALSE) |>
      column_spec(1, width = "5em") |>
      column_spec(2:3, width = "3em") |>
      column_spec(4, width = "2em")

    ggplot(diamonds_100_99_sample, aes(y = fct_rev(carat), x = ppc)) +
      geom_boxplot() +
      labs(y = NULL, x = "每克拉价格（美元）") +
      scale_x_continuous(labels = label_dollar())
    ```

\vspace{-2mm}

10. **A/B 检验。** A/B 检验是一种用户体验研究方法，即将页面的两个变体随机展示给用户。
    一家公司希望使用 A/B 检验来评估：平均而言，用户在页面 A 还是页面 B 上花费的时间更长。
    公司的两名用户体验设计师 Lucie 和 Müge 负责对收集的数据进行分析。
    他们对原假设的设定达成了一致：平均而言，用户在页面 A 和页面 B 上花费的时间相同。Lucie 认为页面 B 会给用户带来更好的体验，因此希望使用单尾检验；而 Müge 则认为双尾检验是更好的选择。
    你同意哪位设计师的看法，为什么？

11. **钻石，数学模型区间。** 我们有两个随机抽取的钻石样本数据：一个样本是0.99克拉的钻石，另一个是1克拉的钻石。
    每个样本有23颗钻石。
    下方提供了每个样本中钻石每克拉价格的样本统计量。
    假设满足使用数学模型进行推断的条件，构造一个 0.99 克拉与 1 克拉钻石每克拉价格的总体真实差异的 95% 置信区间。
    [@ggplot2]

    ```{r}
    set.seed(47)
    diamonds_100_99_sample <- diamonds |>
      filter(carat %in% c(1, 0.99)) |>
      group_by(carat) |>
      slice_sample(n = 23) |>
      mutate(
        ppc   = price/carat/100,
        carat = if_else(carat == 1, paste(carat, "carat"), paste(carat, "carats"))
        )

    diamonds_100_99_summary <- diamonds_100_99_sample |>
      group_by(carat) |>
      summarise(
        Mean = format(mean(ppc), digits = 4, nsmall = 2),
        SD = format(sd(ppc), digits = 4, nsmall = 2),
        n = n()
      ) |>
      mutate(
        Mean = paste0("$", Mean),
        SD = paste0("$", SD)
        )

    diamonds_100_99_summary |>
      kbl(linesep = "", booktabs = TRUE, align = "lccc", col.names = c("", "均值", "标准差", "n"), digits = 2) |>
      kable_styling(bootstrap_options = c("striped", "condensed"),
                    latex_options = "HOLD_position",
                    full_width = FALSE) |>
      column_spec(1:4, width = "6em")
    ```

\vspace{-5mm}

12. **判断对错：比较均值。** 判断以下陈述是正确还是错误，并为你判定为错误的陈述说明理由。

    a.  随着自由度的增加，$t$ 分布趋近于正态分布。

    b.  如果两个总体均值之差的 95% 置信区间包含 0，那么基于相同两个样本计算的 99% 置信区间也将包含 0。

    c.  如果两个总体均值之差的 95% 置信区间包含 0，那么基于相同两个样本计算的 90% 置信区间也将包含 0。

13. **均值之差。** 我们从两个不同的总体中各收集了一个随机样本。
    在下面的每一部分中，考虑我们可能从这两个样本中观察到的样本均值 $\bar{x}_1$ 和 $\bar{x}_2$。

    \vspace{-1mm}

    ```{r}
    sample_stats <- tribble(
      ~` `,    ~均值, ~`标准差`, ~`样本量`,
      "总体 1", 15,    20,                    50,
      "总体 2", 20,    10,                    30,
    )

    sample_stats |>
      kbl(linesep = "", booktabs = TRUE, align = "lccc") |>
      kable_styling(bootstrap_options = c("striped", "condensed"),
                    latex_options = "HOLD_position",
                    full_width = FALSE)
    ```

    \vspace{-3mm}

    a.  $\bar{x}_1$ 对应的均值和标准差是什么？

    b.  $\bar{x}_2$ 对应的均值和标准差是什么？

    c.  计算并解释两组样本均值之差 $\bar{x}_2 - \bar{x}_1$ 所对应的均值和标准差。

    d.  (a)、 和 部分中的标准差之间有什么关系？

\clearpage

14. **针对护士的正念干预。** 为了应对重症监护室护士面临的极具挑战性和压力的状况，研究人员在埃及 El-Beheira 省的三所医院对 60 名护士进行了一项基于正念的干预（MBI）研究。
    参与者被随机分配到以下两组之一：处理组（MBI）接受了 8 次 MBI 课程，对照组则不接受任何干预。
    护士的情绪耗竭程度使用 Maslach 职业倦怠量表人类服务调查医疗人员版问卷中的 9 个条目进行测量；问题采用李克特量表记录，其中 0 表示“从不”，6 表示“每天”。
    处理组护士的情绪耗竭得分为 15.47，标准差为 4.44；对照组护士的情绪耗竭得分为 32.43，标准差为 8.87。
    这些数据是否提供了有说服力的证据，表明处理组护士与对照组护士相比，情绪耗竭的下降程度不同？
    假设满足使用数学模型进行推断的条件。
    [@Othman:2023]

\vfill

15. **鸡饲料：野豌豆 vs. 亚麻籽。** 养鸡业是一个价值数百亿美元的产业，任何能够提高雏鸡生长速率的方法都可以降低消费者成本，同时增加公司利润，甚至可能达到数百万美元。
    一项实验旨在测量和比较各种饲料补充剂对鸡生长速率的效果。
    新孵出的小鸡被随机分配到六组中，每组被给予不同的饲料补充剂。
    在这个练习中，我们考虑喂养了野豌豆和亚麻籽的小鸡。
    以下是该数据集的一些汇总统计量，以及按饲料类型显示的体重分布的箱线图。[^_20-ex-inference-two-means-3]
    [@data:chickwts]

    ```{r}
    #| out-width: 100%
    #| fig-asp: 0.6
    #| fig-width: 3
    #| layout-ncol: 3
    chickwts_h_l <- chickwts |>
      filter(feed %in% c("horsebean", "linseed"))

    chickwts_h_l |>
      group_by(feed) |>
      summarise(
        Mean = round(mean(weight), digits = 2),
        SD   = round(sd(weight), digits = 2),
        n    = n()
      ) |>
      pivot_longer(cols = -feed, names_to = "Statistic", values_to = "Value") |>
      pivot_wider(names_from = feed, values_from = Value) |>
      kbl(linesep = "", booktabs = TRUE, align = "lrr",
          col.names = c("", "野豌豆", "亚麻籽")) |>
      kable_styling(
        bootstrap_options = c("striped", "condensed"),
        latex_options = "HOLD_position",
        full_width = FALSE
      )

    chickwts_h_l |>
      ggplot(aes(y = fct_rev(feed), x = weight)) +
      geom_boxplot() +
      labs(y = "饲料类型", x = "重量（克）")

    chickwts_h_l |>
      ggplot(aes(x = weight)) +
      geom_histogram(binwidth = 25) +
      facet_wrap(~feed, ncol = 1) +
      labs(y = "饲料类型", x = "重量（克）")
    ```

    a.  描述喂养野豌豆和亚麻籽的鸡的体重分布。

    b.  这些数据是否提供了有力的证据，证明喂养亚麻籽和野豌豆的鸡的平均体重不同？
        使用 5% 的可辨识水平。

    c.  我们可能犯了哪种类型的错误？
        请解释。

    d.  如果使用 $\alpha = 0.01$，你的结论会改变吗？

\vfill

16. **城市燃料效率。** 每年美国环境保护署（EPA）都会发布该年份制造的汽车的燃油经济性数据。
    以下是 2021 年生产的配备手动和自动变速箱的汽车随机样本的燃料效率（英里/加仑）汇总统计量。
    这些数据是否提供了有力的证据，表明手动和自动变速箱汽车在平均城市里程上的平均燃料效率存在差异？[^_20-ex-inference-two-means-4]
    [@data:epa2021]

    ```{r}
    #| fig-asp: 0.4
    #| fig-width: 4
    #| out-width: 100%
    set.seed(1234)
    epa2021_sample <- epa2021 |>
      filter(transmission_desc %in% c("Manual", "Automatic")) |>
      group_by(transmission_desc) |>
      sample_n(size = 25)

epa2021_sample |>
      group_by(transmission_desc) |>
      summarise(
        Mean = mean(city_mpg),
        SD   = sd(city_mpg),
        n    = n()
      ) |>
      kbl(linesep = "", booktabs = TRUE, align = "lccc", col.names = c("城市", "均值", "标准差", "样本量"), digits = 2) |>
      kable_styling(bootstrap_options = c("striped", "condensed"),
                    latex_options = "HOLD_position",
                    full_width = FALSE)

    ggplot(epa2021_sample, aes(y = fct_rev(transmission_desc), x = city_mpg)) +
      geom_boxplot() +
      labs(y = NULL, x = "城市里程（MPG）")
    ```

\clearpage

17.  **鸡饲料：酪蛋白 vs. 大豆。** 酪蛋白是人类常用的增重补充剂。它对鸡有影响吗？一项实验旨在测量和比较不同饲料补充剂对鸡生长速度的效果。刚孵出的小鸡被随机分配到六个组，每个组给予不同的饲料补充剂。在本练习中，我们考虑喂食酪蛋白和大豆的小鸡。假设满足使用数学模型进行推断的条件，请利用下面提供的数据，检验喂食酪蛋白的鸡的体重平均数与喂食大豆的鸡的体重平均数不同的假设。如果你的假设检验结果在统计上可辨识，请讨论是否可以将鸡较高的平均体重归因于酪蛋白饲料。[@data:chickwts]

    ```{r}
    chickwts |>
      filter(feed %in% c("casein", "soybean")) |>
      group_by(feed) |>
      summarise(
        mean = format(mean(weight), digits = 2, nsmall = 2),
        sd   = format(sd(weight), digits = 2, nsmall = 2),
        n    = n()
      ) |>
      kbl(linesep = "", booktabs = TRUE, align = "lccc",
          col.names = c("饲料类型", "均值", "标准差", "样本量")) |>
      kable_styling(bootstrap_options = c("striped", "condensed"),
                    latex_options = "HOLD_position",
                    full_width = FALSE)
    ```

\vfill

18.  **公路燃油效率。** 每年，美国环境保护局（EPA）都会发布该年度制造的汽车的燃油经济性数据。以下是2021年制造的手动和自动变速箱汽车随机样本的燃油效率（单位：英里/加仑）的汇总统计量。这些数据是否为手动和自动变速箱汽车在高速公路平均里程方面的燃油效率平均数存在差异提供了有力证据？[@data:epa2021]

    ```{r}
    #| fig-asp: 0.4
    #| fig-width: 4
    #| out-width: 100%
    set.seed(1234)
    epa2021_sample <- epa2021 |>
      filter(transmission_desc %in% c("Manual", "Automatic")) |>
      group_by(transmission_desc) |>
      sample_n(size = 25)

    epa2021_sample |>
      group_by(transmission_desc) |>
      summarise(
        Mean = mean(hwy_mpg),
        SD   = sd(hwy_mpg),
        n    = n()
      ) |>
      kbl(linesep = "", booktabs = TRUE, align = "lccc", col.names = c("高速公路", "均值", "标准差", "样本量"), digits = 2) |>
      kable_styling(bootstrap_options = c("striped", "condensed"),
                    latex_options = "HOLD_position",
                    full_width = FALSE)

    ggplot(epa2021_sample, aes(y = fct_rev(transmission_desc), x = city_mpg)) +
      geom_boxplot() +
      labs(y = NULL, x = "高速公路里程（MPG）")
    ```

\vfill

19.  **游戏、分心进食与摄入量。** 一组研究人员对进食时分心刺激可能产生的影响（例如食物消耗量的增加或减少）感兴趣，他们对44名被随机分配到两个等量组的患者进行了食物摄入量监测。处理组在吃午餐时玩单人纸牌游戏，对照组则在没有任何额外干扰的情况下吃午餐。处理组患者吃了52.1克饼干，标准差为45.1克；对照组患者吃了27.1克饼干，标准差为26.4克。这些数据是否提供了令人信服的证据，表明处理组患者与对照组患者的食物摄入量平均数（以消耗的饼干量衡量）存在差异？假设满足使用数学模型进行推断的条件。[@Oldham:2011]

\vfill

20.  **游戏、分散注意力进食与回忆。** 一组研究人员对进食时分心刺激可能产生的影响（例如增加或减少食物摄入量）感兴趣，他们监测了 44 名患者的食物摄入量，这些患者被随机分配到两个等量组。
    处理组中的 22 名患者一边吃午餐一边玩单人纸牌游戏，并被要求按顺序回忆他们所吃的午餐食物项目。
    该组患者回忆项目数的平均数为 4.9，标准差为 1.8。
    对照组（无干扰）患者回忆项目数的平均数为 6.1，标准差为 1.8。
    这些数据是否提供了有力的证据，表明处理组和对照组患者回忆食物项目的平均数不同？
    假设满足使用数学模型进行推断的条件。
    [@Oldham:2011]

[^_20-ex-inference-two-means-1]: 本练习中使用的 [`diamonds`](https://ggplot2.tidyverse.org/reference/diamonds.html) 数据可在 [**ggplot2**](http://ggplot2.tidyverse.org/) R 包中找到。

[^_20-ex-inference-two-means-2]: 本练习中使用的 [`lizard_run`](http://openintrostat.github.io/openintro/reference/lizard_run.html) 数据可在 [**openintro**](http://openintrostat.github.io/openintro) R 包中找到。

[^_20-ex-inference-two-means-3]: 本练习中使用的 [`chickwts`](https://stat.ethz.ch/R-manual/R-devel/library/datasets/html/chickwts.html) 数据可在 [**datasets**](https://stat.ethz.ch/R-manual/R-devel/library/datasets/html/00Index.html) R 包中找到。

[^_20-ex-inference-two-means-4]: 本练习中使用的 [`epa2021`](http://openintrostat.github.io/openintro/reference/epa2021.html) 数据可在 [**openintro**](http://openintrostat.github.io/openintro) R 包中找到。
