1.  **空气质量。** 在一个包含 25 个国家首都的随机样本中，收集了 2013 年的空气质量测量值，然后在 2014 年再次在相同城市收集。
    我们想用这些数据比较两年间的平均空气质量。
    我们应该使用配对检验还是非配对检验？
    请解释你的理由。

\vfill

2.  **判断正误：配对。** 判断以下陈述是真是假。
    如果为假，请解释。

    a.  在配对分析中，我们首先计算每一对观测的差值，然后对这些差值进行推断。

    b.  两个大小不同的数据集不能作为配对数据分析。

    c.  考虑两个彼此配对的数据集。
        其中一个数据集的每个观测都与另一个数据集的恰好一个观测有自然的对应关系。

    d.  考虑两个彼此配对的数据集。
        将一个数据集的每个观测从另一个数据集观测值的平均数中减去。

\vfill

3.  **配对与否？I。** 在以下每种情景中，判断数据是否配对。

    a.  比较学生的前测（学期初）和后测（学期末）成绩。

    b.  通过比较随机抽样的男性和女性的薪水来评估与性别相关的薪资差距。

    c.  比较同一组患者研究开始时和服用维生素 E 两年后的动脉厚度。

    d.  通过比较受试者前后的体重来评估饮食方案的有效性。

\vfill

4.  **配对与否？II。** 在以下每种情景中，判断数据是否配对。

    a.  我们想知道英特尔的股票和西南航空公司的股票是否有相似的回报率。
        为了找出答案，我们抽取一个包含 50 天的随机样本，并记录这些同一天英特尔和西南航空公司的股价。

    b.  我们从 Target 商店随机抽样 50 件商品并记录每件商品的价格。
        然后我们访问 Walmart 并收集这相同 50 件商品的价格。

    c.  某学校董事会想确定一所高中的学生与该区另一所高中的学生的 SAT 分数的平均数是否存在差异。
        为了检验，他们从每所高中各抽取了一个包含 100 名学生的简单随机样本。

\vfill

5.  **样本量与配对。** 判断以下陈述是真是假，如果为假，请解释你的理由：如果比较两个样本量相等的组的均值，总是使用配对检验。

\vfill

\clearpage

6.  **高中及以上，随机化检验。** 国家教育统计中心对高中高年级学生进行了一项调查，收集了阅读、写作和其他几个科目的考试数据。
    这里我们考察了该调查中 200 名学生的简单随机样本。

    下方展示了阅读与写作成绩的并列箱线图，以及分数差异的直方图。
    下方还提供了配对分数差异（阅读 - 写作）的随机化平均数的直方图，其中观测到的差异（$\bar{x}_{read-write} = -0.545$）用一条红色垂直线标出。
    该随机化分布是通过重复以下步骤 1000 次产生的：对于每位学生，将两个分数随机分配给阅读或写作，并计算样本中所有学生的平均数。[^_21-ex-inference-paired-means-1]

    ```{r}
    #| out-width: 100%
    set.seed(1234)
    p_box <- hsb2 |>
      pivot_longer(cols = c(read, write), names_to = "test", values_to = "score") |>
      ggplot(aes(x = test, y = score, color = test)) +
      geom_boxplot(show.legend = FALSE) +
      geom_jitter(alpha = 0.6, width = 0.35, show.legend = FALSE) +
      scale_color_manual(values = c(IMSCOL["green", "full"], IMSCOL["red", "full"])) +
      labs(x = NULL, y = "分数")

    p_hist <- ggplot(hsb2, aes(x = read - write)) +
      geom_histogram(binwidth = 5) +
      labs(x = "分数差异\n（阅读 - 写作）", y = "计数")

    set.seed(1234)
    p_rand <- hsb2 |>
      mutate(diff = read - write) |>
      specify(response = diff) |>
      hypothesize(null = "point", mu = 0) |>
      generate(1000, type = "bootstrap") |>
      calculate(stat = "mean") |>
      ggplot(aes(x = stat)) +
      geom_histogram(binwidth = 0.2, fill = IMSCOL["green", "full"]) +
      geom_vline(xintercept = -0.545, color = IMSCOL["red", "full"], size = 1) +
      labs(
        title = "1,000 个随机化差异的均值",
        x = "随机化差异分数的均值\n（阅读 - 写作）",
        y = "计数"
      )

    (p_box + p_hist) /
      p_rand
    ```

    a.  阅读和写作分数的平均数是否存在明显差异？

    b.  每个学生的阅读和写作分数是否彼此独立的？

    c.  为以下研究问题建立适当的假设：学生在阅读和写作考试中分数的平均数是否存在明显差异？

    d.  观测到的分数差异的平均数 $(\bar{x}_{read-write} = -0.545)$ 是否与随机化平均数差异的分布一致？
        请解释。

    e.  这些数据是否提供了两门考试分数的平均数之间存在差异的有说服力的证据？
        根据随机化检验估计 p 值，并使用诸如“阅读测试分数”和“写作测试分数”之类的词语得出假设检验的结论。

\clearpage

7.  **全球变暖，随机化检验。** 让我们考虑一个有限的气候数据集，考察 1950 年与 2022 年的温度差异。
    我们从美国国家海洋和大气管理局（NOAA）的历史数据中抽样了美国 26 个地点，这些地点在我们感兴趣的两年中均有数据。
    [@webpage:noaa19482018] 这些数据不是随机样本，但它们是被选出的、跨越美国本土 48 个州陆地区域的有代表性的样本。
    使用一年中最热的一天作为度量可能会使结果容易受到离群值的影响。
    取而代之，为了了解一年的炎热程度，我们计算第 90$^{th}$ 百分位数；也就是说，我们找到比该年 90% 的日子更热的那天的最高温度。
    我们想知道：2022 年的第 90$^{th}$ 百分位数高温是更高还是 1950 年的更高？
    对于 26 个地点中的每一个，都计算了第 90$^{th}$ 百分位数高温的差值（2022 年的高温 - 1950 年的高温）。
    这 26 个差值的平均数为 2.52$^\circ$F，标准差为 2.95$^\circ$F。
    我们感兴趣的是确定这些数据是否提供了强有力的证据，表明 2022 年的第 90$^{th}$ 百分位数高温高于 1950 年。[^_21-ex-inference-paired-means-2]

    :::: {layout="[-0.05, 0.45, -0.05, 0.45]"}
    :::{#question}
    a.  为以下研究问题建立适当的假设：两个年份（1950 年和 2022 年）的第 90$^{th}$ 百分位数高温是否存在明显差异？\

    b.  观测到的差值的平均数 $(\bar{x}_{2022-1950} = 2.53$\^\circ$F)$ 是否与随机化平均数差异的分布一致？
        请解释。
    :::
    :::{#plot}
    ```{r}
    #| fig-width: 4
    #| out-width: 98%
    set.seed(1234)
    us_temperature |>
      group_by(station, year) |>
      summarize(temp_90 = quantile(tmax, probs = 0.9, na.rm = TRUE)) |>
      pivot_wider(id_cols = station, names_from = year, values_from = temp_90) |>
      mutate(diff = `2022` - `1950` ) |>
      #ungroup() |>
      #summarize(mean(diff), sd(diff))
      specify(response = diff) |>
      hypothesize(null = "paired independence") |>
      generate(1000, type = "permute") |>
      calculate(stat = "mean") |>
      ggplot(aes(x = stat)) +
      geom_histogram(binwidth = 0.5, fill = IMSCOL["green", "full"]) +
      geom_vline(xintercept = 2.52, color = IMSCOL["red", "full"], linewidth = 1) +
      labs(
        title = "1,000 个随机化差异的均值",
        x = "随机化差异分数的均值\n（2022 年 - 1950 年）",
        y = "计数"
      ) +
      theme(plot.title.position = "plot")
    ```
    :::
    ::::

    c.  这些数据是否提供了第 90$^{th}$ 百分位数高温之间存在差异的有说服力的证据？
        根据随机化检验估计 p 值，并使用诸如“1950 年第 90$^{th}$ 百分位数高温”和“2022 年第 90$^{th}$ 百分位数高温”之类的词语得出假设检验的结论。

\vfill

8.  **高中及以上，自助法区间。** 我们考察了参加“高中及以上”调查的 200 名学生随机样本的阅读和写作分数之差。
    差值的均值和标准差分别为 $\bar{x}_{read-write} = -0.545$ 和 $s_{read-write}$ = 8.887 分。
    下方的自助法分布是通过从阅读和写作分数差异的样本中进行 1,000 次自助法重抽样产生的。

    a.  求一个分数（阅读 - 写作）真实平均差值的近似 95% 自助百分位置信区间。\

b.  计算真实的分数平均差值（阅读 - 写作）的一个近似的 95% 自助法标准误置信区间。
    ```{r}
    #| fig-width: 4
    #| out-width: 98%
    set.seed(1234)
    hsb2 |>
      mutate(diff = read - write) |>
      specify(response = diff) |>
      generate(1000, type = "bootstrap") |>
      calculate(stat = "mean") |>
      ggplot(aes(x = stat)) +
      geom_histogram(binwidth = 0.2, fill = IMSCOL["green", "full"]) +
      labs(
        title = "1,000个自助法差异的均值",
        x = "自助法差异分数的均值\n(阅读 - 写作)",
        y = "频数"
      )+
      theme(plot.title.position = "plot")
    ```

    c.  使用“总体”和“分数”这类词语解释两个置信区间。

    d.  根据以上计算的置信区间，平均而言，阅读和写作分数是否看来存在明显差异？

\clearpage

9.  **全球变暖，自助法区间。** 我们考虑了来自 NOAA 数据库的 26 个采样地点中，1950 年与 2022 年第 90 百分位数最高温度的变化。
    [@webpage:noaa19482018] 所报告差异的均值和标准差分别为 2.53$^\circ$F 和 2.95$^\circ$F。

    ```{r}
    #| fig-asp: 0.4
    set.seed(1234)
    us_temperature |>
      group_by(station, year) |>
      summarize(temp_90 = quantile(tmax, probs = 0.9, na.rm = TRUE)) |>
      pivot_wider(id_cols = station, names_from = year, values_from = temp_90) |>
      mutate(diff = `2022` - `1950` ) |>
      specify(response = diff) |>
      generate(1000, type = "bootstrap") |>
      calculate(stat = "mean") |>
      ggplot(aes(x = stat)) +
      geom_histogram(binwidth = 0.25, fill = IMSCOL["green", "full"]) +
      labs(
        title = "1,000个自助法差异的均值",
        x = "差异值的均值\n(2022年 - 1950年)",
        y = "频数"
      )
    ```

    a.  计算一个 1950 年与 2022 年之间第 90 百分位最高温度平均差值的 90% 自助百分位置信区间。

    b.  计算一个 1950 年与 2022 年之间第 90 百分位最高温度平均差值的 90% 自助标准误置信区间。

    c.  结合具体背景解释这两个区间。

    d.  置信区间是否提供了令人信服的证据，表明在 NOAA 站点，2022 年的最高温度高于 1950 年？
        解释你的推理。

\vfill

10. **高中及以上，数学检验。** 我们考虑了参加高中及以上调查（High School and Beyond Survey）的 200 名学生的随机样本中，阅读与写作分数的差异。

    a.  为以下研究问题创建合适的假设：学生的阅读和写作考试平均分是否存在显著差异？

    b.  检查完成此检验所需的条件。

    c.  观测到的分数差异均值为 $\bar{x}_{read-write} = -0.545$，差异的标准差为 $s_{read-write} = 8.887$ 分。
        这些数据是否为两门考试的平均分之间存在差异提供了令人信服的证据？

    d.  我们可能犯了哪种类型的错误？
        结合应用背景解释此错误的含义。

    e.  基于此假设检验的结果，你预计阅读和写作分数的平均差异的置信区间是否会包含 0？
        解释你的推理。

\vfill

\clearpage

11. **全球变暖，数学检验。** 我们考虑了来自 NOAA 数据库的 26 个采样地点中，1950 年与 2022 年第 90 百分位数最高温度的变化。
    [@webpage:noaa19482018] 所报告差异的均值和标准差分别为 2.53$^\circ$F 和 2.95$^\circ$F。

    :::: {layout="[-0.05, 0.45, -0.05, 0.45]"}
    :::{#question}
    a.  1950 年和 2022 年收集的观测值之间是否存在关联？
        或者两组的观测值是否独立的？
        解释你的推理。\

    b.  用符号和文字写出此项研究的假设。\

    c.  检查完成此检验所需条件。
    :::
    :::{#plot}
    ```{r}
    #| fig-width: 4
    #| out-width: 98%
    us_temperature |>
      group_by(station, year) |>
      summarize(temp_90 = quantile(tmax, probs = 0.9, na.rm = TRUE)) |>
      pivot_wider(id_cols = station, names_from = year, values_from = temp_90) |>
      mutate(diff = `2022` - `1950` ) |>
      ggplot(aes(x = diff)) +
      geom_histogram(binwidth = 1) +
      labs(
        x = "第90百分位数最高温度的差异\n(2022年 - 1950年)",
        y = "频数"
      )
    ```
    :::
    ::::

    \vspace{-2mm}

    d.  计算检验统计量并求出 p 值。

    e.  使用 $\alpha = 0.05$ 来评估该检验，并结合语境解释你的结论。

    f.  我们可能犯了哪种类型的错误？
        结合具体背景解释此错误的含义。

    g.  基于此假设检验的结果，你是否会预期 1950 年与 2022 年第 90 百分位数最高温度的平均差异的置信区间包含 0？
        解释你的推理。

12. **高中及以上，数学区间。** 我们考虑了参加过“高中及以上”调查的 200 名学生的随机样本中，阅读与写作分数的差异。
    差异的均值和标准差分别为 $\bar{x}_{read-write} = -0.545$ 和 $s_{read-write}$ = 8.887 分。

    a.  计算一个所有学生的阅读与写作分数平均差值的 95% 置信区间。

    b.  结合语境解释这个区间。

    c.  该置信区间是否提供了令人信服的证据，表明平均分数存在真实差异？
        请解释。

13. **全球变暖，数学区间。** 我们考虑了来自 NOAA 数据库的 26 个采样地点中，1950 年与 2022 年第 90 百分位数最高温度的变化。
    [@webpage:noaa19482018] 报告差异的均值和标准差分别为 2.53$^\circ$F 和 2.95$^\circ$F。

    a.  计算一个 1950 年与 2022 年之间第 90 百分位最高温度平均差值的 90% 置信区间。
        我们已经为你检查了相关条件。

    b.  结合语境解释该区间。

    c.  该置信区间是否提供了令人信服的证据，表明 2022 年 NOAA 站点的最高温度比 1950 年更高？
        解释你的推理。

14. **可能的成对随机化差异。** 在五个人身上各收集了两次观测。
    以下哪一组可能是根据下表给出的成对差值的随机化结果？
    如果一组值不可能是随机化的差值集合，请说明原因。

    :::: {layout="[-0.05, 0.35, -0.02, 0.58]"}
    :::{#question}
    a.  -2, 1, 1, 11, -2

    b.  -4, 11, -2, 0, 1

    c.  -2, 2, -11, 11, -2, 2, 0, 1, -1

    d.  0, -1, 2, -4, 11

    e.  4, -11, 2, 0, -1
    :::
    :::{#table}
    ```{r}
    tribble(
      ~col1, ~col2, ~col3, ~col4, ~col5, ~col6,
      "Observation 1", 3, 14, 4, 5, 10,
      "Observation 2", 7, 3, 6, 5, 9,
      "Difference", -4, 11, -2, 0, 1,
    ) |>
      kbl(
        linesep = "", booktabs = TRUE,
        col.names = c("", "1", "2", "3", "4", "5")
      ) |>
      add_header_above(c(" " = 1, "人" = 5)) |>
      kable_styling(
        bootstrap_options = c("striped", "condensed"),
        latex_options = "HOLD_position",
        full_width = FALSE
      )
    ```
    :::
    ::::

\clearpage

15. **学习环境。** 为了检验边听音乐学习与在安静环境中学习的效果，学生们同意被随机分配到两种处理（即，边听音乐学习或在安静环境中学习）。
    一个学期有两次考试，因此研究者可以随机分配学生，让他们一次考试边听音乐，一次在安静环境中考试（随机决定哪次考试对应哪种学习环境）；或者，研究者可以随机分配学生，让他们在两次考试中都保持同一种学习习惯。

    研究者感兴趣的是估计边听音乐学习者与在安静环境中学习者考试分数的总体真实差异。

    a.  描述与**成对设计实验**一致的实验方案。
        处理是如何分配的？数据是如何收集的，从而使观测是成对的？

    b.  描述与**独立样本实验**一致的实验方案。
        处理是如何分配的？数据是如何收集的，从而使观测是独立的？

\vfill

16. **13号星期五，交通。** 在 1990 年代早期，英国的研究者收集了 13 号星期五的交通流量数据，旨在探讨关于 13 号星期五的迷信如何影响人类行为，以及 13 号星期五是否是不吉利的日子。
    下面的直方图显示了在许多这样的日期对中，6 号星期五和 13 号星期五通过特定十字路口的汽车数量的分布。
    同时提供了一些样本统计量，其中差值是指 6 号的汽车数减去 13 号的汽车数。[^_21-ex-inference-paired-means-3]
    [@Scanlon:1993]

    ```{r}
    #| out-width: 100%
    #| fig-asp: 0.3
    friday_traffic <- friday |> filter(type == "traffic") |>
      pivot_longer(
        cols = sixth:diff,
        names_to = "observation",
        values_to = "count"
      ) |>
      mutate(observation = fct_relevel(observation, "sixth", "thirteenth", "diff"))

friday_traffic |>
      ggplot(aes(x = count)) +
      geom_histogram(bins = 5) +
      facet_wrap(~observation, scales = "free") +
      scale_x_continuous(labels = label_number(scale = 1/1000, suffix = "K", accuracy = 1)) +
      labs(x = "车辆数", y = "计数")

    friday_traffic |>
      group_by(observation) |>
      summarise(
        n = n(),
        Mean = mean(count),
        SD = sd(count)
      ) |>
      kbl(
        linesep = "", booktabs = TRUE, align = "lrrr",
        format.args = list(big.mark = ","), col.names = c("", "n", "均值", "标准差")
      ) |>
      kable_styling(
        bootstrap_options = c("striped", "condensed"),
        latex_options = "HOLD_position",
        full_width = FALSE
      ) |>
      column_spec(1:4, width = "5em")
    ```

    a.  这些数据中是否存在任何应在分析中考虑的潜在结构？请解释。

    b.  用于评估 6 号星期五外出人数是否与 13 号星期五不同的假设是什么？

    c.  检查使用数学模型进行 部分的假设检验的条件。

    d.  计算检验统计量和 p 值。

    e.  假设检验的结论是什么？

    f.  在此背景下解释 p 值。

    g.  你的检验结论中可能犯了哪类错误？请解释。

\vfill

\clearpage

17. **13号星期五，事故。** 在 20 世纪 90 年代初，英国的研究人员收集了 13 号星期五与交通事故相关的急诊室 (ER) 入院人数的数据，旨在探讨关于 13 号星期五的迷信如何影响人类行为，以及 13 号星期五是否是一个不吉利的日子。
    下面的直方图显示了在许多这样的日期对中，6 号星期五和 13 号星期五特定急诊室的急诊入院人数分布。
    同时还提供了一些样本统计量，其中差值等于 6 号的急诊入院数减去 13 号的急诊入院数。[@Scanlon:1993]

    ```{r}
    #| out-width: 100%
    #| fig-asp: 0.3
    friday_accident <- friday |> filter(type == "accident") |>
      pivot_longer(
        cols = sixth:diff,
        names_to = "observation",
        values_to = "count"
      ) |>
      mutate(observation = fct_relevel(observation, "sixth", "thirteenth", "diff"))

    friday_accident |>
      ggplot(aes(x = count)) +
      geom_histogram(bins = 5) +
      facet_wrap(~observation, scales = "free") +
      labs(x = "与交通事故相关的急诊室入院数", y = "计数")

    friday_accident |>
      group_by(observation) |>
      summarise(
        n = n(),
        Mean = mean(count),
        SD = sd(count)
      ) |>
      kbl(
        linesep = "", booktabs = TRUE, align = "lrrr", digits = 0,
        format.args = list(big.mark = ","), col.names = c("", "n", "均值", "标准差")
      ) |>
      kable_styling(
        bootstrap_options = c("striped", "condensed"),
        latex_options = "HOLD_position",
        full_width = FALSE
      ) |>
      column_spec(1:4, width = "5em")
    ```

    a.  使用数学模型进行假设检验，以评估 6 号星期五和 13 号星期五之间与交通事故相关的急诊室入院平均数量是否存在差异。

    b.  使用数学模型，计算一个 6 日星期五与 13 日星期五之间交通事故相关急诊就诊人数平均差值的 95% 置信区间。

    c.  原研究的结论指出：“13号星期五对某些人来说是不吉利的。因交通事故入院的风险可能增加多达 52%。建议待在家里。”你同意这种说法吗？
        解释你的推理。

\vspace{10mm}

18. **森林管理。** 护林员希望更好地了解公园内幼树的生长速度。
    他们在 2009 年随机抽取了 50 棵幼树进行测量，并在 2019 年再次测量了这些相同的树木。
    下面的数据总结了他们的测量结果，其中高度以英尺为单位。

    ```{r}
    tribble(
      ~Year,        ~Mean, ~SD, ~n,
      "2009",       12,    3.5, 50,
      "2019",       24.5,  9.5, 50,
      "差值", 12.5,  7.2, 50
      ) |>
      kbl(linesep = "", booktabs = TRUE, align = "lccc", col.names = c("年份", "均值", "标准差", "n")) |>
      kable_styling(
        bootstrap_options = c("striped", "condensed"),
        latex_options = "HOLD_position",
        full_width = FALSE
      ) |>
      column_spec(1:4, width = "5em")
    ```

    构建一个关于公园中（曾经的）幼树在 2009-2019 年间平均生长量的 99% 置信区间。

[^_21-ex-inference-paired-means-1]: 本练习中使用的 [`hsb2`](http://openintrostat.github.io/openintro/reference/hsb2.html) 数据可在 [**openintro**](http://openintrostat.github.io/openintro) R 包中找到。

[^_21-ex-inference-paired-means-2]: 本练习中使用的 [`us_temperature`](http://openintrostat.github.io/openintro/reference/us_temperature.html) 数据可在 [**openintro**](http://openintrostat.github.io/openintro) R 包中找到。

[^_21-ex-inference-paired-means-3]: 本练习中使用的 [`friday`](http://openintrostat.github.io/openintro/reference/friday.html) 数据可在 [**openintro**](http://openintrostat.github.io/openintro) R 包中找到。
