1.  **填空题。** 在进行方差分析（ANOVA）时，你观察到组间均值存在很大差异。在方差分析的框架下，这最有可能被解释为有力支持 \_\_\_\_\_\_\_\_\_\_\_\_\_ 假设的证据。

\vfill

2.  **选择检验方法。** 我们想检验社会科学、自然科学、艺术与人文学科以及其他领域的学生用于课程学习的平均时间是否相同。我们应该使用哪种检验方法？请解释你的理由。

\vfill

3.  **杜鹃鸟蛋长度，一次随机化。** 杜鹃鸟在其他鸟的巢中产卵，这让它们被称为巢寄生者。其中一个问题是，杜鹃蛋的大小是否因寄主鸟的物种而异。[^_22-ex-inference-many-means-1] [@Latter:1902] 请考虑下面的图形，一幅代表原始数据，第二幅代表将寄主物种随机分配给蛋长度后的数据。

    ```{r}
    #| out-width: 100%
    #| fig-width: 10
    data(Cuckoo)

    p_orig <- ggplot(Cuckoo, aes(y = Bird, x = Length)) +
      geom_boxplot(size = 1) +
      labs(
        y = "寄主鸟物种",
        x = "杜鹃蛋长度",
        title = "原始寄主物种"
      ) +
      theme(plot.title.position = "plot")

    set.seed(4747)
    p_rand <- Cuckoo |>
      specify(Length ~ Bird) |>
      hypothesize(null = "independence") |>
      generate(1, type = "permute") |>
      ggplot(aes(y = Bird, x = Length)) +
      geom_boxplot(color = IMSCOL["green", "full"], size = 1) +
      labs(
        y = "寄主鸟物种",
        x = "杜鹃蛋长度",
        title = "寄主物种随机分配给蛋长度"
      ) +
      theme(plot.title.position = "plot")

    p_orig + p_rand
    ```

    a.  考虑每个物种的蛋的平均长度。原始数据的平均长度比起随机化后的物种，是变异性更大、变异性更小，还是差不多？请描述你在图中看到的情况。

    b.  考虑每个物种内部蛋长度的标准差。原始数据的物种内标准差比起随机化后的物种，是更大、更小，还是差不多？

    c.  回想一下，F 统计量的分子度量了组间变异有多大（MSG），而分母度量了物种内观测值变异有多大（MSE）。上面的哪幅图会有一个更大的 F 统计量，是原始数据还是随机化后的数据？请解释。

\vfill

\clearpage

4.  **杜鹃鸟蛋长度，随机化检验。** 杜鹃鸟在其他鸟的巢中产卵，这让它们被称为巢寄生者。其中一个问题是，杜鹃蛋的大小是否因寄主鸟的物种而异。[^_22-ex-inference-many-means-2] [@Latter:1902] 使用 F 统计量的随机化分布（寄主物种随机分配给蛋长度），进行一项假设检验，以评估在总体中，不同寄主鸟物种的平均蛋长度是否存在差异。请务必清晰陈述你的假设，并基于数据背景解释你的结果。

    ```{r}
    #| fig-asp: 0.4
    data(Cuckoo)

    F_obs <- Cuckoo |>
      specify(Length ~ Bird) |>
      calculate(stat = "F") |> pull()

    set.seed(4747)
    Cuckoo |>
      specify(Length ~ Bird) |>
      hypothesize(null = "independence") |>
      generate(1000, type = "permute") |>
      calculate(stat = "F") |>
      ggplot(aes(x = stat)) +
      geom_histogram(fill = IMSCOL["green", "full"]) +
      geom_vline(xintercept = F_obs, color = IMSCOL["red", "full"], size = 1) +
      labs(
        x = "随机化蛋长度的F统计量",
        y = "计数",
        title = "1000个随机化的F统计量"
        )
    ```

\vfill

5.  **鸡饲料与体重，多组。** 进行了一项实验，以测量和比较不同饲料补充剂对鸡生长速度的效果。新孵出的小鸡被随机分配到六个组，每个组给予不同的饲料补充剂。样本统计量和观测数据的可视化如下所示。 [@data:chickwts]

    ```{r}
    #| layout-ncol: 2
    #| fig-width: 5
    #| fig-asp: 0.5
    #| out-width: 100%
    ggplot(chickwts, aes(x = feed, y = weight)) +
      geom_boxplot() +
      labs(x = NULL, y = "体重（克）")

    chickwts |>
      group_by(feed) |>
      summarise(
        mean = format(mean(weight), digits = 2, nsmall = 2),
        sd   = format(sd(weight), digits = 2, nsmall = 2),
        n    = n()
      ) |>
      kbl(
        linesep = "", booktabs = TRUE, align = "lccc",
        col.names = c("饲料类型", "均值", "标准差", "n")
      ) |>
      kable_styling(
        bootstrap_options = c("striped", "condensed"),
        latex_options = "HOLD_position",
        full_width = FALSE
      )
    ```

    使用下面的方差分析（ANOVA）输出，进行假设检验，以确定这些数据是否提供令人信服的证据，表明在某些（或全部）组之间，小鸡的平均体重存在差异。
    请务必检查相关条件。

    ```{r}
    lm(weight ~ feed, data = chickwts) |>
      anova() |>
      tidy() |>
      mutate(p.value = ifelse(p.value < 0.0001, "<0.0001", round(p.value, 4))) |>
      kbl(
        linesep = "", booktabs = TRUE,
        digits = 4, align = "lrrrrr", format.args = list(big.mark = ",")
      ) |>
      kable_styling(
        bootstrap_options = c("striped", "condensed"),
        latex_options = "HOLD_position"
      ) |>
      column_spec(1, width = "5em", monospace = TRUE) |>
      column_spec(2:6, width = "5em")
    ```

\vfill

6.  **描述统计学教学。** 一项研究比较了五种不同的描述统计学教学方法。
    这五种方法分别是：传统讲授与讨论、程序化教科书教学、程序化文本结合讲授、计算机教学、计算机教学结合讲授。
    45名学生被随机分配，每种方法9人。
    完成课程后，学生参加了一场1小时的考试。

    a.  为了评估不同教学方法下的平均考试成绩是否存在差异，其假设是什么？

    b.  评估这些假设的 $F$ 检验的自由度是多少？

    c.  假设该检验的 p 值为 0.0168。结论是什么？

\clearpage

7.  **咖啡、抑郁和身体活动。** 咖啡因是世界上使用最广泛的兴奋剂，大约有 80% 是以咖啡的形式消耗的。
    一项调查咖啡消耗与运动之间关系的研究的参与者被要求报告他们每周花在中度（例如，快走）和剧烈（例如，剧烈运动和慢跑）运动上的小时数。
    根据这些数据，研究者估计了每周代谢当量任务（MET）的总小时数，该值总是大于 0。
    下表根据咖啡消耗量，给出了本研究中女性的 MET 汇总统计量。
    [@Lucas:2011]

    ```{r}
    tribble(
      ~` `, ~`1 cup / week or fewer`, ~`2-6 cups / week`, ~`1 cups / day`, ~`2-3 cups / day`, ~`4 cups / day or more`,
      "均值",    18.7, 19.6,  19.3,  18.9, 17.5,
      "标准差",      21.1, 25.5,  22.5,  22.0, 22.0,
      "n",      12215, 6617, 17234, 12290, 2383
    ) |>
      kbl(
        linesep = "", booktabs = TRUE, align = "lrrrrrr",
        format.args = list(big.mark = ","),
        col.names = c("", "每周1杯或更少", "每周2-6杯", "每天1杯", "每天2-3杯", "每天4杯或更多")
      ) |>
      kable_styling(
        bootstrap_options = c("striped", "condensed"),
        latex_options = "HOLD_position",
        full_width = FALSE
      ) |>
      column_spec(1, width = "3em") |>
      column_spec(2:6, width = "6em") |>
      add_header_above(c(" " = 1, "含咖啡因咖啡消耗量" = 5))
    ```

    a.  为评估不同咖啡消耗水平下平均身体活动水平是否存在差异，写出其假设。

    b.  检查条件，并描述你为进行检验必须做出的任何假设。

    c.  下面是该检验相关的输出。检验的结论是什么？

    ```{r}
    tribble(
      ~` `,         ~`df`, ~`sumsq`, ~`meansq`, ~`statistic`, ~`p.value`,
      "咖啡",          4,    10508,      2627,          5.2,     0.0003,
      "残差",  50734, 25564819,       504,           NA,         NA,
      "总计",      50738, 25575327,        NA,           NA,         NA
    ) |>
      kbl(
        linesep = "", booktabs = TRUE, align = "lrrrrrr",
        format.args = list(big.mark = ","),
        col.names = c("", "自由度", "平方和", "均方", "统计量", "p 值")
      ) |>
      kable_styling(
        bootstrap_options = c("striped", "condensed"),
        latex_options = "HOLD_position",
        full_width = FALSE
      ) |>
      column_spec(1, width = "5em", monospace = TRUE) |>
      column_spec(2:6, width = "5em")
    ```

\vfill

8.  **不同讨论课的学生表现。** 一位教授讲授一门大型统计学导论课（197名学生，设有八个讨论课），想要检验学生表现是否因讨论课而异，其中每个讨论课由不同的助教负责。
    下面的汇总表显示了每个讨论课的期末考试平均分，以及分数的标准差和各课的学生人数。

    ```{r}
    tribble(
      ~` `,   ~`Sec 1`, ~`Sec 2`, ~`Sec 3`, ~`Sec 4`, ~`Sec 5`, ~`Sec 6`, ~`Sec 7`, ~`Sec 8`,
      "均值",    92.94,    91.11,    91.80,    92.45,    89.30,    88.30,    90.12,    93.35,
      "标准差",     4.21,     5.58,     3.43,     5.92,     9.32,     7.27,     6.93,     4.57,
      "n",          33,       19,       10,       29,       33,       10,       32,       31
    ) |>
      kbl(linesep = "", booktabs = TRUE) |>
      kable_styling(
        bootstrap_options = c("striped", "condensed"),
        latex_options = "HOLD_position",
        full_width = FALSE
      ) |>
      column_spec(1, width = "2em") |>
      column_spec(2:9, width = "3em")
    ```

    下面的方差分析（ANOVA）输出可用于检验不同讨论课之间的平均分是否存在差异。

    ```{r}
    tribble(
      ~` `,         ~`df`,  ~`sumsq`, ~`meansq`, ~`statistic`, ~`p.value`,
      "讨论课",        7,    525.01,     75.00,         1.87,     0.0767,
      "残差",    189,   7584.11,     40.13,           NA,         NA,
      "总计",        196,   8109.12,        NA,           NA,         NA
    ) |>
      kbl(
        linesep = "", booktabs = TRUE, align = "lrrrrrr",
        format.args = list(big.mark = ",")
      ) |>
      kable_styling(
        bootstrap_options = c("striped", "condensed"),
        latex_options = "HOLD_position",
        full_width = FALSE
      ) |>
      column_spec(1, width = "5em", monospace = TRUE) |>
      column_spec(2:6, width = "5em")
    ```

    进行假设检验，以确定这些数据是否提供了令人信服的证据，表明某些（或所有）组之间的平均分存在差异。
    检查条件，并描述进行检验时必须做出的任何假设。

\clearpage

9.  **GPA与专业。** 杜克大学一门统计学导论课的本科生开展了一项关于GPA和专业的调查。
    密度图显示了三类专业的GPA分布情况。
    同时提供了方差分析（ANOVA）输出。

    ```{r}
    #| fig-asp: 0.4
    #| fig-width: 7
    survey_raw <- read_csv("data/survey.csv")

    survey <- survey_raw |>
      drop_na() |>
      filter(gpa <= 4) |>
      mutate(major = str_to_title(major))

    ggplot(survey, aes(x = gpa, y = major, color = major, fill = major)) +
      geom_density_ridges(alpha = 0.5, show.legend = FALSE) +
      scale_fill_openintro("three") +
      scale_color_openintro("three") +
      labs(x = "GPA", y = "专业")

    lm(gpa ~ major, data = survey) |>
      anova() |>
      tidy() |>
      mutate(p.value = ifelse(p.value < 0.0001, "<0.0001", round(p.value, 4))) |>
      kbl(
        linesep = "", booktabs = TRUE,
        digits = 2, format.args = list(big.mark = ",")
      ) |>
      kable_styling(
        bootstrap_options = c("striped", "condensed"),
        latex_options = "HOLD_position"
      ) |>
      column_spec(1, width = "5em", monospace = TRUE) |>
      column_spec(2:6, width = "5em")
    ```

    a.  写出用于检验各专业间平均GPA是否存在差异的假设。

    b.  假设检验的结论是什么？

    c.  有多少学生回答了调查中的问题，即样本量是多少？

\vfill

10. **工作时间与教育程度。** 综合社会调查（GSS）收集了美国居民的人口统计特征、教育、工作等许多特征的数据。
    [@data:gss:2010] 使用方差分析（ANOVA），我们可以同时考察全部1,172名受访者的教育程度水平。
    下面是根据教育程度分组的工作时数分布情况，以及有助于进行此项分析的相关汇总统计量。

    ```{r}
    #| layout-ncol: 2
    #| fig-width: 5
    #| fig-asp: 0.5
    #| out-width: 100%
    gss2010_hrs_degree  <- gss2010 |>
      drop_na(hrs1, degree) |>
      mutate(
        degree = str_to_title(degree),
        degree = fct_relevel(degree, "Lt High School", "High School", "Junior College", "Bachelor", "Graduate")
      )

    ggplot(gss2010_hrs_degree, aes(x = degree, y = hrs1)) +
      geom_boxplot() +
      labs(x = NULL, y = "每周工作时数")

    gss2010_hrs_degree |>
      group_by(degree) |>
      summarise(
        mean = mean(hrs1),
        sd   = sd(hrs1),
        n    = n()
      ) |>
      kbl(
        linesep = "", booktabs = TRUE,
        col.names = c("教育程度", "均值", "标准差", "n")
      ) |>
      kable_styling(
        bootstrap_options = c("striped", "condensed"),
        latex_options = "HOLD_position",
        full_width = FALSE
      ) |>
      column_spec(1, width = "7em") |>
      column_spec(2:3, width = "3em") |>
      column_spec(4, width = "2em")
    ```

    a.  写出用于评估五个组之间平均工作时数是否存在差异的假设。

    b.  检查条件，并描述进行检验时必须做出的任何假设。

    c.  下面是与该检验相关的输出。
        检验的结论是什么？

    ```{r}
    lm(hrs1 ~ degree, data = gss2010_hrs_degree) |>
      anova() |>
      tidy() |>
      mutate(p.value = ifelse(p.value < 0.0001, "<0.0001", round(p.value, 4))) |>
      kbl(
        linesep = "", booktabs = TRUE,
        digits = 2, format.args = list(big.mark = ",")
      ) |>
      kable_styling(
        bootstrap_options = c("striped", "condensed"),
        latex_options = "HOLD_position"
      ) |>
      column_spec(1, width = "5em", monospace = TRUE) |>
      column_spec(2:6, width = "5em")
    ```

\vfill

\clearpage

11. **正确/错误：ANOVA, I.** 判断以下关于ANOVA的陈述是正确还是错误，并为你认定为错误的陈述解释理由。

    a.  随着组数的增加，用于两两检验的修正可辨识水平也会增加。

    b.  随着总样本量的增加，残差的自由度也会增加。

    c.  当各组的样本量相对一致时，常数方差条件可以稍微放宽。

    d.  当总样本量很大时，独立性假设可以放宽。

\vfill

12. **正确/错误：ANOVA, II.** 判断以下陈述是正确还是错误，并为你认定为错误的陈述解释理由。

    如果在 5% 的可辨识水平下使用 ANOVA，那么……

    a.  那么我们可以得出结论，所有均值都彼此不同。

    b.  组间标准化变异性高于组内标准化变异性。

    c.  两两分析将识别出至少一对存在可辨识差异的均值。

    d.  由于有四个组，在两两比较中使用的适当 $\alpha$ 是 0.05 / 4 = 0.0125。

\vfill

13. **匹配观测数据与随机化 F 统计量。** 考虑以下两个数据集。
    响应变量是 `score`，解释变量是个体是否属于四个组中的某一个。

    ```{r}
    #| out-width: 100%
    set.seed(470)

    data_A <- tibble(
      group = rep(c("Group 1", "Group 2", "Group 3", "Group 4"), each = 25),
      score = c(rnorm(25, 10, 5), rnorm(25, 5, 5), rnorm(25, 8, 5), rnorm(25, 2, 5))
      )

    F_A <- data_A |>
      specify(score ~ group) |>
      calculate(stat = "F") |> pull()

    p_A <- data_A |>
      ggplot(aes(x = group, y = score)) +
      geom_boxplot() +
      labs(y = "分数", title = "数据集 A")

    rand_A <- data_A |>
      specify(score ~ group) |>
      hypothesize(null = "independence") |>
      generate(1000, type = "permute") |>
      calculate(stat = "F") |>
      ggplot(aes(x = stat)) +
      geom_histogram(fill = IMSCOL["green", "full"]) +
      geom_vline(xintercept = F_A, color = IMSCOL["red", "full"]) +
      labs(x = "F 统计量", y = "计数", title = "右侧随机化")

    data_B <- tibble(
      group = rep(c("Group 1", "Group 2", "Group 3", "Group 4"), each = 25),
      score = c(rnorm(25, 10, 20), rnorm(25, 5, 20), rnorm(25, 8, 20), rnorm(25, 2, 20))
      )

    F_B <- data_B |>
      specify(score ~ group) |>
      calculate(stat = "F") |>
      pull()

    p_B <- data_B |>
      ggplot() +
      geom_boxplot(aes(x = group, y = score)) +
      labs(y = "分数", title = "数据集 B")

    rand_B <- data_B |>
      specify(score ~ group) |>
      hypothesize(null = "independence") |>
      generate(1000, type = "permute") |>
      calculate(stat = "F") |>
      ggplot(aes(x = stat)) +
      geom_histogram(fill = IMSCOL["green", "full"]) +
      geom_vline(xintercept = F_B, color = IMSCOL["red", "full"], size = 1) +
      labs(x = "F 统计量", y = "计数", title = "左侧随机化")

p_A + p_B + rand_B + rand_A +
      plot_layout(widths = c(2, 2))
    ```

    对数据集 A 和 B 各进行了 1000 次随机化（即将分组随机分配给观测值，计算随机化 F 统计量）。
    每个图上的红线表示原始（未经随机化的）数据观测到的 F 统计量。

    a.  左边的随机化分布对应数据集 A 还是 B？
        请解释。

    b.  右边的随机化分布对应数据集 A 还是 B？
        请解释。

\vfill

14. **儿童照看小时数。** 中国健康与营养调查旨在检验国家和地方政府实施的健康、营养和计划生育政策及项目的影响。 [@data:china] 例如，该调查收集了中国父母花费在照顾 6 岁以下儿童上的小时数信息。
    下面的并列箱线图展示了这一变量按父母教育程度的分布情况。
    下方同时也提供了用于比较不同教育程度类别之间平均小时数的方差分析（ANOVA）输出。

    ```{r}
    #| fig-asp: 0.5
    china <- openintro::china |>
      filter(
        !is.na(gender),
        !is.na(child_care),
        !is.na(china$edu),
        child_care != -99,
        edu != 9
      ) |>
      mutate(
        edu = case_when(
          edu == 1 ~ "小学",
          edu == 2 ~ "初中",
          edu == 3 ~ "高中",
          edu == 4 ~ "技校/职高",
          edu == 5 ~ "大学"
        ),
        edu = fct_relevel(edu, "小学", "初中", "高中", "技校/职高", "大学")
      )

    ggplot(china, aes(x = child_care, y = edu, color = edu, fill = edu)) +
      geom_density_ridges(alpha = 0.5, show.legend = FALSE) +
      scale_fill_openintro("five") +
      scale_color_openintro("five") +
      labs(x = "儿童照看小时数", y = NULL)

    lm(child_care ~ edu, data = china) |>
      anova() |>
      tidy() |>
      mutate(p.value = ifelse(p.value < 0.0001, "<0.0001", round(p.value, 4))) |>
      kbl(
        linesep = "", booktabs = TRUE,
        digits = 2, format.args = list(big.mark = ",")
      ) |>
      kable_styling(
        bootstrap_options = c("striped", "condensed"),
        latex_options = "HOLD_position"
      ) |>
      column_spec(1, width = "4em", monospace = TRUE) |>
      column_spec(2:6, width = "4em")
    ```

    a.  请写出用于检验不同教育程度水平之间儿童照看平均小时数是否存在差异的假设。

    b.  假设检验的结论是什么？

\vfill

[^_22-ex-inference-many-means-1]: 本练习中使用的 [`Cuckoo`](https://rdrr.io/cran/Stat2Data/man/Cuckoo.html) 数据可以在 [**Stat2Data**](https://cran.r-project.org/web/packages/Stat2Data/index.html) R 包中找到。

[^_22-ex-inference-many-means-2]: 本练习中使用的 [`Cuckoo`](https://rdrr.io/cran/Stat2Data/man/Cuckoo.html) 数据可以在 [**Stat2Data**](https://cran.r-project.org/web/packages/Stat2Data/index.html) R 包中找到。
