1.  **人体测量，随机化检验。** 研究人体测量学的学者们收集了 507 名身体活跃的个体的身体和骨骼直径测量数据，以及年龄、体重、身高和性别信息。
    研究人员建立了一个线性模型，用于根据肩围（在三角肌上方测量的肩部周长，单位均为厘米）来预测身高。[^_24-ex-inf-model-slr-1]
    [@Heinz:2003] 下方显示了根据肩围预测身高的线性模型输出结果，以及从 1,000 个随机化数据集（对 `hgt` 进行了 1,000 次置换并针对 `sho_gi` 进行回归分析）得到的斜率直方图。
    红色垂直线标记了线性模型输出中观察到的斜率值。

    :::: {layout="[0.6, 0.4]"}

    :::{#table}
    ```{r}
    lm(hgt ~ sho_gi, data = bdims) |>
      tidy() |>
      mutate(p.value = ifelse(p.value < 0.0001, "<0.0001", round(p.value, 4))) |>
      kbl(linesep = "", booktabs = TRUE, align = "lrrrr", digits = 3) |>
      kable_styling(
        bootstrap_options = c("striped", "condensed"),
        latex_options = "HOLD_position",
        full_width = FALSE
      ) |>
      column_spec(1, width = "5em", monospace = TRUE) |>
      column_spec(2:5, width = "3em")
    ```
    :::
    :::{#plot}
    ```{r}
    #| out-width: 100%
    #| fig-width: 5
    set.seed(47)
    bdims |>
      specify(hgt ~ sho_gi) |>
      hypothesize(null = "independence") |>
      generate(reps = 1000, type = "permute") |>
      calculate(stat = "slope") |>
      ggplot(aes(x = stat)) +
      geom_histogram(binwidth = 0.02, fill = IMSCOL["green", "full"]) +
      labs(
        title = "1,000个随机化斜率",
        x = "随机置换数据得到的斜率",
        y = "频数"
        ) +
      geom_vline(xintercept = 0.604, color = IMSCOL["red", "full"], size = 1)
    ```
    :::
    ::::

    \vspace{-5mm}

    a.  为评估用肩围预测身高的模型的斜率是否不等于 0，原假设和备择假设分别是什么？

    b.  使用描述原假设为真时斜率分布的直方图，求出 p 值，并结合问题背景得出假设检验的结论（使用"肩围"和"身高"等词汇）。

    c.  基于随机化斜率直方图的结论与基于数学模型的结论是否一致？
        请解释你的推理。

2.  **婴儿体重与父亲年龄，随机化检验。** 美国卫生与公众服务部下属疾病控制与预防中心收集了该国记录的出生信息。
    这里使用的数据是 2014 年 1,000 个出生记录的随机样本。
    在本研究中，我们将探讨父亲年龄与婴儿体重之间的关系。[^_24-ex-inf-model-slr-2]
    [@data:births14] 下方显示了根据父亲年龄（岁）预测婴儿体重（磅）的线性模型输出结果，以及从 1,000 个随机化数据集（对 `weight` 进行了 1,000 次置换并针对 `fage` 进行回归分析）得到的斜率直方图。
    红色垂直线标记了线性模型输出中观察到的斜率值。

    :::: {layout="[0.6, 0.4]"}
    :::{#table}
    ```{r}
    births14 |>
      drop_na() |>
      lm(weight ~ fage, data = _) |>
      tidy() |>
      mutate(p.value = ifelse(p.value < 0.0001, "<0.0001", round(p.value, 4))) |>
      kbl(linesep = "", booktabs = TRUE, align = "lrrrr", digits = 3) |>
      kable_styling(
        bootstrap_options = c("striped", "condensed"),
        latex_options = "HOLD_position",
        full_width = FALSE
      ) |>
      column_spec(1, width = "5em", monospace = TRUE) |>
      column_spec(2:5, width = "3em")
    ```
    :::
    :::{#plot}
    ```{r}
    #| out-width: 100%
    #| fig-width: 5
    set.seed(47)
    births14 |>
      drop_na() |>
      specify(weight ~ fage) |>
      hypothesize(null = "independence") |>
      generate(reps = 1000, type = "permute") |>
      calculate(stat = "slope") |>
      ggplot(aes(x = stat)) +
      geom_histogram(binwidth = 0.0025, fill = IMSCOL["green", "full"]) +
      labs(
        title = "1,000个随机化斜率",
        x = "随机置换数据得到的斜率",
        y = "频数"
        ) +
      geom_vline(xintercept = 0.005, color = IMSCOL["red", "full"], size = 1)
    ```
    :::
    ::::

    \vspace{-5mm}

    a.  为评估用父亲年龄预测婴儿体重的模型的斜率是否不等于 0，原假设和备择假设分别是什么？

    b.  使用描述原假设为真时斜率分布的直方图，求出 p 值，并结合问题背景得出假设检验的结论（使用"父亲年龄"和"婴儿体重"等词汇）。
        根据你的检验结论，父亲年龄是否是婴儿体重的有用预测变量？

    c.  基于随机化斜率直方图的结论与基于数学模型的结论是否一致？
        请解释你的推理。

\clearpage

3.  **人体测量，数学检验。** 下面的散点图和最小二乘摘要展示了 507 名身体活跃的个体的体重（千克）和身高（厘米）之间的关系。
    [@Heinz:2003]

    :::: {layout="[0.4, 0.6]"}

    :::{#plot}
    ```{r}
    #| out-width: 100%
    #| fig-width: 4
    ggplot(bdims, aes(x = hgt, y = wgt)) +
      geom_point() +
      labs(
        x = "身高（厘米）",
        y = "体重（千克）"
      )
    ```
    :::

    :::{#output}
    ```{r}
    m_wgt_hgt <- lm(wgt ~ hgt, data = bdims)
    r_wgt_hgt <- round(cor(bdims$wgt, bdims$hgt), 2)

    tidy(m_wgt_hgt) |>
      mutate(p.value = ifelse(p.value < 0.0001, "<0.0001", round(p.value, 4))) |>
      kbl(linesep = "", booktabs = TRUE, align = "lrrrr", digits = 2) |>
      kable_styling(
        bootstrap_options = c("striped", "condensed"),
        latex_options = "HOLD_position",
        full_width = FALSE
      ) |>
      column_spec(1, width = "6em", monospace = TRUE) |>
      column_spec(2:3, width = "4em") |>
      column_spec(4:5, width = "3em")
    ```
    :::

    ::::

    a.  描述身高和体重之间的关系。

    b.  写出回归直线的方程。
        在具体情境下解释斜率和截距。

    c.  数据是否提供了有说服力的证据表明真实的斜率参数不等于 0？
        陈述原假设和备择假设，报告 p 值（使用数学模型），并陈述你的结论。

    d.  身高与体重的相关系数是 `r r_wgt_hgt`。
        计算 $R^2$ 并在具体情境中解释其含义。

\vfill

4.  **婴儿体重与父亲年龄，数学检验。** 父亲年龄有助于预测婴儿的体重吗？
    下面的散点图和最小二乘摘要展示了一个随机抽取的婴儿样本中婴儿体重（磅）与父亲年龄之间的关系。
    [@data:births14]

    :::: {layout="[0.4, 0.6]"}

    :::{#plot}
    ```{r}
    #| out-width: 100%
    #| fig-width: 4
    ggplot(births14, aes(x = fage, y = weight)) +
      geom_point() +
      labs(
        x = "父亲年龄",
        y = "体重（磅）"
      )
    ```
    :::

    :::{#output}
    ```{r}
    m_weight_fage <- lm(weight ~ fage, data = births14)

    tidy(m_weight_fage) |>
      mutate(p.value = ifelse(p.value < 0.0001, "<0.0001", round(p.value, 4))) |>
      kbl(linesep = "", booktabs = TRUE, align = "lrrrr", digits = 4) |>
      kable_styling(
        bootstrap_options = c("striped", "condensed"),
        latex_options = "HOLD_position",
        full_width = FALSE
      ) |>
      column_spec(1, width = "6em", monospace = TRUE) |>
      column_spec(2:3, width = "4em") |>
      column_spec(4:5, width = "3em")
    ```
    :::
    ::::

    a.  父亲年龄为 30 岁时，婴儿的预测体重是多少？

    b.  数据是否提供了有说服力的证据表明，基于父亲年龄预测婴儿体重的模型的斜率不等于 0？
        陈述原假设和备择假设，报告 p 值（使用数学模型），并陈述你的结论。

    c.  根据你的结论，父亲年龄是否是婴儿体重的有用预测变量？

\vfill

\clearpage

5.  **人体测量，自助法百分位区间。** 为了估计基于肩围（在三角肌上方测量的肩部周长）预测身高的模型的斜率，从一个包含 507 人身体测量的数据集中抽取了 1,000 个自助样本。
    对每个自助样本拟合一个基于肩围预测身高的线性模型，并估计其斜率。
    这些斜率的直方图如下所示。
    [@Heinz:2003]

    ```{r}
    #| fig-asp: 0.4
    set.seed(47)
    bdims |>
      specify(hgt ~ sho_gi) |>
      generate(reps = 1000, type = "bootstrap") |>
      calculate(stat = "slope") |>
      ggplot(aes(x = stat)) +
      geom_histogram(binwidth = 0.01, fill = IMSCOL["green", "full"]) +
      labs(
        title = "1,000个自助法斜率",
        x = "自助法数据得到的斜率",
        y = "频数"
      )
    ```

a.  使用自助百分位法和上方的直方图，求斜率参数的一个 98% 置信区间。

    b.  解释该置信区间在该问题背景下的含义。

\vfill

6.  **婴儿体重与父亲年龄，自助百分位区间。** 美国卫生与公众服务部、疾病控制与预防中心收集了该国记录的出生信息。
    这里使用的数据是 2014 年 1000 例出生的随机样本。
    在此，我们研究父亲年龄与婴儿体重之间的关系。
    下方是基于 1,000 个不同的自助样本得到的斜率统计量的自助分布。
    [@data:births14]

    ```{r}
    #| fig-asp: 0.4
    set.seed(47)
    births14 |>
      drop_na() |>
      specify(weight ~ fage) |>
      generate(reps = 1000, type = "bootstrap") |>
      calculate(stat = "slope") |>
      ggplot(aes(x = stat)) +
      geom_histogram(binwidth = 0.005, fill = IMSCOL["green", "full"]) +
      labs(
        title = "1,000 个自助样本斜率",
        x = "基于自助数据的斜率",
        y = "频数"
      )
    ```

    a.  使用自助百分位法和上方的直方图，求斜率参数的一个 95% 置信区间。

    b.  解释该置信区间在该问题背景下的含义。

\vfill

\clearpage

7.  **身体测量，标准误自助区间。** 建立了一个线性模型，根据肩围（测量三角肌上方肩部周长，单位均为厘米）来预测身高。
    [@Heinz:2003] 下方展示了根据肩围预测身高的线性模型输出，以及基于 1,000 个不同自助样本得到的斜率统计量的自助分布。

    ```{r}
    lm(hgt ~ sho_gi, data = bdims) |>
      tidy() |>
      mutate(p.value = ifelse(p.value < 0.0001, "<0.0001", round(p.value, 4))) |>
      kbl(
        linesep = "",
        booktabs = TRUE,
        align = "lrrrr",
        digits = 3,
        col.names = c("项", "估计值", "标准误", "统计量", "p 值")
      ) |>
      kable_styling(
        bootstrap_options = c("striped", "condensed"),
        latex_options = "HOLD_position",
        full_width = FALSE
      ) |>
      column_spec(1, width = "10em", monospace = TRUE) |>
      column_spec(2:5, width = "5em")
    ```

    :::: {layout="[0.48, -0.02, 0.5]"}

    :::{#questions}
    a.  使用直方图，近似斜率统计量的标准误（即量化斜率统计量从样本到样本的变异性）。

    b.  求斜率参数的 98% 自助法标准误置信区间。

    c.  解释该置信区间在该问题背景下的含义。
    :::

    :::{#plot}
    ```{r}
    #| out-width: 100%
    #| fig-width: 5
    set.seed(47)
    bdims |>
      specify(hgt ~ sho_gi) |>
      generate(reps = 1000, type = "bootstrap") |>
      calculate(stat = "slope") |>
      ggplot(aes(x = stat)) +
      geom_histogram(binwidth = 0.01, fill = IMSCOL["green", "full"]) +
      labs(
        title = "1,000 个自助样本斜率",
        x = "基于自助数据的斜率",
        y = "频数"
      )
    ```
    :::
    ::::

\vfill

8.  **婴儿体重与父亲年龄，标准误自助区间。** 美国卫生与公众服务部、疾病控制与预防中心收集了该国记录的出生信息。
    这里使用的数据是 2014 年 1000 例出生的随机样本。
    在此，我们研究父亲年龄与婴儿体重（单位磅）之间的关系。
    [@data:births14] 下方展示了根据父亲年龄（单位岁）预测婴儿体重的线性模型输出，以及基于 1000 个不同自助样本得到的斜率统计量的自助分布。

    ```{r}
    births14 |>
      drop_na() |>
      lm(weight ~ fage, data = _) |>
      tidy() |>
      mutate(p.value = ifelse(p.value < 0.0001, "<0.0001", round(p.value, 4))) |>
      kbl(
        linesep = "",
        booktabs = TRUE,
        align = "lrrrr",
        digits = 3,
        col.names = c("项", "估计值", "标准误", "统计量", "p 值")
      ) |>
      kable_styling(
        bootstrap_options = c("striped", "condensed"),
        latex_options = "HOLD_position",
        full_width = FALSE
      ) |>
      column_spec(1, width = "10em", monospace = TRUE) |>
      column_spec(2:5, width = "5em")
    ```

    :::: {layout="[0.48, -0.02, 0.5]"}

    :::{#questions}
    a.  使用直方图，近似斜率统计量的标准误（即量化斜率统计量从样本到样本的变异性）。

    b.  求斜率参数的 95% 自助法标准误置信区间。

    c.  解释该置信区间在该问题背景下的含义。
    :::

    :::{#plot}
    ```{r}
    #| out-width: 100%
    #| fig-width: 5
    set.seed(47)
    births14 |>
      drop_na() |>
      specify(weight ~ fage) |>
      generate(reps = 1000, type = "bootstrap") |>
      calculate(stat = "slope") |>
      ggplot(aes(x = stat)) +
      geom_histogram(binwidth = 0.005, fill = IMSCOL["green", "full"]) +
      labs(
        title = "1,000 个自助样本斜率",
        x = "基于自助数据的斜率",
        y = "频数"
      )
    ```
    :::
    ::::

\vfill

\clearpage

9.  **身体测量，条件。** 下面的散点图显示了来自一个数据集的线性模型（体重对身高）的残差（在 y 轴上），该数据集包含 507 名经常进行体育锻炼的个体的身体测量值。
    x 轴是个体的身高，单位为厘米。
    [@Heinz:2003]

    ```{r}
    #| out-width: 100%
    #| fig-asp: 0.4
    m_wgt_hgt <- lm(wgt ~ hgt, data = bdims)
    rsq_uo <- round(cor(bdims$wgt, bdims$hgt), 2)^2*100

    m_wgt_hgt |>
      augment() |>
      ggplot(aes(x = hgt, y = .resid)) +
      geom_point(col = IMSCOL["blue", "full"]) +
      geom_smooth(method = "lm", col = IMSCOL["gray", "full"], lty = 2, se = FALSE) +
      labs(
        x = "身高（厘米）",
        y = "残差"
      )
    ```

    a.  对于这些数据，$R^2$ 是 `r rsq_uo`%.。
        相关系数的值是多少？
        你如何判断它是正的还是负的？
        （提示：你可能需要查看之前的练习。）

    b.  检查残差图。
        你观察到了什么？
        对于这些数据，简单的最小二乘拟合是否合适？
        哪些 LINE 条件被满足，哪些未被满足？

\vfill

10. **婴儿体重与父亲年龄，条件。** 下面的散点图显示了线性模型（婴儿体重（以磅为单位）对父亲年龄）的残差（在 y 轴上），数据来自一个婴儿随机样本。
    x 轴是父亲的年龄。
    [@data:births14]

    ```{r}
    #| out-width: 100%
    #| fig-asp: 0.4
    m_weight_fage_lm <- lm(weight ~ fage, data = births14)
    rsq_uo <- round(cor(births14$weight, births14$fage, use = "pairwise.complete"), 2)^2*100

    m_weight_fage_lm |>
      augment() |>
      ggplot(aes(x = fage, y = .resid)) +
      geom_point(col = IMSCOL["blue", "full"]) +
      geom_smooth(method = "lm", col = IMSCOL["gray", "full"], lty = 2, se = FALSE) +
      labs(
        x = "父亲年龄",
        y = "残差"
      )
    ```

    a.  对于这些数据，$R^2$ 是 `r rsq_uo`%.。
        相关系数的值是多少？
        你如何判断它是正的还是负的？
        （提示：你可能需要查看之前的练习。）

    b.  检查残差图。
        你观察到了什么？
        对于这些数据，简单的最小二乘拟合是否合适？
        哪些 LINE 条件被满足，哪些未被满足？

\vfill

\clearpage

11. **谋杀案与贫困，随机化检验。** 以下回归输出是根据一个包含 20 个都会区的随机样本中，生活在贫困中的人口百分比（`perc_pov`）来预测每年每百万人中的谋杀案数量（`annual_murders_per_mil`）的。
    下方显示了用于根据贫困人口百分比预测都会区每年每百万人中谋杀案数量的线性模型输出，以及来自 1000 个随机化数据集的斜率直方图（重复了 1000 次：将 `annual_murders_per_mil` 进行置换，然后对 `perc_pov` 进行回归）。
    红色垂直线位于线性模型输出中产生的观测到的斜率值处。

    ```{r}
    lm(annual_murders_per_mil ~ perc_pov, data = murders) |>
      tidy() |>
      mutate(p.value = ifelse(p.value < 0.0001, "<0.0001", round(p.value, 4))) |>
      kbl(
        linesep = "",
        booktabs = TRUE,
        align = "lrrrr",
        digits = 3,
        col.names = c("项", "估计值", "标准误", "统计量", "p 值")
      ) |>
      kable_styling(
        bootstrap_options = c("striped", "condensed"),
        latex_options = "HOLD_position",
        full_width = FALSE
      ) |>
      column_spec(1, width = "10em", monospace = TRUE) |>
      column_spec(2:5, width = "5em")
    ```

    a.  用于评估根据贫困百分比预测年谋杀率的模型斜率是否不同于 0 的原假设和备择假设是什么？

    b.  使用描述在原假设为真时斜率分布的直方图，求出 p 值，并在问题的背景下（使用“谋杀率”“贫困”等词语）得出假设检验的结论。

c.  基于随机化斜率直方图的结论，是否与使用数学模型会得到的结论一致？
        请解释你的推理。
    ```{r}
    #| out-width: 100%
    #| fig-width: 5
    set.seed(47)
    murders |>
      specify(annual_murders_per_mil ~ perc_pov) |>
      hypothesize(null = "independence") |>
      generate(reps = 1000, type = "permute") |>
      calculate(stat = "slope") |>
      ggplot(aes(x = stat)) +
      geom_histogram(binwidth = 0.2, fill = IMSCOL["green", "full"]) +
      labs(
        title = "1,000 个随机化斜率",
        x = "来自随机排列数据的斜率",
        y = "计数"
        ) +
      geom_vline(xintercept = 2.559, color = IMSCOL["red", "full"], size = 1)
    ```

12. **谋杀与贫困，数学检验。** 下表显示了基于 20 个大都市区的随机样本，用贫困率 (`perc_pov`) 预测每百万人年谋杀数 (`annual_murders_per_mil`) 的线性模型输出。

    ```{r}
    lm(annual_murders_per_mil ~ perc_pov, data = murders) |>
      tidy() |>
      mutate(p.value = ifelse(p.value < 0.0001, "<0.0001", round(p.value, 4))) |>
      kbl(linesep = "", booktabs = TRUE, align = "lrrrr", digits = 4) |>
      kable_styling(
        bootstrap_options = c("striped", "condensed"),
        latex_options = "HOLD_position",
        full_width = FALSE
      ) |>
      column_spec(1, width = "10em", monospace = TRUE) |>
      column_spec(2:5, width = "5em")
    ```

    a.  评估用贫困率预测年谋杀率的模型斜率是否不等于 0 的假设是什么？

    b.  在具体情境中陈述 部分假设检验的结论。这说明了贫困率是否是年谋杀率的一个有用预测变量？

    c.  为贫困百分比的斜率计算一个 95% 置信区间，并结合应用背景进行解释。

    d.  你的假设检验结果和置信区间一致吗？请解释你的推理。

\clearpage

13. **谋杀与贫困，自助法百分位区间。** 从 20 个大都市区的随机样本中收集了每百万人年谋杀数 (`annual_murders_per_mil`) 和贫困率 (`perc_pov`) 的数据。
    我们想利用这些数据来估计用 `perc_pov` 预测 `annual_murders_per_mil` 的模型斜率。
    我们抽取了数据的 1,000 个自助样本，并对每个自助样本拟合一个用 `perc_pov` 预测 `annual_murders_per_mil` 的线性模型。
    这些斜率的直方图如下所示。

    ```{r}
    #| fig-asp: 0.4
    set.seed(470)
    murders |>
      specify(annual_murders_per_mil ~ perc_pov) |>
      generate(reps = 1000, type = "bootstrap") |>
      calculate(stat = "slope") |>
      ggplot(aes(x = stat)) +
      geom_histogram(binwidth = 0.2, fill = IMSCOL["green", "full"]) +
      labs(
        title = "1,000 个自助法斜率",
        x = "来自自助法数据的斜率",
        y = "计数"
      )
    ```

    a.  使用百分位自助法以及上面的直方图，求斜率参数的一个 90% 置信区间。

    b.  在具体情境中解释该置信区间。

14. **谋杀与贫困，标准误自助法区间。** 基于 20 个大都市区的随机样本，建立了一个用贫困率 (`perc_pov`) 预测每百万人年谋杀数 (`annual_murders_per_mil`) 的线性模型。
    下方展示的是针对大都市区用贫困率预测每百万人年谋杀数的标准线性模型输出，以及基于 1000 个不同自助数据样本的斜率统计量的自助法分布。

    ```{r}
    #| fig-asp: 0.4
    lm(annual_murders_per_mil ~ perc_pov, data = murders) |>
      tidy() |>
      mutate(p.value = ifelse(p.value < 0.0001, "<0.0001", round(p.value, 4))) |>
      kbl(linesep = "", booktabs = TRUE, align = "lrrrr", digits = 3) |>
      kable_styling(
        bootstrap_options = c("striped", "condensed"),
        latex_options = "HOLD_position",
        full_width = FALSE
      ) |>
      column_spec(1, width = "10em", monospace = TRUE) |>
      column_spec(2:5, width = "5em")

    set.seed(470)
    murders |>
      specify(annual_murders_per_mil ~ perc_pov) |>
      generate(reps = 1000, type = "bootstrap") |>
      calculate(stat = "slope") |>
      ggplot(aes(x = stat)) +
      geom_histogram(binwidth = 0.2, fill = IMSCOL["green", "full"]) +
      labs(
        title = "1,000 个自助法斜率",
        x = "来自自助法数据的斜率",
        y = "计数"
      )
    ```

    a.  使用该直方图，近似估计斜率统计量的标准误（即量化斜率统计量从样本到样本的变异性）。

    b.  求斜率参数的 90% 自助法标准误置信区间。

    c.  在具体情境中解释该置信区间。

\clearpage

15.  **谋杀与贫困，条件。** 下面的散点图展示了在随机抽取的 20 个大都市区中，每百万人年谋杀数与贫困率的关系。
    第二个图以 y 轴为残差，x 轴为贫困率进行绘制。

    ```{r}
    #| out-width: 100%
    #| fig-asp: 0.5
    #| fig-width: 5
    murders_lm <- lm(annual_murders_per_mil ~ perc_pov, data = murders)
    rsq_uo <- round(cor(murders$perc_pov,  murders$annual_murders_per_mil), 2)^2*100

    murders_lm |>
      augment() |>
      ggplot(aes(y = annual_murders_per_mil, x = perc_pov)) +
      geom_point(col = IMSCOL["blue", "full"]) +
      geom_smooth(method = "lm", col = IMSCOL["gray", "full"], lwd = 1, se = FALSE) +
      labs(
        x = "% Living in poverty",
        y = "每百万人\n年谋杀数"
      )

    murders_lm |>
      augment() |>
      ggplot(aes(x = perc_pov, y = .resid)) +
      geom_point(col = IMSCOL["blue", "full"]) +
      geom_smooth(method = "lm", col = IMSCOL["gray", "full"], lty = 2, se = FALSE) +
      labs(
        x = NULL,
        y = "残差"
      )
    ```

    a.  对于这些数据，$R^2$ 是 `r rsq_uo`%.
        相关系数的值是多少？
        你如何判断它是正是负？

    b.  检查残差图。
        你观察到了什么？
        简单最小二乘拟合对这些数据是否合适？
        LINE 条件中哪些满足，哪些不满足？

\vfill

16.  **我爱猫咪。** 研究人员收集了 144 只家养成年猫的心脏和体重的数据。
    下面的表格展示了根据这些猫的体重（以千克计）预测其心脏重量（以克计）的线性模型输出。[^_24-ex-inf-model-slr-3]

    ```{r}
    m_cat <- lm(Hwt ~ Bwt, data = cats)

    tidy(m_cat) |>
      mutate(p.value = ifelse(p.value < 0.0001, "<0.0001", round(p.value, 4))) |>
      kbl(linesep = "", booktabs = TRUE, align = "lrrrr", digits = 4) |>
      kable_styling(
        bootstrap_options = c("striped", "condensed"),
        latex_options = "HOLD_position",
        full_width = FALSE
      ) |>
      column_spec(1, width = "10em", monospace = TRUE) |>
      column_spec(2:5, width = "5em")
    ```

    a.  用于评估猫的体重是否与其心脏重量有正向关联的假设是什么？

    b.  在具体情境中陈述 部分假设检验的结论。

    c.  为体重的斜率计算一个 95% 置信区间，并结合应用背景进行解释。

    d.  你的假设检验结果和置信区间结果是否一致？
        解释你的推理。

\vfill

\clearpage

17.  **啤酒与血液酒精含量。** 许多人认为，体重、饮酒习惯以及许多其他因素在预测血液酒精含量（BAC）时，远比仅仅考虑一个人饮用的酒精饮料数量重要得多。
    这里我们研究了来自俄亥俄州立大学的十六名志愿学生的数据，他们每人被随机分配饮用一定数量的罐装啤酒。
    这些学生男女各半，他们的体重和饮酒习惯各不相同。
    三十分钟后，一名警官测量了他们的血液酒精含量（BAC），单位为每分升血液中酒精的克数。
    散点图和回归表总结了研究结果。[^_24-ex-inf-model-slr-4] [@Malkevitc+Lesser:2008]

    ```{r}
    #| fig-asp: 0.5
    ggplot(bac, aes(x = beers, y = bac)) +
      geom_point(size = 2) +
      labs(
        x = "啤酒罐数",
        y = "BAC (克 / 分升)"
      )

    m_bac <- lm(bac ~ beers, data = bac)
    r_bac <- round(cor(bac$bac, bac$beers), 2)

    tidy(m_bac) |>
      mutate(p.value = ifelse(p.value < 0.0001, "<0.0001", round(p.value, 4))) |>
      kbl(linesep = "", booktabs = TRUE, align = "lrrrr", digits = 4) |>
      kable_styling(
        bootstrap_options = c("striped", "condensed"),
        latex_options = "HOLD_position",
        full_width = FALSE
      ) |>
      column_spec(1, width = "10em", monospace = TRUE) |>
      column_spec(2:5, width = "5em")
    ```

    a.  描述啤酒罐数与 BAC 之间的关系。

    b.  写出回归线的方程。
        在具体情境中解释斜率和截距的含义。

    c.  数据是否提供了有力的证据，表明饮用更多罐装啤酒与血液酒精含量增加有关联？
        陈述原假设和备择假设，报告 p 值，并陈述你的结论。

d.  啤酒罐数与 BAC 的相关系数是 `r r_bac`。
        计算 $R^2$ 并结合具体情境解释其含义。

    e.  假设我们走访自己镇上的一个酒吧，询问人们喝了多少杯酒，并同时测量他们的 BAC。
        饮酒量与 BAC 之间的关系会像俄亥俄州立大学研究中发现的关系那样强吗？
        为什么？

\clearpage

18. **城市房主，条件。** 下面的散点图显示了自有住房家庭百分比与居住在城市地区的人口百分比之间的关系。
    [@data:urbanOwner] 共有 52 个观测，每个对应美国的一个州。
    波多黎各和哥伦比亚特区也包括在内。
    第二张图的 y 轴为残差，x 轴为居住在城市地区的人口百分比。

    ```{r}
    #| out-width: 100%
    #| fig-asp: 0.5
    #| fig-width: 5
    urban_owner_lm <- lm(pct_owner_occupied ~ poppct_urban, data = urban_owner)
    rsq_uo <- round(cor(urban_owner$poppct_urban,  urban_owner$pct_owner_occupied), 2)^2*100

    urban_owner_lm |>
      augment() |>
      ggplot(aes(y = pct_owner_occupied, x = poppct_urban)) +
      geom_point(col = IMSCOL["blue", "full"]) +
      geom_smooth(method = "lm", col = IMSCOL["gray", "full"], lwd = 1, se = FALSE) +
      labs(
        x = "城市人口百分比",
        y = "自有住房人口百分比"
      )

    urban_owner_lm |>
      augment() |>
      ggplot(aes(x = poppct_urban, y = .resid)) +
      geom_point(col = IMSCOL["blue", "full"]) +
      geom_smooth(method = "lm", col = IMSCOL["gray", "full"], lty = 2, se = FALSE)  +
      labs(
        x = NULL,
        y = "残差"
      )
    ```

    a.  对于这些数据，$R^2$ 是 `r rsq_uo`%.
        相关系数的值是多少？
        你如何判断它是正还是负？

    b.  检查残差图。
        你观察到了什么？
        简单最小二乘拟合对这些数据合适吗？
        哪些 LINE 条件被满足或未被满足？

\vfill

19. **我爱猫猫，LINE 条件。** 研究人员收集了 144 只家养成年猫的心脏重量和体重数据。
    下图显示了由一个线性模型生成的预测值和残差图，该模型根据这些猫的体重（以千克计）预测心脏重量（以克计）。

    ```{r}
    #| fig-asp: 0.5
    m_cat <- lm(Hwt ~ Bwt, data = cats)

    augment(m_cat) |>
      ggplot(aes(x = .fitted, y = .resid)) +
      geom_point() +
      geom_hline(yintercept = 0) +
      labs(x = "预测值", y = "残差")
    ```

    a.  检查残差图。
        请注意，对于较小的预测值，残差的大小比在较大预测值处观察到的较大残差要小。
        残差大小随预测值变化，这表明违反了哪一个 LINE 技术条件？

    b.  如果 部分中描述的 LINE 条件被违反，是否可能会导致对模型本身（即最小二乘回归线本身）得出错误结论，或对模型推断（即与最小二乘回归线相关的 p 值）得出错误结论，还是两者都不会，或是两者都会？
        解释你的推理。

\vfill

\clearpage

20. **啤酒与血液酒精含量，LINE 条件。** 下图显示了由一个线性模型生成的预测值和残差图，该模型根据 16 名俄亥俄州立大学学生志愿者饮用的啤酒罐数预测血液酒精含量 (BAC)。[^_24-ex-inf-model-slr-5]
    [@Malkevitc+Lesser:2008]

    ```{r}
    #| fig-asp: 0.5
    m_bac <- lm(bac ~ beers, data = bac)
    augment(m_bac) |>
      ggplot(aes(x = .fitted, y = .resid)) +
      geom_point() +
      geom_hline(yintercept = 0) +
      labs(x = "预测值", y = "残差")
    ```

    a.  检查残差图。
        请注意，很难识别出任何令人信服的模式来判断是否违反了 LINE 技术条件。
        残差图的什么特征使得评估 LINE 技术条件变得困难？

    b.  残差图中是否有任何特征会让你对使用该线性模型对所有学生进行推断感到犹豫？
        该研究的实验设计中是否有任何特征会让你对使用该线性模型对所有学生进行推断感到犹豫？

[^_24-ex-inf-model-slr-1]: 本练习中使用的 [`bdims`](http://openintrostat.github.io/openintro/reference/bdims.html) 数据可在 [**openintro**](http://openintrostat.github.io/openintro) R 包中找到。

[^_24-ex-inf-model-slr-2]: 本练习中使用的 [`births14`](http://openintrostat.github.io/openintro/reference/births14.html) 数据可在 [`openintro`](http://openintrostat.github.io/openintro) R 包中找到。

[^_24-ex-inf-model-slr-3]: 本练习中使用的 [`cats`](https://stat.ethz.ch/R-manual/R-patched/library/MASS/html/cats.html) 数据可在 [`MASS`](https://cran.r-project.org/web/packages/MASS/index.html) R 包中找到。

[^_24-ex-inf-model-slr-4]: 本练习中使用的 [`bac`](http://openintrostat.github.io/openintro/reference/bac.html) 数据可在 [`openintro`](http://openintrostat.github.io/openintro) R 包中找到。

[^_24-ex-inf-model-slr-5]: 本练习中使用的 [`bac`](http://openintrostat.github.io/openintro/reference/bac.html) 数据可在 [`openintro`](http://openintrostat.github.io/openintro) R 包中找到。
