1.  **GPA，数学区间。** 一项对 55 名杜克大学学生的调查询问了他们的 GPA (`gpa`)、每周学习时长 (`studyweek`)、每晚睡眠时长 (`sleepnight`) 以及他们每周是否会出门超过两个晚上 (`out_mt2`)。
    我们用这些数据建立一个模型，用其他变量来预测 GPA。
    模型摘要如下所示。
    注意，如果学生每周出门超过两个晚上，`out_mt2` 取值为 `1`，否则取 0。[^_25-ex-inf-model-mlr-1]

    ```{r}
    openintro::gpa |>
      mutate(out_mt2 = if_else(out > 2, 1, 0)) |>
      lm(gpa ~ studyweek + sleepnight + out_mt2, data = _) |>
      tidy() |>
      mutate(p.value = ifelse(p.value < 0.0001, "<0.0001", round(p.value, 4))) |>
      kbl(linesep = "", booktabs = TRUE, align = "lrrrr", digits = 3) |>
      kable_styling(bootstrap_options = c("striped", "condensed"),
                    latex_options = "HOLD_position",
                    full_width = FALSE) |>
      column_spec(1, width = "10em", monospace = TRUE) |>
      column_spec(2:5, width = "5em")
    ```

    a.  计算模型中 `out_mt2`（每周外出超过两个晚上）系数的 95% 置信区间，并在数据背景下解释它。

    b.  你是否期望其余变量斜率的 95% 置信区间包含 0？解释你的理由。

\vfill

2.  **旅游支出。** 土耳其旅行社协会报告了每年访问土耳其的外国游客数量和旅游支出。
    提供了三张图：显示这两个变量关系及其最小二乘拟合的散点图、残差图以及残差直方图。[^_25-ex-inf-model-mlr-3]

    ```{r}
    #| out-width: 100%
    #| fig-asp: 0.4
    p_1 <- ggplot(tourism, aes(x = visitor_count_tho, y = tourist_spending)) +
      geom_smooth(method = "lm", color = "darkgray", se = FALSE) +
      geom_point(size = 3, alpha = 0.6) +
      labs(
        x = "游客数量 \n(千)",
        y = "支出 (百万美元)"
      )

    m <- lm(tourist_spending ~ visitor_count_tho, data = tourism)
    m_aug <- augment(m)

    p_2 <- ggplot(m_aug, aes(x = .fitted, y = .resid)) +
      geom_hline(yintercept = 0, linetype = "dashed") +
      geom_point(size = 3, alpha = 0.6) +
      labs(
        x = "游客数量 \n(千)",
        y = "残差"
        )

    p_3 <- ggplot(m_aug, aes(x = .resid)) +
      geom_histogram(binwidth = 250) +
      labs(
        x = "残差",
        y = NULL
        )

    p_1 + p_2 + p_3
    ```

    a.  描述游客数量与支出之间的关系。

    b.  预测变量和结果变量分别是什么？

    c.  我们为什么可能想对这些数据拟合一条回归线？

    d.  这些数据是否满足拟合一条最小二乘回归线所需的 LINE 条件？
        使用散点图、残差图和直方图来回答这个问题。

\vfill

\clearpage

3.  **樱桃树，共线预测变量。** 木材产量近似等于树木的体积，然而，如果不先将树木砍倒，就很难测量这个值。
    作为替代，可以使用其他变量（如树高和直径）来预测树木的体积和产量。
    为了解黑樱桃树这些变量之间的关系，研究人员从宾夕法尼亚州阿勒格尼国家森林的 31 棵黑樱桃树中收集了数据。
    高度以英尺为单位，直径以英寸为单位（在离地 54 英寸处测量），体积以立方英尺为单位。[^_25-ex-inf-model-mlr-2]
    [@Hand:1994]
    下图展示了每个变量的分布（在对角线上），并提供了它们之间两两相关系数的信息。

    ```{r}
    cherry |>
      ggpairs(diag = list(continuous = "barDiag"),
              switch = "both") +
      theme(legend.position = "none",
        panel.grid.major = element_blank(),
        axis.ticks = element_blank(),
        axis.title.x = element_text(angle = 180, vjust = 1, color = "black"),
        panel.border = element_rect(fill = NA))
    ```

    下方还提供了三个回归模型的输出结果：`volume` 与 `diam`，`volume` 与 `height`，以及 `volume` 与 `height + diam`。

    \vspace{-2mm}

    ```{r}
    lm(volume ~ diam, data = cherry) |>
      tidy() |>
      mutate(p.value = ifelse(p.value < 0.0001, "<0.0001", round(p.value, 4))) |>
      kbl(linesep = "", booktabs = TRUE, align = "lrrrr", digits = 3) |>
      kable_styling(bootstrap_options = c("striped", "condensed"),
                    latex_options = "HOLD_position",
                    full_width = FALSE) |>
      column_spec(1, width = "10em", monospace = TRUE) |>
      column_spec(2:5, width = "5em")
    ```

    \vspace{-7mm}

    ```{r}
    lm(volume ~ height, data = cherry) |>
      tidy() |>
      mutate(p.value = ifelse(p.value < 0.0001, "<0.0001", round(p.value, 4))) |>
      kbl(linesep = "", booktabs = TRUE, align = "lrrrr", digits = 3) |>
      kable_styling(bootstrap_options = c("striped", "condensed"),
                    latex_options = "HOLD_position",
                    full_width = FALSE) |>
      column_spec(1, width = "10em", monospace = TRUE) |>
      column_spec(2:5, width = "5em")
    ```

    \vspace{-7mm}

    ```{r}
    lm(volume ~ height + diam, data = cherry) |>
      tidy() |>
      mutate(p.value = ifelse(p.value < 0.0001, "<0.0001", round(p.value, 4))) |>
      kbl(linesep = "", booktabs = TRUE, align = "lrrrr", digits = 3) |>
      kable_styling(bootstrap_options = c("striped", "condensed"),
                    latex_options = "HOLD_position",
                    full_width = FALSE) |>
      column_spec(1, width = "10em", monospace = TRUE) |>
      column_spec(2:5, width = "5em")
    ```

    \vspace{-5mm}

    a.  图中有三个变量，它们两两配对形成了三个不同的散点图。请将这些两两关系按照相关性从最强到最弱进行排序。

    b.  当仅使用一个变量来建立树木 `volume` 的模型时，`diam` 是一个可辨识的预测变量吗？`height` 是一个可辨识的预测变量吗？请解释你的推理。

    c.  当同时使用 `diam` 和 `height` 来预测树木的 `volume` 时，这两个预测变量仍然都可辨识吗？请解释你的推理。

\clearpage

4.  **GPA，共线预测变量。** 在本练习中，我们使用一项对 55 名杜克大学学生的调查数据，这些学生被问及他们的 GPA、每晚睡眠小时数以及每周外出（`out`）的夜晚数。
    下图展示了每个变量的分布（在对角线上），以及它们之间的两两关系和相关系数。

    ```{r}
    #| out-width: 90%
    gpa |>
      select(sleepnight, out, gpa) |>
      ggpairs(diag = list(continuous = "barDiag"),
              switch = "both") +
      theme(legend.position = "none",
        panel.grid.major = element_blank(),
        axis.ticks = element_blank(),
        axis.title.x = element_text(angle = 180, vjust = 1, color = "black"),
        panel.border = element_rect(fill = NA))
    ```

    下方还提供了三个回归模型的输出结果：`gpa` 与 `out`，`gpa` 与 `sleepnight`，以及 `gpa` 与 `out + sleepnight`。

    ```{r}
    lm(gpa ~ out, data = gpa) |>
      tidy() |>
      mutate(p.value = ifelse(p.value < 0.0001, "<0.0001", round(p.value, 4))) |>
      kbl(linesep = "", booktabs = TRUE, align = "lrrrr", digits = 3) |>
      kable_styling(bootstrap_options = c("striped", "condensed"),
                    latex_options = "HOLD_position",
                    full_width = FALSE) |>
      column_spec(1, width = "10em", monospace = TRUE) |>
      column_spec(2:5, width = "5em")
    ```

    \vspace{-5mm}

    ```{r}
    lm(gpa ~ sleepnight, data = gpa) |>
      tidy() |>
      mutate(p.value = ifelse(p.value < 0.0001, "<0.0001", round(p.value, 4))) |>
      kbl(linesep = "", booktabs = TRUE, align = "lrrrr", digits = 3) |>
      kable_styling(bootstrap_options = c("striped", "condensed"),
                    latex_options = "HOLD_position",
                    full_width = FALSE) |>
      column_spec(1, width = "10em", monospace = TRUE) |>
      column_spec(2:5, width = "5em")
    ```

    \vspace{-5mm}

    ```{r}
    lm(gpa ~ out + sleepnight, data = gpa) |>
      tidy() |>
      mutate(p.value = ifelse(p.value < 0.0001, "<0.0001", round(p.value, 4))) |>
      kbl(linesep = "", booktabs = TRUE, align = "lrrrr", digits = 3) |>
      kable_styling(bootstrap_options = c("striped", "condensed"),
                    latex_options = "HOLD_position",
                    full_width = FALSE) |>
      column_spec(1, width = "10em", monospace = TRUE) |>
      column_spec(2:5, width = "5em")
    ```

a.  该图描述了三个变量，每两个变量配对形成了三个不同的散点图。
        请将这些两两关系按相关程度从最高到最低排序。

    b.  当仅使用一个变量来建模 `gpa` 时，`out` 是一个可辨识的预测变量吗？
        `sleepnight` 是一个可辨识的预测变量吗？
        解释你的推理。

    c.  当在多元回归模型中使用 `out` 和 `sleepnight` 来预测 `gpa` 时，这两个变量中是否至少有一个是可辨识的？
        解释你的推理。

\clearpage

5.  **电影回报。** 一篇来自 FiveThirtyEight.com 的文章报道称："恐怖电影在票房上的吸引力远不及暑期大片或动作/冒险电影，但电影公司有巨大的动力继续推出它们。恐怖电影的投资回报率潜力高得离谱。"为了研究投资回报率（ROI）在不同类型电影之间的比较情况以及这种关系如何随时间变化，一名统计学入门课程的学生拟合了一个线性回归模型，用电影类型和上映年份来预测电影总收入与制作成本的比率，数据为 2000 年至 2018 年间上映的 1,070 部电影。
    使用下面给出的图形，判断这个回归模型是否适合这些数据。
    特别是，使用残差图来检查 LINE 条件。
    [@webpage:horrormovies]

    ```{r}
    #| out-width: 100%
    movie_profit <- read_csv("data/movie_profit.csv")
    movie_profit <- movie_profit |>
      mutate(
        release_date = mdy(release_date),
        release_year = year(release_date),
        oct_release = ifelse(month(release_date) == 10, "yes", "no"),
        dom_gross_to_prod = domestic_gross / production_budget,
        ww_gross_to_prod = worldwide_gross / production_budget
        ) |>
      filter(
        release_year >= 2010,
        release_year < 2019
      )

    m_movie <- lm(ww_gross_to_prod ~ release_year + genre, data = movie_profit)
    m_movie_aug <- augment(m_movie) |>
      rownames_to_column()

    p_res_hist <- ggplot(m_movie_aug, aes(x = .resid)) +
      geom_histogram() +
      labs(x = "残差", y = "频数", title = "残差直方图")

    p_res_order <- ggplot(m_movie_aug, aes(y = .resid, x = as.numeric(rowname))) +
      geom_point() +
      labs(x = "数据顺序", y = "残差", title = "残差 vs. 数据顺序")

    p_res_pred <- ggplot(m_movie_aug, aes(x = .fitted, y = .resid, color = genre)) +
      geom_point(alpha = 0.8, size = 1) +
      labs(x = "预测 ROI", y = "残差", color = "类型", title = "残差 vs. 预测值") +
      scale_color_openintro("five") +
      theme(
        legend.position = c(0.4, 0.8),
        legend.direction = "horizontal",
        legend.background = element_rect(color = "gray", fill = "white")
      )

    (p_res_hist + p_res_order) /
        p_res_pred
    ```

\vfill

6.  **困难就诊。** 在瑞士一所大学的门诊初级保健诊所进行了一项研究，旨在确定与困难医患就诊有关联的因素。
    数据包括 527 次患者就诊，由该诊所雇用的 27 名住院医师完成。
    每次就诊后，主治医师填写两份问卷：困难医患关系问卷（DDPRQ-10）和患者脆弱性格栅（PVG）。
    DDPRQ-10 得分越高，表示就诊越困难。
    最高可能得分为 60，得分 30 及以上的就诊被认为是困难的。
    研究拟合了一个模型，用主治医师的特征（年龄、性别（男性与否）和培训年数）来预测 DDPRQ-10 得分。

    ```{r}
    tribble(
      ~term,         ~estimate, ~std.error, ~statistic, ~p.value,
      "(Intercept)",    30.594,      2.886,     10.601,   0.0000,
      "age",            -0.016,      0.104,     -0.157,    0.876,
      "sexMale",        -0.535,      0.781,     -0.686,    0.494,
      "yrs_train",       0.096,      0.215,      0.445,    0.656
    ) |>
      mutate(p.value = ifelse(p.value < 0.0001, "<0.0001", round(p.value, 4))) |>
      kbl(linesep = "", booktabs = TRUE, align = "lrrrr", digits = 3) |>
      kable_styling(bootstrap_options = c("striped", "condensed"),
                    latex_options = "HOLD_position",
                    full_width = FALSE) |>
      column_spec(1, width = "10em", monospace = TRUE) |>
      column_spec(2:5, width = "5em")
    ```

    a.  该模型的截距为 30.594。
        被该模型预测 DDPRQ-10 得分为 30.594 的医师，其年龄、性别和培训年数分别是多少？

    b.  是否有证据表明 DDPRQ-10 得分与任何医师特征之间存在可辨识的关联？

\vfill

\clearpage

7.  **婴儿体重，数学检验。** 美国卫生与公众服务部下属的疾病控制与预防中心（CDC）收集国内出生记录的信息。
    这里使用的数据是 2014 年 1,000 例出生记录的随机样本。
    在此，我们研究吸烟与婴儿体重之间的关系。
    变量 `smoke` 的编码规则是：如果母亲吸烟，则编码为 1，否则为 0。
    下面的汇总表展示了一个线性回归模型的结果，该模型基于母亲的吸烟状况预测婴儿的平均出生体重（以磅为单位）。[^_25-ex-inf-model-mlr-4]
    [@data:births14]

    ```{r}
    m_babies_full <- lm(weight ~ weeks + mage + sex + visits + habit, data = births14)

    m_babies_full |>
      tidy() |>
      mutate(p.value = ifelse(p.value < 0.0001, "<0.0001", round(p.value, 4))) |>
      kbl(linesep = "", booktabs = TRUE, align = "lrrrr", digits = 2) |>
      kable_styling(bootstrap_options = c("striped", "condensed"),
                    latex_options = "HOLD_position",
                    full_width = FALSE) |>
      column_spec(1, width = "10em", monospace = TRUE) |>
      column_spec(2:5, width = "5em")
    ```

    下方还展示了一系列诊断图。

    ```{r}
    #| fig-asp: 0.8
    m_babies_full_aug <- augment(m_babies_full)

    p_res_hist <- ggplot(m_babies_full_aug, aes(x = .resid)) +
      geom_histogram(binwidth = 0.5) +
      labs(x = "残差", y = "频数", title = "残差直方图")

    p_res_order <- ggplot(m_babies_full_aug, aes(y = .resid, x = as.numeric(.rownames))) +
      geom_point() +
      labs(x = "数据顺序", y = "残差", title = "残差 vs. 数据顺序")

    p_res_pred_1 <- ggplot(m_babies_full_aug, aes(x = .fitted, y = .resid)) +
      geom_point(alpha = 0.8, size = 1) +
      labs(x = "预测体重", y = "残差", title = "残差 vs. 预测值")

    p_res_pred_2 <- ggplot(m_babies_full_aug |> filter(.fitted > 6 & .fitted < 8.5), aes(x = .fitted, y = .resid)) +
      geom_point(alpha = 0.8, size = 1) +
      labs(x = "预测体重", y = "残差",
           title = "残差 vs. 预测值",
           subtitle = "预测体重在 6 到 8.5 磅之间")

    (p_res_hist + p_res_order) /
      (p_res_pred_1 + p_res_pred_2)
    ```

    a.  使用上面的诊断图，判断基于数学模型对这些数据进行推断的条件是否满足。
        如果不满足，请描述应如何进行后续分析。

    b.  使用回归输出，在给定模型中包含其他变量的前提下，评估 `habit`（即母亲是否吸烟）的真实斜率是否不等于 0。
        陈述原假设和备择假设，报告 p 值（使用数学模型），并陈述你的结论。

\clearpage

8.  **婴儿体重，共线预测变量。** 在本练习中，我们研究婴儿体重与两个解释变量之间的关系：妊娠周数（`weeks`）和孕期医院就诊次数（`visits`）。
    [@data:births14]
    下图显示了这些变量各自的分布（对角线上）以及它们之间的两两关系和相关系数。

    ```{r}
    #| out-width: 90%
    set.seed(470)
    births14_100 <- births14 |>
      select(weeks, visits, weight) |>
      drop_na() |>
      sample_n(100)
    births14_100 |>
      ggpairs(diag = list(continuous = "barDiag"),
              switch = "both") +
      theme(legend.position = "none",
        panel.grid.major = element_blank(),
        axis.ticks = element_blank(),
        axis.title.x = element_text(angle = 180, vjust = 1, color = "black"),
        panel.border = element_rect(fill = NA))
    ```

    下方还提供了三个回归模型的输出：`weight` 与 `weeks`，`weight` 与 `visits`，以及 `weight` 与 `weeks + visits`。

    ```{r}
    lm(weight ~ weeks, data = births14_100) |>
      tidy() |>
      mutate(p.value = ifelse(p.value < 0.0001, "<0.0001", round(p.value, 4))) |>
      kbl(linesep = "", booktabs = TRUE, align = "lrrrr", digits = 2) |>
      kable_styling(bootstrap_options = c("striped", "condensed"),
                    latex_options = "HOLD_position",
                    full_width = FALSE) |>
      column_spec(1, width = "10em", monospace = TRUE) |>
      column_spec(2:5, width = "5em")
    ```

\vspace{-5mm}

    ```{r}
    lm(weight ~ visits, data = births14_100) |>
      tidy() |>
      mutate(p.value = ifelse(p.value < 0.0001, "<0.0001", round(p.value, 4))) |>
      kbl(linesep = "", booktabs = TRUE, align = "lrrrr", digits = 2) |>
      kable_styling(bootstrap_options = c("striped", "condensed"),
                    latex_options = "HOLD_position",
                    full_width = FALSE) |>
      column_spec(1, width = "10em", monospace = TRUE) |>
      column_spec(2:5, width = "5em")
    ```

    \vspace{-5mm}

    ```{r}
    lm(weight ~ weeks + visits, data = births14_100) |>
      tidy() |>
      mutate(p.value = ifelse(p.value < 0.0001, "<0.0001", round(p.value, 4))) |>
      kbl(linesep = "", booktabs = TRUE, align = "lrrrr", digits = 2) |>
      kable_styling(bootstrap_options = c("striped", "condensed"),
                    latex_options = "HOLD_position",
                    full_width = FALSE) |>
      column_spec(1, width = "10em", monospace = TRUE) |>
      column_spec(2:5, width = "5em")
    ```

    a.  图中描述了三个变量，每两个变量配对生成了三个不同的散点图。
        请将这些两两关系按照从相关性最强到最弱的顺序进行排序。

    b.  当仅使用一个变量来建模婴儿的 `weight` 时，`weeks` 是一个可辨识的预测变量吗？
        `visits` 是一个可辨识的预测变量吗？
        请解释你的理由。

    c.  当使用 `visits` 和 `weeks` 两者来预测婴儿的 `weight` 时，这两个预测变量仍然都是可辨识的吗？
        请解释你的理由。

\clearpage

9.  **婴儿体重，交叉验证。** 利用 2014 年美国出生婴儿的一个随机样本（1000 例），我们研究了婴儿体重与多个解释变量之间的关系。
    [@data:births14]
    下图显示了两个旨在预测出生时婴儿 `weight` 的模型所对应的预测误差；一个模型使用了 7 个预测变量，另一个模型使用了 2 个预测变量。
    采用 4 折交叉验证，数据被分成 4 折。
    其中三折用于估计 $\beta_i$ 参数（得到 $b_i$），然后将模型应用于留出的那一折进行预测。
    此过程重复进行了 4 次（每次留出其中一折）。

    $$
    \begin{aligned}
    E[\texttt{weight}] = \beta_0 &+ \beta_1\times \texttt{fage} + \beta_2\times \texttt{mage} + \beta_3 \times \texttt{mature} + \beta_4 \times \texttt{weeks} \\
    &+ \beta_5 \times \texttt{visits} + \beta_6 \times \texttt{gained} + \beta_7 \times \texttt{habit}\\
    E[\texttt{weight}] = \beta_0 &+ \beta_1\times \texttt{weeks} + \beta_2\times \texttt{mature}
    \end{aligned}
    $$

    ```{r}
    #| fig-asp: 0.9
    set.seed(470)
    births14_100 <- births14 |>
      drop_na() |>
      sample_n(100)

    set.seed(4)
    births_CV1 <- train(weight ~ fage + mage + mature + weeks +
      visits + gained + habit,
    data = births14_100,
    na.action = na.omit,
    method = "lm",
    trControl = trainControl(
      method = "cv", number = 4,
      savePredictions = TRUE
    )
    )
    births_CV2 <- train(weight ~ weeks + mature,
      data = births14_100,
      na.action = na.omit,
      method = "lm",
      trControl = trainControl(
        method = "cv", number = 4,
        savePredictions = TRUE
      )
    )

    SSE_CV1 <- births_CV1$pred |>
      mutate(resid = obs - pred) |>
      select(resid) |>
      pull() %>%
      `^`(2) |>
      sum() |>
      round(2)

    SSE_CV2 <- births_CV2$pred |>
      mutate(resid = obs - pred) |>
      select(resid) |>
      pull() %>%
      `^`(2) |>
      sum() |>
      round(2)

    p1 <- births_CV1$pred |>
      mutate(resid = obs - pred) |>
      ggplot() +
      geom_point(aes(x = pred, y = resid, color = Resample, shape = Resample), alpha = 0.8, size = 2) +
      geom_rug(aes(y = resid), color = IMSCOL["gray", "full"]) +
      geom_hline(yintercept = 0) +
      ylim(c(-5, 5)) +
      xlim(c(2, 11.5)) +
      labs(
        title = "使用 7 个预测变量的模型",
        color = "交叉验证折", shape = "交叉验证折",
        x = "预测值", y = "预测误差\n（残差）"
      ) +
      annotate(geom = "text", x = 9, y = 4, hjust = 0, label = paste("交叉验证 SSE =", SSE_CV1)) +
      scale_color_openintro("four") +
      scale_shape_manual(values = c(15, 8, 17, 19))

    p2 <- births_CV2$pred |>
      mutate(resid = obs - pred) |>
      ggplot() +
      geom_point(aes(x = pred, y = resid, color = Resample, shape = Resample), alpha = 0.8, size = 2) +
      geom_rug(aes(y = resid), color = IMSCOL["gray", "full"]) +
      geom_hline(yintercept = 0) +
      ylim(c(-5, 5)) +
      xlim(c(2, 11.5)) +
      labs(
        title = "使用 2 个预测变量的模型",
        color = "交叉验证折", shape = "交叉验证折",
        x = "预测值", y = "预测误差\n（残差）"
      ) +
      annotate(geom = "text", x = 9, y = 4, hjust = 0, label = paste("交叉验证 SSE =", SSE_CV2)) +
      scale_color_openintro("four") +
      scale_shape_manual(values = c(15, 8, 17, 19))

    p1 / p2 + plot_layout(guides = "collect") &
      theme(legend.position = "bottom")
    ```

    a.  在第一个图中，注意横坐标大约为 11（预测值）、纵坐标大约为 −4（误差）的那个点。估计该观测的观测值和预测值。

    b.  针对同一个点，描述其预测模型是使用了哪个（些）交叉验证折来构建的。

    c.  对于顶部的图，在某一个交叉验证折中，线性模型估计了多少个系数？对于底部的图，在某一个交叉验证折中，线性模型估计了多少个系数？

    d.  两个模型的残差值（y 轴表示的值，不是 x 轴）看起来有明显不同吗？请解释你的理由。

\clearpage

10. **RailTrail，交叉验证。** Pioneer Valley Planning Commission (PVPC) 在麻省 Florence 的 Chestnut Street 以北收集了从 2005 年 4 月 5 日到 2005 年 11 月 15 日共 90 天的数据。
    数据收集者安装了一个激光传感器，当自行车道使用者通过数据收集站时，激光束被阻断并记录下来。[^_25-ex-inf-model-mlr-5]
    下面的图展示了与两个旨在预测 RailTrail 骑行量 `volume` 的模型相关的预测误差；一个模型使用了 6 个预测变量，另一个模型使用了 2 个预测变量。
    使用 3 折交叉验证，数据被分成 3 折。
    其中三折用于估计 $\beta_i$ 参数（得到 $b_i$），然后将模型应用于留出的那一折进行预测。
    此过程重复进行了 4 次（每次留出其中一折）。

    $$
    \begin{aligned}
    E[\texttt{volume}] = \beta_0 &+ \beta_1 \times \texttt{hightemp} + \beta_2 \times \texttt{lowtemp} + \beta_3 \times \texttt{spring}\\
    &+ \beta_4 \times \texttt{weekday} + \beta_5 \times \texttt{cloudcover}+ \beta_6 \times \texttt{precip} \\
    E[\texttt{volume}] = \beta_0 &+ \beta_1\times \texttt{hightemp} + \beta_2\times \texttt{precip}
    \end{aligned}
    $$

    ```{r}
    #| fig-asp: 0.9
    set.seed(4)
    rail_CV1 <- train(volume ~ hightemp + lowtemp + spring + cloudcover + precip + weekday,
      data = RailTrail,
      na.action = na.omit,
      method = "lm",
      trControl = trainControl(
        method = "cv", number = 3,
        savePredictions = TRUE
      )
    )
    rail_CV2 <- train(volume ~ hightemp + precip,
      data = RailTrail,
      na.action = na.omit,
      method = "lm",
      trControl = trainControl(
        method = "cv", number = 3,
        savePredictions = TRUE
      )
    )

    SSE_CV1 <- rail_CV1$pred |>
      mutate(resid = obs - pred) |>
      select(resid) |>
      pull() %>%
      `^`(2) |>
      sum() |>
      format(0, big.mark = ",")

    SSE_CV2 <- rail_CV2$pred |>
      mutate(resid = obs - pred) |>
      select(resid) |>
      pull() %>%
      `^`(2) |>
      sum() |>
      format(0, big.mark = ",")

    p1 <- rail_CV1$pred |>
      mutate(resid = obs - pred) |>
      ggplot() +
      geom_point(aes(x = pred, y = resid, color = Resample, shape = Resample), alpha = 0.8, size = 2) +
      geom_rug(aes(y = resid), color = IMSCOL["gray", "full"]) +
      geom_hline(yintercept = 0) +
      ylim(c(-300, 350)) +
      xlim(c(0, 620)) +
      labs(
        title = "使用 6 个预测变量的模型",
        color = "交叉验证折", shape = "交叉验证折",
        x = "预测值", y = "预测误差\n（残差）"
      ) +
      annotate(geom = "text", x = 20, y = -200, hjust = 0, label = paste("交叉验证 SSE =", SSE_CV1)) +
      scale_color_openintro("three")

    p2 <- rail_CV2$pred |>
      mutate(resid = obs - pred) |>
      ggplot() +
      geom_point(aes(x = pred, y = resid, color = Resample, shape = Resample), alpha = 0.8, size = 2) +
      geom_rug(aes(y = resid), color = IMSCOL["gray", "full"]) +
      geom_hline(yintercept = 0) +
      ylim(c(-300, 350)) +
      xlim(c(0, 620)) +
      labs(
        title = "使用 2 个预测变量的模型",
        color = "交叉验证折", shape = "交叉验证折",
        x = "预测值", y = "预测误差\n（残差）"
      ) +
      annotate(geom = "text", x = 20, y = -200, hjust = 0, label = paste("交叉验证 SSE =", SSE_CV2)) +
      scale_color_openintro("three")

    p1 / p2 + plot_layout(guides = "collect") &
      theme(legend.position = "bottom")
    ```

    a.  在第二个图中，注意横坐标大约为 400（预测值）、纵坐标大约为 100（误差）的那个点。估计该观测的观测值和预测值。

    b.  针对同一个点，描述其预测模型是使用了哪个（些）交叉验证折来构建的。

    c.  对于顶部的图，在某一个交叉验证折中，线性模型估计了多少个系数？对于底部的图，在某一个交叉验证折中，线性模型估计了多少个系数？

    d.  两个模型的残差值（y 轴表示的值，不是 x 轴）看起来有明显不同吗？请解释你的理由。

\clearpage

11. **婴儿体重，交叉验证用于模型选择。** 我们使用 2014 年美国 1000 例新生儿的随机样本，研究婴儿体重与各种解释变量之间的关系。
    [@data:births14]
    下图显示了与两个旨在预测婴儿出生时 `weight` 的不同模型有关联的预测误差；一个模型使用了 7 个预测变量，另一个模型使用了 2 个预测变量。
    使用 4 折交叉验证，数据被分为 4 折。
    每次用其中三折的数据，通过 $b_i$ 来估计 $\beta_i$ 参数，然后将模型应用于留出折进行预测。
    该过程重复 4 次，每次留出不同的折。

    $$
    \begin{aligned}
    E[\texttt{weight}] = \beta_0 &+ \beta_1\times \texttt{fage} + \beta_2\times \texttt{mage}\\
    &+ \beta_3 \times \texttt{mature} + \beta_4 \times \texttt{weeks}\\\
    &+ \beta_5 \times \texttt{visits}+ \beta_6 \times \texttt{gained}\\
    &+ \beta_7 \times \texttt{habit}\\
    \end{aligned}
    $$

    $$
    \begin{aligned}
    E[\texttt{weight}] = \beta_0 &+ \beta_1\times \texttt{weeks} + \beta_2\times \texttt{mature}
    \end{aligned}
    $$

    ```{r}
    #| fig-asp: 1
    set.seed(470)
    births14_100 <- births14 |>
      drop_na() |>
      sample_n(100)

    set.seed(4)
    births_CV1 <- train(weight ~ fage + mage + mature + weeks +
                           visits + gained  + habit,
                       data = births14_100,
                       na.action = na.omit,
                       method = "lm",
                       trControl = trainControl(method = "cv", number = 4,
                                                savePredictions = TRUE))
    births_CV2 <- train(weight ~ weeks + mature,
                       data = births14_100,
                       na.action = na.omit,
                       method = "lm",
                       trControl = trainControl(method = "cv", number = 4,
                                                savePredictions = TRUE))

    SSE_CV1 <- births_CV1$pred |>
      mutate(resid = obs - pred) |>
      select(resid) |> pull() %>% `^`(2) |> sum() |> round(2)

    SSE_CV2 <- births_CV2$pred |>
      mutate(resid = obs - pred) |>
      select(resid) |> pull() %>% `^`(2) |> sum() |> round(2)

    p1 <- births_CV1$pred |>
      mutate(resid = obs - pred) |>
      ggplot() +
      geom_point(aes(x = pred, y = resid, color = Resample, shape = Resample), alpha = 0.8, size = 2) +
      geom_rug(aes(y = resid), color = IMSCOL["gray", "full"]) +
      geom_hline(yintercept = 0) +
      ylim(c(-5,5)) +
      xlim(c(2,11.5)) +
      labs(
        title = "使用 7 个预测变量的模型",
        color = "CV折", shape = "CV折",
        x = "预测值", y = "预测误差\n(残差)"
        ) +
      annotate(geom = "text", x = 9, y = 4, hjust = 0, label = paste("CV SSE =", SSE_CV1)) +
      scale_color_openintro("four") +
      scale_shape_manual(values = c(15, 8, 17, 19))

    p2 <- births_CV2$pred |>
      mutate(resid = obs - pred) |>
      ggplot() +
      geom_point(aes(x = pred, y = resid, color = Resample, shape = Resample), alpha = 0.8, size = 2) +
      geom_rug(aes(y = resid), color = IMSCOL["gray", "full"]) +
      geom_hline(yintercept = 0) +
      ylim(c(-5,5)) +
      xlim(c(2,11.5)) +
      labs(
        title = "使用 2 个预测变量的模型",
        color = "CV折", shape = "CV折",
        x = "预测值", y = "预测误差\n(残差)"
        ) +
      annotate(geom = "text", x = 9, y = 4, hjust = 0, label = paste("CV SSE =", SSE_CV2)) +
      scale_color_openintro("four") +
      scale_shape_manual(values = c(15, 8, 17, 19))

    p1 / p2 + plot_layout(guides = "collect") &
      theme(legend.position = "bottom")
    ```

    a.  根据点（在 y 方向上）的分散程度，应该为这些数据的最终报告选择哪个模型？解释你的理由。

    b.  根据汇总统计量 (CV SSE)，应该为这些数据的最终报告选择哪个模型？解释你的理由。

    c.  为什么使用更多预测变量的模型对数据的拟合程度反不如只使用两个预测变量的模型？

\clearpage

12. **RailTrail，交叉验证用于模型选择。** 先锋谷规划委员会 (PVPC) 在马萨诸塞州弗洛伦斯市 Chestnut 街以北，从 2005 年 4 月 5 日到 2005 年 11 月 15 日的九十天里收集了数据。数据收集者设置了一个激光传感器，当 RailTrail 使用者通过数据收集站时，激光束被阻断并被记录下来。下图显示了与两个旨在预测 RailTrail 上骑行者 `volume` 的不同模型有关联的预测误差；一个模型使用了 6 个预测变量，另一个模型使用了 2 个预测变量。使用 3 折交叉验证，数据被分为 3 折。每次用其中三折的数据，通过 $b_i$ 来估计 $\beta_i$ 参数，然后将模型应用于留出折进行预测。该过程重复 4 次，每次留出不同的折。

    $$
    \begin{aligned}
    E[\texttt{volume}] = \beta_0 &+ \beta_1\times \texttt{hightemp} + \beta_2\times \texttt{lowtemp}\\
    &+ \beta_3 \times \texttt{spring} + \beta_4 \times \texttt{weekday}\\\
    &+ \beta_5 \times \texttt{cloudcover}+ \beta_6 \times \texttt{precip}\\
    \end{aligned}
    $$

    $$
    \begin{aligned}
    E[\texttt{volume}] = \beta_0 &+ \beta_1\times \texttt{hightemp} + \beta_2\times \texttt{precip}
    \end{aligned}
    $$

    ```{r}
    #| fig-asp: 1
    set.seed(4)
    rail_CV1 <- train(volume ~ hightemp + lowtemp + spring + cloudcover + precip + weekday,
      data = RailTrail,
      na.action = na.omit,
      method = "lm",
      trControl = trainControl(
        method = "cv", number = 3,
        savePredictions = TRUE
      )
    )
    rail_CV2 <- train(volume ~ hightemp + precip,
      data = RailTrail,
      na.action = na.omit,
      method = "lm",
      trControl = trainControl(
        method = "cv", number = 3,
        savePredictions = TRUE
      )
    )

    SSE_CV1 <- rail_CV1$pred |>
      mutate(resid = obs - pred) |>
      select(resid) |>
      pull() %>%
      `^`(2) |>
      sum() |>
      format(0, big.mark = ",")

    SSE_CV2 <- rail_CV2$pred |>
      mutate(resid = obs - pred) |>
      select(resid) |>
      pull() %>%
      `^`(2) |>
      sum() |>
      format(0, big.mark = ",")

    p1 <- rail_CV1$pred |>
      mutate(resid = obs - pred) |>
      ggplot() +
      geom_point(aes(x = pred, y = resid, color = Resample, shape = Resample), alpha = 0.8, size = 2) +
      geom_rug(aes(y = resid), color = IMSCOL["gray", "full"]) +
      geom_hline(yintercept = 0) +
      ylim(c(-300, 350)) +
      xlim(c(0, 620)) +
      labs(
        title = "使用 6 个预测变量的模型",
        color = "CV折", shape = "CV折",
        x = "预测值", y = "预测误差\n(残差)"
      ) +
      annotate(geom = "text", x = 20, y = -200, hjust = 0, label = paste("CV SSE =", SSE_CV1)) +
      scale_color_openintro("three")

    p2 <- rail_CV2$pred |>
      mutate(resid = obs - pred) |>
      ggplot() +
      geom_point(aes(x = pred, y = resid, color = Resample, shape = Resample), alpha = 0.8, size = 2) +
      geom_rug(aes(y = resid), color = IMSCOL["gray", "full"]) +
      geom_hline(yintercept = 0) +
      ylim(c(-300, 350)) +
      xlim(c(0, 620)) +
      labs(
        title = "使用 2 个预测变量的模型",
        color = "CV折", shape = "CV折",
        x = "预测值", y = "预测误差\n(残差)"
      ) +
      annotate(geom = "text", x = 20, y = -200, hjust = 0, label = paste("CV SSE =", SSE_CV2)) +
      scale_color_openintro("three")

    p1 / p2 + plot_layout(guides = "collect") &
      theme(legend.position = "bottom")
    ```

    a.  根据点（在 y 方向上）的分散程度，应该为这些数据的最终报告选择哪个模型？解释你的理由。

    b.  根据汇总统计量 (CV SSE)，应该为这些数据的最终报告选择哪个模型？解释你的理由。

    c.  为什么使用更多预测变量的模型对数据的拟合程度反不如只使用两个预测变量的模型？

[^_25-ex-inf-model-mlr-1]: 本练习中使用的 [`gpa`](http://openintrostat.github.io/openintro/reference/gpa.html) 数据集可以在 [**openintro**](http://openintrostat.github.io/openintro) R 包中找到。

[^_25-ex-inf-model-mlr-2]: 本练习中使用的 [`cherry`](http://openintrostat.github.io/openintro/reference/cherry.html) 数据集可以在 [**openintro**](http://openintrostat.github.io/openintro) R 包中找到。

[^_25-ex-inf-model-mlr-3]: 本练习中使用的 [`tourism`](http://openintrostat.github.io/openintro/reference/tourism.html) 数据集可以在 [**openintro**](http://openintrostat.github.io/openintro) R 包中找到。

[^_25-ex-inf-model-mlr-4]: 本练习中使用的 [`births14`](http://openintrostat.github.io/openintro/reference/births14.html) 数据集可以在 [**openintro**](http://openintrostat.github.io/openintro) R 包中找到。

[^_25-ex-inf-model-mlr-5]: 本练习中使用的 [`RailTrail`](https://rdrr.io/cran/mosaicData/man/RailTrail.html) 数据集可以在 [**mosaicData**](https://cran.r-project.org/web/packages/mosaicData/index.html) R 包中找到。